```{r data generation, echo = FALSE, results = "hide"}
### Para salidas PDF debe reducirse el tamaño en width = "Xcm"
library(exams)
library(reticulate)
library(ggplot2)
library(dplyr)
library(RColorBrewer)

typ <- match_exams_device()
use_python('/usr/bin/python3.10', required = TRUE)
options(scipen=999)
options(tinytex.verbose = TRUE)
knitr::opts_chunk$set(warning = FALSE, message = FALSE)

##########################
clientes <- sample(seq(300, 1000, 100),1)
karro <- ("solo carro")
aptto <- ("solo apartamento")
kazza <- ("solo casa")
karrokazza <- ("carro y casa")
karroaptto <- ("carro y apartamento")
halgunna <- sample(c(karro, aptto, kazza, karrokazza, karroaptto),1)
```

```{r scatterplot, echo = FALSE, results = "asis",fig.path = "", fig.cap = ""}
i <- 0
while(i==0){
porc <- seq(50, clientes, 10) # Números de 10 en 10 hasta el número de personas
porc
uzuarioz <- sample(porc,5,replace=T) # 5 de esos números
uzuarioz
sumaporce <- sum(uzuarioz) # La suma de esos 5 números
sumaporce

if(sumaporce==clientes){  # Si la suma de esos 5 números es igual al número de clientes, continúe
  i <- i+1
}
else
  i <- i
}

zolokarro <- uzuarioz[5]
zoloapto <- uzuarioz[4]
zolokaza <- uzuarioz[3]
karroykaza<- uzuarioz[2]
karroyapto <- uzuarioz[1]

kol <- sample(c("Set1","Set2","Set3","Accent","Dark2","Paired","Pastel1",
                "Pastel2","BrBG", "PiYG", "PRGn", "PuOr", "RdBu", "RdGy",
                "RdYlBu", "RdYlGn", "Spectral","Blues", "BuGn", "BuPu", "GnBu",
                "Greens", "Greys", "Oranges", "OrRd", "PuBu", "PuBuGn", "PuRd",
                "Purples", "RdPu", "Reds", "YlGn", "YlGnBu", "YlOrBr","YlOrRd"),
              1)
colores <- brewer.pal(length(uzuarioz),kol)
```


Question
========
\
Se realizó una encuesta a un grupo de `r clientes` personas sobre el tipo de bienes que poseen. Los resultados se presentan en la gráfica.
\

```{python, echo = FALSE, results = "hide", fig.path = "", fig.cap = ""}
#import seaborn as sns
import matplotlib.pyplot as plt

fig, ax=plt.subplots(figsize=(8,4))
values = (r.zolokarro, r.zoloapto, r.zolokaza, r.karroykaza, r.karroyapto)
etiquetas=["Solo carro", "Solo apartamento", "Solo casa", "Carro y casa", "Carro y apartamento"]
extraccion=0,0,0,0,0

def make_autopct(values):
    def my_autopct(pct):
        total = sum(values)
        val = int(round(pct*total/100.0))
        #return '{p:.2f}%  ({v:d})'.format(p=pct,v=val)
        return '{v:d}'.format(p=pct,v=val)
    return my_autopct

plt.pie(values, 
        autopct=make_autopct(values),
        pctdistance=1.17,
        colors=r.colores,
        explode=extraccion,
        startangle=90,
        counterclock=False,
        shadow=True)
        
ax.set_title("Personas\n", fontsize=11, fontweight="light")
plt.rcParams.update({'font.size': 10, 'font.weight' : 'normal'}) 

ax.legend(etiquetas,bbox_to_anchor =(1, 1), ncol = 1,shadow= True)
plt.show()
```

\
Si se escoge una persona del grupo al azar, ¿cuál es la probabilidad de que tenga `r halgunna`?

```{r decision, echo = FALSE, results = "hide"}
if(halgunna==karro){
  nhum <- zolokarro
  dnm <- clientes
}else if(halgunna==aptto){
   nhum <- zoloapto
   dnm <- clientes
}else if(halgunna==kazza){
   nhum <- zolokaza
   dnm <- clientes
}else if(halgunna==karrokazza){
   nhum <- karroykaza
   dnm <- clientes
}else{
   nhum <- karroyapto
   dnm <- clientes
}
# nhum <- as.numeric(nhum)
# dnm <- as.numeric(dnm)
nhum
dnm
```


Answerlist
----------

- 
```{python clave, echo = FALSE, results = "asis"}
nhum = int(r.nhum)
dnm = int(r.dnm)
from fractions import Fraction
from decimal import Decimal

print(Fraction(nhum, dnm))
```
<br/> 

- 
```{python incorr1, echo = FALSE, results = "asis"}
nhum = int(r.nhum)
dnm = int(r.dnm)
from fractions import Fraction
from decimal import Decimal

print(Fraction(dnm, nhum))
```
<br/> 

- 
```{python incorr2, echo = FALSE, results = "asis"}
nhum = int(r.zolokarro)
dnm = int(r.zolokaza)
from fractions import Fraction
from decimal import Decimal

print(Fraction(nhum, dnm))
```
<br/> 

- 
```{python incorr3, echo = FALSE, results = "asis"}
nhum = int(r.karroykaza)
dnm = int(r.zolokaza)
from fractions import Fraction
from decimal import Decimal

print(Fraction(nhum, dnm))
```
<br/> 

Solution
========
\
La respuesta correcta es
```{python retro, echo = FALSE, results = "asis"}
nhum = int(r.nhum)
dnm = int(r.dnm)
from fractions import Fraction
from decimal import Decimal

print(Fraction(nhum, dnm))
```
<br/> 
\

Meta-information
================

exname: Tortas2(single-choice)
extype: schoice
exsolution: 1000
exshuffle: TRUE