```{r generacion de datos, echo = FALSE, results = "hide"}
### Para salidas PDF debe reducirse el tamaño en width = "Xcm"
library(exams)
library(tidyverse)
library(datasets)
library(readxl)
library(data.table)

typ <- match_exams_device()
options(scipen=999)
options(tinytex.verbose = TRUE)
knitr::opts_chunk$set(warning = FALSE, message = FALSE)
##########################

i <- 0
while(i==0){
opc1 <- sample(seq(100,180,by=10), 5, replace=T)
opc1
prom1 <- mean(opc1)
prom1
suma <- sum(opc1)
suma

opc2 <- sample(seq(100,180,by=10), 5, replace=T)
opc2
prom2 <- mean(opc2)
prom2

opc3 <- sample(seq(100,180,by=10), 5, replace=T)
opc3
fwq <- c(opc3[1],opc3[2],prom1,opc3[4],opc3[5])
aytr <- sample(c(opc3,fwq),1)
prom3 <- mean(aytr)
prom3

opc4 <- sample(seq(100,180,by=10), 5, replace=T)
opc4
prom4 <- mean(opc4)
prom4

if((prom1 != prom2)&(prom1 != prom3)&(prom1 != prom4)&(prom2 != prom3)&(prom2 != prom4)&(prom3 != prom4)){
  i <- i+1
} else
  i < i
}
##########################

arxhivopa <- "/media/datascience/Bodega/Nubes/2023/Rexams2023/Repositorio/schoice/Schioce_2023/Schoice2023/PorTemas/Evaluar para Avanzar/2022/MatematicasG09/hombres.xlsx"

papa <- read_excel(arxhivopa)
papa <- data.frame(papa)
papa

bob <- sample(papa[,1],1)
bob

papa[2,1]

arxhivoma <- "/media/datascience/Bodega/Nubes/2023/Rexams2023/Repositorio/schoice/Schioce_2023/Schoice2023/PorTemas/Evaluar para Avanzar/2022/MatematicasG09/mujeres.xlsx"

mama <- read_excel(arxhivoma)
mama <- data.frame(mama)
mama

ellas <- sample(mama[,1],1)
ellas

arxhivohi <- arxhivoma <- "/media/datascience/Bodega/Nubes/2023/Rexams2023/Repositorio/schoice/Schioce_2023/Schoice2023/PorTemas/Evaluar para Avanzar/2022/MatematicasG09/hijos.xlsx"

crios <- read_excel(arxhivohi)
crios <- data.frame(crios)
crios

hijos <- sample(crios[,1],5)
hijos

yuyo <- sample(c(opc3[3], prom1),1)

image01 <- '
\\begin{tikzpicture}
  \\node{
    \\begin{tabular}{|c|c|}
    \\hline
    \\textbf{Nombre} & \\textbf{Estatura (cm)} \\\\ \\hline
    %s          & %s                    \\\\ \\hline
    %s          & %s                    \\\\ \\hline
    %s          & %s                    \\\\ \\hline
    %s          & %s                    \\\\ \\hline
    %s          & %s                    \\\\ \\hline
    \\end{tabular}
  };
\\end{tikzpicture}
'
image01 <-sprintf(image01, hijos[1], opc1[1], hijos[2], opc1[2], hijos[3], opc1[3], hijos[4], opc1[4], hijos[5], opc1[5])
##########################

image02 <- '
\\begin{tikzpicture}
  \\node{
    \\begin{tabular}{|c|c|}
    \\hline
    \\textbf{Nombre} & \\textbf{Estatura (cm)} \\\\ \\hline
    %s          & %s                    \\\\ \\hline
    %s          & %s                    \\\\ \\hline
    %s          & %s                    \\\\ \\hline
    %s          & %s                    \\\\ \\hline
    %s          & %s                    \\\\ \\hline
    \\end{tabular}
  };
\\end{tikzpicture}
'
image02 <-sprintf(image02, hijos[1], opc2[1], hijos[2], opc2[2], hijos[3], opc2[3], hijos[4], opc2[4], hijos[5], opc2[5])
##########################

image03 <- '
\\begin{tikzpicture}
  \\node{
    \\begin{tabular}{|c|c|}
    \\hline
    \\textbf{Nombre} & \\textbf{Estatura (cm)} \\\\ \\hline
    %s          & %s                    \\\\ \\hline
    %s          & %s                    \\\\ \\hline
    %s          & %s                    \\\\ \\hline
    %s          & %s                    \\\\ \\hline
    %s          & %s                    \\\\ \\hline
    \\end{tabular}
  };
\\end{tikzpicture}
'
image03 <-sprintf(image03, hijos[1], opc3[1], hijos[2], opc3[2], hijos[3], yuyo,
                  hijos[4], opc3[4], hijos[5], opc3[5])
##########################

image04 <- '
\\begin{tikzpicture}
  \\node{
    \\begin{tabular}{|c|c|}
    \\hline
    \\textbf{Nombre} & \\textbf{Estatura (cm)} \\\\ \\hline
    %s          & %s                    \\\\ \\hline
    %s          & %s                    \\\\ \\hline
    %s          & %s                    \\\\ \\hline
    %s          & %s                    \\\\ \\hline
    %s          & %s                    \\\\ \\hline
    \\end{tabular}
  };
\\end{tikzpicture}
'
image04 <-sprintf(image04, hijos[1], opc4[1], hijos[2], opc4[2], hijos[3], opc4[3], hijos[4], opc4[4], hijos[5], opc4[5])

```


Question
========
\
 El promedio de estatura de los 5 hijos de `r ellas` y `r bob` es de `r prom1` cm. ¿Cuál de las siguientes opciones muestra las posibles estaturas de los hijos de `r ellas` y `r bob`?\

Answerlist
----------

- 
<br/> 
```{r image01eva12022, warning=FALSE,echo = FALSE, results = "asis"}
knitr::opts_chunk$set(warning = FALSE, message = FALSE) 
include_tikz(image01, name = "image01eva12022", markup = "markdown",format = typ, library = c("3d", "babel"), packages=c("tikz","xcolor"),width = "4.5cm")
```

- 
<br/> 
```{r image02eva12022, warning=FALSE,echo = FALSE, results = "asis"}
knitr::opts_chunk$set(warning = FALSE, message = FALSE) 
include_tikz(image02, name = "image02eva12022", markup = "markdown",format = typ, library = c("3d", "babel"), packages=c("tikz","xcolor"),width = "4.5cm")
```

- 
<br/> 
```{r image03eva12022, warning=FALSE,echo = FALSE, results = "asis"}
knitr::opts_chunk$set(warning = FALSE, message = FALSE) 
include_tikz(image03, name = "image03eva12022", markup = "markdown",format = typ, library = c("3d", "babel"), packages=c("tikz","xcolor"),width = "4.5cm")
```

- 
<br/> 
```{r image04eva12022, warning=FALSE,echo = FALSE, results = "asis"}
knitr::opts_chunk$set(warning = FALSE, message = FALSE) 
include_tikz(image04, name = "image04eva12022", markup = "markdown",format = typ, library = c("3d", "babel"), packages=c("tikz","xcolor"),width = "4.5cm")
```

Solution
========
\
El promedio de este conjunto de datos es:\

$\frac{`r opc1[1]`+`r opc1[2]`+`r opc1[3]`+`r opc1[4]`+`r opc1[5]`}{5}=\frac{`r suma`}{5}=`r prom1`$\
\
Por tanto la opción correcta es\
\
```{r imagesol, warning=FALSE,echo = FALSE, results = "asis"}
knitr::opts_chunk$set(warning = FALSE, message = FALSE) 
include_tikz(image01, name = "image01soleva", markup = "markdown",format = typ, library = c("3d", "babel"), packages=c("tikz","xcolor"),width = "4.5cm")
```

Meta-information
================

exname: Media(single-choice)
extype: schoice
exsolution: 1000
exshuffle: TRUE