---
output:
  html_document: default
  pdf_document: default
---
```{r data generation, echo = FALSE, results = "hide"}
library(exams)
library(ggplot2)
library(ggrepel)
library(tidyverse)
library(gtools)
library(glue)

options(scipen=999)
typ <- match_exams_device()
knitr::opts_chunk$set(warning = FALSE, message = FALSE)
#--------------------------------------------------------

extudiamtes <- sample(12:21,1)
             
eleggidos <- sample(4:7,1)

pobmu <- extudiamtes-eleggidos

finalt <- pobmu+1

fakextud <- factorial(extudiamtes)

fakelegg <- factorial(eleggidos)

rextafak <- factorial(extudiamtes-eleggidos)

rescorr <- fakextud/(rextafak*fakelegg)

incorr1 <- fakextud/rextafak

incorr2 <- sample(c(fakelegg/10,fakelegg*2),1)

incorr3 <- sample(c(rescorr+10,rescorr-5,fakelegg*3),1)

glue_collapse(glue("{extudiamtes:1}"), width = extudiamtes+1)
faktorialpob <- glue_collapse(extudiamtes:1,"*", last = "*")

glue_collapse(glue("{pobmu:1}"), width = pobmu+1)
faktorialmu <- glue_collapse(pobmu:1,"*", last = "*")

glue_collapse(glue("{extudiamtes:pobmu}"), width = extudiamtes+1)
fakpobsimp <- glue_collapse(extudiamtes:pobmu,"*", last = "*")

glue_collapse(glue("{extudiamtes:finalt}"), width = extudiamtes+1)
finalt<- glue_collapse(extudiamtes:finalt,"*", last = "*")

glue_collapse(glue("{eleggidos:1}"), width = eleggidos+1)
kip<- glue_collapse(eleggidos:1,"*", last = "*")

image01csr01 <- '
 \\begin{center}
  \\pgfplotsset{compat=1.18}
	\\begin{tikzpicture}
\\tikzstyle{level 1} = [sibling distance=7.5cm, level distance=1.5cm]
\\tikzstyle{level 2} = [sibling distance=2cm, level distance=1cm]
\\tikzstyle{level 3} = [sibling distance=3.5cm, level distance=1cm]
\\tikzstyle{level 4} = [sibling distance=2.5cm, level distance=1cm]
\\tikzstyle{level 5} = [sibling distance=2cm, level distance=1cm]
\\tikzstyle{level 6} = [sibling distance=1.5cm, level distance=1cm]
\\tikzstyle{arestas}=[rectangle,rounded corners=4pt,fill=orange!30,draw=black,font=\\large]
\\tikzstyle{berdex}=[rectangle,rounded corners=3pt,fill=green!30,draw=black,font=\\large]
\\node[berdex]{¿Están todos los elementos?}
child{
node{SÍ}
    child{
    node{Permutación}
        child{
        node[berdex]{¿Hay repetición?}
            child{
            node{SÍ}
                child{
				        node[arestas]{1}
				        }
            }
            child{
            node{NO}
                child{
				        node[arestas]{2}
                }
				        child{
				        node[berdex]{¿Circular?}
				            child{
				            node[arestas]{3}
				            }
                }   
            }
        }
    }
}
child{
node{NO}
    child{
    node[berdex]{¿Importa el orden?}
        child{
        node{SÍ}
            child{
            node{Variación}
                child{
                node[berdex]{¿Repetición?}
                    child{
                    node{SÍ}
                        child{
				                node[arestas]{4}
				                }
                    }
                    child{
                    node{NO}
                        child{
				                node[arestas]{5}
				                }
                    }
                }
            }
        }
        child{
        node{NO}
            child{
            node{Combinación}
                child{
                node[berdex]{¿Repetición?}
                    child{
                    node{SÍ}
                        child{
				                node[arestas]{6}
				                }
                    }
                    child{
                    node{NO}
                        child{
				                node[arestas]{7}
				                }
                    }
                }
            }
        }
    }    
};
\\end{tikzpicture}   
\\end{center}
'

image02csr01 <- '
  \\centering
	\\begin{tikzpicture}
	\\node{
    \\centering
    \\begin{tabular}{|c|c|c|}
    \\hline
        Opción & Descripción & Fórmula \\\\ \\hline
        1 & Permutación con repetición & $\\mathrm{P}_{a;b;c;...}^{n}=\\frac{n!}{a!\\cdot b!\\cdot c!\\cdot ...}$ \\\\ \\hline
        2 & Permutación sin repetición & $\\mathrm{P}_{n}=n!$ \\\\ \\hline
        3 & Permutación circular & $\\mathrm{PC}_{n}^{}=(n-1)!$ \\\\ \\hline
        4 & Variación con repetición & $\\mathrm{VR}_{k}^{n}=n^{k}$ \\\\ \\hline
        5 & Variación sin repetición & $\\mathrm{V}_{k}^{n}=\\frac{n!}{(n-k)!}$ \\\\ \\hline
        6 & Combinación con repetición & $\\mathrm{CR}_{k}^{n}=\\frac{(k+n-1)!}{(k-1)! \\cdot n!}$ \\\\ \\hline
        7 & Combinación sin repetición & $\\mathrm{C}_{k}^{n}=\\frac{n!}{(n - k)!\\cdot k!}$ \\\\ \\hline
    \\end{tabular}
	};
\\end{tikzpicture} 
'

image03csr01 <- '
\\begin{center}
\\begin{tikzpicture}
\\node {
  $\\begin{aligned}
  
{V}_{k}^{n}&=\\frac{n!}{(n-k)!* k!}\\\\
{V}_{%s}^{%s}&=\\frac{%s!}{(%s-%s)!* %s! } \\\\
&=\\frac{%s!}{%s!* %s!} \\\\
&=\\frac{%s* %s!}{%s* %s!} \\\\
&=\\frac{%s* \\color{red} \\cancelto{1}{%s!}}{%s* \\color{red} \\cancelto{1}{%s!}} \\\\
{V}_{%s}^{%s}&=%s

  \\end{aligned}$
  };
\\end{tikzpicture}
\\end{center}
'
image03csr01 <- sprintf(image03csr01, eleggidos,extudiamtes,extudiamtes,
                        extudiamtes,eleggidos,eleggidos,extudiamtes,pobmu,
                        eleggidos,finalt,pobmu,kip,pobmu,finalt,pobmu,kip,
                        pobmu,eleggidos,extudiamtes,rescorr)
```
Question
========
\
En un curso de `r extudiamtes` estudiantes todos quieren sentarse en los `r eleggidos` asientos de la primera fila, porque bajo los asientos hay un premio igual para cada uno.

¿De cuántas formas puede asignar el profesor esos asientos?

Answerlist
----------

*  de `r rescorr` formas
*  de `r incorr1` formas
*  de `r incorr2` formas
*  de `r incorr3` formas

Solution
========

\
Para llegar a la respuesta correcta debemos hacernos una serie de preguntas, siguiendo la ruta que nos indica el siguiente árbol de decisión:

\
```{r image01csr01, echo=FALSE, warning=FALSE, results = "asis"}
knitr::opts_chunk$set(warning = FALSE, message = FALSE) 
include_tikz(image01csr01, name = "image01csr01", markup = "markdown",
             format = typ,library=c("arrows","perspective","datavisualization",
                                    "calc","3d"),packages=c("tikz","booktabs",
                                                            "pgfplots",
                                                            "tkz-euclide"), 
             width = "11cm")
```
\

* ¿Están todos los elementos? No. La población (`r extudiamtes`) no es igual a la muestra (`r eleggidos`).
* ¿Importa el orden? No. No hay un beneficio por ocupar un lugar específico.
* ¿Hay repetición? No. Un estudiante no puede ocupar más de un puesto a la vez.
* Entonces, estamos ante un caso de Combinación Sin Repetición (Opción 7):

\
```{r image02csr01, warning=FALSE,echo = FALSE, results = "asis"}
knitr::opts_chunk$set(warning = FALSE, message = FALSE) 
include_tikz(image02csr01, name = "image02csr01", markup = "markdown",
             format = typ, library = c("3d", "babel", "positioning"), 
             packages=c("tikz","xcolor", "booktabs"),width = "10.1cm")
```


Sabiendo que $n=`r extudiamtes`$ (población) y que $k=`r eleggidos`$ (muestra), reemplazamos en la fórmula:

\
```{r image03csr01, warning=FALSE,echo = FALSE, results = "asis"}
if(extudiamtes<=16){
knitr::opts_chunk$set(warning = FALSE, message = FALSE) 
include_tikz(image03csr01, name = "image03csr01", markup = "markdown",
             format = typ,library=c("arrows","perspective","datavisualization",
                                    "calc","3d"),packages=c("tikz","booktabs",
                                                            "pgfplots", "color",
                                                            "cancel","amsmath",
                                                            "tkz-euclide",
                                                            "physics"), 
             width = "9.5cm")}else{
knitr::opts_chunk$set(warning = FALSE, message = FALSE) 
include_tikz(image03csr01, name = "image03csr01", markup = "markdown",
             format = typ,library=c("arrows","perspective","datavisualization",
                                    "calc","3d"),packages=c("tikz","booktabs",
                                                            "pgfplots", "color",
                                                            "cancel","amsmath",
                                                            "tkz-euclide",
                                                            "physics"), 
             width = "9.5cm")
             }
```

\
Por tanto, el profesor puede acomodar a los `r extudiamtes` estudiantes en los `r eleggidos` asientos de la primera fila de `r rescorr` formas.


Answerlist
----------
* Verdadero
* Falso
* Falso
* Falso

Meta-information
================
exname:RadicalPrimo(single-choice)
extype:schoice
exsolution: 1000
exshuffle: TRUE