```{r data generation, echo = FALSE, results = "hide", caption=" "}
library(exams)
require(stats)
library(ggplot2)
options(scipen=999)
typ <- match_exams_device()

porcent<-sample(seq(from = 10, to = 50, by = 5), 3)
porcent
idioma<-sample(c("Inglés","Español","Francés","Alemán","Japonés","Portugués","Italiano"),3)
idioma
tablon <- data.frame(idioma,porcent)
tablon

orden<- order(tablon$porcent,decreasing = FALSE)
orden
ordenado<-tablon[orden, ]
ordenado
menor<-ordenado[1,1]
medio<-ordenado[2,1]
mayor<-ordenado[3,1]

questions<-solutions<-explanations<-NULL
questions[1]<-paste("Sí, porque la barra que representa los álbumes vendidos en ",menor, " es la de menor altura.")
solutions[1]<-TRUE
explanations[1]<-"."

questions[2]<-paste("Sí, porque la barra de los álbumes en ",idioma[3]," está al extremo derecho de la gráfica.")
solutions[2]<-FALSE
explanations[1]<-"."

questions[3]<-paste("No, porque la barra de mayor altura es la de álbumes en ", mayor," y, los otros dos álbumes tienen ventas menores.")
solutions[3]<-FALSE
explanations[1]<-"."

questions[4]<-paste("No, porque el menor valor corresponde a los álbumes en ",medio," que están a la izquierda, en el eje horizontal.")

solutions[4]<-FALSE
explanations[1]<-"."
orden<-sample(1:4)
questions<-questions[orden]
solutions<-solutions[orden]
explanations<-explanations[orden]

dibujo04 <- '
\\pgfplotsset{width=7cm,compat=1.17}
	\\begin{tikzpicture}
 	\\begin{axis}[
 		ybar,
 		ymajorgrids,
 		enlargelimits=0.3,
 		width=10cm,
 		legend style={at={(0.5,1.2)},
 			anchor=north,legend columns=-1},
 		height=8cm,
 		ylabel={Porcentajes de ventas},
 		xlabel={Ventas del año más reciente},
 		symbolic x coords={%s,%s,%s},
 		xtick=data,
 		bar width=1.5cm,
 		nodes near coords align={vertical},
 		x tick label style={rotate=0,anchor=north},
 		]
 		\\addplot [red, fill=red!50]coordinates {
 			(%s,%s) (%s,%s) (%s,%s)
 		};
 	\\legend{Idioma álbumes musicales}
 	\\end{axis}
 \\end{tikzpicture}
'
dibujo04 <- sprintf(dibujo04,idioma[1],idioma[2],idioma[3],idioma[1],porcent[1],idioma[2],porcent[2],idioma[3],porcent[3])
```

Question
========

La gráfica muestra el porcentaje de ventas del año más reciente de una empresa de álbumes musicales en tres idiomas: `r idioma[1]`, `r idioma[2]` y `r idioma[3]`.
\

```{r dibujo04, warning=FALSE,echo = FALSE, results = "asis"}
knitr::opts_chunk$set(warning = FALSE, message = FALSE) 
include_tikz(dibujo04, name = "grafiko04_", markup = "markdown",format = typ, library = c("3d", "babel"), packages=c("pgfplots","tikz","xcolor"),width = "7cm")
```
\

Al ver la gráfica, un ejecutivo de la empresa interpreta que la menor parte de los álbumes musicales vendidos en el último año fueron los del idioma `r menor`. ¿La interpretación del ejecutivo es correcta?
\

```{r questionlist, echo = FALSE, results = "asis"}
library(exams)
answerlist(questions, markup = "markdown")
```

Solution
========
```{r solutionlist, echo = FALSE, results = "asis"}
library(exams)
answerlist(ifelse(solutions, "Verdadero", "Falso"), markup = "markdown")
```

Meta-information
================
exname: Saber11Mat2021_1_04(single-choice)
extype: schoice
exsolution: `r mchoice2string(solutions)`