```{r data generation, echo = FALSE, results = "hide"}
library(exams)
typ <- match_exams_device()



questions<-solutions<-explanations<-NULL
questions[1]<-paste("incorrecta, pues en el nuevo dado cada cara tiene probabilidad
de 1/8 y dado que anteriormente la probabilidad era 1/7, es mejor mantener el dado original.")
solutions[1]<-TRUE
explanations[1]<-"."

questions[2]<-paste("correcta, pues en el nuevo dado hay 8 caras y, como 8 es mayor que 7, la probabilidad ahora es mayor.")
solutions[2]<-FALSE
explanations[2]<-"."

questions[3]<-paste("incorrecta, pues sin importar cuántas caras tenga un dado, la probabilidad de obtener 8 siempre será la misma.")
solutions[3]<-FALSE
explanations[3]<-"."

questions[4]<-paste("correcta, pues si se aumenta el número de caras, entonces la probabilidad de obtener 8 al lanzar el nuevo dado será mayor.")
solutions[4]<-FALSE
explanations[4]<-"."

orden<-sample(1:4)
questions<-questions[orden]
solutions<-solutions[orden]
explanations<-explanations[orden]
}
```

Question
========
En cierto juego de mesa se usa un dado especial, de forma que, al lanzarlo, se obtiene el número 8 con una probabilidad de 1/7. Un grupo de amigos busca modificar el dado, de manera que la probabilidad de obtener el número 8 aumente.
/
Ellos proponen utilizar un dado de 8 caras, numeradas del 1 al 8, donde cada cara tenga igual probabilidad de salir, pues afirman que esto incrementaría la probabilidad de obtener el número 8. La solución dada por el número de amigos es

```{r questionlist, echo = FALSE, results = "asis"}
library(exams)
answerlist(questions, markup = "markdown")
```

Solution
========
```{r solutionlist, echo = FALSE, results = "asis"}
library(exams)
answerlist(ifelse(solutions, "Verdadero", "Falso"), markup = "markdown")
```

Meta-information
================
exname: MonedasAhorro(single-choice)
extype: schoice
exsolution: `r mchoice2string(solutions)`