```{r data generation, echo = FALSE, results = "hide"}
library(exams)
options(scipen=999)
typ <- match_exams_device()

#a<-"$\\pi$"
#b="EKA"
#c=123456
#pok<-sprintf("%s x my name is %s and my number is %i", a, b, c)

formula<-sample(c(1,2,3,4),1)
formula

if(formula==1)
{
  rad<-round(sample(seq(from = 3, to = 6, by = 0.1), 1),1)
  radi<-rad
  altu<-rad*2.5
  altura<-altu
  volumen<-round(pi*rad*rad*altu,1)
  areatapa<-round(pi*rad*rad,1)
  pertapa<-round(2*pi*rad,1)
  arealat<-round(2*pi*rad*altura,1)
  image01 <- '
  \\begin{tikzpicture}
  \\begin{centering}
	\\tikzstyle{every node}=[font=\\tiny]	
	\\node (a) [cylinder, shape border rotate=90, draw, minimum height=15mm, minimum width=10.5mm,cylinder uses custom fill,cylinder body fill=blue!40,cylinder end fill=blue!15] {};
		\\draw [|-|] ([xshift=5pt]a.before bottom) -- ([xshift=5pt]a.after top) node [midway, right] {$%s cm$};
		\\draw [|-|,>=latex] ([yshift=-5pt]a.bottom) -- ([yshift=-5pt]a.bottom -| a.before bottom) node [midway, below] {$%s cm$};
		\\draw[dashed,black] (-0.52,-0.54) arc (180:12:0.53cm and 0.13cm);
		\\end{centering}
 \\end{tikzpicture}
'
image01 <-sprintf(image01,altu,rad)
  image37d <- '
  \\begin{tikzpicture}
  \\tkzText[draw,color= black,fill=red!2](1,1) 
  {$\\pi * {%s^2} * %s = %s$}
  \\end{tikzpicture}
  '
  image37d<-sprintf(image37d,radi,altura,volumen)
  verdadero<-paste("Al volumen del vaso.")
  falso1<-paste("Al área de la tapa del vaso.")
  falso2<-paste("Al perímetro de la tapa del vaso.")
  falso3<-paste("Al área lateral del vaso.")
}else if(formula==2)
{
  rad<-round(sample(seq(from = 3, to = 6, by = 0.1), 1),1)
  radi<-rad
  altu<-rad*2.5
  altura<-altu
  volumen<-round(pi*rad*rad*altu,1)
  areatapa<-round(pi*rad*rad,1)
  pertapa<-round(2*pi*rad,1)
  arealat<-round(2*pi*rad*altura,1)
  image01 <- '
  \\begin{tikzpicture}
  \\begin{centering}
	\\tikzstyle{every node}=[font=\\tiny]	
	\\node (a) [cylinder, shape border rotate=90, draw, minimum height=15mm, minimum width=10.5mm,cylinder uses custom fill,cylinder body fill=blue!40,cylinder end fill=blue!15] {};
		\\draw [|-|] ([xshift=5pt]a.before bottom) -- ([xshift=5pt]a.after top) node [midway, right] {$%s cm$};
		\\draw [|-|,>=latex] ([yshift=-5pt]a.bottom) -- ([yshift=-5pt]a.bottom -| a.before bottom) node [midway, below] {$%s cm$};
		\\draw[dashed,black] (-0.52,-0.54) arc (180:12:0.53cm and 0.13cm);
		\\end{centering}
 \\end{tikzpicture}
'
image01 <-sprintf(image01,altu,rad)
  image37d <- '
  \\begin{tikzpicture}	
  \\tkzText[draw,color= black,fill=red!2](1,1.3) 
  {$\\pi * {%s^2} = %s$}
  \\end{tikzpicture}	
  '
  image37d<-sprintf(image37d,radi,areatapa)
  falso1<-paste("Al volumen del vaso.")
  verdadero<-paste("Al área de la tapa del vaso.")
  falso2<-paste("Al perímetro de la tapa del vaso.")
  falso3<-paste("Al área lateral del vaso.")
}else if(formula==3)
{
  rad<-round(sample(seq(from = 3, to = 6, by = 0.1), 1),1)
  radi<-rad
  altu<-rad*2.5
  altura<-altu
  volumen<-round(pi*rad*rad*altu,1)
  areatapa<-round(pi*rad*rad,1)
  pertapa<-round(2*pi*rad,1)
  arealat<-round(2*pi*rad*altura,1)
  image01 <- '
  \\begin{tikzpicture}
  \\begin{centering}
	\\tikzstyle{every node}=[font=\\tiny]	
	\\node (a) [cylinder, shape border rotate=90, draw, minimum height=15mm, minimum width=10.5mm,cylinder uses custom fill,cylinder body fill=blue!40,cylinder end fill=blue!15] {};
		\\draw [|-|] ([xshift=5pt]a.before bottom) -- ([xshift=5pt]a.after top) node [midway, right] {$%s cm$};
		\\draw [|-|,>=latex] ([yshift=-5pt]a.bottom) -- ([yshift=-5pt]a.bottom -| a.before bottom) node [midway, below] {$%s cm$};
		\\draw[dashed,black] (-0.52,-0.54) arc (180:12:0.53cm and 0.13cm);
		\\end{centering}
 \\end{tikzpicture}
'
image01 <-sprintf(image01,altu,rad)
  image37d <- '
  \\begin{tikzpicture}	
  \\tkzText[draw,color= black,fill=red!2](1,1.3) 
  {$\\pi * 2 * %s = %s$}
  \\end{tikzpicture}	
  '
  image37d<-sprintf(image37d,radi,pertapa)
  falso1<-paste("Al volumen del vaso.")
  falso2<-paste("Al área de la tapa del vaso.")
  verdadero<-paste("Al perímetro de la tapa del vaso.")
  falso3<-paste("Al área lateral del vaso.")
}else{
  rad<-round(sample(seq(from = 3, to = 6, by = 0.1), 1),1)
  radi<-rad
  altu<-rad*2.5
  altura<-altu
  volumen<-round(pi*rad*rad*altu,1)
  areatapa<-round(pi*rad*rad,1)
  pertapa<-round(2*pi*rad,1)
  arealat<-round(2*pi*rad*altura,1)
  image01 <- '
  \\begin{tikzpicture}
  \\begin{centering}
	\\tikzstyle{every node}=[font=\\tiny]	
	\\node (a) [cylinder, shape border rotate=90, draw, minimum height=15mm, minimum width=10.5mm,cylinder uses custom fill,cylinder body fill=blue!40,cylinder end fill=blue!15] {};
		\\draw [|-|] ([xshift=5pt]a.before bottom) -- ([xshift=5pt]a.after top) node [midway, right] {$%s cm$};
		\\draw [|-|,>=latex] ([yshift=-5pt]a.bottom) -- ([yshift=-5pt]a.bottom -| a.before bottom) node [midway, below] {$%s cm$};
		\\draw[dashed,black] (-0.52,-0.54) arc (180:12:0.53cm and 0.13cm);
		\\end{centering}
 \\end{tikzpicture}
'
image01 <-sprintf(image01,altu,rad)
  image37d <- '
  \\begin{tikzpicture}	
  \\tkzText[draw,color= black,fill=red!2](1,1.5) 
  {$\\pi * 2 * %s * %s = %s$}
  \\end{tikzpicture}	
  '
  image37d<-sprintf(image37d,radi,altura,arealat)
  falso1<-paste("Al volumen del vaso.")
  falso2<-paste("Al área de la tapa del vaso.")
  falso3<-paste("Al perímetro de la tapa del vaso.")
  verdadero<-paste("Al área lateral del vaso.")
}
  questions<-solutions<-explanations<-NULL
  questions[1]<-paste(verdadero)
  solutions[1]<-TRUE
  explanations[1]<-"."

  questions[2]<-paste(falso1)
  solutions[2]<-FALSE
  explanations[2]<-"."

  questions[3]<-paste(falso2)
  solutions[3]<-FALSE
  explanations[3]<-"."

  questions[4]<-paste(falso3)
  solutions[4]<-FALSE
  explanations[4]<-"."

  orden<-sample(1:4)
  questions<-questions[orden]
  solutions<-solutions[orden]
  explanations<-explanations[orden]
```

Question
========
Un estudiante tiene un vaso de forma cilíndrica. El vaso tiene una base circular de radio `r radi` cm, y una altura de `r altura` cm, como se muestra en la figura.
\

```{r image01, warning=FALSE,echo = FALSE, results = "asis"}
knitr::opts_chunk$set(warning = FALSE, message = FALSE) 
include_tikz(image01, name = "grafiko37bz_01", markup = "markdown",format = typ, library = c("shapes.geometric", "babel","arrows"), packages=c("tikz","xcolor"),width = "4cm")
```
\

A partir de la información anterior, el estudiante plantea la siguiente operación:
\

```{r imagen37d, warning=FALSE,echo = FALSE, results = "asis"}
knitr::opts_chunk$set(warning = FALSE, message = FALSE) 
include_tikz(image37d, name = "grafiko37dz_02", markup = "markdown",format = typ, library = c("shapes.geometric", "babel","arrows"), packages=c("tikz","tkz-fct","graphicx"),width = "3.5cm")
```
\

¿A qué corresponde el resultado de la anterior operación?

```{r questionlist, echo = FALSE, results = "asis"}
library(exams)
answerlist(questions, markup = "markdown")
```

Solution
========
```{r solutionlist, echo = FALSE, results = "asis"}
library(exams)
answerlist(ifelse(solutions, "Verdadero", "Falso"), markup = "markdown")
```

Meta-information
================
exname: FormulaCilindroTkZ(single-choice)
extype: schoice
exsolution: `r mchoice2string(solutions)`
