```{r, include=FALSE}
knitr::opts_chunk$set(echo = FALSE)
##opts_chunk$set(fig.cap="")
options(tinytex.verbose = TRUE)
library(exams)
typ <- match_exams_device()

deporte <- sample(c("fútbol","natación","baloncesto","patinaje","tenis","atletismo","squash"),3)
deporte

solofut <- sample(2:20,1)
solofut
solonat <- sample(2:20,1)
solonat
solobal <- sample(2:20,1)
solobal

fut_nat <- sample(2:20,1)
fut_nat
nat_bal <- sample(2:20,1)
nat_bal
fut_bal <- sample(2:20,1)
fut_bal
fut_nat_bal <- sample(2:20,1)
fut_nat_bal

todosfut<-(solofut+fut_nat+fut_bal+fut_nat_bal)
todosfut
todosnat<-(solonat+fut_nat+nat_bal+fut_nat_bal)
todosnat
todosbal<-(solobal+fut_bal+nat_bal+fut_nat_bal)
todosbal

ordenao <- sort(c(todosfut,todosnat,todosbal),decreasing=T)
mayor <- ordenao[1]
mayor

otrosdep<-sample(1:20,1)
otrosdep
univ<-(solofut+fut_nat+solonat+fut_nat_bal+fut_bal+nat_bal+solobal+otrosdep)
univ


dibujo23 <- '
\\pgfplotsset{width=7cm,compat=1.17}
	\\begin{tikzpicture}
		\\begin{axis}[
			ybar,
			ymajorgrids,
			enlargelimits=0.2,
			width=12cm,
			legend style={at={(0.5,1.16)},
				anchor=north,legend columns=1},
			ylabel={Número de personas},
			xlabel={DEPORTES},
			ymin=5,
			ymax=%s,
			symbolic x coords={%s,%s,%s},
			xtick=data,
			bar width=1.8cm,
			nodes near coords,
			nodes near coords align={vertical},
			x tick label style={rotate=0,anchor=north},
			]
			\\addplot [black,fill=black] coordinates {(%s,%s) (%s,%s) (%s,%s)};
			\\legend{Número de personas en cada deporte}
		\\end{axis}
	\\end{tikzpicture}
'
dibujo23 <- sprintf(dibujo23,mayor,deporte[1],deporte[2],deporte[3],deporte[1],todosfut,deporte[2],todosnat,deporte[3],todosbal) 


grafika02b <- '
\\begin{tikzpicture}
       \\node{
             \\begin{venndiagram3sets}[
             labelOnlyA={%s},
             labelOnlyB={%s},
             labelOnlyC={%s},
             labelOnlyAB={%s},
             labelOnlyAC={%s},
             labelOnlyBC={%s},
             labelABC={%s},
             labelNotABC={%s}]
             \\node [right=5cm,color=black] {\\huge {S}};
             \\end{venndiagram3sets}
             };
\\end{tikzpicture}
'
grafika02b <- sprintf(grafika02b,solofut,solonat,solobal,fut_nat,fut_bal,nat_bal,fut_nat_bal,otrosdep)
```

Question
========
Un club deportivo elaboró una encuesta a `r univ` personas de una comunidad acerca de los deportes que les gusta practicar. A continuación se muestran los resultados
\

* `r solofut` personas practican solamente `r deporte[1]`
* `r solonat` personas practican solamente `r deporte[2]`
* `r solobal` personas practican solamente `r deporte[3]`
* `r fut_nat_bal` personas practican `r deporte[1]`, `r deporte[2]` y `r deporte[3]`
* `r fut_nat` personas practican `r deporte[1]` y `r deporte[2]`, pero no `r deporte[3]`
* `r fut_bal` personas practican `r deporte[1]` y `r deporte[3]`, pero no `r deporte[2]`
* `r nat_bal` personas practican `r deporte[3]` y `r deporte[2]`, pero no `r deporte[1]`
* `r otrosdep` personas practican deportes distintos a `r deporte[3]`, `r deporte[2]` y `r deporte[1]`.


Usando la información obtenida en la encuesta se elaboraron las siguientes gráficas:

\
```{r dibujo23, warning=FALSE,echo = FALSE, results = "asis"}
knitr::opts_chunk$set(warning = FALSE, message = FALSE)
include_tikz(dibujo23, name = "dibujo_99_2", markup = "markdown",format = typ, library = c("3d", "babel"), packages=c("pgfplots","tikz","xcolor"),width = "8cm")
```

\
```{r grafica02, warning=FALSE,echo = FALSE, results = "asis"}
include_tikz(grafika02b, name = "grafiko99_2", markup = "markdown",format = typ,packages = c("venndiagram"),width = "6cm")
```
\

* A = Practican `r deporte[1]`
* B = Practican `r deporte[2]`
* C = Practican `r deporte[3]`
* S = Practican algún deporte.
\

Con  relación  a  estas  gráficas,  es posible  afirmar  que  de  la información de la

Answerlist
----------
* gráfica  2   se   puede   deducir   que   55   personas   practican solamente dos deportes
* gráfica  2  se  puede  determinar  el  número  de  personas  que practican solo un deporte.
* gráfica  1  se  puede  deducir  que  40  personas  no  practican ninguno de los tres deportes.
* gráfica  1  se  puede  determinar  el  número  de  personas  que practican al menos un deporte.

Solution
========
Answerlist
----------
* Falso
* Verdadero
* Falso
* Falso


Meta-information
================
exname: Mice
extype: schoice
exsolution: 0100
exshuffle: TRUE