```{r data generation, echo = FALSE, results = "hide", caption=" "}
library(exams)
require(stats)
library(ggplot2)
options(scipen=999)
typ <- match_exams_device()

ventas<-sample(seq(from = 0, to = 50, by = 10), 3)
ventas
idioma<-sample(c("Inglés","Español","Francés","Alemán","Japonés","Portugués","Italiano"),3)
idioma

questions<-solutions<-explanations<-NULL
questions[1]<-paste("Sí, porque la barra que representa los álbumes vendidos en francés es la de menor altura.")
solutions[1]<-TRUE
explanations[1]<-"."

questions[2]<-paste("Sí, porque la barra de los álbumes en francés está al extremo derecho de la gráfica.")
solutions[2]<-FALSE
explanations[1]<-"."

questions[3]<-paste("No, porque la barra de mayor altura es la e álbumes en español y, los otros dos álbumes tienen ventas menores.")
solutions[3]<-FALSE
explanations[1]<-"."

questions[4]<-paste("No, porque el menor valor corresponde a los álbumes en inglés que están a la izquierda, en el eje horizontal.")

solutions[4]<-FALSE
explanations[1]<-"."
orden<-sample(1:4)
questions<-questions[orden]
solutions<-solutions[orden]
explanations<-explanations[orden]

dibujo04 <- '
\\pgfplotsset{width=7cm,compat=1.17}
		\\pgfplotsset{width=7cm,compat=1.17}
	\\begin{tikzpicture}
 	\\begin{axis}[
 		ybar,
 		ymajorgrids,
 		enlargelimits=0.3,
 		width=10cm,
 		legend style={at={(0.5,1.2)},
 			anchor=north,legend columns=-1},
 		height=8cm,
 		ylabel={Porcentajes de ventas},
 		xlabel={Ventas del año más reciente},
 		symbolic x coords={Inglés,Español,Francés},
 		xtick=data,
 		bar width=1.5cm,
 		%nodes near coords,
 		nodes near coords align={vertical},
 		x tick label style={rotate=0,anchor=north},
 		]
 		\\addplot [red, fill=red!50]coordinates {
 			(Inglés,35) (Español,20) (Francés,45)
 		};
 	\\legend{Idioma álbumes musicales}
 	\\end{axis}
 \\end{tikzpicture}
'
##dibujo04 <- sprintf(dibujo01,idioma[1],idioma[2],idioma[3],idioma[1],idioma[3],idioma[1],ventas[1],idioma[2],ventas[2],idioma[3],ventas[3])
```

Question
========

La gráfica muestra el porcentaje de ventas del año más reciente de una empresa de álbumes musicales en tres idiomas: inglés, francés y español.
\

```{r dibujo04, warning=FALSE,echo = FALSE, results = "asis"}
knitr::opts_chunk$set(warning = FALSE, message = FALSE) 
include_tikz(dibujo04, name = "grafiko04", markup = "markdown",format = typ, library = c("3d", "babel"), packages=c("pgfplots","tikz","xcolor"),width = "7cm")
```
\

Al ver la gráfica, un ejecutivo de la empresa interpreta que la menor parte de los álbumes musicales vendidos en el último año fueron los del idioma francés. ¿La interpretación del ejecutivo es correcta?:
\

```{r questionlist, echo = FALSE, results = "asis"}
library(exams)
answerlist(questions, markup = "markdown")
```

Solution
========
```{r solutionlist, echo = FALSE, results = "asis"}
library(exams)
answerlist(ifelse(solutions, "Verdadero", "Falso"), markup = "markdown")
```

Meta-information
================
exname: Saber11Mat2021_1_04(single-choice)
extype: schoice
exsolution: `r mchoice2string(solutions)`