```{r data generation, echo = FALSE, results = "hide"}
### Para salidas PDF debe reducirse el tamaño en width = "Xcm"
library(exams)
library(reticulate)
library(ggplot2)
library(dplyr)
library(RColorBrewer)

typ <- match_exams_device()
use_python('/home/rstudio/.local/share/r-miniconda/envs/r-reticulate/bin/python', required = TRUE)
options(scipen=999)
options(tinytex.verbose = TRUE)
knitr::opts_chunk$set(warning = FALSE, message = FALSE)

##########################
clientes <- sample(seq(200, 400, 20),1)
```


Question
========
\
Se realizó una encuesta a `r clientes` clientes de una empresa de telecomunicaciones para saber cómo califican la calidad del servicio que reciben. La siguiente gráfica muestra los porcentajes de las calificaciones dadas por los clientes:
\
```{r scatterplot, echo = FALSE, results = "asis", fig.height = 5, fig.width = 10, fig.path = "", fig.cap = ""}

i <- 0
while(i==0){
porc <- seq(10, 100, 5) # Números de 5 en 5 hasta 100
porcentaje <- sample(porc,4,replace=T) # 4 de esos números
sumaporce <- sum(porcentaje) # La suma de esos 4 números
sumaporce

if(sumaporce==100){  # Si la suma de esos 4 números es igual a 100, continúe
  i <- i+1
}
else
  i <- i
}

porc4 <- porcentaje[4]/100
porc3 <- porcentaje[3]/100
porc2 <- porcentaje[2]/100
porc1 <- porcentaje[1]/100

exce <- clientes*porc4
exce2 <- sample(c(clientes*porc4+2, clientes*porc4+5),1)
bueno <- clientes*porc3
bueno2 <- sample(c(clientes*porc3+2, clientes*porc3+5),1)
regular <- clientes*porc2
regular2 <- sample(c(clientes*porc2+2,clientes*porc2+5),1)
malo <- clientes*porc1
malo2 <- clientes*porc1
bue_exce <- exce+bueno
bue_exce2 <- sample(c(exce+bueno-2, exce+bueno-5),1)

# colores <- sample(c("purple","orange","blue","yellow","green","skyblue","pink"),
#                   7)
kol <- sample(c("Set1","Set2","Set3","Accent","Dark2","Paired","Pastel1",
                "Pastel2","BrBG", "PiYG", "PRGn", "PuOr", "RdBu", "RdGy",
                "RdYlBu", "RdYlGn", "Spectral","Blues", "BuGn", "BuPu", "GnBu",
                "Greens", "Greys", "Oranges", "OrRd", "PuBu", "PuBuGn", "PuRd",
                "Purples", "RdPu", "Reds", "YlGn", "YlGnBu", "YlOrBr","YlOrRd"),
              1)
colores <- brewer.pal(length(porcentaje),kol) 
etiqueta <- paste(porcentaje,"%",sep=" ")
servicio <- c("Malo","Regular","Bueno","Excelente")
satisf <- c("Malo/Regular=\n clientes insatisfechos.\n", 
            "Bueno/excelente=\n cientes satisfechos.")
pie(porcentaje, labels=etiqueta, clockwise=TRUE, col=colores,
    main="Porcentajes")
legend("topleft", title = "Calificación del servicio", servicio, cex=0.9, 
       fill=colores)
legend("bottomleft", satisf)
```
\

La afirmación verdadera acerca de los resultados de la encuesta es:


Answerlist
----------

- Más de `r exce2` clientes consideran que la calidad del servicio que ofrece la empresa es excelente.
<br/> 

- Menos de `r regular2` clientes consideran que la calidad del servicio que ofrece la empresa es regular.
<br/> 

- Menos de `r bue_exce2` clientes están satisfechos con el servicio que ofrece la empresa.
<br/> 

- Más de `r bueno2` clientes consideran que la calidad del servicio que ofrece la empresa es buena.
<br/> 


Solution
========
\
Dado que la encuesta se realizó a `r clientes` clientes, y el `r porcentaje[2]` % de los encuestados calificó como “regular” el servicio, entonces $\frac{`r porcentaje[2]`}{100}$ × `r clientes` clientes = `r regular` clientes calificaron como “regular” el servicio. Por tanto, es verdadero que menos de `r regular2` clientes consideran que la calidad del servicio que ofrece la empresa es regular.
\

Meta-information
================

exname: Tortas(single-choice)
extype: schoice
exsolution: 0100
exshuffle: TRUE