```{r data generation, echo = FALSE, results = "hide"}
### Para salidas PDF debe reducirse el tamaño en width = "Xcm"
library(exams)
library(reticulate)
options(tinytex.verbose = TRUE)
typ <- match_exams_device()
use_python('/usr/bin/python3', required = TRUE)
options(scipen=999)
options(tinytex.verbose = TRUE)
knitr::opts_chunk$set(warning = FALSE, message = FALSE)

min <- sample(5:10,1)
max <- sample(60:80,1)
data <- sample(seq(min, max, 1),1000, replace=T)
pts <- c(.1,.2,.25,.35,.45,.5,.6,.7,.75,.85,.95,1)
pts1 <- pts *100
pts1
p <- quantile(data, pts)
p
p[1]
p[1] <- round(p[1],0)
p[1]

perc <- sample(c(4:10),1)

##########################
image02 <- '
\\begin{tikzpicture}
  \\node{
   \\begin{tabular}{|l|c|c|c|}
\\hline
\\textbf{Cuartil} & 1 & 2 & 3 \\\\ \\hline
\\textbf{Edad}    & %s  & %s  & %s  \\\\ \\hline
\\end{tabular}
  };
\\end{tikzpicture}
'
image02 <-sprintf(image02,p[3],p[6],p[9])
##########################

image04 <- '
\\begin{tikzpicture}
  \\node{
   \\begin{tabular}{|l|c|c|c|}
\\hline
\\textbf{Percentil} & 1 & 2 & 3 \\\\ \\hline
\\textbf{Edad}    & %s  & %s  & %s  \\\\ \\hline
\\end{tabular}
  };
\\end{tikzpicture}
'
image04 <-sprintf(image04,p[3],p[6],p[8])
##########################

image03 <- '
\\begin{tikzpicture}
  \\node{
   \\begin{tabular}{|l|c|c|c|}
\\hline
\\textbf{Cuartil} & 25 & 50 & 75 \\\\ \\hline
\\textbf{Edad}    & %s  & %s  & %s  \\\\ \\hline
\\end{tabular}
  };
\\end{tikzpicture}
'
image03 <-sprintf(image03,p[3],p[6],p[8])
##########################

image01 <- '
\\begin{tikzpicture}
  \\node{
   \\begin{tabular}{|l|c|c|c|}
\\hline
\\textbf{Percentil} & 25 & 50 & 75 \\\\ \\hline
\\textbf{Edad}    & %s  & %s  & %s  \\\\ \\hline
\\end{tabular}
  };
\\end{tikzpicture}
'
image01 <-sprintf(image01,p[3],p[6],p[9])
##########################

image06 <- '
\\begin{tikzpicture}
  \\node{
   \\begin{tabular}{@{}|l|c|c|c|c|c|c|c|c|c|c|c|c|@{}}
\\hline
\\textbf{Percentil} & 10 & 20 & 25 & 35 & 45 & 50 & 60 & 70 & 75 & 85 & 95 & 100 \\\\ \\hline
\\textbf{Edad}      & %s & %s & %s & %s & %s & %s & %s & %s & %s & %s & %s & %s \\\\ \\hline
\\end{tabular}
  };
\\end{tikzpicture}
'
image06 <-sprintf(image06,p[1],p[2],p[3],p[4],p[5],p[6],p[7],p[8],p[9],p[10],p[11],p[12])
```


Question
========

Los estudiantes de un colegio recolectaron la información correspondiente a la edad de un grupo de habitantes. La tabla recoge algunos de los percentiles de las edades de los encuestados.\

```{r image06, warning=FALSE,echo = FALSE, results = "asis"}
knitr::opts_chunk$set(warning = FALSE, message = FALSE) 
include_tikz(image06, name = "image06", markup = "markdown",format = typ, library = c("3d", "babel"), packages=c("tikz","xcolor"),width = "12.5cm")
```

Por ejemplo, el percentil `r pts1[perc]` refleja que el `r pts1[perc]`% de los encuestados tiene menos de `r p[perc]` años. ¿Cuál de las siguientes gráficas representa de manera correcta los percentiles de los datos?

Answerlist
----------

- 
<br/>
```{r image01, warning=FALSE,echo = FALSE, results = "asis"}
knitr::opts_chunk$set(warning = FALSE, message = FALSE) 
include_tikz(image01, name = "image01", markup = "markdown",format = typ, library = c("3d", "babel"), packages=c("tikz","xcolor"),width = "4.5cm")
```

- 
<br/>
```{r image02, warning=FALSE,echo = FALSE, results = "asis"}
knitr::opts_chunk$set(warning = FALSE, message = FALSE) 
include_tikz(image02, name = "image02", markup = "markdown",format = typ, library = c("3d", "babel"), packages=c("tikz","xcolor"),width = "4.5cm")
```

- 
<br/>
```{r image03, warning=FALSE,echo = FALSE, results = "asis"}
knitr::opts_chunk$set(warning = FALSE, message = FALSE) 
include_tikz(image03, name = "image03", markup = "markdown",format = typ, library = c("3d", "babel"), packages=c("tikz","xcolor"),width = "4.5cm")
```

- 
<br/>
```{r image04, warning=FALSE,echo = FALSE, results = "asis"}
knitr::opts_chunk$set(warning = FALSE, message = FALSE) 
include_tikz(image04, name = "image04", markup = "markdown",format = typ, library = c("3d", "babel"), packages=c("tikz","xcolor"),width = "4.5cm")
```

Solution
========

El cuartil 1 corresponde al percentil 25 que, de acuerdo con los datos de la tabla, establece que el 25 % de los encuestados tiene `r p[3]` años de edad o menos. El cuartil 2 corresponde al percentil 50, que establece que el 50 % de los encuestados tiene `r p[6]` años de edad o menos. Finalmente, el cuartil 3 corresponde al percentil 75, que establece que el 75 % de los encuestados tiene `r p[9]` años de edad o menos. Estos datos se encuentran representados en la opción:

\
```{r image05, warning=FALSE,echo = FALSE, results = "asis"}
knitr::opts_chunk$set(warning = FALSE, message = FALSE) 
include_tikz(image01, name = "image01", markup = "markdown",format = typ, library = c("3d", "babel"), packages=c("tikz","xcolor"),width = "4.5cm")
```

Meta-information
================

exname: MMMEdadesTkZ(single-choice)
extype: schoice
exsolution: 1000
exshuffle: TRUE