```{r generacion de datos, echo = FALSE, results = "hide", caption=" "}
library(exams)
require(stats)
library(ggplot2)
typ <- match_exams_device()
options(tinytex.verbose = TRUE)
#--------------------------------------------------------
minuplanlocal <- sample(seq(150,250,10),1)
minuplanlocal

preciominplan <- sample(seq(80,95,0.1),1)
preciominplan

precioplan <- minuplanlocal*preciominplan
precioplan
#---------------------------------------------------------

familia <- sample(c("Ángel","Molina","González","Ramírez","Sánchez","Céspedes","Yepes"),1)

# Minutos consumidos, en general

minucons <- sample(50:400,7,replace=F)

# Minutos consumidos en enero

minucons[7] <- sample(seq(minuplanlocal+61,minuplanlocal+150,1),1)
minucons[7]

# Minutos consumidos en diciembre

minucons[6] <- sample(seq(minuplanlocal+61,minuplanlocal+150,1),1)
minucons[6]

minucons

# Minutos consumidos en enero por fuera del plan

difminmesyplan <- minucons[7]-minuplanlocal
difminmesyplan

# Minutos consumidos en diciembre por fuera del plan

difminmesyplan2 <- minucons[6]-minuplanlocal
difminmesyplan2

# Precio minuto adicional

preciominadic <- sample(seq(120,135,0.1),1)
preciominadic

# Precio consumo adicional enero

precioconsumoadic <- preciominadic*difminmesyplan
precioconsumoadic

# Precio consumo adicional diciembre

precioconsumoadic2 <- preciominadic*difminmesyplan2
precioconsumoadic2

# Saldo llamada en espera

llamespera <- sample(900:1500,1)
llamespera

# Cargos mes diciembre

cargosmesdic <- precioplan+precioconsumoadic2+llamespera
cargosmesdic

# IVA diciembre

ivadic <- round(cargosmesdic*0.19,2)
ivadic

# Saldo anterior (Diciembre)

saldodic <- round(cargosmesdic+ivadic,-1)
saldodic
saldosaldodic <- -saldodic

# Diferencia de precio entre minuto del plan y minuto adicional

preciodifmin <- preciominadic-preciominplan
preciodifmin


# Minutos expresados en horas y minutos

enterohoras <- (minucons[7]-minuplanlocal)/60
enterohoras
enterohorasd <- trunc((minucons[7]-minuplanlocal)/60)
enterohorasd
enterominutos <- enterohoras-enterohorasd
enterominutos <- round(enterominutos*60,0)
enterominutos

# Total cargos del mes = Plan local + Consumo adicional + Llamada en espera:

cargosmes <- round(precioplan+precioconsumoadic+llamespera,2)
cargosmes

# IVA 

iva <- round(cargosmes*0.19,2)
iva

# Subtotal = Cargos del mes + IVA

subtottal <- round(cargosmes+iva,2)
subtottal

# Ajuste a la decena

ajustedec <- round(subtottal,-1)
ajustedec

credaj <- round(ajustedec-subtottal,2)
credaj

# Total a pagar = Subtotal + ajuste a la decena

totalapagar <- subtottal+credaj
totalapagar

#---------------------------------------------------------

if(enterominutos>0 & enterominutos<30){
  deltta <- sample(1:19,1)
deltta
errminutos2 <- c(enterominutos+deltta)
errminutos2
}


if(enterominutos>29 & enterominutos<60){
  deltta <- sample(1:19,1)
deltta
errminutos2 <- c(enterominutos-deltta)
errminutos2
}

if(enterohorasd<=1){ 
  piq <- sample(1:2,1)
errhoras2 <- enterohorasd+piq  
}

if(enterohorasd>1){ 
errhoras2 <- enterohorasd-1  
}

colorbarr<-sample(c("aquamarine","amber","airforceblue","amaranth","antiquefuchsia","asparagus","arylideyellow","stildegrainyellow","salmon"),1)

colorbarr

questions<-solutions<-explanations<-NULL
questions[1]<-paste("La cantidad de minutos del plan.")
solutions[1]<-FALSE
explanations[1]<-"."

questions[2]<-paste("El valor del consumo adicional.")
solutions[2]<-FALSE
explanations[2]<-"."

questions[3]<-paste("El total de cargos del mes.")
solutions[3]<-TRUE
explanations[3]<-"."

questions[4]<-paste("El valor del plan local.")
solutions[4]<-FALSE
explanations[4]<-"."

orden<-sample(1:4)
questions<-questions[orden]
solutions<-solutions[orden]
explanations<-explanations[orden]

dibujo01 <- '
\\definecolor{salmon}{rgb}{1.0, 0.55, 0.41}
\\definecolor{stildegrainyellow}{rgb}{0.98, 0.85, 0.37}
\\definecolor{arylideyellow}{rgb}{0.91, 0.84, 0.42}
\\definecolor{asparagus}{rgb}{0.53, 0.66, 0.42}
\\definecolor{antiquefuchsia}{rgb}{0.57, 0.36, 0.51}
\\definecolor{amaranth}{rgb}{0.9, 0.17, 0.31}
\\definecolor{airforceblue}{rgb}{0.36, 0.54, 0.66}
\\definecolor{amber}{rgb}{1.0, 0.75, 0.0}
\\definecolor{aquamarine}{rgb}{0.5, 1.0, 0.83}
\\pgfplotsset{width=7cm,compat=1.17}
	\\begin{tikzpicture}
		\\begin{axis}[
			ybar,
			ymajorgrids,
			enlargelimits=0.15,
			width=10cm,
			legend style={at={(0.5,1.2)},
				anchor=north,legend columns=-1},
			ylabel={\\ \\textbf{Minutos consumidos}},
			xlabel={\\ \\textbf{Últimos consumos de voz}},
			symbolic x coords={Jul.,Ago.,Sep.,Oct.,Nov.,Dic.,Ene.},
			xtick=data,
			bar width=0.5cm,
			nodes near coords,
			nodes near coords align={vertical},
			x tick label style={rotate=0,anchor=north},
			]
			\\addplot [black,fill=%s] coordinates {(Jul.,%s) (Ago.,%s) (Sep.,%s) (Oct.,%s) (Nov.,%s) (Dic.,%s) (Ene.,%s)};
			\\legend{\\textbf{Diagrama de barras de los últimos consumos de voz}}
		\\end{axis}
	\\end{tikzpicture}
'
dibujo01 <- sprintf(dibujo01,colorbarr,minucons[1],minucons[2],minucons[3]
                    ,minucons[4],minucons[5],minucons[6],minucons[7])

###############

image01 <- '
\\begin{tikzpicture}
  \\node{
    \\centering
\\begin{tabular}{lr}
\\multicolumn{2}{r}{\\textbf{----Estado de cuenta mes de enero----}}  \\\\ 
\\hline
Saldo anterior                                                           & \\$%s            \\\\ 
\\hline
Gracias por su pago                                                      & \\$%s            \\\\ 
\\hline
Saldo                                                                    & \\textbf{\\$0}   \\\\
                                                                         &                \\\\
Cargos del mes                                                           & \\$%s            \\\\
IVA                                                                      & \\$%s            \\\\ 
\\hline
Subtotal                                                                 & \\textbf{\\$%s}   \\\\
                                                                         &                \\\\
\\begin{tabular}[c]{@{}l@{}}Ajuste a~\\\\la decena\\end{tabular} & \\$%s            \\\\ 
\\hline
\\textbf{Total a pagar}                                                   & \\textbf{\\$%s}   \\\\
                                                                         &                \\\\
\\multicolumn{1}{c}{\\textbf{--------Cargos del mes}}                              &                \\\\ 
\\hline
Plan local                                                               & \\$%s            \\\\ 
\\hline
Consumo adicional                                                        & \\$%s           \\\\ 
\\hline
Llamada en espera                                                        & \\$%s           \\\\ 
\\hline
\\textbf{Total cargos del mes}                                            & \\textbf{\\$%s} 
\\end{tabular}
  };
\\end{tikzpicture}
'
image01 <-sprintf(image01,saldodic,saldosaldodic,cargosmes,iva,subtottal,credaj,totalapagar,precioplan,precioconsumoadic,llamespera,cargosmes)
```

Question
========
La gráfica y la tabla muestran parte de la información que recibe la familia `r familia` en su factura telefónica del mes de enero.\
El señor `r familia` considera que el valor del minuto adicional del mes de enero fue excesivo. Su hija asegura que la diferencia entre el valor del minuto del plan y el valor del minuto adicional es de $`r preciodifmin`.

\
```{r dibujo01, warning=FALSE,echo = FALSE, results = "asis"}
knitr::opts_chunk$set(warning = FALSE, message = FALSE) 
include_tikz(dibujo01, name = "30jul2021n78m01", markup = "markdown",format = typ, library = c("3d", "babel"), packages=c("pgfplots","tikz","xcolor"),width = "7.5cm")
```

\
**"Su plan local actual es de `r minuplanlocal` minutos"**
\
\
```{r image01, warning=FALSE,echo = FALSE, results = "asis"}
knitr::opts_chunk$set(warning = FALSE, message = FALSE) 
include_tikz(image01, name = "grafiko9tkz_01", markup = "markdown",format = typ, library = c("3d", "babel"), packages=c("tikz","xcolor"),width = "7cm")
```

\
¿Cuál de los siguientes datos **NO** se necesita para hallar esta diferencia?
\
```{r questionlist, echo = FALSE, results = "asis"}
library(exams)
answerlist(questions, markup = "markdown")
```



Solution
========
```{r solutionlist, echo = FALSE, results = "asis"}
library(exams)
answerlist(ifelse(solutions, "Verdadero", "Falso"), markup = "markdown")
```

Meta-information
================
exname: MinutosPlan(single-choice)
extype: schoice
exsolution: `r mchoice2string(solutions)`