```{r data generation, echo = FALSE, results = "hide"}
library(exams)
library(reticulate)

marcela <- sample(c("David", "Patricia", "Valentina", "Andrés", "Gabriela", "Leonardo", "Daniela", "Felipe", "Isabella", "Paula Andrea", "Natalia", "Lina María", "Carlos Eduardo", "Samuel", "Luis Fernando"), 1)

# Definir un vector con nombres de estudiantes
num_students <- sample(5:10, 1)
nombres_s <- sample(c("Alberto", "Juan", "Alejandra", "Camila", "Sebastián", "Lucía", "Miguel", "Sofía", "Diego", "Carla", "María Antonia", "Violeta", "Martha Lucía", "Manuel Evelio", "Álvaro", "José Álvaro"), num_students)

# Definir edades aleatorias para los estudiantes (entre 25 y 55)
edades_al <- sample(25:55, num_students - 2)
edades_al

# Calcular la edad promedio
promedio <- round((sum(edades_al) + 2 * sample(25:55, 1)) / num_students)

# Calcular la suma de las edades conocidas
suma_conocida <- sum(edades_al)

# La suma de las edades de los otros 2 estudiantes es la diferencia entre la suma total y la suma conocida
suma_total <- num_students * promedio
suma_resto <- suma_total - suma_conocida

# La edad individual de los otros 2 estudiantes (que es la misma para ambos)
edad_resto <- round(suma_resto / 2)

# Asegurarse de que edad_resto sea mayor o igual a 4
while(edad_resto < 4) {
  edades_al <- sample(25:55, num_students - 2)
  promedio <- round((sum(edades_al) + 2 * sample(25:55, 1)) / num_students)
  suma_conocida <- sum(edades_al)
  suma_total <- num_students * promedio
  suma_resto <- suma_total - suma_conocida
  edad_resto <- round(suma_resto / 2)
}

sol <- c(edad_resto)
```

Question
========
`r marcela` recibe un listado con las edades de algunos estudiantes de su colegio y calcula que el promedio de edad es de `r promedio` años. Cuando `r marcela` vuelve a revisar el listado, encuentra que borró la información de dos estudiantes: `r nombres_s[1]` y `r nombres_s[2]`.


```{r, echo=FALSE, results='asis', warning=FALSE, message=FALSE}
library(xtable)

# Suponiendo que tienes dos vectores en R: nombres_s y edades_al
data <- data.frame(
  Estudiante = nombres_s,
  Edad = c(rep("##ANSWER1##", 2), edades_al)
)
# Imprimir sin nombres de filas y comentario
print(xtable(data, align = c('l', 'l', 'c')), type = 'html', include.rownames = FALSE)
```
\
Si se sabe que `r nombres_s[1]` y `r nombres_s[2]` tienen la misma edad, ¿cuántos años tiene cada uno de ellos?
```{r questionlist, echo = FALSE, results = "asis", warning=FALSE, message=FALSE}
answerlist(rep("", length(sol)), markup = "markdown")
```

Solution
========



`r sol`

Meta-information
================
extype: cloze
exsolution: `r paste(as.character(sol))`
exclozetype: num
exname: P25
extol: 0.05