---
output:
  html_document:
    df_print: paged
  pdf_document:
    fig_caption: yes
papersize: legal
header-includes:
- \usepackage{hhline}
- \usepackage{ragged2e}
- \usepackage{makecell}
- \usepackage{rotating}
- \usepackage{multirow}
- \usepackage{colortbl}
- \usepackage{booktabs}
- \usepackage{float}
- \usepackage{tikz}
- \usepackage{xcolor}
- \usepackage{pgfplots}
- \usepackage{fancyhdr}
- \usepackage{tabularray}
- \pagestyle{fancy}
- \fancyhead[CE,CO]{}
- \pgfplotsset{width=12cm,compat=1.17}
- \renewcommand*\contentsname{Tabla de contenido}
- \newcolumntype{P}[1]{>{\centering\arraybackslash}p{#1}}
- \newcolumntype{M}[1]{>{\centering\arraybackslash}m{#1}}
---

```{r data generation, echo = FALSE, results = "hide"}
### Para salidas PDF debe reducirse el tamaño en width = "Xcm"
library(exams)
library(tidyverse)
library(datasets)
library(readxl)
library(data.table)

options(tinytex.verbose = TRUE)
typ <- match_exams_device()
use_python('/home/rstudio/.local/share/r-miniconda/envs/r-reticulate/bin/python', required = TRUE)
options(scipen=999)
options(tinytex.verbose = TRUE)
knitr::opts_chunk$set(warning = FALSE, message = FALSE)

##########################
i <- 0

while(i==0){
opc1 <- sample(seq(100,180,by=10), 5, replace=T)
opc1
prom1 <- mean(opc1)
prom1

opc2 <- sample(seq(100,180,by=10), 5, replace=T)
opc2
prom2 <- mean(opc2)
prom2

opc3 <- sample(seq(100,180,by=10), 5, replace=T)
opc3
prom3 <- mean(opc3)
prom3

opc4 <- sample(seq(100,180,by=10), 5, replace=T)
opc4
prom4 <- mean(opc4)
prom4

if((prom1 != prom2)&(prom1 != prom3)&(prom1 != prom4)&(prom2 != prom3)&(prom2 != prom4)&(prom3 != prom4)){
  i <- i+1
} else
  i < i
}
##########################

papa <- read_excel("hombres.xlsx")
papa <- data.frame(papa)
papa

bob <- sample(papa[,1],1)
bob

mam <- read_excel("mujeres.xlsx")
mam <- data.frame(mam)
mam

ella <- sample(mam[,1],1)
ella

crios <- read_excel("hijos.xlsx")
crios <- data.frame(crios)
crios

hijos <- sample(crios[,1],5)
hijos

image01 <- '
\\begin{tikzpicture}
  \\node{
    \\begin{tabular}{|c|c|}
    \\hline
    \\textbf{Nombre} & \\textbf{Estatura (cm)} \\\\ \\hline
    %s          & %s                    \\\\ \\hline
    %s          & %s                    \\\\ \\hline
    %s          & %s                    \\\\ \\hline
    %s          & %s                    \\\\ \\hline
    %s          & %s                    \\\\ \\hline
    \\end{tabular}
  };
\\end{tikzpicture}
'
image01 <-sprintf(image01, hijos[1], opc1[1], hijos[2], opc1[2], hijos[3], opc1[3],
                  hijos[4], opc1[4], hijos[5], opc1[5])
##########################

image02 <- '
\\begin{tikzpicture}
  \\node{
    \\begin{tabular}{|c|c|}
    \\hline
    \\textbf{Nombre} & \\textbf{Estatura (cm)} \\\\ \\hline
    %s          & %s                    \\\\ \\hline
    %s          & %s                    \\\\ \\hline
    %s          & %s                    \\\\ \\hline
    %s          & %s                    \\\\ \\hline
    %s          & %s                    \\\\ \\hline
    \\end{tabular}
  };
\\end{tikzpicture}
'
image02 <-sprintf(image02, hijos[1], opc2[1], hijos[2], opc2[2], hijos[3], opc2[3],
                  hijos[4], opc2[4], hijos[5], opc2[5])
##########################

image03 <- '
\\begin{tikzpicture}
  \\node{
    \\begin{tabular}{|c|c|}
    \\hline
    \\textbf{Nombre} & \\textbf{Estatura (cm)} \\\\ \\hline
    %s          & %s                    \\\\ \\hline
    %s          & %s                    \\\\ \\hline
    %s          & %s                    \\\\ \\hline
    %s          & %s                    \\\\ \\hline
    %s          & %s                    \\\\ \\hline
    \\end{tabular}
  };
\\end{tikzpicture}
'
image03 <-sprintf(image03, hijos[1], opc3[1], hijos[2], opc3[2], hijos[3], opc3[3],
                  hijos[4], opc3[4], hijos[5], opc3[5])
##########################

image04 <- '
\\begin{tikzpicture}
  \\node{
    \\begin{tabular}{|c|c|}
    \\hline
    \\textbf{Nombre} & \\textbf{Estatura (cm)} \\\\ \\hline
    %s          & %s                    \\\\ \\hline
    %s          & %s                    \\\\ \\hline
    %s          & %s                    \\\\ \\hline
    %s          & %s                    \\\\ \\hline
    %s          & %s                    \\\\ \\hline
    \\end{tabular}
  };
\\end{tikzpicture}
'
image04 <-sprintf(image04, hijos[1], opc4[1], hijos[2], opc4[2], hijos[3], opc4[3],
                  hijos[4], opc4[4], hijos[5], opc4[5])

```


Question
========

 El promedio de estatura de los 5 hijos de `r ella` y `r bob` es de `r prom1` cm. ¿Cuál de las siguientes opciones muestra las posibles estaturas de los hijos de `r ella` y `r bob`?\

Promedio 1 = `r prom1` \
Promedio 2 = `r prom2` \
Promedio 3 = `r prom3` \
Promedio 4 = `r prom4` \

Answerlist
----------

- 
<br/> 
```{r image01, warning=FALSE,echo = FALSE, results = "asis"}
knitr::opts_chunk$set(warning = FALSE, message = FALSE) 
include_tikz(image01, name = "image01", markup = "markdown",format = typ, library = c("3d", "babel"), packages=c("tikz","xcolor"),width = "4.5cm")
```

- 
<br/> 
```{r image02, warning=FALSE,echo = FALSE, results = "asis"}
knitr::opts_chunk$set(warning = FALSE, message = FALSE) 
include_tikz(image02, name = "image02", markup = "markdown",format = typ, library = c("3d", "babel"), packages=c("tikz","xcolor"),width = "4.5cm")
```

- 
<br/> 
```{r image03, warning=FALSE,echo = FALSE, results = "asis"}
knitr::opts_chunk$set(warning = FALSE, message = FALSE) 
include_tikz(image03, name = "image03", markup = "markdown",format = typ, library = c("3d", "babel"), packages=c("tikz","xcolor"),width = "4.5cm")
```

- 
<br/> 
```{r image04, warning=FALSE,echo = FALSE, results = "asis"}
knitr::opts_chunk$set(warning = FALSE, message = FALSE) 
include_tikz(image04, name = "image04", markup = "markdown",format = typ, library = c("3d", "babel"), packages=c("tikz","xcolor"),width = "4.5cm")
```

Solution
========

```{r imagesol, warning=FALSE,echo = FALSE, results = "asis"}
knitr::opts_chunk$set(warning = FALSE, message = FALSE) 
include_tikz(image01, name = "image01", markup = "markdown",format = typ, library = c("3d", "babel"), packages=c("tikz","xcolor"),width = "4.5cm")
```

**Análisis de las opciones incorrectas:**

Posiblemente, los estudiantes que eligen la opción 


Meta-information
================

exname: CuartilesPercentiles(single-choice)
extype: schoice
exsolution: 1000
exshuffle: TRUE