```{r Generacion de Datos, echo = FALSE, results = "hide"}
library(exams)
library(MASS)

typ <- match_exams_device()
options(scipen=999)
knitr::opts_chunk$set(warning = FALSE, message = FALSE)

ninos1 <- sample(10:40,8, replace = F)
ninos1
pobl <- sum(ninos1)
pobl
prob_ninos <- (ninos1[1] + ninos1[2] + ninos1[3] + ninos1[4])/pobl
prob_ninos <- fractions(prob_ninos)
prob_ninas <- (ninos1[5] + ninos1[6] + ninos1[7] + ninos1[8])/pobl
prob_ninas <- fractions(prob_ninas)
pr_est_1 <- (ninos1[1] + ninos1[5])/pobl
pr_est_1 <- fractions(pr_est_1)
pr_est_2 <- (ninos1[2] + ninos1[6])/pobl
pr_est_2 <- fractions(pr_est_2)
pr_est_3 <- (ninos1[3] + ninos1[7])/pobl
pr_est_3 <- fractions(pr_est_3)
pr_est_4 <- (ninos1[4] + ninos1[8])/pobl
pr_est_4 <- fractions(pr_est_4)

# Calcular las probabilidades
probs <- ninos1/pobl

# Convertir las probabilidades a fracciones
probs_frac <- fractions(probs)
probs_frac

# Función para representar una fracción sin simplificar
frac_no_simpl <- function(numerador, denominador) {
  return(paste(numerador, "/", denominador, sep = ""))
}

# Calcular las probabilidades como fracciones no simplificadas
probs_frax <- sapply(ninos1, function(x) frac_no_simpl(x, pobl))
probs_frax

# Se mostrarán algunas opciones sin simplificar para que el estudiante no crea 
# que siempre se mostrarán las fracciones simplificadas 


# Graficando la tabla
tablappal <- '
\\begin{tikzpicture}
  \\node{
\\begin{tabular}{l|c|c|c|c|}
\\cline{2-5}
\\textbf{}                             & \\textbf{PRIMERO} & \\textbf{SEGUNDO} & \\textbf{TERCERO} & \\textbf{CUARTO} \\\\ \\hline
\\multicolumn{1}{|l|}{\\textbf{NIÑOS}} & %s               & %s               & %s               & %s              \\\\ \\hline
\\multicolumn{1}{|l|}{\\textbf{NIÑAS}} & %s               & %s               & %s               & %s              \\\\ \\hline
\\end{tabular}
};
\\end{tikzpicture}
'
tablappal <-sprintf(tablappal,ninos1[1], ninos1[2], ninos1[3], ninos1[4],
                    ninos1[5], ninos1[6], ninos1[7], ninos1[8])

# Lista de afirmaciones
dicci <- list(
  "La probabilidad de que sea un niño es de" = prob_ninos,
  "La probabilidad de que sea una niña es de" = prob_ninas,
  "La probabilidad de que sea un niño de primero es de" = probs_frac[1],
  "La probabilidad de que sea una niña de primero es de" = probs_frac[5],
  "La probabilidad de que sea un niño de segundo es de" = probs_frac[2],
  "La probabilidad de que sea una niña de segundo es de" = probs_frac[6],
  "La probabilidad de que sea un niño de tercero es de" = probs_frac[3],
  "La probabilidad de que sea una niña de tercero es de" = probs_frac[7],
  "La probabilidad de que sea un niño de cuarto es de" = probs_frac[4],
  "La probabilidad de que sea una niña de cuarto es de" = probs_frac[8],
  "La probabilidad de que sea un niño de primero es de" = probs_frax[1],
  "La probabilidad de que sea una niña de primero es de" = probs_frax[5],
  "La probabilidad de que sea un niño de segundo es de" = probs_frax[2],
  "La probabilidad de que sea una niña de segundo es de" = probs_frax[6],
  "La probabilidad de que sea un niño de tercero es de" = probs_frax[3],
  "La probabilidad de que sea una niña de tercero es de" = probs_frax[7],
  "La probabilidad de que sea un niño de cuarto es de" = probs_frax[4],
  "La probabilidad de que sea una niña de cuarto es de" = probs_frax[8],
  "La probabilidad de que sea un estudiante de primero es de" = pr_est_1,
  "La probabilidad de que sea un estudiante de segundo es de" = pr_est_2,
  "La probabilidad de que sea un estudiante de tercero es de" = pr_est_3,
  "La probabilidad de que sea un estudiante de cuarto es de" = pr_est_4
)

# 5 opciones, incluyendo referencia cruzada a la opción incorrecta
claves <- sample(names(dicci), 5) 
claves
valores <- lapply(claves, function(clave) dicci[[clave]])
valores

# Clave 01
busca_y_asigna <- function(dicci, claves) {
  # Solo revisar la primera clave en 'claves'
  key <- claves[1]
  
  if (grepl("un niño es de", key)) {
    patinaje <- "de niños"
    numerator <<- (ninos1[1] + ninos1[2] + ninos1[3] + ninos1[4])
  } else if (grepl("una niña es de", key)) {
    patinaje <- "de niñas"
    numerator <<- (ninos1[5] + ninos1[6] + ninos1[7] + ninos1[8])
  } else if (grepl("un niño de primero", key)) {
    patinaje <- "de niños de primero"
    numerator <<- (ninos1[1])
  } else if (grepl("una niña de primero", key)) {
    patinaje <- "de niñas de primero"
    numerator <<- (ninos1[5])
  } else if (grepl("un niño de segundo", key)) {
    patinaje <- "de niños de segundo"
    numerator <<- (ninos1[2])
  } else if (grepl("una niña de segundo", key)) {
    patinaje <- "de niñas de segundo"
    numerator <<- (ninos1[6])
  } else if (grepl("un niño de tercero", key)) {
    patinaje <- "de niños de tercero"
    numerator <<- (ninos1[3])
  } else if (grepl("una niña de tercero", key)) {
    patinaje <- "de niñas de tercero"
    numerator <<- (ninos1[7])
  } else if (grepl("un niño de cuarto", key)) {
    patinaje <- "de niños de cuarto"
    numerator <<- (ninos1[4])
  } else if (grepl("una niña de cuarto", key)) {
    patinaje <- "de niñas de cuarto"
    numerator <<- (ninos1[8])
  } else if (grepl("un estudiante de primero", key)) {
    patinaje <- "de estudiantes de primero"
    numerator <<- (ninos1[1] + ninos1[5])
  } else if (grepl("un estudiante de segundo", key)) {
    patinaje <- "de estudiantes de segundo"
    numerator <<- (ninos1[2] + ninos1[6])
  } else if (grepl("un estudiante de tercero", key)) {
    patinaje <- "de estudiantes de tercero"
    numerator <<- (ninos1[3] + ninos1[7])
  } else if (grepl("un estudiante de cuarto", key)) {
    patinaje <- "de estudiantes de cuarto"
    numerator <<- (ninos1[4] + ninos1[8])
  } else {
    # Si no encuentra ninguna de las subcadenas anteriores, simplemente asigna el valor original de la clave
    patinaje <- key
  }
  return(patinaje)
}

# Usar la función para obtener el valor de 'patinaje' para la primera clave en 'claves'
resultado <- busca_y_asigna(dicci, claves)


# Clave 02
busca_y_asigna <- function(dicci, claves) {
  # Solo revisar la primera clave en 'claves'
  key <- claves[2]
  
  if (grepl("un niño es de", key)) {
    patinaje <- "de niños"
    numerator2 <<- (ninos1[1] + ninos1[2] + ninos1[3] + ninos1[4])
  } else if (grepl("una niña es de", key)) {
    patinaje <- "de niñas"
    numerator2 <<- (ninos1[5] + ninos1[6] + ninos1[7] + ninos1[8])
  } else if (grepl("un niño de primero", key)) {
    patinaje <- "de niños de primero"
    numerator2 <<- (ninos1[1])
  } else if (grepl("una niña de primero", key)) {
    patinaje <- "de niñas de primero"
    numerator2 <<- (ninos1[5])
  } else if (grepl("un niño de segundo", key)) {
    patinaje <- "de niños de segundo"
    numerator2 <<- (ninos1[2])
  } else if (grepl("una niña de segundo", key)) {
    patinaje <- "de niñas de segundo"
    numerator2 <<- (ninos1[6])
  } else if (grepl("un niño de tercero", key)) {
    patinaje <- "de niños de tercero"
    numerator2 <<- (ninos1[3])
  } else if (grepl("una niña de tercero", key)) {
    patinaje <- "de niñas de tercero"
    numerator2 <<- (ninos1[7])
  } else if (grepl("un niño de cuarto", key)) {
    patinaje <- "de niños de cuarto"
    numerator2 <<- (ninos1[4])
  } else if (grepl("una niña de cuarto", key)) {
    patinaje <- "de niñas de cuarto"
    numerator2 <<- (ninos1[8])
  } else if (grepl("un estudiante de primero", key)) {
    patinaje <- "de estudiantes de primero"
    numerator2 <<- (ninos1[1] + ninos1[5])
  } else if (grepl("un estudiante de segundo", key)) {
    patinaje <- "de estudiantes de segundo"
    numerator2 <<- (ninos1[2] + ninos1[6])
  } else if (grepl("un estudiante de tercero", key)) {
    patinaje <- "de estudiantes de tercero"
    numerator2 <<- (ninos1[3] + ninos1[7])
  } else if (grepl("un estudiante de cuarto", key)) {
    patinaje <- "de estudiantes de cuarto"
    numerator2 <<- (ninos1[4] + ninos1[8])
  } else {
    # Si no encuentra ninguna de las subcadenas anteriores, simplemente asigna el valor original de la clave
    patinaje <- key
  }
  return(patinaje)
}

# Usar la función para obtener el valor de 'patinaje' para la primera clave en 'claves'
resultado2 <- busca_y_asigna(dicci, claves)


# Clave 03
busca_y_asigna <- function(dicci, claves) {
  # Solo revisar la primera clave en 'claves'
  key <- claves[3]
  
  if (grepl("un niño es de", key)) {
    patinaje <- "de niños"
    numerator3 <<- (ninos1[1] + ninos1[2] + ninos1[3] + ninos1[4])
  } else if (grepl("una niña es de", key)) {
    patinaje <- "de niñas"
    numerator3 <<- (ninos1[5] + ninos1[6] + ninos1[7] + ninos1[8])
  } else if (grepl("un niño de primero", key)) {
    patinaje <- "de niños de primero"
    numerator3 <<- (ninos1[1])
  } else if (grepl("una niña de primero", key)) {
    patinaje <- "de niñas de primero"
    numerator3 <<- (ninos1[5])
  } else if (grepl("un niño de segundo", key)) {
    patinaje <- "de niños de segundo"
    numerator3 <<- (ninos1[2])
  } else if (grepl("una niña de segundo", key)) {
    patinaje <- "de niñas de segundo"
    numerator3 <<- (ninos1[6])
  } else if (grepl("un niño de tercero", key)) {
    patinaje <- "de niños de tercero"
    numerator3 <<- (ninos1[3])
  } else if (grepl("una niña de tercero", key)) {
    patinaje <- "de niñas de tercero"
    numerator3 <<- (ninos1[7])
  } else if (grepl("un niño de cuarto", key)) {
    patinaje <- "de niños de cuarto"
    numerator3 <<- (ninos1[4])
  } else if (grepl("una niña de cuarto", key)) {
    patinaje <- "de niñas de cuarto"
    numerator3 <<- (ninos1[8])
  } else if (grepl("un estudiante de primero", key)) {
    patinaje <- "de estudiantes de primero"
    numerator3 <<- (ninos1[1] + ninos1[5])
  } else if (grepl("un estudiante de segundo", key)) {
    patinaje <- "de estudiantes de segundo"
    numerator3 <<- (ninos1[2] + ninos1[6])
  } else if (grepl("un estudiante de tercero", key)) {
    patinaje <- "de estudiantes de tercero"
    numerator3 <<- (ninos1[3] + ninos1[7])
  } else if (grepl("un estudiante de cuarto", key)) {
    patinaje <- "de estudiantes de cuarto"
    numerator3 <<- (ninos1[4] + ninos1[8])
  } else {
    # Si no encuentra ninguna de las subcadenas anteriores, simplemente asigna el valor original de la clave
    patinaje <- key
  }
  return(patinaje)
}

# Usar la función para obtener el valor de 'patinaje' para la primera clave en 'claves'
resultado3 <- busca_y_asigna(dicci, claves)


# Clave 04
busca_y_asigna <- function(dicci, claves) {
  # Solo revisar la primera clave en 'claves'
  key <- claves[4]
  
  if (grepl("un niño es de", key)) {
    patinaje <- "de niños"
    numerator4 <<- (ninos1[1] + ninos1[2] + ninos1[3] + ninos1[4])
  } else if (grepl("una niña es de", key)) {
    patinaje <- "de niñas"
    numerator4 <<- (ninos1[5] + ninos1[6] + ninos1[7] + ninos1[8])
  } else if (grepl("un niño de primero", key)) {
    patinaje <- "de niños de primero"
    numerator4 <<- (ninos1[1])
  } else if (grepl("una niña de primero", key)) {
    patinaje <- "de niñas de primero"
    numerator4 <<- (ninos1[5])
  } else if (grepl("un niño de segundo", key)) {
    patinaje <- "de niños de segundo"
    numerator4 <<- (ninos1[2])
  } else if (grepl("una niña de segundo", key)) {
    patinaje <- "de niñas de segundo"
    numerator4 <<- (ninos1[6])
  } else if (grepl("un niño de tercero", key)) {
    patinaje <- "de niños de tercero"
    numerator4 <<- (ninos1[3])
  } else if (grepl("una niña de tercero", key)) {
    patinaje <- "de niñas de tercero"
    numerator4 <<- (ninos1[7])
  } else if (grepl("un niño de cuarto", key)) {
    patinaje <- "de niños de cuarto"
    numerator4 <<- (ninos1[4])
  } else if (grepl("una niña de cuarto", key)) {
    patinaje <- "de niñas de cuarto"
    numerator4 <<- (ninos1[8])
  } else if (grepl("un estudiante de primero", key)) {
    patinaje <- "de estudiantes de primero"
    numerator4 <<- (ninos1[1] + ninos1[5])
  } else if (grepl("un estudiante de segundo", key)) {
    patinaje <- "de estudiantes de segundo"
    numerator4 <<- (ninos1[2] + ninos1[6])
  } else if (grepl("un estudiante de tercero", key)) {
    patinaje <- "de estudiantes de tercero"
    numerator4 <<- (ninos1[3] + ninos1[7])
  } else if (grepl("un estudiante de cuarto", key)) {
    patinaje <- "de estudiantes de cuarto"
    numerator4 <<- (ninos1[4] + ninos1[8])
  } else {
    # Si no encuentra ninguna de las subcadenas anteriores, simplemente asigna el valor original de la clave
    patinaje <- key
  }
  return(patinaje)
}

# Usar la función para obtener el valor de 'patinaje' para la primera clave en 'claves'
resultado4 <- busca_y_asigna(dicci, claves)


# MULKTIPLICANDO Y ALEATORIZANDO LAS 4 OPCIONES

# Opción 1
num1_1 <- paste("porque el número total de estudiantes es", pobl, 
              "y la cantidad total", resultado, "es", numerator, 
              "; luego, la probabilidad realmente es")

num1_2 <- paste("porque el número de estudiantes es", pobl, 
              "y la cantidad", resultado, "es", numerator, 
              "; por tanto, la probabilidad es")
num1_3 <- paste("porque el número total de estudiantes es", pobl, 
              "y la cantidad total", resultado, "es", numerator, 
              "; luego, la probabilidad realmente es")
num1_4 <- paste("porque el número de casos", resultado, "es", numerator, 
              ", pero, el número de casos totales sigue siendo", pobl)

# Crea una lista con las cadenas
lista_cadenas1 <- list(num1_1, num1_2, num1_3)

# Selecciona aleatoriamente una de las cadenas
opc01 <- sample(lista_cadenas1, 1)

# Opción 2
num2_1 <- paste("porque el número total de estudiantes es", pobl, 
              "y la cantidad total", resultado2, "es", numerator2, 
              "; luego, la probabilidad realmente es")

num2_2 <- paste("porque el número de estudiantes es", pobl, 
              "y la cantidad", resultado2, "es", numerator2, 
              "; por tanto, la probabilidad es")
num2_3 <- paste("porque el número total de estudiantes es", pobl, 
              "y la cantidad total", resultado2, "es", numerator2, 
              "; luego, la probabilidad realmente es")
num2_4 <- paste("porque el número de casos", resultado2, "es", numerator2, 
              ", pero, el número de casos totales sigue siendo", pobl)

# Crea una lista con las cadenas
lista_cadenas2 <- list(num2_1, num2_2, num2_3)

# Selecciona aleatoriamente una de las cadenas
opc02 <- sample(lista_cadenas2, 1)

# Opción 3
num3_1 <- paste("porque el número total de estudiantes es", pobl, 
              "y la cantidad total", resultado3, "es", numerator3, 
              "; luego, la probabilidad realmente es")

num3_2 <- paste("porque el número de estudiantes es", pobl, 
              "y la cantidad", resultado3, "es", numerator3, 
              "; por tanto, la probabilidad es")
num3_3 <- paste("porque el número total de estudiantes es", pobl, 
              "y la cantidad total", resultado3, "es", numerator3, 
              "; luego, la probabilidad realmente es")
num3_4 <- paste("porque el número de casos", resultado3, "es", numerator3, 
              ", pero, el número de casos totales sigue siendo", pobl)

# Crea una lista con las cadenas
lista_cadenas3 <- list(num3_1, num3_2, num3_3)

# Selecciona aleatoriamente una de las cadenas
opc03 <- sample(lista_cadenas3, 1)

# Opción 4
num4_1 <- paste("porque el número total de estudiantes es", pobl, 
              "y la cantidad total", resultado4, "es", numerator4, " por consiguiente
              su probabilidad es")
num4_2 <- paste("porque el número de estudiantes es", pobl, 
              "y la cantidad", resultado4, "es", numerator4, " por consiguiente
              su probabilidad es")
num4_3 <- paste("porque el número total de estudiantes es", pobl, 
              "y la cantidad total", resultado4, "es", numerator4, " por consiguiente
              su probabilidad es")
num4_4 <- paste("porque el número de casos", resultado4, "es", numerator4, " por consiguiente
              su probabilidad es")

# Crea una lista con las cadenas
lista_cadenas4 <- list(num4_1, num4_2, num4_3)

# Selecciona aleatoriamente una de las cadenas
opc04 <- sample(lista_cadenas4, 1)
```

Question
========

En una academia de patinaje hay `r pobl` estudiantes, repartidos por niveles, de la siguiente forma:\

```{r image01, warning=FALSE,echo = FALSE, results = "asis"}
knitr::opts_chunk$set(warning = FALSE, message = FALSE)
include_tikz(tablappal, 
             name = "tablappal", 
             markup = "markdown",
             format = typ, 
             library = c("3d", 
                         "babel"), 
             packages=c("tikz",
                        "xcolor"),
             width = "11cm")
```

Se tienen, además, las siguientes expresiones:

I. `r claves[4]` `r valores[4]`\
II. `r claves[2]` `r valores[2]`\
III. `r claves[3]` `r valores[3]`\
IV. `r claves[1]` `r valores[5]`\

Si se elige un estudiante al azar, ¿cuál de las afirmaciones anteriores es INCORRECTA?\

Answerlist
----------

- 
La expresión I, `r opc04` `r valores[4]`

- 
La expresión II, `r opc02` `r valores[2]`

- 
La expresión III, `r opc03` `r valores[3]`

- 
La expresión IV, `r opc01` `r valores[1]`


Solution
========

La afirmación INCORRECTA es: "IV. `r claves[1]` `r valores[5]`"\


Meta-information
================

exname: CND10S223-46_v01_opD_tiA(single-choice)
extype: schoice
exsolution: 0001
exshuffle: FALSE