---
output:
  word_document: default
  html_document: default
---
```{r data generation, echo = FALSE, results = "hide", caption=" "}
library(exams)
require(stats)
library(ggplot2)
#library(magick)
typ <- match_exams_device()

colores <-sample(c("plata","rojo","azul","blanco","negro","verde","gris","rosa","cian","violeta"),5,replace=F)

accidentados<-sample(seq(from = 10, to = 80, by = 5), 5,replace=F)

tablon <- data.frame(accidentados,colores)
head(tablon)

colbarra<-sample(c("red","green","black","gray","blue"),1)
colbarra

orden<- order(tablon$accidentados,decreasing = FALSE)
ordenado<-tablon[orden, ]
ordenado
menor<-ordenado[1,2]
menorv<-ordenado[1,1]
segundo<-ordenado[2,2]
tercero<-ordenado[3,2]
tercerov<-ordenado[3,1]
tercerov
cuarto<-ordenado[4,2]
mayor<-ordenado[5,2]
mayorv<-ordenado[5,1]
mayorv
resto<-100-mayorv
x<-(mayorv*menorv)/100
y<-(tercerov*resto)/100

sol <- 100-(x+y)
sol2 <- sample(c(sol+5,sol-5),1)
sol3 <- sample(c(sol+10,sol-2),1)
sol4 <- sample(c(sol*1.5),1)

cienmenos<-

questions<-solutions<-explanations<-NULL
questions[1]<-paste("",sol,"%")
solutions[1]<-TRUE
explanations[1]<-"."

questions[2]<-paste("",sol2,"%")
solutions[2]<-FALSE
explanations[1]<-"."

questions[3]<-paste("",sol3,"%")
solutions[3]<-FALSE
explanations[1]<-"."

questions[4]<-paste("",sol4,"%")

solutions[4]<-FALSE
explanations[1]<-"."
orden<-sample(1:4)
questions<-questions[orden]
solutions<-solutions[orden]
explanations<-explanations[orden]

dibujo23 <- '
\\pgfplotsset{width=7cm,compat=1.17}
	\\begin{tikzpicture}
		\\begin{axis}[
			ybar,
			ymajorgrids,
			enlargelimits=0.15,
			width=10cm,
			legend style={at={(0.5,1.20)},
				anchor=north,legend columns=-1},
			ylabel={Accidentados \\%%},
			xlabel={Color de automóvil},
			symbolic x coords={%s,%s,%s,%s,%s},
			xtick=data,
			bar width=1cm,
			nodes near coords,
			nodes near coords align={vertical},
			x tick label style={rotate=0,anchor=north},
			]
			\\addplot [black,fill=%s] coordinates {(%s,%s) (%s,%s) (%s,%s) (%s,%s) (%s,%s)};
			\\legend{Accidentes de automóviles por color}
		\\end{axis}
	\\end{tikzpicture}
'
dibujo23 <- sprintf(dibujo23,colores[1],colores[2],colores[3],colores[4],colores[5],colbarra,colores[1],accidentados[1],colores[2],accidentados[2],colores[3],accidentados[3],colores[4],accidentados[4],colores[5],accidentados[5])

```
Question
========
\
Una universidad realizó un estudio para determinar si existe alguna relación entre el color de los automóviles y la seguridad vial. Del estudio se concluyó que el color `r menor` es el más seguro, pues por cada 100 autos de este color, `r menorv` fueron objeto de algún accidente.

\
Se obtuvo también la información de la gráfica, correspondiente al porcentaje de accidentalidad de automóviles de varios colores
\

```{r dibujo23, warning=FALSE,echo = FALSE, results = "asis"}
knitr::opts_chunk$set(warning = FALSE, message = FALSE) 
include_tikz(dibujo23, name = "dibujo_23_2", markup = "markdown",format = typ, library = c("3d", "babel"), packages=c("pgfplots","tikz","xcolor"),width = "8cm")
```

\
El 40% de los automóviles vendidos por una compañía automotriz es de color `r segundo` y el 60% es de color `r mayor`. El 20% de los automóviles color `r segundo` accidentados corresponde al 8% del total de accidentados de la compañía y, el 70% de automóviles de color `r mayor` corresponde al 42% del total de accidentados; por tanto, el 50% de automóviles de la compañía se accidentan.

\
Si otra compañía produce solo carros de color `r menor` y de color `r tercero` y, se vende `r mayorv`% de color `r menor` y `r resto`% de color `r tercero`, ¿cuál es el porcentaje de carros no accidentados de esta compañía?

```{r questionlist, echo = FALSE, results = "asis"}
library(exams)
answerlist(questions, markup = "markdown")
```

Solution
========
```{r solutionlist, echo = FALSE, results = "asis"}
library(exams)
answerlist(ifelse(solutions, "Verdadero", "Falso"), markup = "markdown")
```

Meta-information
================
exname: AccidentesAutomoviles(single-choice)
extype: schoice
exsolution: `r mchoice2string(solutions)`