---
output:
  pdf_document: default
  html_document: default
---
```{r configuración inicial, echo = FALSE, results = "hide"}
library(exams)
library(reticulate)

typ <- match_exams_device()
use_python('/usr/bin/python3.10', required = TRUE)
options(scipen=999)
#options(tinytex.verbose = TRUE)
knitr::opts_chunk$set(warning = FALSE, message = FALSE)
```

```{python, echo = FALSE, results = "hide", fig.path = "", fig.cap = ""}
def variacion_con_repeticion(n, r):
    """
    Esta función calcula la variación con repetición de n elementos tomados 
    de r en r.
    
    :param n: El número total de elementos
    :param r: El número de elementos a seleccionar
    :return: El número de variaciones con repetición de n elementos tomados 
    de r en r
    """
    return n ** r
```

```{python}
import random

numero_aleatorio1 = random.randint(10, 30)
n1 = numero_aleatorio1
print(n1)

numero_aleatorio2 = random.randint(2, 6)
n2 = numero_aleatorio2
print(n2)

# Usando la función creada
vcr1 = variacion_con_repeticion(n1, n2)
```

```{r, echo = FALSE, results = "hide"}
library(tinytex)
library(magick)
# Renombramos las variables, desde Python hacia R
n1 <- py$n1
n2 <- py$n2
vcr1 <- py$vcr1
vcr2 <- sample(c(vcr1 - 50, vcr1 + 50),1)
vcr3 <- sample(c(vcr1 - 100, vcr1 + 100),1)
vcr4 <- sample(c(vcr1 / 2, vcr1 * 2),1)

vcr01_01a <-'
\\begin{center}
  \\pgfplotsset{compat=newest}
	\\begin{tikzpicture}[		level 1/.style={sibling distance=7.5cm, level distance=1.5cm},		level 2/.style={sibling distance=2cm, level distance=1cm},		level 3/.style={sibling distance=3.5cm, level distance=1cm},		level 4/.style={sibling distance=2.5cm, level distance=1cm},		level 5/.style={sibling distance=2cm, level distance=1cm},		level 6/.style={sibling distance=1.5cm, level distance=1cm},		arestas/.style={rectangle,rounded corners=4pt,fill=orange!30,draw=black,font=\\large},		berdex/.style={rectangle,rounded corners=3pt,fill=green!30,draw=black,font=\\large}	]
	\\node[berdex]{¿Están todos los elementos?}
	child{
		node{SÍ}
	    child{
	    	node{Permutación}
	        child{
	        	node[berdex]{¿Hay repetición?}
	            child{
	            	node{SÍ}
	                child{
				        node[arestas]{1}
				    }
	            }
	            child{
	            	node{NO}
	                child{
				        node[arestas]{2}
	                }
				        child{
				        node[berdex]{¿Circular?}
				            child{
				            node[arestas]{3}
				            }
	                }   
	            }
	        }
	    }
	}
	child{
		node{NO}
	    child{
	    	node[berdex]{¿Importa el orden?}
	        child{
	        	node{SÍ}
	            child{
	            	node{Variación}
	                child{
	                	node[berdex]{¿Repetición?}
	                    child{
	                    	node{SÍ}
	                        child{
						        node[arestas]{4}
						    }
	                    }
	                    child{
	                    	node{NO}
	                        child{
						        node[arestas]{5}
						    }
	                    }
	                }
	            }
	        }
	        child{
	        	node{NO}
	            child{
	            	node{Combinación}
	                child{
	                	node[berdex]{¿Repetición?}
	                    child{
	                    	node{SÍ}
	                        child{
						        node[arestas]{6}
						    }
	                    }
	                    child{
	                    	node{NO}
	                        child{
						        node[arestas]{7}
						    }
	                    }
	                }
	            }
	        }
	    }    
	};
	\\end{tikzpicture}   
\\end{center}
'

vcr01_01b <- '
\\centering
	\\begin{tikzpicture}
	\\node{
    \\centering
    \\begin{tabular}{|c|c|c|}
    \\hline
        Opción & Descripción & Fórmula \\\\ \\hline
        1 & Permutación con repetición & $\\mathrm{P}_{a;b;c;...}^{n}=\\frac{n!}{a!\\cdot b!\\cdot c!\\cdot ...}$ \\\\ \\hline
        2 & Permutación sin repetición & $\\mathrm{P}_{n}=n!$ \\\\ \\hline
        3 & Permutación circular & $\\mathrm{PC}_{n}^{}=(n-1)!$ \\\\ \\hline
        4 & Variación con repetición & $\\mathrm{VR}_{k}^{n}=n^{k}$ \\\\ \\hline
        5 & Variación sin repetición & $\\mathrm{V}_{k}^{n}=\\frac{n!}{(n-k)!}$ \\\\ \\hline
        6 & Combinación con repetición & $\\mathrm{CR}_{k}^{n}=\\frac{(k+n-1)!}{(n-1)! \\cdot k!}$ \\\\ \\hline
        7 & Combinación sin repetición & $\\mathrm{C}_{k}^{n}=\\frac{n!}{(n - k)!\\cdot k!}$ \\\\ \\hline
    \\end{tabular}
	};
\\end{tikzpicture} 
'

vcr01_01c <- '
\\begin{center}
\\begin{tikzpicture}
\\node {
  $\\begin{aligned}

{VR}_{k}^{n}&=n^k \\\\
{VR}_{%s}^{%s}&=%s^%s \\\\
&=%s \\\\
{VR}_{%s}^{%s}&=%s 

  \\end{aligned}$
  };
\\end{tikzpicture}
\\end{center}
'

vcr01_01c <- sprintf(vcr01_01c,n2,n1,n1,n2,vcr1,n2,n1,vcr1)
```

Question
========
\
De los `r n1` estudiantes de un salón debo seleccionar `r n2` para llevarlos a un almuerzo. El primer elegido podrá repetir almuerzo. Un mismo estudiante puede ser seleccionado más de una vez ¿De cuántas formas diferentes puedo seleccionar a los `r n2` estudiantes?


Answerlist
----------

*  `r vcr1`
*  `r vcr2`
*  `r vcr3`
*  `r vcr4`


Solution
========

\
Para llegar a la respuesta correcta debemos hacernos una serie de preguntas, siguiendo la ruta que nos muestra el siguiente árbol de decisión:

\
```{r vcr01_01a, warning=FALSE,echo = FALSE, results = "asis"}
knitr::opts_chunk$set(warning = FALSE, message = FALSE) 
include_tikz(vcr01_01a, name = "vcr01_01a", markup = "markdown",
             format = typ,library=c("arrows","perspective","datavisualization",                                    "calc","3d"),packages=c("tikz","booktabs","pgfplots",                                                                "tkz-euclide"), width = "11.5cm")
```

\

* ¿Están todos los elementos? No. La población (`r n1`) no es igual a la muestra (`r n2`).
* ¿Importa el orden? Sí. Se obtienen mejores beneficios siendo el primer elegido.
* ¿Hay repetición? Sí. Un mismo estudiante puede ser seleccionado más de una vez.
* Entonces, estamos ante un caso de Variación Con Repetición (Opción 4):

\

```{r vcr01_01b, warning=FALSE,echo = FALSE, results = "asis"}
knitr::opts_chunk$set(warning = FALSE, message = FALSE) 
include_tikz(vcr01_01b, name = "vcr01_01b", markup = "markdown",format = typ, library = c("3d", "babel", "positioning"), packages=c("tikz","xcolor"),width = "11.5cm")
```

\

Sabiendo que $n=`r n1`$ (población) y que $k=`r n2`$ (muestra), reemplazamos en la fórmula:

```{r vcr01_01c, warning=FALSE,echo = FALSE, results = "asis"}
knitr::opts_chunk$set(warning = FALSE, message = FALSE) 
include_tikz(vcr01_01c, name = "vcr01_01c", markup = "markdown",
             format = typ,library=c("arrows","perspective","datavisualization",
                                    "calc","3d"),packages=c("tikz","booktabs",
                                                            "pgfplots", "color",
                                                            "cancel","amsmath",
                                                            "tkz-euclide",
                                                            "physics"), 
             width = "4.5cm")
```

\

Por tanto, puedo escoger a los `r n2` estudiantes de  `r vcr1` maneras diferentes.


Meta-information
================

exname: VariacionConRep_01_05_py(single-choice)
extype: schoice
exsolution: 1000
exshuffle: TRUE