---
output:
  pdf_document: default
  html_document: default
---
```{r data generation, echo = FALSE, results = "hide"}
library(exams)
library(gtools)
library(glue)
options(scipen=999)
typ <- match_exams_device()
#--------------------------------------------------------

limitpob1 <- sample(0:10,1)
limitpob1
limitpobs1 <- limitpob1+1
limitpob2 <- sample(limitpob1+5:36,1)
limitpob2
limitpobs2 <- limitpob2-1
todox <- limitpob2-limitpob1
todox <- todox-1
todox
todel <- c(limitpobs1:limitpobs2)
todel

muesstra <- sample(2:4,1)
muesstra

msretro <- sample(c(limitpob1:limitpob2),muesstra)
msretro

msretro2 <- msretro[order(-msretro)]
msretro2

rescorr <-  todox^muesstra
rescorr

incorraux1 <- permutations(todox, muesstra, todel)
incorraux1 <- nrow(incorraux1)

incorr1 <- sample(c(incorraux1,rescorr-incorraux1,rescorr+incorraux1),1)
incorr1

incorraux2 <- combinations(todox, muesstra, todel)
incorraux2 <- nrow(incorraux2)

incorr2 <- sample(c(incorraux2,rescorr-incorraux2,rescorr+incorraux2),1)
incorr2

incorr3 <- sample(c(todox,muesstra),1)
incorr3

imagevcr1a <-'
  \\begin{center}
  \\pgfplotsset{compat=1.18}
	\\begin{tikzpicture}
\\tikzstyle{level 1} = [sibling distance=7.5cm, level distance=1.5cm]
\\tikzstyle{level 2} = [sibling distance=2cm, level distance=1cm]
\\tikzstyle{level 3} = [sibling distance=3.5cm, level distance=1cm]
\\tikzstyle{level 4} = [sibling distance=2.5cm, level distance=1cm]
\\tikzstyle{level 5} = [sibling distance=2cm, level distance=1cm]
\\tikzstyle{level 6} = [sibling distance=1.5cm, level distance=1cm]
\\tikzstyle{arestas}=[rectangle,rounded corners=4pt,fill=orange!30,draw=black,font=\\large]
\\tikzstyle{berdex}=[rectangle,rounded corners=3pt,fill=green!30,draw=black,font=\\large]
\\node[berdex]{¿Están todos los elementos?}
child{
node{SÍ}
    child{
    node{Permutación}
        child{
        node[berdex]{¿Hay repetición?}
            child{
            node{SÍ}
                child{
				        node[arestas]{1}
				        }
            }
            child{
            node{NO}
                child{
				        node[arestas]{2}
                }
				        child{
				        node[berdex]{¿Circular?}
				            child{
				            node[arestas]{3}
				            }
                }   
            }
        }
    }
}
child{
node{NO}
    child{
    node[berdex]{¿Importa el orden?}
        child{
        node{SÍ}
            child{
            node{Variación}
                child{
                node[berdex]{¿Repetición?}
                    child{
                    node{SÍ}
                        child{
				                node[arestas]{4}
				                }
                    }
                    child{
                    node{NO}
                        child{
				                node[arestas]{5}
				                }
                    }
                }
            }
        }
        child{
        node{NO}
            child{
            node{Combinación}
                child{
                node[berdex]{¿Repetición?}
                    child{
                    node{SÍ}
                        child{
				                node[arestas]{6}
				                }
                    }
                    child{
                    node{NO}
                        child{
				                node[arestas]{7}
				                }
                    }
                }
            }
        }
    }    
};
\\end{tikzpicture}   
\\end{center}
'

imagevcr1b <-'
  \\centering
	\\begin{tikzpicture}
	\\node{
    \\centering
    \\begin{tabular}{|c|c|c|}
    \\hline
        Opción & Descripción & Fórmula \\\\ \\hline
        1 & Permutación con repetición & $\\mathrm{P}_{a;b;c;...}^{n}=\\frac{n!}{a!\\cdot b!\\cdot c!\\cdot ...}$ \\\\ \\hline
        2 & Permutación sin repetición & $\\mathrm{P}_{n}=n!$ \\\\ \\hline
        3 & Permutación circular & $\\mathrm{PC}_{n}^{}=(n-1)!$ \\\\ \\hline
        4 & Variación con repetición & $\\mathrm{VR}_{k}^{n}=n^{k}$ \\\\ \\hline
        5 & Variación sin repetición & $\\mathrm{V}_{k}^{n}=\\frac{n!}{(n-k)!}$ \\\\ \\hline
        6 & Combinación con repetición & $\\mathrm{CR}_{k}^{n}=\\frac{(k+n-1)!}{(k-1)! \\cdot n!}$ \\\\ \\hline
        7 & Combinación sin repetición & $\\mathrm{C}_{k}^{n}=\\frac{n!}{(n - k)!\\cdot k!}$ \\\\ \\hline
    \\end{tabular}
	};
\\end{tikzpicture} 
'

image03vcr02 <- '
\\begin{center}
\\begin{tikzpicture}
\\node {
  $\\begin{aligned}

{VR}_{k}^{n}&=n^k \\\\
{VR}_{%s}^{%s}&=%s^%s \\\\
&=%s \\\\
{VR}_{%s}^{%s}&=%s 

  \\end{aligned}$
  };
\\end{tikzpicture}
\\end{center}
'
image03vcr02 <- sprintf(image03vcr02,muesstra,todox,todox,muesstra,rescorr,
                        muesstra,todox,rescorr)
```
Question
========
\
Al girar una ruleta puede salir como resultado cualquier número natural comprendido entre `r limitpob1` y `r limitpob2`, sin incluir estos dos números. (Esta ruleta puede tener características diferentes a las tradicionales). Si se gira la ruleta `r muesstra` veces, ¿cuántos resultados pueden obtenerse?


Answerlist
----------

*  `r rescorr`
*  `r incorr1`
*  `r incorr2`
*  `r incorr3`

Solution
========

\
Para llegar a la respuesta correcta debemos hacernos una serie de preguntas, siguiendo la ruta que nos muestra el siguiente diagrama de árbol:

\
```{r imagevcr1a, warning=FALSE,echo = FALSE, results = "asis"}
knitr::opts_chunk$set(warning = FALSE, message = FALSE) 
include_tikz(imagevcr1a, name = "imagevcr1a", markup = "markdown",
             format = typ,library=c("arrows","perspective","datavisualization",                                    "calc","3d"),packages=c("tikz","booktabs","pgfplots",                                                                "tkz-euclide"), width = "11.5cm")
```

\

* ¿Están todos los elementos? No. La población (`r todox`) no es igual a la muestra (`r muesstra`).
* ¿Importa el orden? Sí. No es lo mismo apostar por `r msretro` que apostar por `r msretro2`.
* ¿Hay repetición? Sí. Por ejemplo, el resultado `r msretro` puede repetirse en los demás giros de la ruleta.
* Entonces, estamos ante un caso de Variación Con Repetición (Opción 4):


```{r imagevcr1b, warning=FALSE,echo = FALSE, results = "asis"}
knitr::opts_chunk$set(warning = FALSE, message = FALSE) 
include_tikz(imagevcr1b, name = "imagevcr1b", markup = "markdown",format = typ, library = c("3d", "babel", "positioning"), packages=c("tikz","xcolor"),width = "11.5cm")
```

Sabiendo que $n=`r todox`$ (población) y que $k=`r muesstra`$ (muestra), reemplazamos en la fórmula:

```{r image03vcr02, warning=FALSE,echo = FALSE, results = "asis"}
knitr::opts_chunk$set(warning = FALSE, message = FALSE) 
include_tikz(image03vcr02, name = "image03vcr02", markup = "markdown",
             format = typ,library=c("arrows","perspective","datavisualization",
                                    "calc","3d"),packages=c("tikz","booktabs",
                                                            "pgfplots", "color",
                                                            "cancel","amsmath",
                                                            "tkz-euclide",
                                                            "physics"), 
             width = "4.5cm")
```

Por tanto, se pueden obtener `r rescorr` resultados posibles.


Answerlist
----------
* Verdadero
* Falso
* Falso
* Falso

Meta-information
================
exname:RadicalPrimo(single-choice)
extype:schoice
exsolution: 1000
exshuffle: TRUE