```{r data generation, echo = FALSE, results = "hide"}
## DATA GENERATION
ok <- FALSE

while(!ok){
L_multipli <- sample(1:3, 1)
L_multipli_print <- if(L_multipli != 1) L_multipli else "" 
Q <- sample(seq(100, 1000, by=10), 1)
p_K <- sample(2:30, 1)
p_L <- sample(2:30, 1)

## QUESTION/ANSWER GENERATION
L <- round((L_multipli * (p_K/p_L) * Q)^(1/(L_multipli+1)), digits = 8)
K <- round((1/L_multipli) * (p_L/p_K) * L, digits = 8)
cost <- (p_L*L + p_K*K)
lambda <- round(p_K/(L^L_multipli),digits=6)
ratio <- round((p_L)/(p_K * L_multipli), digits=6)

type <- sample(c("labor", "capital", "costs"), 1)

switch(type,
"labor" = {
  question <- "¿Cuál es la cantidad del factor de entrada _labor_ en este mínimo?"
  solution <- paste0("Dada la producción objetivo, la cantidad óptima del factor de entrada _labor_ es $L = ", fmt(L), "$.")
  sol <- L
  com1 <- "<!--"
  com2 <- "-->"
},
"capital" = {
  question <- "¿Cuál es la cantidad del factor de entrada _capital_ en este mínimo?"
  solution <- paste0("Dada la producción objetivo, la cantidad óptima del factor de entrada _capital_ es $K = ", fmt(K), "$.")
  sol <- K
  com1 <- "<!--"
  com2 <- "-->"
},
"costs" = {
  question <- "¿Qué tan altos son en este caso los costos mínimos?"
  solution <- paste0("Dada la producción objetivo, los costos mínimos son $", fmt(cost), "$.")
  sol <- cost
  com1 <- ""
  com2 <- ""
})

ok <- L > 1 & K > 1 & cost > 0
}
```

Question
========

Una empresa tiene la siguiente función de producción:
$$
F(K,L)= K L^{`r L_multipli_print`}.
$$
El precio de una unidad de _capital_ es $p_K = `r p_K`$ 
y el precio de una unidad de _labor_ es $p_L = `r p_L`$.
\
Minimiza los costos de la empresa considerando su función de producción y dado un objetivo de producción de `r Q` unidades.

`r question`
\
\
Solution
========
_Paso 1_: Formulación del problema de minimización.
$$
\begin{aligned}
\min_{K,L} C(K,L) & = p_K K + p_L L\\
 & = `r p_K` K + `r p_L` L\\
\mbox{sujeto~a:} &  F(K,L) = Q \\
& K L^{`r L_multipli_print`} = `r Q` 
\end{aligned}
$$
\
_Paso 2_: Función de Lagrange.
$$
\begin{aligned}
\mathcal{L}(K, L, \lambda) & = C(K, L) - \lambda (F(K, L) - Q) \\
  & = `r p_K` K + `r p_L` L - \lambda (K L^{`r L_multipli_print`} -`r Q`)
\end{aligned}
$$
\
_Paso 3_: Condiciones de primer orden.
$$
\begin{aligned}
\frac{\partial {\mathcal {L}}}{\partial K} & = `r p_K` - \lambda L^{`r L_multipli_print`} = 0\\
\frac{\partial {\mathcal {L}}}{\partial L} & = `r p_L` - {`r L_multipli`} \lambda K L^{`r L_multipli` - 1} = 0 \\
\frac{\partial {\mathcal {L}}}{\partial \lambda} & = -(K L^{`r L_multipli_print`}-`r Q`) = 0
\end{aligned}
$$
\
_Paso 4_: Resuelve el sistema de ecuaciones para $K$, $L$, y $\lambda$.

Resolviendo las dos primeras ecuaciones para $\lambda$ e igualándolas se obtiene:
$$
\begin{aligned}
\frac{`r p_K`}{L^{`r L_multipli_print`}} & = \frac{`r p_L`}{{`r L_multipli`} K L^{`r L_multipli` - 1}}\\
K & = \frac{`r p_L`}{`r L_multipli` \cdot `r p_K`} \cdot L^{`r L_multipli` - (`r L_multipli` - 1)}\\
K & = \frac{`r p_L`}{`r p_K * L_multipli`} \cdot L
\end{aligned}
$$
\
Sustituyendo esto en la restricción de optimización se obtiene:
$$
\begin{aligned}
K L^{`r L_multipli_print`} & = `r Q`\\
\left(\frac{`r p_L`}{`r p_K * L_multipli`}\cdot L \right) L^{`r L_multipli_print`} & = `r Q`\\
\frac{`r p_L`}{`r p_K * L_multipli`} L^{`r L_multipli + 1`} & = `r Q`\\
L & = \left(\frac{`r L_multipli*p_K`}{`r p_L`} \cdot `r Q`\right)^{\frac{1}{`r L_multipli + 1`}} = `r L` \approx `r fmt(L)`\\
K & = \frac{`r p_L`}{`r p_K * L_multipli`} \cdot L = `r K` \approx `r fmt(K)`
\end{aligned}
$$
`r com1`
\
Los costos mínimos se pueden obtener al sustituir la combinación óptima de factores en la función objetivo:
$$
\begin{aligned}
C(K, L) & = `r p_K` K + `r p_L` L\\
        & = `r fmt(p_K * K, 6)` + `r fmt(p_L * L, 6)` \\
        & = `r fmt(cost, 6)` \approx `r fmt(cost)`
\end{aligned}
$$
`r com2`
`r solution`
\
```{r contourplot, echo = FALSE, fig.height = 5, fig.width = 5, fig.path = "", fig.cap = ""}
costfunction <- function(x1, x2) (p_L * x1 + p_K * x2)
prodfunction <- function(x) (Q/x^(L_multipli))

x1 <- seq(0, L * 3, length = L * 10)
x2 <- seq(0, K * 4, length = K * 10)
y <- outer(x1, x2, costfunction)

contour(x1, x2, y, xaxs = "i", yaxs = "i", xlab = "L", ylab = "K", col = "gray")
plot(prodfunction, 0, L * 10, add = TRUE, lty = 2)
contour(x1, x2, y, add = TRUE, xaxs = "i", yaxs = "i",
  levels = costfunction(L, K), labcex = 0.8, lwd = 1.5)
lines(c(L,L),c(0,K), lty=3)
lines(c(0,L),c(K,K), lty=3)
points(L, K, pch = 19, col = "red")
```


Meta-information
================
extype: num
exsolution: `r fmt(sol)`
exname: Minimización de costos de Lagrange
extol: 0.01