```{r data generation, echo = FALSE, results = "hide"}
### Para salidas PDF debe reducirse el tamaño en width = "Xcm"
library(exams)
library(reticulate)
library(ggplot2)
library(dplyr)

typ <- match_exams_device()
use_python('/home/rstudio/.local/share/r-miniconda/envs/r-reticulate/bin/python', required = TRUE)
options(scipen=999)
options(tinytex.verbose = TRUE)
knitr::opts_chunk$set(warning = FALSE, message = FALSE)

##########################
clientes <- sample(c(200, 300, 400),1)
```


Question
========
\
Se realizó una encuesta a `r clientes` clientes de una empresa de telecomunicaciones para saber cómo califican la calidad del servicio que reciben. La siguiente gráfica muestra los porcentajes de las calificaciones dadas por los clientes:
\
```{r scatterplot, echo = FALSE, results = "asis", fig.height = 6, fig.width = 11, fig.path = "", fig.cap = ""}

i <- 0
while(i==0){
porc <- seq(10, 100, 5) # Números de 5 en 5 hasta 100
porcentaje <- sample(porc,4) # 4 de esos números
sumaporce <- sum(porcentaje) # La suma de esos 4 números
sumaporce

if(sumaporce==100){  # Si la suma de esos 4 números es igual a 100, continúe
  i <- i+1
}
else
  i <- i
}

porc4 <- porcentaje[4]/100
porc3 <- porcentaje[3]/100
porc2 <- porcentaje[2]/100
porc1 <- porcentaje[1]/100

exce <- clientes*porc4
bueno <- clientes*porc3-10
bueno2 <- clientes*porc3
regular <- clientes*porc2-20
malo <- clientes*porc1
bue_exce <- exce+bueno-25
colores <- sample(c("purple","orange","blue","yellow","green","skyblue","pink"),
                  7)
etiqueta <- paste(porcentaje,"%",sep=" ")
servicio <- c("Malo","Regular","Bueno","Excelente")
satisf <- c("Malo/Regular = clientes insatisfechos.", 
            "Bueno/excelente = cientes satisfechos.")
pie(porcentaje, labels=etiqueta, clockwise=TRUE, col=colores,
    main="Porcentajes")
legend("topleft", title = "Calificación del servicio", servicio, cex=0.9, 
       fill=colores)
legend("bottomright", satisf)
```
\

La afirmación verdadera acerca de los resultados de la encuesta es:


Answerlist
----------

- Más de `r exce` clientes consideran que la calidad del servicio que ofrece la empresa es excelente.
<br/> 

- Menos de `r regular` clientes consideran que la calidad del servicio que ofrece la empresa es regular.
<br/> 

- Menos de `r bue_exce` clientes están satisfechos con el servicio que ofrece la empresa.
<br/> 

- Más de `r bueno` clientes consideran que la calidad del servicio que ofrece la empresa es buena.
<br/> 


Solution
========
\
Dado que la encuesta se realizó a `r clientes` clientes, y el `r porcentaje[3]` % de los encuestados calificó como “bueno” el servicio, entonces $\frac{`r porcentaje[3]`}{100}$ × `r clientes` clientes = `r bueno2` clientes calificaron como “bueno” el servicio. Por tanto, es verdadero que más de `r bueno` clientes consideran que la calidad del servicio que ofrece la empresa es buena.
\

Meta-information
================

exname: Tortas(single-choice)
extype: schoice
exsolution: 0001
exshuffle: TRUE