---
output:
  html_document:
    df_print: paged
  pdf_document:
    fig_caption: yes
papersize: legal
header-includes:
- \usepackage{hhline}
- \usepackage{ragged2e}
- \usepackage{makecell}
- \usepackage{rotating}
- \usepackage{multirow}
- \usepackage{colortbl}
- \usepackage{booktabs}
- \usepackage{float}
- \usepackage{tikz}
- \usepackage{xcolor}
- \usepackage{pgfplots}
- \usepackage{fancyhdr}
- \usepackage{tabularray}
- \pagestyle{fancy}
- \fancyhead[CE,CO]{}
- \pgfplotsset{width=12cm,compat=1.17}
- \renewcommand*\contentsname{Tabla de contenido}
- \newcolumntype{P}[1]{>{\centering\arraybackslash}p{#1}}
- \newcolumntype{M}[1]{>{\centering\arraybackslash}m{#1}}
---

```{r data generation, echo = FALSE, results = "hide"}
### Para salidas PDF debe reducirse el tamaño en width = "Xcm"
library(exams)
library(reticulate)
options(tinytex.verbose = TRUE)
typ <- match_exams_device()
use_python('/home/rstudio/.local/share/r-miniconda/envs/r-reticulate/bin/python', required = TRUE)
options(scipen=999)
options(tinytex.verbose = TRUE)
knitr::opts_chunk$set(warning = FALSE, message = FALSE)

min <- sample(5:10,1)
max <- sample(60:80,1)
data <- sample(seq(min, max, 1),1000, replace=T)
pts <- c(.1,.2,.25,.35,.45,.5,.6,.7,.75,.85,.95,1)
pts1 <- pts *100
pts1
p <- quantile(data, pts)
p
p[1]
p[1] <- round(p[1],0)
p[1]

perc <- sample(c(4:10),1)

##########################
image01 <- '
\\begin{tikzpicture}
  \\node{
   \\begin{tabular}{|l|c|c|c|}
\\hline
\\textbf{Cuartil} & 1 & 2 & 3 \\\\ \\hline
\\textbf{Edad}    & %s  & %s  & %s  \\\\ \\hline
\\end{tabular}
  };
\\end{tikzpicture}
'
image01 <-sprintf(image01,p[3],p[6],p[9])
##########################

image02 <- '
\\begin{tikzpicture}
  \\node{
   \\begin{tabular}{|l|c|c|c|}
\\hline
\\textbf{Cuartil} & 1 & 2 & 3 \\\\ \\hline
\\textbf{Edad}    & %s  & %s  & %s  \\\\ \\hline
\\end{tabular}
  };
\\end{tikzpicture}
'
image02 <-sprintf(image02,p[4],p[8],p[12])
##########################

image03 <- '
\\begin{tikzpicture}
  \\node{
   \\begin{tabular}{|l|c|c|c|}
\\hline
\\textbf{Cuartil} & 25 & 50 & 75 \\\\ \\hline
\\textbf{Edad}    & %s  & %s  & %s  \\\\ \\hline
\\end{tabular}
  };
\\end{tikzpicture}
'
image03 <-sprintf(image03,p[3],p[6],p[8])
##########################

image04 <- '
\\begin{tikzpicture}
  \\node{
   \\begin{tabular}{|l|c|c|c|}
\\hline
\\textbf{Cuartil} & 25 & 50 & 75 \\\\ \\hline
\\textbf{Edad}    & %s  & %s  & %s  \\\\ \\hline
\\end{tabular}
  };
\\end{tikzpicture}
'
image04 <-sprintf(image04,p[3],p[6],p[9])

```


Question
========
\
Los estudiantes de un colegio recolectaron la información correspondiente a la edad de un grupo de habitantes. La tabla recoge algunos de los percentiles de las edades de los encuestados.\

\centering
```{=tex}
\begin{tikzpicture}[node distance=5cm, auto,>=latex', thick, scale = 0.5]
  \node{
\begin{tabular}{@{}|l|c|c|c|c|c|c|c|c|c|c|c|c|@{}}
\toprule
\textbf{Percentil} & 10 & 20 & 25 & 35 & 45 & 50 & 60 & 70 & 75 & 85 & 95 & 100 \\ \midrule
\textbf{Edad}      & `r p[1]` & `r p[2]` & `r p[3]` & `r p[4]` & `r p[5]` & `r p[6]` & `r p[7]` & `r p[8]` & `r p[9]` & `r p[10]` & `r p[11]` & `r p[12]` \\ \bottomrule
\end{tabular}
  };
\end{tikzpicture}
```


<p align="center">
```{=html}
<style type="text/css">
.tg  {border-collapse:collapse;border-spacing:0;}
.tg td{border-color:black;border-style:solid;border-width:1px;font-family:Arial, sans-serif;font-size:14px;
  overflow:hidden;padding:10px 5px;word-break:normal;}
.tg th{border-color:black;border-style:solid;border-width:1px;font-family:Arial, sans-serif;font-size:14px;
  font-weight:normal;overflow:hidden;padding:10px 5px;word-break:normal;}
.tg .tg-7btt{border-color:inherit;font-weight:bold;text-align:center;vertical-align:top}
.tg .tg-fymr{border-color:inherit;font-weight:bold;text-align:left;vertical-align:top}
.tg .tg-0pky{border-color:inherit;text-align:left;vertical-align:top}
</style>
<table class="tg">
<thead>
  <tr>
    <th class="tg-7btt">Percentil</th>
    <th class="tg-7btt">10</th>
    <th class="tg-7btt">20</th>
    <th class="tg-7btt">25</th>
    <th class="tg-7btt">35</th>
    <th class="tg-7btt">45</th>
    <th class="tg-7btt">50</th>
    <th class="tg-7btt">60</th>
    <th class="tg-7btt">70</th>
    <th class="tg-7btt">75</th>
    <th class="tg-7btt">85</th>
    <th class="tg-7btt">95</th>
    <th class="tg-7btt">100</th>
  </tr>
</thead>
<tbody>
  <tr>
    <td class="tg-fymr">Edad</td>
    <td class="tg-0pky">`r p[1]`</td>
    <td class="tg-0pky">`r p[2]`</td>
    <td class="tg-0pky">`r p[3]`</td>
    <td class="tg-0pky">`r p[4]`</td>
    <td class="tg-0pky">`r p[5]`</td>
    <td class="tg-0pky">`r p[6]`</td>
    <td class="tg-0pky">`r p[7]`</td>
    <td class="tg-0pky">`r p[8]`</td>
    <td class="tg-0pky">`r p[9]`</td>
    <td class="tg-0pky">`r p[10]`</td>
    <td class="tg-0pky">`r p[11]`</td>
    <td class="tg-0pky">`r p[12]`</td>
  </tr>
</tbody>
</table>
```
</p>

\justifying
Por ejemplo, el percentil `r pts1[perc]` refleja que el `r pts1[perc]`% de los encuestados tiene menos de `r p[perc]` años. ¿Cuál de las siguientes gráficas representa de manera correcta los cuartiles de los datos?\


Answerlist
----------
- 
<br/> 
```{r image01, warning=FALSE,echo = FALSE, results = "asis"}
knitr::opts_chunk$set(warning = FALSE, message = FALSE) 
include_tikz(image01, name = "image01", markup = "markdown",format = typ, library = c("3d", "babel"), packages=c("tikz","xcolor"),width = "4.5cm")
```

- 
<br/> 
```{r image02, warning=FALSE,echo = FALSE, results = "asis"}
knitr::opts_chunk$set(warning = FALSE, message = FALSE) 
include_tikz(image02, name = "image02", markup = "markdown",format = typ, library = c("3d", "babel"), packages=c("tikz","xcolor"),width = "4.5cm")
```

- 
<br/> 
```{r image03, warning=FALSE,echo = FALSE, results = "asis"}
knitr::opts_chunk$set(warning = FALSE, message = FALSE) 
include_tikz(image03, name = "image03", markup = "markdown",format = typ, library = c("3d", "babel"), packages=c("tikz","xcolor"),width = "4.5cm")
```

- 
<br/> 
```{r image04, warning=FALSE,echo = FALSE, results = "asis"}
knitr::opts_chunk$set(warning = FALSE, message = FALSE) 
include_tikz(image04, name = "image04", markup = "markdown",format = typ, library = c("3d", "babel"), packages=c("tikz","xcolor"),width = "4.5cm")
```

Solution
========
\
El cuartil 1 corresponde al percentil 25 que, de acuerdo con los datos de la tabla, establece que el 25 % de los encuestados tiene `r p[3]` años de edad o menos. El cuartil 2 corresponde al percentil 50, que establece que el 50 % de los encuestados tiene `r p[6]` años de edad o menos. Finalmente, el cuartil 3 corresponde al percentil 75, que establece que el 75 % de los encuestados tiene `r p[9]` años de edad o menos. Estos datos se encuentran representados en la opción:\

```{=html}
<style type="text/css">
.tg  {border-collapse:collapse;border-spacing:0;}
.tg td{border-color:black;border-style:solid;border-width:1px;font-family:Arial, sans-serif;font-size:14px;
  overflow:hidden;padding:10px 5px;word-break:normal;}
.tg th{border-color:black;border-style:solid;border-width:1px;font-family:Arial, sans-serif;font-size:14px;
  font-weight:normal;overflow:hidden;padding:10px 5px;word-break:normal;}
.tg .tg-c3ow{border-color:inherit;text-align:center;vertical-align:top}
.tg .tg-fymr{border-color:inherit;font-weight:bold;text-align:left;vertical-align:top}
@media screen and (max-width: 767px) {.tg {width: auto !important;}.tg col {width: auto !important;}.tg-wrap {overflow-x: auto;-webkit-overflow-scrolling: touch;}}</style>
<div class="tg-wrap"><table class="tg">
<thead>
  <tr>
    <th class="tg-fymr">Cuartil</th>
    <th class="tg-c3ow">1</th>
    <th class="tg-c3ow">2</th>
    <th class="tg-c3ow">3</th>
  </tr>
</thead>
<tbody>
  <tr>
    <td class="tg-fymr">Edad</td>
    <td class="tg-c3ow">`r p[3]`</td>
    <td class="tg-c3ow">`r p[6]`</td>
    <td class="tg-c3ow">`r p[9]`</td>
  </tr>
</tbody>
</table></div>
```


```{=tex}
\begin{tikzpicture}[node distance=5cm, auto,>=latex', thick, scale = 0.5]
  \node{
\begin{tabular}{@{}|l|c|c|c|c|c|c|c|c|c|c|c|c|@{}}
\toprule
\textbf{Cuartil} & 1 & 2 & 3 \\ \midrule
\textbf{Edad}      & `r p[3]` & `r p[6]` & `r p[9]` \\ \bottomrule
\end{tabular}
  };
\end{tikzpicture}
```

**Análisis de las opciones incorrectas:**\
\
\justifying
Posiblemente, los estudiantes que eligen la opción\

```{r image04a, warning=FALSE,echo = FALSE, results = "asis"}
knitr::opts_chunk$set(warning = FALSE, message = FALSE) 
include_tikz(image04, name = "image04", markup = "markdown",format = typ, library = c("3d", "babel"), packages=c("tikz","xcolor"),width = "4.5cm")
```

asocien los cuartiles con los percentiles 25, 50 y 75, pero los nombran de forma inadecuada y asocien la palabra cuartiles con ir contando de 4 en 4; así, inician con `r p[3]`, le sigue `r p[6]` y finalmente `r p[9]`.

\
\justifying
Posiblemente, los estudiantes que eligen la opción\

```{r image02a, warning=FALSE,echo = FALSE, results = "asis"}
knitr::opts_chunk$set(warning = FALSE, message = FALSE) 
include_tikz(image02, name = "image02", markup = "markdown",format = typ, library = c("3d", "babel"), packages=c("tikz","xcolor"),width = "4.5cm")
```

dividen la cantidad de datos de la primera fila en grupos de cuatro.

\
\justifying
Posiblemente, los estudiantes que eligen la opción\

```{r image03a, warning=FALSE,echo = FALSE, results = "asis"}
knitr::opts_chunk$set(warning = FALSE, message = FALSE) 
include_tikz(image03, name = "image03", markup = "markdown",format = typ, library = c("3d", "babel"), packages=c("tikz","xcolor"),width = "4.5cm")
```

reconocen a qué percentil corresponden los cuartiles.

---------------------------------------------------------------------------------------\


Meta-information
================

exname: CuartilesPercentiles(single-choice)
extype: schoice
exsolution: 1000
exshuffle: TRUE