---
output:
  pdf_document:
    fig_caption: yes
  html_document:
    df_print: paged
papersize: legal
header-includes:

- \usepackage{verbatim}
- \usepackage[utf8]{inputenc}
- \usepackage{pgfplots}
- \DeclareUnicodeCharacter{2212}{−}
- \usepgfplotslibrary{groupplots,dateplot}
- \usetikzlibrary{patterns,shapes.arrows}
- \usepackage{hhline}
- \usepackage{ragged2e}
- \usepackage{makecell}
- \usepackage{rotating}
- \usepackage{multirow}
- \usepackage{colortbl}
- \usepackage{booktabs}
- \usepackage{float}
- \usepackage{tikz}
- \usepackage{tkz-euclide}
- \usepackage{xcolor}
- \usepackage{pgfplots}
- \usepackage{fancyhdr}
- \usepackage{tabularray}
- \pagestyle{fancy}
- \fancyhead[CE,CO]{}
- \pgfplotsset{width=12cm,compat=1.17}
- \renewcommand*\contentsname{Tabla de contenido}
- \newcolumntype{P}[1]{>{\centering\arraybackslash}p{#1}}
- \newcolumntype{M}[1]{>{\centering\arraybackslash}m{#1}}
---

```{r data generation, echo = FALSE, results = "hide"}
### Para salidas PDF debe reducirse el tamaño en width = "Xcm"
library(exams)
library(reticulate)
options(tinytex.verbose = TRUE)
typ <- match_exams_device()
use_python('/home/rstudio/.local/share/r-miniconda/envs/r-reticulate/bin/python', required = TRUE)
options(scipen=999)
options(tinytex.verbose = TRUE)
knitr::opts_chunk$set(warning = FALSE, message = FALSE)

min <- sample(5:10,1)
max <- sample(60:80,1)
data <- sample(seq(min, max, 1),1000, replace=T)
pts <- c(.1,.2,.25,.35,.45,.5,.6,.7,.75,.85,.95,1)
pts1 <- pts *100
pts1
p <- quantile(data, pts)
p
p[1]
p[1] <- round(p[1],0)
p[1]

perc <- sample(c(4:10),1)

##########################
image01 <- '
\\begin{tikzpicture}
\\tkzInit[xmax=5, ymax=6 , xmin=-5, ymin=-1 ] % se define una zona de trabajo
\\tkzClip % se procede al recorte de la zona de trabajo
\\tkzDefPoints{-3/0/A, 3/0/B}
\\tkzDrawPoints[color=black](A,B)
\\tkzDrawSegment(A,B)
\\tkzLabelPoints[black](A,B)
\\tkzInterCC(A,B)(B,A)
\\tkzGetFirstPoint{C}
\\tkzGetSecondPoint{D}
\\tkzCompass[color=red](A,C)
\\tkzCompass[color=orange](B,C)
\\tkzCompass[color=green](A,D)
\\tkzCompass[color=blue](B,D)
\\tkzDrawPoints[color=black](C,D)
\\tkzLabelPoint[above](C){C}
\\tkzLabelPoint[below](D){D}
\\tkzDrawSegment(A,C)
\\tkzDrawSegment(B,C)
\\end{tikzpicture}
'
# image01 <-sprintf(image01,p[3],p[6],p[9])
##########################

image02 <- '
\\begin{tikzpicture}
\\tkzDefPoints{0/0/A,4/0/B}
\\tkzDefTriangle[gold](A,B)
\\tkzGetPoint{C}
\\tkzDrawPolygon(A,B,C)
\\tkzDrawPoints(A,B,C)
\\tkzLabelPoints(B) \\tkzLabelPoints[below](A,C)
\\tkzLabelAngle[pos=0.8](C,A,B){$36^\\circ$}
\\tkzLabelAngle[pos=0.8](A,B,C){$72^\\circ$}
\\tkzLabelAngle[pos=0.8](B,C,A){$72^\\circ$}
\\end{tikzpicture}
'
# image02 <-sprintf(image02,p[3],p[6],p[9])
##########################

image03 <- '
\\begin{tikzpicture}
\\tkzDefPoint(0,0){A}
\\tkzDefPoint(0:4){B}
\\tkzDefShiftPoint[B](110:2){C}
\\tkzDrawPoints[color=black](A,B,C)
\\tkzLabelPoints(A,B,C)
% Segmentos
\\tkzDrawSegment[color=red,dashed](A,B)
\\tkzDrawSegment[color=blue](B,C)
\\tkzDrawSegment[color=black, line width= 1pt](C,A)
\\end{tikzpicture}
'
# image03 <-sprintf(image03,p[3],p[6],p[9])
##########################

image04 <- '
\\definecolor{sqsqsq}{rgb}{0.12549019607843137,0.12549019607843137,0.12549019607843137}
\\begin{tikzpicture}[line cap=round,line join=round,>=triangle 45,x=1.0cm,y=1.0cm]
\\node{
\\clip(0.,0.) rectangle (13.,6.);
\\fill[line width=2.pt,color=sqsqsq,fill=sqsqsq,fill opacity=0.05999999865889549] (1.,1.) -- (1.,5.) -- (7.,1.) -- cycle;
\\fill[line width=2.pt,color=sqsqsq,fill=sqsqsq,fill opacity=0.07999999821186066] (9.,1.) -- (9.,3.) -- (12.,1.) -- cycle;
\\draw [shift={(7.,1.)},line width=2.pt,fill=black,fill opacity=0.10000000149011612] (0,0) -- (146.30993247402023:1.1368391678069287) arc (146.30993247402023:180.:1.1368391678069287) -- cycle;
\\draw [shift={(12.,1.)},line width=2.pt,fill=black,fill opacity=0.10000000149011612] (0,0) -- (146.30993247402023:0.8744916675437914) arc (146.30993247402023:180.:0.8744916675437914) -- cycle;
\\draw [line width=2.pt,color=sqsqsq] (1.,1.)-- (1.,5.);
\\draw [line width=2.pt,color=sqsqsq] (1.,5.)-- (7.,1.);
\\draw [line width=2.pt,color=sqsqsq] (7.,1.)-- (1.,1.);
\\draw [line width=2.pt,color=sqsqsq] (9.,1.)-- (9.,3.);
\\draw [line width=2.pt,color=sqsqsq] (9.,3.)-- (12.,1.);
\\draw [line width=2.pt,color=sqsqsq] (12.,1.)-- (9.,1.);
\\draw (0.6949447715952748,0.9811240218132214) node[anchor=north west] {A};
\\draw (0.8523532717531572,5.423541692935682) node[anchor=north west] {B};
\\draw (7.113713611366702,0.9286545217605939) node[anchor=north west] {C};
\\draw (3.930563941507302,3.5871091910937203) node[anchor=north west] {$\\alpha$};
\\draw (3.650726607893289,0.823715521655339) node[anchor=north west] {b};
\\draw (0.5900057714900199,3.412210857584962) node[anchor=north west] {c};
\\draw (8.530390112787643,1.0161036885149732) node[anchor=north west] {A};
\\draw (8.75775794634903,3.429700690935838) node[anchor=north west] {B};
\\draw (12.15078561641894,0.9286545217605939) node[anchor=north west] {C};
\\draw (10.524231114787488,2.380310689883288) node[anchor=north west] {$\\alpha$};
\\draw (8.565369779489396,2.3628208565324123) node[anchor=north west] {c};
\\draw (10.279373447875226,0.8586951883570907) node[anchor=north west] {b};
\\begin{scriptsize}
\\draw[color=black] (6.204242277121159,1.1997469386991693) node {$\\Theta$};
\\draw[color=black] (11.328763448927775,1.1997469386991693) node {$\\beta$};
\\end{scriptsize}
};
\\end{tikzpicture}
'
# image04 <-sprintf(image04,p[3],p[6],p[9])
##########################
```


Question
========

Los estudiantes de un colegio recolectaron la información correspondiente a la edad de un grupo de habitantes. La tabla recoge algunos de los percentiles de las edades de los encuestados.\

```{=tex}
\begin{tikzpicture}[node distance=5cm, auto,>=latex', thick, scale = 0.5]
  \node{
\begin{tabular}{@{}|l|c|c|c|c|c|c|c|c|c|c|c|c|@{}}
\toprule
\textbf{Percentil} & 10 & 20 & 25 & 35 & 45 & 50 & 60 & 70 & 75 & 85 & 95 & 100 \\ \midrule
\textbf{Edad}      & `r p[1]` & `r p[2]` & `r p[3]` & `r p[4]` & `r p[5]` & `r p[6]` & `r p[7]` & `r p[8]` & `r p[9]` & `r p[10]` & `r p[11]` & `r p[12]` \\ \bottomrule
\end{tabular}
  };
\end{tikzpicture}
```

```{=html}
<style type="text/css">
.tg  {border-collapse:collapse;border-spacing:0;}
.tg td{border-color:black;border-style:solid;border-width:1px;font-family:Arial, sans-serif;font-size:14px;
  overflow:hidden;padding:10px 5px;word-break:normal;}
.tg th{border-color:black;border-style:solid;border-width:1px;font-family:Arial, sans-serif;font-size:14px;
  font-weight:normal;overflow:hidden;padding:10px 5px;word-break:normal;}
.tg .tg-7btt{border-color:inherit;font-weight:bold;text-align:center;vertical-align:top}
.tg .tg-fymr{border-color:inherit;font-weight:bold;text-align:left;vertical-align:top}
.tg .tg-0pky{border-color:inherit;text-align:left;vertical-align:top}
</style>
<table class="tg">
<thead>
  <tr>
    <th class="tg-7btt">Percentil</th>
    <th class="tg-7btt">10</th>
    <th class="tg-7btt">20</th>
    <th class="tg-7btt">25</th>
    <th class="tg-7btt">35</th>
    <th class="tg-7btt">45</th>
    <th class="tg-7btt">50</th>
    <th class="tg-7btt">60</th>
    <th class="tg-7btt">70</th>
    <th class="tg-7btt">75</th>
    <th class="tg-7btt">85</th>
    <th class="tg-7btt">95</th>
    <th class="tg-7btt">100</th>
  </tr>
</thead>
<tbody>
  <tr>
    <td class="tg-fymr">Edad</td>
    <td class="tg-0pky">`r p[1]`</td>
    <td class="tg-0pky">`r p[2]`</td>
    <td class="tg-0pky">`r p[3]`</td>
    <td class="tg-0pky">`r p[4]`</td>
    <td class="tg-0pky">`r p[5]`</td>
    <td class="tg-0pky">`r p[6]`</td>
    <td class="tg-0pky">`r p[7]`</td>
    <td class="tg-0pky">`r p[8]`</td>
    <td class="tg-0pky">`r p[9]`</td>
    <td class="tg-0pky">`r p[10]`</td>
    <td class="tg-0pky">`r p[11]`</td>
    <td class="tg-0pky">`r p[12]`</td>
  </tr>
</tbody>
</table>
```

Por ejemplo, el percentil `r pts1[perc]` refleja que el `r pts1[perc]`% de los encuestados tiene menos de `r p[perc]` años. ¿Cuál de las siguientes gráficas representa de manera correcta los cuartiles de los datos?


Answerlist
----------

- 1
<br/> 
```{r image01, warning=FALSE,echo = FALSE, results = "asis"}
knitr::opts_chunk$set(warning = FALSE, message = FALSE) 
include_tikz(image01, name = "image01", markup = "markdown",format = typ, library = c("3d", "babel","calc","intersections","through","backgrounds"), packages=c("tikz","xcolor","tkz-euclide"),width = "4.5cm")
```

- 2
<br/> 
```{r image02, warning=FALSE,echo = FALSE, results = "asis"}
knitr::opts_chunk$set(warning = FALSE, message = FALSE) 
include_tikz(image02, name = "image02", markup = "markdown",format = typ, library = c("3d", "babel","calc","intersections","through","backgrounds"), packages=c("tikz","xcolor","tkz-euclide"),width = "4.5cm")
```

- 3
<br/> 
```{r image03, warning=FALSE,echo = FALSE, results = "asis"}
knitr::opts_chunk$set(warning = FALSE, message = FALSE) 
include_tikz(image03, name = "image03", markup = "markdown",format = typ, library = c("3d", "babel","calc","intersections","through","backgrounds"), packages=c("tikz","xcolor","tkz-euclide"),width = "4.5cm")
```

- 4
<br/> 
```{r image04, warning=FALSE,echo = FALSE, results = "asis"}
knitr::opts_chunk$set(warning = FALSE, message = FALSE) 
include_tikz(image04, name = "image04", markup = "markdown",format = typ, library = c("3d", "babel","calc","intersections","through","backgrounds","shapes","arrows","spy","positioning","snakes"), packages=c("tikz","xcolor","tkz-euclide","mathrsfs","amssymb","fancyhdr","txfonts","pxfonts","pgfplots"),width = "4.5cm")
```

Solution
========

El cuartil 1 corresponde al percentil 25 que, de acuerdo con los datos de la tabla, establece que el 25 % de los encuestados tiene `r p[3]` años de edad o menos. El cuartil 2 corresponde al percentil 50, que establece que el 50 % de los encuestados tiene `r p[6]` años de edad o menos. Finalmente, el cuartil 3 corresponde al percentil 75, que establece que el 75 % de los encuestados tiene `r p[9]` años de edad o menos. Estos datos se encuentran representados en la opción:

```{=html}
<style type="text/css">
.tg  {border-collapse:collapse;border-spacing:0;}
.tg td{border-color:black;border-style:solid;border-width:1px;font-family:Arial, sans-serif;font-size:14px;
  overflow:hidden;padding:10px 5px;word-break:normal;}
.tg th{border-color:black;border-style:solid;border-width:1px;font-family:Arial, sans-serif;font-size:14px;
  font-weight:normal;overflow:hidden;padding:10px 5px;word-break:normal;}
.tg .tg-c3ow{border-color:inherit;text-align:center;vertical-align:top}
.tg .tg-fymr{border-color:inherit;font-weight:bold;text-align:left;vertical-align:top}
@media screen and (max-width: 767px) {.tg {width: auto !important;}.tg col {width: auto !important;}.tg-wrap {overflow-x: auto;-webkit-overflow-scrolling: touch;}}</style>
<div class="tg-wrap"><table class="tg">
<thead>
  <tr>
    <th class="tg-fymr">Cuartil</th>
    <th class="tg-c3ow">1</th>
    <th class="tg-c3ow">2</th>
    <th class="tg-c3ow">3</th>
  </tr>
</thead>
<tbody>
  <tr>
    <td class="tg-fymr">Edad</td>
    <td class="tg-c3ow">`r p[3]`</td>
    <td class="tg-c3ow">`r p[6]`</td>
    <td class="tg-c3ow">`r p[9]`</td>
  </tr>
</tbody>
</table></div>
```


```{=tex}
\begin{tikzpicture}[node distance=5cm, auto,>=latex', thick, scale = 0.5]
  \node{
\begin{tabular}{@{}|l|c|c|c|c|c|c|c|c|c|c|c|c|@{}}
\toprule
\textbf{Cuartil} & 1 & 2 & 3 \\ \midrule
\textbf{Edad}      & `r p[3]` & `r p[6]` & `r p[9]` \\ \bottomrule
\end{tabular}
  };
\end{tikzpicture}
```


Meta-information
================

exname: CuartilesPercentiles(single-choice)
extype: schoice
exsolution: 1000
exshuffle: TRUE