```{r data generation, echo = FALSE, results = "hide"}
library(exams)
library(reticulate)
library(ggplot2)
library(dplyr)
library(RColorBrewer)

# Define the output type at the beginning of your script
output <- knitr::opts_knit$get("rmarkdown.pandoc.to")

typ <- match_exams_device()
use_python('/usr/bin/python3.10', required = TRUE)
options(scipen=999)
options(tinytex.verbose = TRUE)
knitr::opts_chunk$set(warning = FALSE, message = FALSE)

##########################

porc <- seq(50, 1000, 5) # Números de 5 en 5 hasta 1000
uzuarioz <- sample(porc, 5, replace=FALSE) # Selecciona 5 números únicos
clientes <- sum(uzuarioz) # Define `clientes` como la suma de estos números

karro <- ("solo carro")
aptto <- ("solo apartamento")
kazza <- ("solo casa")
karrokazza <- ("carro y casa")
karroaptto <- ("carro y apartamento")
halgunna <- sample(c(karro, aptto, kazza, karrokazza, karroaptto),1)
```

```{r scatterplot, echo = FALSE, results = "asis",fig.path = "", fig.cap = ""}
zolokarro <- uzuarioz[5]
zoloapto <- uzuarioz[4]
zolokaza <- uzuarioz[3]
karroykaza<- uzuarioz[2]
karroyapto <- uzuarioz[1]

kol <- sample(c("Set1","Set2","Set3","Accent","Dark2","Paired","Pastel1",
                "Pastel2","BrBG", "PiYG", "PRGn", "PuOr", "RdBu", "RdGy",
                "RdYlBu", "RdYlGn", "Spectral","Blues", "BuGn", "BuPu", "GnBu",
                "Greens", "Greys", "Oranges", "OrRd", "PuBu", "PuBuGn", "PuRd",
                "Purples", "RdPu", "Reds", "YlGn", "YlGnBu", "YlOrBr","YlOrRd"),
              1)
colores <- brewer.pal(length(uzuarioz),kol)
```
\
Question
========
\
Se realizó una encuesta a un grupo de `r clientes` personas sobre el tipo de bienes que poseen. La siguiente tabla muestra las diferentes probabilidades de escogencia al azar de una persona con un determinado bien.
\

```{r Tabla01,warning=FALSE,echo = FALSE, results = "asis"}
library(knitr)
library(kableExtra)

prob_zolokarro <- round(zolokarro/clientes*100, 2)
prob_zoloapto <- round(zoloapto/clientes*100, 2)
prob_zolokaza <- round(zolokaza/clientes*100, 2)
prob_karroykaza <- round(karroykaza/clientes*100, 2)
prob_karroyapto <- round(karroyapto/clientes*100, 2)

# Crear el dataframe con los valores de la Gráfica A
df <- data.frame(
  Tipo = c("Solo carro", "Solo apartamento", "Solo casa", "Carro y casa", "Carro y apartamento"),
  Probabilidad = c(prob_zolokarro, prob_zoloapto, prob_zolokaza, prob_karroykaza, prob_karroyapto)
)

# Aleatorizar la posición de los elementos de 'Tipo'
indices_aleatorios <- sample(nrow(df))
df <- df[indices_aleatorios, ]

# Modificar el nombre de la columna
colnames(df)[2] <- "Probabilidad %"

# Generar la tabla HTML/latex con kable (Cambiar latex/html, según el caso)
tabla_html <- kable(df, "html", row.names = FALSE) %>%
  kable_styling(bootstrap_options = "striped", full_width = FALSE)

tabla_html
```
\
¿Cuál de las siguientes gráficas representa adecuadamente la información obtenida?


Answerlist
----------

- 
```{python A, echo = FALSE, results = "hide", fig.path = "", fig.cap = ""}
import pandas as pd
import matplotlib.pyplot as plt

# Gráfica A (correcta)
values_A = (r.zolokarro, r.zoloapto, r.zolokaza, r.karroykaza, r.karroyapto)
etiquetas_A = ["Solo carro", "Solo apartamento", "Solo casa", "Carro y casa", "Carro y apartamento"]

fig, ax=plt.subplots(figsize=(8,4))
plt.pie(values_A, 
        autopct=lambda p: '{:.0f}'.format(p * sum(values_A) / 100),
        pctdistance=1.17,
        colors=r.colores,
        #explode=extraccion,
        startangle=90,
        counterclock=False,
        shadow=True)
ax.set_title(f"Personas\n", fontsize=11, fontweight="light")
plt.rcParams.update({'font.size': 10, 'font.weight' : 'normal'}) 
ax.legend(etiquetas_A, bbox_to_anchor =(1, 1), ncol = 1, shadow= False)
plt.show()
```
<br/> 

- 
```{python B, echo = FALSE, results = "hide", fig.path = "", fig.cap = ""}
import pandas as pd
import matplotlib.pyplot as plt
import numpy as np

# Gráfica B
values_B = (r.zolokarro, r.karroykaza, r.zoloapto, r.zolokaza, r.karroyapto)  # Cambiamos el orden de los valores
etiquetas_B = ["Solo carro", "Solo apartamento", "Carro y casa", "Solo casa", "Carro y apartamento"]  # Cambiamos el orden de las etiquetas

fig, ax=plt.subplots(figsize=(8,4))
plt.pie(values_B, 
        autopct=lambda p: '{:.0f}'.format(p * sum(values_B) / 100),
        pctdistance=1.17,
        colors=r.colores,
        #explode=extraccion,
        startangle=90,
        counterclock=False,
        shadow=True)
ax.set_title(f"Personas\n", fontsize=11, fontweight="light")
plt.rcParams.update({'font.size': 10, 'font.weight' : 'normal'}) 
ax.legend(etiquetas_B, bbox_to_anchor =(1, 1), ncol = 1, shadow= False)
plt.show()
```
<br/> 

- 
```{python, echo = FALSE, results = "hide", fig.path = "", fig.cap = ""}
import pandas as pd
import matplotlib.pyplot as plt
import numpy as np

# Gráfica C
values_C = (r.zoloapto, r.zolokarro, r.karroyapto, r.karroykaza, r.zolokaza)  # Cambiamos el orden de los valores
etiquetas_C = ["Solo carro", "Solo apartamento", "Carro y apartamento", "Carro y casa", "Solo casa"]  # Cambiamos el orden de las etiquetas

fig, ax=plt.subplots(figsize=(8,4))
plt.pie(values_C, 
        autopct=lambda p: '{:.0f}'.format(p * sum(values_C) / 100),
        pctdistance=1.17,
        colors=r.colores,
        #explode=extraccion,
        startangle=90,
        counterclock=False,
        shadow=True)
ax.set_title(f"Personas\n", fontsize=11, fontweight="light")
plt.rcParams.update({'font.size': 10, 'font.weight' : 'normal'}) 
ax.legend(etiquetas_C, bbox_to_anchor =(1, 1), ncol = 1, shadow= False)
plt.show()
```
<br/> 

- 
```{python, echo = FALSE, results = "hide", fig.path = "", fig.cap = ""}
import pandas as pd
import matplotlib.pyplot as plt
import numpy as np

# Gráfica D
values_D = (r.zolokarro, r.karroyapto, r.zoloapto, r.zolokaza, r.karroykaza)  # Cambiamos el orden de los valores
etiquetas_D = ["Solo carro", "Carro y apartamento", "Solo apartamento", "Carro y casa", "Solo casa"]  # Cambiamos el orden de las etiquetas

fig, ax=plt.subplots(figsize=(8,4))
plt.pie(values_D, 
        autopct=lambda p: '{:.0f}'.format(p * sum(values_D) / 100),
        pctdistance=1.17,
        colors=r.colores,
        #explode=extraccion,
        startangle=90,
        counterclock=False,
        shadow=True)
ax.set_title(f"Personas\n", fontsize=11, fontweight="light")
plt.rcParams.update({'font.size': 10, 'font.weight' : 'normal'}) 
ax.legend(etiquetas_D, bbox_to_anchor =(1, 1), ncol = 1, shadow= False)
plt.show()
```
<br/> 

Solution
========
\
La respuesta correcta es

```{python clave, echo = FALSE, results = "hide", fig.path = "", fig.cap = ""}
import pandas as pd
import matplotlib.pyplot as plt

# Gráfica A (correcta)
values_A = (r.zolokarro, r.zoloapto, r.zolokaza, r.karroykaza, r.karroyapto)
etiquetas_A = ["Solo carro", "Solo apartamento", "Solo casa", "Carro y casa", "Carro y apartamento"]

fig, ax=plt.subplots(figsize=(8,4))
plt.pie(values_A, 
        autopct=lambda p: '{:.0f}'.format(p * sum(values_A) / 100),
        pctdistance=1.17,
        colors=r.colores,
        #explode=extraccion,
        startangle=90,
        counterclock=False,
        shadow=True)
ax.set_title(f"Personas\n", fontsize=11, fontweight="light")
plt.rcParams.update({'font.size': 10, 'font.weight' : 'normal'}) 
ax.legend(etiquetas_A, bbox_to_anchor =(1, 1), ncol = 1, shadow= False)
plt.show()
```

<br/> 
\

Meta-information
================

exname: Tortas2(single-choice)
extype: schoice
exsolution: 1000
exshuffle: TRUE