---
title: \textbf{Informe Comité Olimpíadas Departamentales de Matemáticas del Quindío, Primera Ronda, 2021}
output: pdf_document
lang: es-ES
toc: TRUE
classoption: legalpaper
header-includes:
- \usepackage{makecell}
- \usepackage{rotating}
- \usepackage{multirow}
- \usepackage{colortbl}
- \usepackage{booktabs}
- \usepackage{float}
- \usepackage{tikz}
- \usepackage{xcolor}
- \usepackage{pgfplots}
- \pgfplotsset{width=12cm,compat=1.17}
---

```{r setup, include=FALSE}
knitr::opts_chunk$set(echo = TRUE)
library(tidyverse)
library(datasets)
library(readxl)

Todos <- read_excel("Todos.xlsx")

# filter(Todos, Ciudad == "CALARCA")

#Pepo <- Todos %>% filter(Ciudad == "CALARCA", PrimeraRonda >= 80, Grado == "G2")

#DeptoG2 <- Todos %>% filter(PrimeraRonda >= 0, Grado == "G2")

# dptotodos <- Todos %>% filter(Ciudad != "BOGOTA", Institucion != "POYOYA") %>% 
#   summarise(dpto=n())

# TodosG2 <- Todos %>% filter(Grado == "G2") %>% 
#   summarise(contando=n())

todosbvista <- Todos %>% filter(Ciudad == "BUENAVISTA") %>% 
summarise(bvista=n())

todoscca <- Todos %>% filter(Ciudad == "CALARCA") %>% 
summarise(cca=n())

todoscsia <- Todos %>% filter(Ciudad == "CIRCASIA") %>% 
summarise(csia=n())

todoscdba <- Todos %>% filter(Ciudad == "CORDOBA") %>% 
summarise(cdba=n())

todosfila <- Todos %>% filter(Ciudad == "FILANDIA") %>% 
summarise(fila=n())

todosgva <- Todos %>% filter(Ciudad == "GENOVA") %>% 
summarise(gva=n())

todosteb <- Todos %>% filter(Ciudad == "LA TEBAIDA") %>% 
summarise(teb=n())

todosmgro <- Todos %>% filter(Ciudad == "MONTENEGRO") %>% 
summarise(mgro=n())

todospij <- Todos %>% filter(Ciudad == "PIJAO") %>% 
summarise(pij=n())

todosqbya <- Todos %>% filter(Ciudad == "QUIMBAYA") %>% 
summarise(qbya=n())

todossto <- Todos %>% filter(Ciudad == "SALENTO") %>% 
summarise(sto=n())

dptotodos <- (todosbvista+todoscca+todoscsia+todoscdba+todosfila+todosgva+todosteb+
todosmgro+todospij+todosqbya+todossto)

porcbvista <- round(todosbvista/dptotodos*100,1)
porccca <- round(todoscca/dptotodos*100,1)
porcsia <- round(todoscsia/dptotodos*100,1)
porcdba <- round(todoscdba/dptotodos*100,1)
porfila <- round(todosfila/dptotodos*100,1)
porgva <- round(todosgva/dptotodos*100,1)
porteb <- round(todosteb/dptotodos*100,1)
pormgro <- round(todosmgro/dptotodos*100,1)
porpij <- round(todospij/dptotodos*100,1)
porqbya <- round(todosqbya/dptotodos*100,1)
porsto <- round(todossto/dptotodos*100,1)

## -------------------------------------------

mpio <- c("Buenavista","Calarcá","Circasia","Córdoba","Filandia","Génova","La Tebaida",
"Montenegro","Pijao","Quimbaya","Salento")


```

\pagebreak

# Número de estudiantes habilitados para Primera Ronda


Con corte a `r format(Sys.time(), '%d %B, %Y')`, el total de estudiantes habilitados para presentar la Primera Ronda de las \textbf{Olimpíadas Departamentales de Matemáticas del Quindío}, en su versión 33 es de `r dptotodos`, distribuidos como aparece en la tabla:


```{=tex}
\begin{table}[H]
	\centering
	\begin{tabular}{|l|r|r|}
		\hline
		\multicolumn{1}{|c|}{} & \textbf{No. Estudiantes}   &  \textbf{Porcentaje}  \\
		\hline
		\textbf{Buenavista}             & `r todosbvista`    &  `r porcbvista`$\%$      \\
		\hline
		\textbf{Calarcá}                & `r todoscca`       & `r porccca`$\%$   \\
		\hline
		\textbf{Circasia}               & `r todoscsia`      & `r porcsia`$\%$   \\
		\hline
		\textbf{Córdoba}                & `r todoscdba`      & `r porcdba`$\%$   \\
		\hline
		\textbf{Filandia}               & `r todosfila`     & `r porfila`$\%$   \\
		\hline
		\textbf{Génova}                 & `r todosgva`      & `r porgva`$\%$   \\
		\hline
		\textbf{La Tebaida}             & `r todosteb`      & `r porteb`$\%$   \\
		\hline
		\textbf{Montenegro}             & `r todosmgro`     & `r pormgro`$\%$   \\
		\hline
		\textbf{Pijao}                  & `r todospij`      & `r porpij`$\%$   \\
		\hline
		\textbf{Quimbaya}               & `r todosqbya`     & `r porqbya`$\%$   \\
		\hline
		\textbf{Salento}                & `r todossto`      & `r porsto`$\%$   \\
		\hline
		\textbf{Quindío}                & `r dptotodos`      & 100$\%$   \\
		\hline
	\end{tabular}
\end{table}
```

\
```{=tex}
\centering
\begin{tikzpicture}
	\begin{axis}[
		ybar,
		ymajorgrids,
		height=8cm,
		width=\linewidth,
		bar width=1cm,
		enlargelimits=0.09,
		legend style={at={(0.5,1.15)},
			anchor=north,legend columns=-1},
		ylabel={\textbf{No. de estudiantes}},
		xlabel={\textbf{Municipios}},
		symbolic x coords={Buenavista,Calarcá,Circasia,Córdoba,Filandia,Génova, La Tebaida,
			Montenegro, Pijao, Quimbaya, Salento},
		xtick=data,
		nodes near coords,
		nodes near coords align={vertical},
		x tick label style={rotate=60,anchor=east},
		]
		\addplot [ybar,fill=blue!60] coordinates {
			(Buenavista,`r todosbvista`) (Calarcá,`r todoscca`) (Circasia,`r todoscsia`)
			(Córdoba,`r todoscdba`) (Filandia,`r todosfila`) (Génova,`r todosgva`) (La Tebaida,`r todosteb`) (Montenegro,`r todosmgro`) (Pijao,`r todospij`) (Quimbaya,`r todosqbya`) 
			(Salento,`r todossto`)
		};
		\legend{No. de estudiantes habilitados por municipio}
	\end{axis}
\end{tikzpicture}
```

\pagebreak

# Nivel de participación en Primera Ronda, por municipios. 

## Buenavista


```{r buenavista, include=FALSE}
knitr::opts_chunk$set(echo = TRUE)
library(tidyverse)
library(datasets)
library(readxl)

Todos <- read_excel("Todos.xlsx")

## BuenaVista---------------------------------------

tg2bvista <- Todos %>% filter(Ciudad == "BUENAVISTA",Grado == "G2") %>% 
summarise(tg2bvista=n())

g2bvista <- Todos %>% filter(Ciudad == "BUENAVISTA",Grado == "G2",PrimeraRonda >= 0) %>% 
summarise(g2bvista=n())

ptg2bvista <- round(g2bvista/tg2bvista*100,1)

## --------------------------------------------------

tg3bvista <- Todos %>% filter(Ciudad == "BUENAVISTA",Grado == "G3") %>% 
summarise(tg3bvista=n())

g3bvista <- Todos %>% filter(Ciudad == "BUENAVISTA",Grado == "G3",PrimeraRonda >= 0) %>% 
summarise(g3bvista=n())

ptg3bvista <- round(g3bvista/tg3bvista*100,1)

## --------------------------------------------------

tg4bvista <- Todos %>% filter(Ciudad == "BUENAVISTA",Grado == "G4") %>% 
summarise(tg4bvista=n())

g4bvista <- Todos %>% filter(Ciudad == "BUENAVISTA",Grado == "G4",PrimeraRonda >= 0) %>% 
summarise(g4bvista=n())

ptg4bvista <- round(g4bvista/tg4bvista*100,1)

## --------------------------------------------------

tg5bvista <- Todos %>% filter(Ciudad == "BUENAVISTA",Grado == "G5") %>% 
summarise(tg5bvista=n())

g5bvista <- Todos %>% filter(Ciudad == "BUENAVISTA",Grado == "G5",PrimeraRonda >= 0) %>% 
summarise(g5bvista=n())

ptg5bvista <- round(g5bvista/tg5bvista*100,1)

## --------------------------------------------------

tprimbvista <- (tg2bvista+tg3bvista+tg4bvista+tg5bvista)
primbvista <- (g2bvista+g3bvista+g4bvista+g5bvista)
ptprimbvista <- round(primbvista/tprimbvista*100,1)
```

```{=tex}
\begin{table}[H]
	\centering
	\begin{tabular}{|c|c|c|r|} 
		\toprule
		\multicolumn{1}{|l|}{Buenavista} & \textbf{Habilitados} & \textbf{Participaron} & \textbf{Porcentaje}  \\ 
		\hline
		\textbf{Grado 2}      & `r tg2bvista`      & `r g2bvista`   & `r ptg2bvista`$\%$         \\ 
		\hline
		\textbf{Grado 3}      & `r tg3bvista`      & `r g3bvista`   & `r ptg3bvista`$\%$         \\ 
		\hline
		\textbf{Grado 4}      & `r tg4bvista`      & `r g4bvista`   & `r ptg4bvista`$\%$         \\ 
		\hline
		\textbf{Grado 5}      & `r tg5bvista`      & `r g5bvista`   & `r ptg5bvista`$\%$         \\
		\hline
		\textbf{Primaria}      & `r tprimbvista`      & `r primbvista`   & `r ptprimbvista`$\%$         \\
		\bottomrule
	\end{tabular}
\end{table}
```


```{r buenavista2, include=FALSE}
knitr::opts_chunk$set(echo = TRUE)
library(tidyverse)
library(datasets)
library(readxl)

Todos <- read_excel("Todos.xlsx")

## BuenaVista2---------------------------------------

tg6bvista <- Todos %>% filter(Ciudad == "BUENAVISTA",Grado == "G6") %>% 
summarise(tg6bvista=n())

g6bvista <- Todos %>% filter(Ciudad == "BUENAVISTA",Grado == "G6",PrimeraRonda >= 0) %>% 
summarise(g6bvista=n())

ptg6bvista <- round(g6bvista/tg6bvista*100,1)

## --------------------------------------------------

tg7bvista <- Todos %>% filter(Ciudad == "BUENAVISTA",Grado == "G7") %>% 
summarise(tg7bvista=n())

g7bvista <- Todos %>% filter(Ciudad == "BUENAVISTA",Grado == "G7",PrimeraRonda >= 0) %>% 
summarise(g7bvista=n())

ptg7bvista <- round(g7bvista/tg7bvista*100,1)

## --------------------------------------------------

tg8bvista <- Todos %>% filter(Ciudad == "BUENAVISTA",Grado == "G8") %>% 
summarise(tg8bvista=n())

g8bvista <- Todos %>% filter(Ciudad == "BUENAVISTA",Grado == "G8",PrimeraRonda >= 0) %>% 
summarise(g8bvista=n())

ptg8bvista <- round(g8bvista/tg8bvista*100,1)

## --------------------------------------------------

tg9bvista <- Todos %>% filter(Ciudad == "BUENAVISTA",Grado == "G9") %>% 
summarise(tg9bvista=n())

g9bvista <- Todos %>% filter(Ciudad == "BUENAVISTA",Grado == "G9",PrimeraRonda >= 0) %>% 
summarise(g9bvista=n())

ptg9bvista <- round(g9bvista/tg9bvista*100,1)

## --------------------------------------------------

tg10bvista <- Todos %>% filter(Ciudad == "BUENAVISTA",Grado == "G10") %>% 
summarise(tg10bvista=n())

g10bvista <- Todos %>% filter(Ciudad == "BUENAVISTA",Grado == "G10",PrimeraRonda >= 0) %>% 
summarise(g10bvista=n())

ptg10bvista <- round(g10bvista/tg10bvista*100,1)

## --------------------------------------------------

tg11bvista <- Todos %>% filter(Ciudad == "BUENAVISTA",Grado == "G11") %>% 
summarise(tg11bvista=n())

g11bvista <- Todos %>% filter(Ciudad == "BUENAVISTA",Grado == "G11",PrimeraRonda >= 0) %>% 
summarise(g11bvista=n())

ptg11bvista <- round(g11bvista/tg11bvista*100,1)

## --------------------------------------------------

tsecbvista <- (tg6bvista+tg7bvista+tg8bvista+tg9bvista+tg10bvista+tg11bvista)
secbvista <- (g6bvista+g7bvista+g8bvista+g9bvista+g10bvista+g11bvista)
ptsecbvista <- round(secbvista/tsecbvista*100,1)
```

```{=tex}
\begin{table}[H]
	\centering
	\begin{tabular}{|c|c|c|r|} 
		\toprule
		Buenavista        & \textbf{Habilitados} & \textbf{Participaron} & \textbf{Porcentaje}  \\ 
		\hline
		\textbf{Grado 6}  & `r tg6bvista`      & `r g6bvista`     & `r ptg6bvista`$\%$           \\ 
		\hline
		\textbf{Grado 7}  & `r tg7bvista`      & `r g7bvista`     & `r ptg7bvista`$\%$           \\ 
		\hline
		\textbf{Grado 8}  & `r tg8bvista`      & `r g8bvista`     & `r ptg8bvista`$\%$           \\ 
		\hline
		\textbf{Grado 9}  & `r tg9bvista`      & `r g9bvista`     & `r ptg9bvista`$\%$          \\ 
		\hline
		\textbf{Grado 10} & `r tg10bvista`      & `r g10bvista`     & `r ptg10bvista`$\%$          \\ 
		\hline
		\textbf{Grado 11} & `r tg11bvista`      & `r g11bvista`     & `r ptg11bvista`$\%$          \\
		\hline
		\textbf{Secundaria} & `r tsecbvista`      & `r secbvista`     & `r ptsecbvista`$\%$          \\
		\bottomrule
	\end{tabular}
\end{table}
```


```{r buenavista3, include=FALSE}
knitr::opts_chunk$set(echo = TRUE)
library(tidyverse)
library(datasets)
library(readxl)

Todos <- read_excel("Todos.xlsx")

ttodosbvista <- (tprimbvista+tsecbvista)
todosbvista <- (primbvista+secbvista)
pttodosbvista <- round(todosbvista/ttodosbvista*100,1)
```

\
```{=tex}
\begin{table}[H]
	\centering
	\begin{tabular}{|c|c|c|r|} 
		\toprule
		Buenavista        & \textbf{Habilitados} & \textbf{Participaron} & \textbf{Porcentaje}  \\ 
		\hline
		
		\textbf{Todos} & `r ttodosbvista`      & `r todosbvista`     & `r pttodosbvista`$\%$          \\
		\bottomrule
	\end{tabular}
\end{table}
```


\
```{=tex}
\centering
		\begin{tikzpicture}
			\begin{axis}[
				ybar,
				width=16.5cm,
				height=9cm,
				ymajorgrids,
				bar width=0.4cm,
				enlargelimits=0.065,
				legend style={at={(0.5,1.15)},
					anchor=north,legend columns=-1},
				ylabel={\textbf{No. de estudiantes Buenavista}},
				xlabel={\textbf{Grados Buenavista}},
				symbolic x coords={Grado 2,Grado 3,Grado 4,Grado 5,Grado 6,Grado 7,
					Grado 8,Grado 9,Grado 10,Grado 11},
				xtick=data,
				nodes near coords,
				nodes near coords align={vertical},
				x tick label style={rotate=60,anchor=east},
				]
				\addplot [ybar,fill=blue!40] coordinates {
			(Grado 2,`r tg2bvista`) (Grado 3,`r tg3bvista`) (Grado 4,`r tg4bvista`)
			(Grado 5,`r tg5bvista`) (Grado 6,`r tg6bvista`) (Grado 7,`r tg7bvista`)
			(Grado 8,`r tg8bvista`) (Grado 9,`r tg9bvista`) (Grado 10,`r tg10bvista`)
			(Grado 11,`r tg11bvista`)
		};
				\addplot coordinates {
			(Grado 2,`r g2bvista`) (Grado 3,`r g3bvista`) (Grado 4,`r g4bvista`)
			(Grado 5,`r g5bvista`) (Grado 6,`r g6bvista`) (Grado 7,`r g7bvista`)
			(Grado 8,`r g8bvista`) (Grado 9,`r g9bvista`) (Grado 10,`r g10bvista`)
			(Grado 11,`r g11bvista`)
		};
				\legend{Estudiantes habilitados, Estudiantes participantes}
			\end{axis}
	\end{tikzpicture}
```

\
```{=tex}
\centering
\begin{tikzpicture}
\begin{axis}[
title=\textbf{Participación general municipio de Buenavista},
xbar,xmin=0,
width=14cm, height=3.5cm, enlarge y limits=0.5,
xlabel={\textbf{Número de estudiantes}},
symbolic y coords={Participaron,Habilitados},
ytick=data,
nodes near coords, nodes near coords align={horizontal},
x tick label style={rotate=60,anchor=east},
]
\addplot [black,fill=brown!80] coordinates {(`r todosbvista`,Participaron)
(`r ttodosbvista`,Habilitados)};
\end{axis}
\end{tikzpicture}
```

\

## Calarcá


```{r calarca, include=FALSE}
knitr::opts_chunk$set(echo = TRUE)
library(tidyverse)
library(datasets)
library(readxl)

Todos <- read_excel("Todos.xlsx")

## Calarcá---------------------------------------

tg2cca <- Todos %>% filter(Ciudad == "CALARCA",Grado == "G2") %>% 
summarise(tg2cca=n())

g2cca <- Todos %>% filter(Ciudad == "CALARCA",Grado == "G2",PrimeraRonda >= 0) %>% 
summarise(g2cca=n())

ptg2cca <- round(g2cca/tg2cca*100,1)

## --------------------------------------------------

tg3cca <- Todos %>% filter(Ciudad == "CALARCA",Grado == "G3") %>% 
summarise(tg3cca=n())

g3cca <- Todos %>% filter(Ciudad == "CALARCA",Grado == "G3",PrimeraRonda >= 0) %>% 
summarise(g3cca=n())

ptg3cca <- round(g3cca/tg3cca*100,1)

## --------------------------------------------------

tg4cca <- Todos %>% filter(Ciudad == "CALARCA",Grado == "G4") %>% 
summarise(tg4cca=n())

g4cca <- Todos %>% filter(Ciudad == "CALARCA",Grado == "G4",PrimeraRonda >= 0) %>% 
summarise(g4cca=n())

ptg4cca <- round(g4cca/tg4cca*100,1)

## --------------------------------------------------

tg5cca <- Todos %>% filter(Ciudad == "CALARCA",Grado == "G5") %>% 
summarise(tg5cca=n())

g5cca <- Todos %>% filter(Ciudad == "CALARCA",Grado == "G5",PrimeraRonda >= 0) %>% 
summarise(g5cca=n())

ptg5cca <- round(g5cca/tg5cca*100,1)

## --------------------------------------------------

tprimcca <- (tg2cca+tg3cca+tg4cca+tg5cca)
primcca <- (g2cca+g3cca+g4cca+g5cca)
ptprimcca <- round(primcca/tprimcca*100,1)
```

```{=tex}
\begin{table}[H]
	\centering
	\begin{tabular}{|c|c|c|r|} 
		\toprule
		\multicolumn{1}{|l|}{Calarcá} & \textbf{Habilitados} & \textbf{Participaron} & \textbf{Porcentaje}  \\ 
		\hline
		\textbf{Grado 2}      & `r tg2cca`      & `r g2cca`   & `r ptg2cca`$\%$         \\ 
		\hline
		\textbf{Grado 3}      & `r tg3cca`      & `r g3cca`   & `r ptg3cca`$\%$         \\ 
		\hline
		\textbf{Grado 4}      & `r tg4cca`      & `r g4cca`   & `r ptg4cca`$\%$         \\ 
		\hline
		\textbf{Grado 5}      & `r tg5cca`      & `r g5cca`   & `r ptg5cca`$\%$         \\
		\hline
		\textbf{Primaria}      & `r tprimcca`      & `r primcca`   & `r ptprimcca`$\%$         \\
		\bottomrule
	\end{tabular}
\end{table}
```


```{r calarca2, include=FALSE}
knitr::opts_chunk$set(echo = TRUE)
library(tidyverse)
library(datasets)
library(readxl)

Todos <- read_excel("Todos.xlsx")

## Calarcá2---------------------------------------

tg6cca <- Todos %>% filter(Ciudad == "CALARCA",Grado == "G6") %>% 
summarise(tg6cca=n())

g6cca <- Todos %>% filter(Ciudad == "CALARCA",Grado == "G6",PrimeraRonda >= 0) %>% 
summarise(g6cca=n())

ptg6cca <- round(g6cca/tg6cca*100,1)

## --------------------------------------------------

tg7cca <- Todos %>% filter(Ciudad == "CALARCA",Grado == "G7") %>% 
summarise(tg7cca=n())

g7cca <- Todos %>% filter(Ciudad == "CALARCA",Grado == "G7",PrimeraRonda >= 0) %>% 
summarise(g7cca=n())

ptg7cca <- round(g7cca/tg7cca*100,1)

## --------------------------------------------------

tg8cca <- Todos %>% filter(Ciudad == "CALARCA",Grado == "G8") %>% 
summarise(tg8cca=n())

g8cca <- Todos %>% filter(Ciudad == "CALARCA",Grado == "G8",PrimeraRonda >= 0) %>% 
summarise(g8cca=n())

ptg8cca <- round(g8cca/tg8cca*100,1)

## --------------------------------------------------

tg9cca <- Todos %>% filter(Ciudad == "CALARCA",Grado == "G9") %>% 
summarise(tg9cca=n())

g9cca <- Todos %>% filter(Ciudad == "CALARCA",Grado == "G9",PrimeraRonda >= 0) %>% 
summarise(g9cca=n())

ptg9cca <- round(g9cca/tg9cca*100,1)

## --------------------------------------------------

tg10cca <- Todos %>% filter(Ciudad == "CALARCA",Grado == "G10") %>% 
summarise(tg10cca=n())

g10cca <- Todos %>% filter(Ciudad == "CALARCA",Grado == "G10",PrimeraRonda >= 0) %>% 
summarise(g10cca=n())

ptg10cca <- round(g10cca/tg10cca*100,1)

## --------------------------------------------------

tg11cca <- Todos %>% filter(Ciudad == "CALARCA",Grado == "G11") %>% 
summarise(tg11cca=n())

g11cca <- Todos %>% filter(Ciudad == "CALARCA",Grado == "G11",PrimeraRonda >= 0) %>% 
summarise(g11cca=n())

ptg11cca <- round(g11cca/tg11cca*100,1)

## --------------------------------------------------

tseccca <- (tg6cca+tg7cca+tg8cca+tg9cca+tg10cca+tg11cca)
seccca <- (g6cca+g7cca+g8cca+g9cca+g10cca+g11cca)
ptseccca <- round(seccca/tseccca*100,1)
```

```{=tex}
\begin{table}[H]
	\centering
	\begin{tabular}{|c|c|c|r|} 
		\toprule
		Calarcá        & \textbf{Habilitados} & \textbf{Participaron} & \textbf{Porcentaje}  \\ 
		\hline
		\textbf{Grado 6}  & `r tg6cca`      & `r g6cca`     & `r ptg6cca`$\%$           \\ 
		\hline
		\textbf{Grado 7}  & `r tg7cca`      & `r g7cca`     & `r ptg7cca`$\%$           \\ 
		\hline
		\textbf{Grado 8}  & `r tg8cca`      & `r g8cca`     & `r ptg8cca`$\%$           \\ 
		\hline
		\textbf{Grado 9}  & `r tg9cca`      & `r g9cca`     & `r ptg9cca`$\%$          \\ 
		\hline
		\textbf{Grado 10} & `r tg10cca`      & `r g10cca`     & `r ptg10cca`$\%$          \\ 
		\hline
		\textbf{Grado 11} & `r tg11cca`      & `r g11cca`     & `r ptg11cca`$\%$          \\
		\hline
		\textbf{Secundaria} & `r tseccca`      & `r seccca`     & `r ptseccca`$\%$          \\
		\bottomrule
	\end{tabular}
\end{table}
```

```{r calarca3, include=FALSE}
knitr::opts_chunk$set(echo = TRUE)
library(tidyverse)
library(datasets)
library(readxl)

Todos <- read_excel("Todos.xlsx")

ttodoscca <- (tprimcca+tseccca)
todoscca <- (primcca+seccca)
pttodoscca <- round(todoscca/ttodoscca*100,1)
```

\
```{=tex}
\begin{table}[H]
	\centering
	\begin{tabular}{|c|c|c|r|} 
		\toprule
		Calarcá        & \textbf{Habilitados} & \textbf{Participaron} & \textbf{Porcentaje}  \\ 
		\hline
		
		\textbf{Todos} & `r ttodoscca`      & `r todoscca`     & `r pttodoscca`$\%$          \\
		\bottomrule
	\end{tabular}
\end{table}
```


\
```{=tex}
\centering
\begin{tikzpicture}
	\begin{axis}[
		ybar,
		width=16.5cm,
		height=9cm,
		ymajorgrids,
		bar width=0.4cm,
		enlargelimits=0.065,
		legend style={at={(0.5,1.15)},
			anchor=north,legend columns=-1},
		ylabel={\textbf{No. de estudiantes Calarcá}},
		xlabel={\textbf{Grados Calarcá}},
		symbolic x coords={Grado 2,Grado 3,Grado 4,Grado 5,Grado 6,Grado 7,
			Grado 8,Grado 9,Grado 10,Grado 11},
		xtick=data,
		nodes near coords,
		nodes near coords align={vertical},
		x tick label style={rotate=60,anchor=east},
		]
		\addplot [ybar,fill=blue!40] coordinates {
			(Grado 2,`r tg2cca`) (Grado 3,`r tg3cca`) (Grado 4,`r tg4cca`)
			(Grado 5,`r tg5cca`) (Grado 6,`r tg6cca`) (Grado 7,`r tg7cca`)
			(Grado 8,`r tg8cca`) (Grado 9,`r tg9cca`) (Grado 10,`r tg10cca`)
			(Grado 11,`r tg11cca`)
		};
		\addplot coordinates {
			(Grado 2,`r g2cca`) (Grado 3,`r g3cca`) (Grado 4,`r g4cca`)
			(Grado 5,`r g5cca`) (Grado 6,`r g6cca`) (Grado 7,`r g7cca`)
			(Grado 8,`r g8cca`) (Grado 9,`r g9cca`) (Grado 10,`r g10cca`)
			(Grado 11,`r g11cca`)
		};
		\legend{Estudiantes habilitados, Estudiantes participantes}
	\end{axis}
\end{tikzpicture}
```

\
```{=tex}
\centering
\begin{tikzpicture}
	\begin{axis}[
		title=\textbf{Participación general municipio de Calarcá},
		xbar,xmin=0,
		width=14cm, height=3.5cm, enlarge y limits=0.5,
		xlabel={\textbf{Número de estudiantes}},
		symbolic y coords={Participaron,Habilitados},
		ytick=data,
		nodes near coords, nodes near coords align={horizontal},
		x tick label style={rotate=60,anchor=east},
		]
		\addplot [black,fill=brown!80] coordinates {(`r todoscca`,Participaron)
			(`r ttodoscca`,Habilitados)};
	\end{axis}
\end{tikzpicture}
```

\

## Circasia


```{r circasia, include=FALSE}
knitr::opts_chunk$set(echo = TRUE)
library(tidyverse)
library(datasets)
library(readxl)

Todos <- read_excel("Todos.xlsx")

## Circasia---------------------------------------

tg2csia <- Todos %>% filter(Ciudad == "CIRCASIA",Grado == "G2") %>% 
summarise(tg2csia=n())

g2csia <- Todos %>% filter(Ciudad == "CIRCASIA",Grado == "G2",PrimeraRonda >= 0) %>% 
summarise(g2csia=n())

ptg2csia <- round(g2csia/tg2csia*100,1)

## --------------------------------------------------

tg3csia <- Todos %>% filter(Ciudad == "CIRCASIA",Grado == "G3") %>% 
summarise(tg3csia=n())

g3csia <- Todos %>% filter(Ciudad == "CIRCASIA",Grado == "G3",PrimeraRonda >= 0) %>% 
summarise(g3csia=n())

ptg3csia <- round(g3csia/tg3csia*100,1)

## --------------------------------------------------

tg4csia <- Todos %>% filter(Ciudad == "CIRCASIA",Grado == "G4") %>% 
summarise(tg4csia=n())

g4csia <- Todos %>% filter(Ciudad == "CIRCASIA",Grado == "G4",PrimeraRonda >= 0) %>% 
summarise(g4csia=n())

ptg4csia <- round(g4csia/tg4csia*100,1)

## --------------------------------------------------

tg5csia <- Todos %>% filter(Ciudad == "CIRCASIA",Grado == "G5") %>% 
summarise(tg5csia=n())

g5csia <- Todos %>% filter(Ciudad == "CIRCASIA",Grado == "G5",PrimeraRonda >= 0) %>% 
summarise(g5csia=n())

ptg5csia <- round(g5csia/tg5csia*100,1)

## --------------------------------------------------

tprimcsia <- (tg2csia+tg3csia+tg4csia+tg5csia)
primcsia <- (g2csia+g3csia+g4csia+g5csia)
ptprimcsia <- round(primcsia/tprimcsia*100,1)
```

```{=tex}
\begin{table}[H]
	\centering
	\begin{tabular}{|c|c|c|r|} 
		\toprule
		\multicolumn{1}{|l|}{Circasia} & \textbf{Habilitados} & \textbf{Participaron} & \textbf{Porcentaje}  \\ 
		\hline
		\textbf{Grado 2}      & `r tg2csia`      & `r g2csia`   & `r ptg2csia`$\%$         \\ 
		\hline
		\textbf{Grado 3}      & `r tg3csia`      & `r g3csia`   & `r ptg3csia`$\%$         \\ 
		\hline
		\textbf{Grado 4}      & `r tg4csia`      & `r g4csia`   & `r ptg4csia`$\%$         \\ 
		\hline
		\textbf{Grado 5}      & `r tg5csia`      & `r g5csia`   & `r ptg5csia`$\%$         \\
		\hline
		\textbf{Primaria}      & `r tprimcsia`      & `r primcsia`   & `r ptprimcsia`$\%$         \\
		\bottomrule
	\end{tabular}
\end{table}
```


```{r circasia2, include=FALSE}
knitr::opts_chunk$set(echo = TRUE)
library(tidyverse)
library(datasets)
library(readxl)

Todos <- read_excel("Todos.xlsx")

## Circasia2---------------------------------------

tg6csia <- Todos %>% filter(Ciudad == "CIRCASIA",Grado == "G6") %>% 
summarise(tg6csia=n())

g6csia <- Todos %>% filter(Ciudad == "CIRCASIA",Grado == "G6",PrimeraRonda >= 0) %>% 
summarise(g6csia=n())

ptg6csia <- round(g6csia/tg6csia*100,1)

## --------------------------------------------------

tg7csia <- Todos %>% filter(Ciudad == "CIRCASIA",Grado == "G7") %>% 
summarise(tg7csia=n())

g7csia <- Todos %>% filter(Ciudad == "CIRCASIA",Grado == "G7",PrimeraRonda >= 0) %>% 
summarise(g7csia=n())

ptg7csia <- round(g7csia/tg7csia*100,1)

## --------------------------------------------------

tg8csia <- Todos %>% filter(Ciudad == "CIRCASIA",Grado == "G8") %>% 
summarise(tg8csia=n())

g8csia <- Todos %>% filter(Ciudad == "CIRCASIA",Grado == "G8",PrimeraRonda >= 0) %>% 
summarise(g8csia=n())

ptg8csia <- round(g8csia/tg8csia*100,1)

## --------------------------------------------------

tg9csia <- Todos %>% filter(Ciudad == "CIRCASIA",Grado == "G9") %>% 
summarise(tg9csia=n())

g9csia <- Todos %>% filter(Ciudad == "CIRCASIA",Grado == "G9",PrimeraRonda >= 0) %>% 
summarise(g9csia=n())

ptg9csia <- round(g9csia/tg9csia*100,1)

## --------------------------------------------------

tg10csia <- Todos %>% filter(Ciudad == "CIRCASIA",Grado == "G10") %>% 
summarise(tg10csia=n())

g10csia <- Todos %>% filter(Ciudad == "CIRCASIA",Grado == "G10",PrimeraRonda >= 0) %>% 
summarise(g10csia=n())

ptg10csia <- round(g10csia/tg10csia*100,1)

## --------------------------------------------------

tg11csia <- Todos %>% filter(Ciudad == "CIRCASIA",Grado == "G11") %>% 
summarise(tg11csia=n())

g11csia <- Todos %>% filter(Ciudad == "CIRCASIA",Grado == "G11",PrimeraRonda >= 0) %>% 
summarise(g11csia=n())

ptg11csia <- round(g11csia/tg11csia*100,1)

## --------------------------------------------------

tseccsia <- (tg6csia+tg7csia+tg8csia+tg9csia+tg10csia+tg11csia)
seccsia <- (g6csia+g7csia+g8csia+g9csia+g10csia+g11csia)
ptseccsia <- round(seccsia/tseccsia*100,1)
```

```{=tex}
\begin{table}[H]
	\centering
	\begin{tabular}{|c|c|c|r|} 
		\toprule
		Circasia        & \textbf{Habilitados} & \textbf{Participaron} & \textbf{Porcentaje}  \\ 
		\hline
		\textbf{Grado 6}  & `r tg6csia`      & `r g6csia`     & `r ptg6csia`$\%$           \\ 
		\hline
		\textbf{Grado 7}  & `r tg7csia`      & `r g7csia`     & `r ptg7csia`$\%$           \\ 
		\hline
		\textbf{Grado 8}  & `r tg8csia`      & `r g8csia`     & `r ptg8csia`$\%$           \\ 
		\hline
		\textbf{Grado 9}  & `r tg9csia`      & `r g9csia`     & `r ptg9csia`$\%$          \\ 
		\hline
		\textbf{Grado 10} & `r tg10csia`      & `r g10csia`     & `r ptg10csia`$\%$          \\ 
		\hline
		\textbf{Grado 11} & `r tg11csia`      & `r g11csia`     & `r ptg11csia`$\%$          \\
		\hline
		\textbf{Secundaria} & `r tseccsia`      & `r seccsia`     & `r ptseccsia`$\%$          \\
		\bottomrule
	\end{tabular}
\end{table}
```

```{r circasia3, include=FALSE}
knitr::opts_chunk$set(echo = TRUE)
library(tidyverse)
library(datasets)
library(readxl)

Todos <- read_excel("Todos.xlsx")

ttodoscsia <- (tprimcsia+tseccsia)
todoscsia <- (primcsia+seccsia)
pttodoscsia <- round(todoscsia/ttodoscsia*100,1)
```


```{=tex}
\begin{table}[H]
	\centering
	\begin{tabular}{|c|c|c|r|} 
		\toprule
		Circasia        & \textbf{Habilitados} & \textbf{Participaron} & \textbf{Porcentaje}  \\ 
		\hline
		
		\textbf{Todos} & `r ttodoscsia`      & `r todoscsia`     & `r pttodoscsia`$\%$          \\
		\bottomrule
	\end{tabular}
\end{table}
```


\
```{=tex}
\centering
\begin{tikzpicture}
	\begin{axis}[
		ybar,
		width=16.5cm,
		height=9cm,
		ymajorgrids,
		bar width=0.4cm,
		enlargelimits=0.065,
		legend style={at={(0.5,1.15)},
			anchor=north,legend columns=-1},
		ylabel={\textbf{No. de estudiantes Circasia}},
		xlabel={\textbf{Grados Circasia}},
		symbolic x coords={Grado 2,Grado 3,Grado 4,Grado 5,Grado 6,Grado 7,
			Grado 8,Grado 9,Grado 10,Grado 11},
		xtick=data,
		nodes near coords,
		nodes near coords align={vertical},
		x tick label style={rotate=60,anchor=east},
		]
		\addplot [ybar,fill=blue!40] coordinates {
			(Grado 2,`r tg2csia`) (Grado 3,`r tg3csia`) (Grado 4,`r tg4csia`)
			(Grado 5,`r tg5csia`) (Grado 6,`r tg6csia`) (Grado 7,`r tg7csia`)
			(Grado 8,`r tg8csia`) (Grado 9,`r tg9csia`) (Grado 10,`r tg10csia`)
			(Grado 11,`r tg11csia`)
		};
		\addplot coordinates {
			(Grado 2,`r g2csia`) (Grado 3,`r g3csia`) (Grado 4,`r g4csia`)
			(Grado 5,`r g5csia`) (Grado 6,`r g6csia`) (Grado 7,`r g7csia`)
			(Grado 8,`r g8csia`) (Grado 9,`r g9csia`) (Grado 10,`r g10csia`)
			(Grado 11,`r g11csia`)
		};
		\legend{Estudiantes habilitados, Estudiantes participantes}
	\end{axis}
\end{tikzpicture}
```

\
```{=tex}
\centering
\begin{tikzpicture}
	\begin{axis}[
		title=\textbf{Participación general municipio de Circasia},
		xbar,xmin=0,
		width=16cm, height=3.5cm, enlarge y limits=0.5,
		xlabel={\textbf{Número de estudiantes}},
		symbolic y coords={Participaron,Habilitados},
		ytick=data,
		nodes near coords, nodes near coords align={horizontal},
		x tick label style={rotate=60,anchor=east},
		]
		\addplot [black,fill=brown!80] coordinates {(`r todoscsia`,Participaron)
			(`r ttodoscsia`,Habilitados)};
	\end{axis}
\end{tikzpicture}
```


## Córdoba


```{r cordoba, include=FALSE}
knitr::opts_chunk$set(echo = TRUE)
library(tidyverse)
library(datasets)
library(readxl)

Todos <- read_excel("Todos.xlsx")

## Córdoba---------------------------------------

tg2cdba <- Todos %>% filter(Ciudad == "CORDOBA",Grado == "G2") %>% 
summarise(tg2cdba=n())

g2cdba <- Todos %>% filter(Ciudad == "CORDOBA",Grado == "G2",PrimeraRonda >= 0) %>% 
summarise(g2cdba=n())

ptg2cdba <- round(g2cdba/tg2cdba*100,1)

## --------------------------------------------------

tg3cdba <- Todos %>% filter(Ciudad == "CORDOBA",Grado == "G3") %>% 
summarise(tg3cdba=n())

g3cdba <- Todos %>% filter(Ciudad == "CORDOBA",Grado == "G3",PrimeraRonda >= 0) %>% 
summarise(g3cdba=n())

ptg3cdba <- round(g3cdba/tg3cdba*100,1)

## --------------------------------------------------

tg4cdba <- Todos %>% filter(Ciudad == "CORDOBA",Grado == "G4") %>% 
summarise(tg4cdba=n())

g4cdba <- Todos %>% filter(Ciudad == "CORDOBA",Grado == "G4",PrimeraRonda >= 0) %>% 
summarise(g4cdba=n())

ptg4cdba <- round(g4cdba/tg4cdba*100,1)

## --------------------------------------------------

tg5cdba <- Todos %>% filter(Ciudad == "CORDOBA",Grado == "G5") %>% 
summarise(tg5cdba=n())

g5cdba <- Todos %>% filter(Ciudad == "CORDOBA",Grado == "G5",PrimeraRonda >= 0) %>% 
summarise(g5cdba=n())

ptg5cdba <- round(g5cdba/tg5cdba*100,1)

## --------------------------------------------------

tprimcdba <- (tg2cdba+tg3cdba+tg4cdba+tg5cdba)
primcdba <- (g2cdba+g3cdba+g4cdba+g5cdba)
ptprimcdba <- round(primcdba/tprimcdba*100,1)
```

```{=tex}
\begin{table}[H]
	\centering
	\begin{tabular}{|c|c|c|r|} 
		\toprule
		\multicolumn{1}{|l|}{Córdoba} & \textbf{Habilitados} & \textbf{Participaron} & \textbf{Porcentaje}  \\ 
		\hline
		\textbf{Grado 2}      & `r tg2cdba`      & `r g2cdba`   & `r ptg2cdba`$\%$         \\ 
		\hline
		\textbf{Grado 3}      & `r tg3cdba`      & `r g3cdba`   & `r ptg3cdba`$\%$         \\ 
		\hline
		\textbf{Grado 4}      & `r tg4cdba`      & `r g4cdba`   & `r ptg4cdba`$\%$         \\ 
		\hline
		\textbf{Grado 5}      & `r tg5cdba`      & `r g5cdba`   & `r ptg5cdba`$\%$         \\
		\hline
		\textbf{Primaria}      & `r tprimcdba`      & `r primcdba`   & `r ptprimcdba`$\%$         \\
		\bottomrule
	\end{tabular}
\end{table}
```


```{r cordoba2, include=FALSE}
knitr::opts_chunk$set(echo = TRUE)
library(tidyverse)
library(datasets)
library(readxl)

Todos <- read_excel("Todos.xlsx")

## Córdoba2---------------------------------------

tg6cdba <- Todos %>% filter(Ciudad == "CORDOBA",Grado == "G6") %>% 
summarise(tg6cdba=n())

g6cdba <- Todos %>% filter(Ciudad == "CORDOBA",Grado == "G6",PrimeraRonda >= 0) %>% 
summarise(g6cdba=n())

ptg6cdba <- round(g6cdba/tg6cdba*100,1)

## --------------------------------------------------

tg7cdba <- Todos %>% filter(Ciudad == "CORDOBA",Grado == "G7") %>% 
summarise(tg7cdba=n())

g7cdba <- Todos %>% filter(Ciudad == "CORDOBA",Grado == "G7",PrimeraRonda >= 0) %>% 
summarise(g7cdba=n())

ptg7cdba <- round(g7cdba/tg7cdba*100,1)

## --------------------------------------------------

tg8cdba <- Todos %>% filter(Ciudad == "CORDOBA",Grado == "G8") %>% 
summarise(tg8cdba=n())

g8cdba <- Todos %>% filter(Ciudad == "CORDOBA",Grado == "G8",PrimeraRonda >= 0) %>% 
summarise(g8cdba=n())

ptg8cdba <- round(g8cdba/tg8cdba*100,1)

## --------------------------------------------------

tg9cdba <- Todos %>% filter(Ciudad == "CORDOBA",Grado == "G9") %>% 
summarise(tg9cdba=n())

g9cdba <- Todos %>% filter(Ciudad == "CORDOBA",Grado == "G9",PrimeraRonda >= 0) %>% 
summarise(g9cdba=n())

ptg9cdba <- round(g9cdba/tg9cdba*100,1)

## --------------------------------------------------

tg10cdba <- Todos %>% filter(Ciudad == "CORDOBA",Grado == "G10") %>% 
summarise(tg10cdba=n())

g10cdba <- Todos %>% filter(Ciudad == "CORDOBA",Grado == "G10",PrimeraRonda >= 0) %>% 
summarise(g10cdba=n())

ptg10cdba <- round(g10cdba/tg10cdba*100,1)

## --------------------------------------------------

tg11cdba <- Todos %>% filter(Ciudad == "CORDOBA",Grado == "G11") %>% 
summarise(tg11cdba=n())

g11cdba <- Todos %>% filter(Ciudad == "CORDOBA",Grado == "G11",PrimeraRonda >= 0) %>% 
summarise(g11cdba=n())

ptg11cdba <- round(g11cdba/tg11cdba*100,1)

## --------------------------------------------------

tseccdba <- (tg6cdba+tg7cdba+tg8cdba+tg9cdba+tg10cdba+tg11cdba)
seccdba <- (g6cdba+g7cdba+g8cdba+g9cdba+g10cdba+g11cdba)
ptseccdba <- round(seccdba/tseccdba*100,1)
```

```{=tex}
\begin{table}[H]
	\centering
	\begin{tabular}{|c|c|c|r|} 
		\toprule
		Córdoba        & \textbf{Habilitados} & \textbf{Participaron} & \textbf{Porcentaje}  \\ 
		\hline
		\textbf{Grado 6}  & `r tg6cdba`      & `r g6cdba`     & `r ptg6cdba`$\%$           \\ 
		\hline
		\textbf{Grado 7}  & `r tg7cdba`      & `r g7cdba`     & `r ptg7cdba`$\%$           \\ 
		\hline
		\textbf{Grado 8}  & `r tg8cdba`      & `r g8cdba`     & `r ptg8cdba`$\%$           \\ 
		\hline
		\textbf{Grado 9}  & `r tg9cdba`      & `r g9cdba`     & `r ptg9cdba`$\%$          \\ 
		\hline
		\textbf{Grado 10} & `r tg10cdba`      & `r g10cdba`     & `r ptg10cdba`$\%$          \\ 
		\hline
		\textbf{Grado 11} & `r tg11cdba`      & `r g11cdba`     & `r ptg11cdba`$\%$          \\
		\hline
		\textbf{Secundaria} & `r tseccdba`      & `r seccdba`     & `r ptseccdba`$\%$          \\
		\bottomrule
	\end{tabular}
\end{table}
```

```{r cordoba3, include=FALSE}
knitr::opts_chunk$set(echo = TRUE)
library(tidyverse)
library(datasets)
library(readxl)

Todos <- read_excel("Todos.xlsx")

ttodoscdba <- (tprimcdba+tseccdba)
todoscdba <- (primcdba+seccdba)
pttodoscdba <- round(todoscdba/ttodoscdba*100,1)
```


```{=tex}
\begin{table}[H]
	\centering
	\begin{tabular}{|c|c|c|r|} 
		\toprule
		Córdoba        & \textbf{Habilitados} & \textbf{Participaron} & \textbf{Porcentaje}  \\ 
		\hline
		
		\textbf{Todos} & `r ttodoscdba`      & `r todoscdba`     & `r pttodoscdba`$\%$          \\
		\bottomrule
	\end{tabular}
\end{table}
```


\
```{=tex}
\centering
\begin{tikzpicture}
	\begin{axis}[
		ybar,
		width=16.5cm,
		height=9cm,
		ymajorgrids,
		bar width=0.4cm,
		enlargelimits=0.065,
		legend style={at={(0.5,1.15)},
			anchor=north,legend columns=-1},
		ylabel={\textbf{No. de estudiantes Córdoba}},
		xlabel={\textbf{Grados Córdoba}},
		symbolic x coords={Grado 2,Grado 3,Grado 4,Grado 5,Grado 6,Grado 7,
			Grado 8,Grado 9,Grado 10,Grado 11},
		xtick=data,
		nodes near coords,
		nodes near coords align={vertical},
		x tick label style={rotate=60,anchor=east},
		]
		\addplot [ybar,fill=blue!40] coordinates {
			(Grado 2,`r tg2cdba`) (Grado 3,`r tg3cdba`) (Grado 4,`r tg4cdba`)
			(Grado 5,`r tg5cdba`) (Grado 6,`r tg6cdba`) (Grado 7,`r tg7cdba`)
			(Grado 8,`r tg8cdba`) (Grado 9,`r tg9cdba`) (Grado 10,`r tg10cdba`)
			(Grado 11,`r tg11cdba`)
		};
		\addplot coordinates {
			(Grado 2,`r g2cdba`) (Grado 3,`r g3cdba`) (Grado 4,`r g4cdba`)
			(Grado 5,`r g5cdba`) (Grado 6,`r g6cdba`) (Grado 7,`r g7cdba`)
			(Grado 8,`r g8cdba`) (Grado 9,`r g9cdba`) (Grado 10,`r g10cdba`)
			(Grado 11,`r g11cdba`)
		};
		\legend{Estudiantes habilitados, Estudiantes participantes}
	\end{axis}
\end{tikzpicture}
```

\
```{=tex}
\centering
\begin{tikzpicture}
	\begin{axis}[
		title=\textbf{Participación general municipio de Córdoba},
		xbar,xmin=0,
		width=12cm, height=3.5cm, enlarge y limits=0.5,
		xlabel={\textbf{Número de estudiantes}},
		symbolic y coords={Participaron,Habilitados},
		ytick=data,
		nodes near coords, nodes near coords align={horizontal},
		x tick label style={rotate=60,anchor=east},
		]
		\addplot [black,fill=brown!80] coordinates {(`r todoscdba`,Participaron)
			(`r ttodoscdba`,Habilitados)};
	\end{axis}
\end{tikzpicture}
```


## Filandia


```{r FILANDIA, include=FALSE}
knitr::opts_chunk$set(echo = TRUE)
library(tidyverse)
library(datasets)
library(readxl)

Todos <- read_excel("Todos.xlsx")

## Filandia---------------------------------------

tg2fila <- Todos %>% filter(Ciudad == "FILANDIA",Grado == "G2") %>% 
summarise(tg2fila=n())

g2fila <- Todos %>% filter(Ciudad == "FILANDIA",Grado == "G2",PrimeraRonda >= 0) %>% 
summarise(g2fila=n())

ptg2fila <- round(g2fila/tg2fila*100,1)

## --------------------------------------------------

tg3fila <- Todos %>% filter(Ciudad == "FILANDIA",Grado == "G3") %>% 
summarise(tg3fila=n())

g3fila <- Todos %>% filter(Ciudad == "FILANDIA",Grado == "G3",PrimeraRonda >= 0) %>% 
summarise(g3fila=n())

ptg3fila <- round(g3fila/tg3fila*100,1)

## --------------------------------------------------

tg4fila <- Todos %>% filter(Ciudad == "FILANDIA",Grado == "G4") %>% 
summarise(tg4fila=n())

g4fila <- Todos %>% filter(Ciudad == "FILANDIA",Grado == "G4",PrimeraRonda >= 0) %>% 
summarise(g4fila=n())

ptg4fila <- round(g4fila/tg4fila*100,1)

## --------------------------------------------------

tg5fila <- Todos %>% filter(Ciudad == "FILANDIA",Grado == "G5") %>% 
summarise(tg5fila=n())

g5fila <- Todos %>% filter(Ciudad == "FILANDIA",Grado == "G5",PrimeraRonda >= 0) %>% 
summarise(g5fila=n())

ptg5fila <- round(g5fila/tg5fila*100,1)

## --------------------------------------------------

tprimfila <- (tg2fila+tg3fila+tg4fila+tg5fila)
primfila <- (g2fila+g3fila+g4fila+g5fila)
ptprimfila <- round(primfila/tprimfila*100,1)
```

```{=tex}
\begin{table}[H]
	\centering
	\begin{tabular}{|c|c|c|r|} 
		\toprule
		\multicolumn{1}{|l|}{Filandia} & \textbf{Habilitados} & \textbf{Participaron} & \textbf{Porcentaje}  \\ 
		\hline
		\textbf{Grado 2}      & `r tg2fila`      & `r g2fila`   & `r ptg2fila`$\%$         \\ 
		\hline
		\textbf{Grado 3}      & `r tg3fila`      & `r g3fila`   & `r ptg3fila`$\%$         \\ 
		\hline
		\textbf{Grado 4}      & `r tg4fila`      & `r g4fila`   & `r ptg4fila`$\%$         \\ 
		\hline
		\textbf{Grado 5}      & `r tg5fila`      & `r g5fila`   & `r ptg5fila`$\%$         \\
		\hline
		\textbf{Primaria}      & `r tprimfila`      & `r primfila`   & `r ptprimfila`$\%$         \\
		\bottomrule
	\end{tabular}
\end{table}
```


```{r FILANDIA2, include=FALSE}
knitr::opts_chunk$set(echo = TRUE)
library(tidyverse)
library(datasets)
library(readxl)

Todos <- read_excel("Todos.xlsx")

## Filandia2---------------------------------------

tg6fila <- Todos %>% filter(Ciudad == "FILANDIA",Grado == "G6") %>% 
summarise(tg6fila=n())

g6fila <- Todos %>% filter(Ciudad == "FILANDIA",Grado == "G6",PrimeraRonda >= 0) %>% 
summarise(g6fila=n())

ptg6fila <- round(g6fila/tg6fila*100,1)

## --------------------------------------------------

tg7fila <- Todos %>% filter(Ciudad == "FILANDIA",Grado == "G7") %>% 
summarise(tg7fila=n())

g7fila <- Todos %>% filter(Ciudad == "FILANDIA",Grado == "G7",PrimeraRonda >= 0) %>% 
summarise(g7fila=n())

ptg7fila <- round(g7fila/tg7fila*100,1)

## --------------------------------------------------

tg8fila <- Todos %>% filter(Ciudad == "FILANDIA",Grado == "G8") %>% 
summarise(tg8fila=n())

g8fila <- Todos %>% filter(Ciudad == "FILANDIA",Grado == "G8",PrimeraRonda >= 0) %>% 
summarise(g8fila=n())

ptg8fila <- round(g8fila/tg8fila*100,1)

## --------------------------------------------------

tg9fila <- Todos %>% filter(Ciudad == "FILANDIA",Grado == "G9") %>% 
summarise(tg9fila=n())

g9fila <- Todos %>% filter(Ciudad == "FILANDIA",Grado == "G9",PrimeraRonda >= 0) %>% 
summarise(g9fila=n())

ptg9fila <- round(g9fila/tg9fila*100,1)

## --------------------------------------------------

tg10fila <- Todos %>% filter(Ciudad == "FILANDIA",Grado == "G10") %>% 
summarise(tg10fila=n())

g10fila <- Todos %>% filter(Ciudad == "FILANDIA",Grado == "G10",PrimeraRonda >= 0) %>% 
summarise(g10fila=n())

ptg10fila <- round(g10fila/tg10fila*100,1)

## --------------------------------------------------

tg11fila <- Todos %>% filter(Ciudad == "FILANDIA",Grado == "G11") %>% 
summarise(tg11fila=n())

g11fila <- Todos %>% filter(Ciudad == "FILANDIA",Grado == "G11",PrimeraRonda >= 0) %>% 
summarise(g11fila=n())

ptg11fila <- round(g11fila/tg11fila*100,1)

## --------------------------------------------------

tsecfila <- (tg6fila+tg7fila+tg8fila+tg9fila+tg10fila+tg11fila)
secfila <- (g6fila+g7fila+g8fila+g9fila+g10fila+g11fila)
ptsecfila <- round(secfila/tsecfila*100,1)
```

```{=tex}
\begin{table}[H]
	\centering
	\begin{tabular}{|c|c|c|r|} 
		\toprule
		Filandia        & \textbf{Habilitados} & \textbf{Participaron} & \textbf{Porcentaje}  \\ 
		\hline
		\textbf{Grado 6}  & `r tg6fila`      & `r g6fila`     & `r ptg6fila`$\%$           \\ 
		\hline
		\textbf{Grado 7}  & `r tg7fila`      & `r g7fila`     & `r ptg7fila`$\%$           \\ 
		\hline
		\textbf{Grado 8}  & `r tg8fila`      & `r g8fila`     & `r ptg8fila`$\%$           \\ 
		\hline
		\textbf{Grado 9}  & `r tg9fila`      & `r g9fila`     & `r ptg9fila`$\%$          \\ 
		\hline
		\textbf{Grado 10} & `r tg10fila`      & `r g10fila`     & `r ptg10fila`$\%$          \\ 
		\hline
		\textbf{Grado 11} & `r tg11fila`      & `r g11fila`     & `r ptg11fila`$\%$          \\
		\hline
		\textbf{Secundaria} & `r tsecfila`      & `r secfila`     & `r ptsecfila`$\%$          \\
		\bottomrule
	\end{tabular}
\end{table}
```

```{r FILANDIA3, include=FALSE}
knitr::opts_chunk$set(echo = TRUE)
library(tidyverse)
library(datasets)
library(readxl)

Todos <- read_excel("Todos.xlsx")

ttodosfila <- (tprimfila+tsecfila)
todosfila <- (primfila+secfila)
pttodosfila <- round(todosfila/ttodosfila*100,1)
```


```{=tex}
\begin{table}[H]
	\centering
	\begin{tabular}{|c|c|c|r|} 
		\toprule
		Filandia        & \textbf{Habilitados} & \textbf{Participaron} & \textbf{Porcentaje}  \\ 
		\hline
		
		\textbf{Todos} & `r ttodosfila`      & `r todosfila`     & `r pttodosfila`$\%$          \\
		\bottomrule
	\end{tabular}
\end{table}
```



\
```{=tex}
\centering
\begin{tikzpicture}
	\begin{axis}[
		ybar,
		width=16.5cm,
		height=9cm,
		ymajorgrids,
		bar width=0.4cm,
		enlargelimits=0.065,
		legend style={at={(0.5,1.15)},
			anchor=north,legend columns=-1},
		ylabel={\textbf{No. de estudiantes Filandia}},
		xlabel={\textbf{Grados Filandia}},
		symbolic x coords={Grado 2,Grado 3,Grado 4,Grado 5,Grado 6,Grado 7,
			Grado 8,Grado 9,Grado 10,Grado 11},
		xtick=data,
		nodes near coords,
		nodes near coords align={vertical},
		x tick label style={rotate=60,anchor=east},
		]
		\addplot [ybar,fill=blue!40] coordinates {
			(Grado 2,`r tg2fila`) (Grado 3,`r tg3fila`) (Grado 4,`r tg4fila`)
			(Grado 5,`r tg5fila`) (Grado 6,`r tg6fila`) (Grado 7,`r tg7fila`)
			(Grado 8,`r tg8fila`) (Grado 9,`r tg9fila`) (Grado 10,`r tg10fila`)
			(Grado 11,`r tg11fila`)
		};
		\addplot coordinates {
			(Grado 2,`r g2fila`) (Grado 3,`r g3fila`) (Grado 4,`r g4fila`)
			(Grado 5,`r g5fila`) (Grado 6,`r g6fila`) (Grado 7,`r g7fila`)
			(Grado 8,`r g8fila`) (Grado 9,`r g9fila`) (Grado 10,`r g10fila`)
			(Grado 11,`r g11fila`)
		};
		\legend{Estudiantes habilitados, Estudiantes participantes}
	\end{axis}
\end{tikzpicture}
```

\
```{=tex}
\centering
\begin{tikzpicture}
	\begin{axis}[
		title=\textbf{Participación general municipio de Filandia},
		xbar,xmin=0,
		width=16cm, height=3.5cm, enlarge y limits=0.5,
		xlabel={\textbf{Número de estudiantes}},
		symbolic y coords={Participaron,Habilitados},
		ytick=data,
		nodes near coords, nodes near coords align={horizontal},
		x tick label style={rotate=60,anchor=east},
		]
		\addplot [black,fill=brown!80] coordinates {(`r todosfila`,Participaron)
			(`r ttodosfila`,Habilitados)};
	\end{axis}
\end{tikzpicture}
```

## Génova


```{r GENOVA, include=FALSE}
knitr::opts_chunk$set(echo = TRUE)
library(tidyverse)
library(datasets)
library(readxl)

Todos <- read_excel("Todos.xlsx")

## GENOVA---------------------------------------

tg2gva <- Todos %>% filter(Ciudad == "GENOVA",Grado == "G2") %>% 
summarise(tg2gva=n())

g2gva <- Todos %>% filter(Ciudad == "GENOVA",Grado == "G2",PrimeraRonda >= 0) %>% 
summarise(g2gva=n())

ptg2gva <- round(g2gva/tg2gva*100,1)

## --------------------------------------------------

tg3gva <- Todos %>% filter(Ciudad == "GENOVA",Grado == "G3") %>% 
summarise(tg3gva=n())

g3gva <- Todos %>% filter(Ciudad == "GENOVA",Grado == "G3",PrimeraRonda >= 0) %>% 
summarise(g3gva=n())

ptg3gva <- round(g3gva/tg3gva*100,1)

## --------------------------------------------------

tg4gva <- Todos %>% filter(Ciudad == "GENOVA",Grado == "G4") %>% 
summarise(tg4gva=n())

g4gva <- Todos %>% filter(Ciudad == "GENOVA",Grado == "G4",PrimeraRonda >= 0) %>% 
summarise(g4gva=n())

ptg4gva <- round(g4gva/tg4gva*100,1)

## --------------------------------------------------

tg5gva <- Todos %>% filter(Ciudad == "GENOVA",Grado == "G5") %>% 
summarise(tg5gva=n())

g5gva <- Todos %>% filter(Ciudad == "GENOVA",Grado == "G5",PrimeraRonda >= 0) %>% 
summarise(g5gva=n())

ptg5gva <- round(g5gva/tg5gva*100,1)

## --------------------------------------------------

tprimgva <- (tg2gva+tg3gva+tg4gva+tg5gva)
primgva <- (g2gva+g3gva+g4gva+g5gva)
ptprimgva <- round(primgva/tprimgva*100,1)
```

```{=tex}
\begin{table}[H]
	\centering
	\begin{tabular}{|c|c|c|r|} 
		\toprule
		\multicolumn{1}{|l|}{Génova} & \textbf{Habilitados} & \textbf{Participaron} & \textbf{Porcentaje}  \\ 
		\hline
		\textbf{Grado 2}      & `r tg2gva`      & `r g2gva`   & `r ptg2gva`$\%$         \\ 
		\hline
		\textbf{Grado 3}      & `r tg3gva`      & `r g3gva`   & `r ptg3gva`$\%$         \\ 
		\hline
		\textbf{Grado 4}      & `r tg4gva`      & `r g4gva`   & `r ptg4gva`$\%$         \\ 
		\hline
		\textbf{Grado 5}      & `r tg5gva`      & `r g5gva`   & `r ptg5gva`$\%$         \\
		\hline
		\textbf{Primaria}      & `r tprimgva`      & `r primgva`   & `r ptprimgva`$\%$         \\
		\bottomrule
	\end{tabular}
\end{table}
```


```{r GENOVA2, include=FALSE}
knitr::opts_chunk$set(echo = TRUE)
library(tidyverse)
library(datasets)
library(readxl)

Todos <- read_excel("Todos.xlsx")

## GENOVA2---------------------------------------

tg6gva <- Todos %>% filter(Ciudad == "GENOVA",Grado == "G6") %>% 
summarise(tg6gva=n())

g6gva <- Todos %>% filter(Ciudad == "GENOVA",Grado == "G6",PrimeraRonda >= 0) %>% 
summarise(g6gva=n())

ptg6gva <- round(g6gva/tg6gva*100,1)

## --------------------------------------------------

tg7gva <- Todos %>% filter(Ciudad == "GENOVA",Grado == "G7") %>% 
summarise(tg7gva=n())

g7gva <- Todos %>% filter(Ciudad == "GENOVA",Grado == "G7",PrimeraRonda >= 0) %>% 
summarise(g7gva=n())

ptg7gva <- round(g7gva/tg7gva*100,1)

## --------------------------------------------------

tg8gva <- Todos %>% filter(Ciudad == "GENOVA",Grado == "G8") %>% 
summarise(tg8gva=n())

g8gva <- Todos %>% filter(Ciudad == "GENOVA",Grado == "G8",PrimeraRonda >= 0) %>% 
summarise(g8gva=n())

ptg8gva <- round(g8gva/tg8gva*100,1)

## --------------------------------------------------

tg9gva <- Todos %>% filter(Ciudad == "GENOVA",Grado == "G9") %>% 
summarise(tg9gva=n())

g9gva <- Todos %>% filter(Ciudad == "GENOVA",Grado == "G9",PrimeraRonda >= 0) %>% 
summarise(g9gva=n())

ptg9gva <- round(g9gva/tg9gva*100,1)

## --------------------------------------------------

tg10gva <- Todos %>% filter(Ciudad == "GENOVA",Grado == "G10") %>% 
summarise(tg10gva=n())

g10gva <- Todos %>% filter(Ciudad == "GENOVA",Grado == "G10",PrimeraRonda >= 0) %>% 
summarise(g10gva=n())

ptg10gva <- round(g10gva/tg10gva*100,1)

## --------------------------------------------------

tg11gva <- Todos %>% filter(Ciudad == "GENOVA",Grado == "G11") %>% 
summarise(tg11gva=n())

g11gva <- Todos %>% filter(Ciudad == "GENOVA",Grado == "G11",PrimeraRonda >= 0) %>% 
summarise(g11gva=n())

ptg11gva <- round(g11gva/tg11gva*100,1)

## --------------------------------------------------

tsecgva <- (tg6gva+tg7gva+tg8gva+tg9gva+tg10gva+tg11gva)
secgva <- (g6gva+g7gva+g8gva+g9gva+g10gva+g11gva)
ptsecgva <- round(secgva/tsecgva*100,1)
```

```{=tex}
\begin{table}[H]
	\centering
	\begin{tabular}{|c|c|c|r|} 
		\toprule
		Génova        & \textbf{Habilitados} & \textbf{Participaron} & \textbf{Porcentaje}  \\ 
		\hline
		\textbf{Grado 6}  & `r tg6gva`      & `r g6gva`     & `r ptg6gva`$\%$           \\ 
		\hline
		\textbf{Grado 7}  & `r tg7gva`      & `r g7gva`     & `r ptg7gva`$\%$           \\ 
		\hline
		\textbf{Grado 8}  & `r tg8gva`      & `r g8gva`     & `r ptg8gva`$\%$           \\ 
		\hline
		\textbf{Grado 9}  & `r tg9gva`      & `r g9gva`     & `r ptg9gva`$\%$          \\ 
		\hline
		\textbf{Grado 10} & `r tg10gva`      & `r g10gva`     & `r ptg10gva`$\%$          \\ 
		\hline
		\textbf{Grado 11} & `r tg11gva`      & `r g11gva`     & `r ptg11gva`$\%$          \\
		\hline
		\textbf{Secundaria} & `r tsecgva`      & `r secgva`     & `r ptsecgva`$\%$          \\
		\bottomrule
	\end{tabular}
\end{table}
```

```{r GENOVA3, include=FALSE}
knitr::opts_chunk$set(echo = TRUE)
library(tidyverse)
library(datasets)
library(readxl)

Todos <- read_excel("Todos.xlsx")

ttodosgva <- (tprimgva+tsecgva)
todosgva <- (primgva+secgva)
pttodosgva <- round(todosgva/ttodosgva*100,1)
```

\
```{=tex}
\begin{table}[H]
	\centering
	\begin{tabular}{|c|c|c|r|} 
		\toprule
		Génova        & \textbf{Habilitados} & \textbf{Participaron} & \textbf{Porcentaje}  \\ 
		\hline
		
		\textbf{Todos} & `r ttodosgva`      & `r todosgva`     & `r pttodosgva`$\%$          \\
		\bottomrule
	\end{tabular}
\end{table}
```



\
```{=tex}
\centering
\begin{tikzpicture}
	\begin{axis}[
		ybar,
		width=16.5cm,
		height=9cm,
		ymajorgrids,
		bar width=0.4cm,
		enlargelimits=0.065,
		legend style={at={(0.5,1.15)},
			anchor=north,legend columns=-1},
		ylabel={\textbf{No. de estudiantes Genova}},
		xlabel={\textbf{Grados Genova}},
		symbolic x coords={Grado 2,Grado 3,Grado 4,Grado 5,Grado 6,Grado 7,
			Grado 8,Grado 9,Grado 10,Grado 11},
		xtick=data,
		nodes near coords,
		nodes near coords align={vertical},
		x tick label style={rotate=60,anchor=east},
		]
		\addplot [ybar,fill=blue!40] coordinates {
			(Grado 2,`r tg2gva`) (Grado 3,`r tg3gva`) (Grado 4,`r tg4gva`)
			(Grado 5,`r tg5gva`) (Grado 6,`r tg6gva`) (Grado 7,`r tg7gva`)
			(Grado 8,`r tg8gva`) (Grado 9,`r tg9gva`) (Grado 10,`r tg10gva`)
			(Grado 11,`r tg11gva`)
		};
		\addplot coordinates {
			(Grado 2,`r g2gva`) (Grado 3,`r g3gva`) (Grado 4,`r g4gva`)
			(Grado 5,`r g5gva`) (Grado 6,`r g6gva`) (Grado 7,`r g7gva`)
			(Grado 8,`r g8gva`) (Grado 9,`r g9gva`) (Grado 10,`r g10gva`)
			(Grado 11,`r g11gva`)
		};
		\legend{Estudiantes habilitados, Estudiantes participantes}
	\end{axis}
\end{tikzpicture}
```

\
```{=tex}
\centering
\begin{tikzpicture}
	\begin{axis}[
		title=\textbf{Participación general municipio de Genova},
		xbar,xmin=0,
		width=14cm, height=3.5cm, enlarge y limits=0.5,
		xlabel={\textbf{Número de estudiantes}},
		symbolic y coords={Participaron,Habilitados},
		ytick=data,
		nodes near coords, nodes near coords align={horizontal},
		x tick label style={rotate=60,anchor=east},
		]
		\addplot [black,fill=brown!80] coordinates {(`r todosgva`,Participaron)
			(`r ttodosgva`,Habilitados)};
	\end{axis}
\end{tikzpicture}
```


## La Tebaida


```{r LA TEBAIDA, include=FALSE}
knitr::opts_chunk$set(echo = TRUE)
library(tidyverse)
library(datasets)
library(readxl)

Todos <- read_excel("Todos.xlsx")

## LA TEBAIDA---------------------------------------

tg2teb <- Todos %>% filter(Ciudad == "LA TEBAIDA",Grado == "G2") %>% 
summarise(tg2teb=n())

g2teb <- Todos %>% filter(Ciudad == "LA TEBAIDA",Grado == "G2",PrimeraRonda >= 0) %>% 
summarise(g2teb=n())

ptg2teb <- round(g2teb/tg2teb*100,1)

## --------------------------------------------------

tg3teb <- Todos %>% filter(Ciudad == "LA TEBAIDA",Grado == "G3") %>% 
summarise(tg3teb=n())

g3teb <- Todos %>% filter(Ciudad == "LA TEBAIDA",Grado == "G3",PrimeraRonda >= 0) %>% 
summarise(g3teb=n())

ptg3teb <- round(g3teb/tg3teb*100,1)

## --------------------------------------------------

tg4teb <- Todos %>% filter(Ciudad == "LA TEBAIDA",Grado == "G4") %>% 
summarise(tg4teb=n())

g4teb <- Todos %>% filter(Ciudad == "LA TEBAIDA",Grado == "G4",PrimeraRonda >= 0) %>% 
summarise(g4teb=n())

ptg4teb <- round(g4teb/tg4teb*100,1)

## --------------------------------------------------

tg5teb <- Todos %>% filter(Ciudad == "LA TEBAIDA",Grado == "G5") %>% 
summarise(tg5teb=n())

g5teb <- Todos %>% filter(Ciudad == "LA TEBAIDA",Grado == "G5",PrimeraRonda >= 0) %>% 
summarise(g5teb=n())

ptg5teb <- round(g5teb/tg5teb*100,1)

## --------------------------------------------------

tprimteb <- (tg2teb+tg3teb+tg4teb+tg5teb)
primteb <- (g2teb+g3teb+g4teb+g5teb)
ptprimteb <- round(primteb/tprimteb*100,1)
```

```{=tex}
\begin{table}[H]
	\centering
	\begin{tabular}{|c|c|c|r|} 
		\toprule
		\multicolumn{1}{|l|}{La Tebaida} & \textbf{Habilitados} & \textbf{Participaron} & \textbf{Porcentaje}  \\ 
		\hline
		\textbf{Grado 2}      & `r tg2teb`      & `r g2teb`   & `r ptg2teb`$\%$         \\ 
		\hline
		\textbf{Grado 3}      & `r tg3teb`      & `r g3teb`   & `r ptg3teb`$\%$         \\ 
		\hline
		\textbf{Grado 4}      & `r tg4teb`      & `r g4teb`   & `r ptg4teb`$\%$         \\ 
		\hline
		\textbf{Grado 5}      & `r tg5teb`      & `r g5teb`   & `r ptg5teb`$\%$         \\
		\hline
		\textbf{Primaria}      & `r tprimteb`      & `r primteb`   & `r ptprimteb`$\%$         \\
		\bottomrule
	\end{tabular}
\end{table}
```


```{r LA TEBAIDA2, include=FALSE}
knitr::opts_chunk$set(echo = TRUE)
library(tidyverse)
library(datasets)
library(readxl)

Todos <- read_excel("Todos.xlsx")

## LA TEBAIDA2---------------------------------------

tg6teb <- Todos %>% filter(Ciudad == "LA TEBAIDA",Grado == "G6") %>% 
summarise(tg6teb=n())

g6teb <- Todos %>% filter(Ciudad == "LA TEBAIDA",Grado == "G6",PrimeraRonda >= 0) %>% 
summarise(g6teb=n())

ptg6teb <- round(g6teb/tg6teb*100,1)

## --------------------------------------------------

tg7teb <- Todos %>% filter(Ciudad == "LA TEBAIDA",Grado == "G7") %>% 
summarise(tg7teb=n())

g7teb <- Todos %>% filter(Ciudad == "LA TEBAIDA",Grado == "G7",PrimeraRonda >= 0) %>% 
summarise(g7teb=n())

ptg7teb <- round(g7teb/tg7teb*100,1)

## --------------------------------------------------

tg8teb <- Todos %>% filter(Ciudad == "LA TEBAIDA",Grado == "G8") %>% 
summarise(tg8teb=n())

g8teb <- Todos %>% filter(Ciudad == "LA TEBAIDA",Grado == "G8",PrimeraRonda >= 0) %>% 
summarise(g8teb=n())

ptg8teb <- round(g8teb/tg8teb*100,1)

## --------------------------------------------------

tg9teb <- Todos %>% filter(Ciudad == "LA TEBAIDA",Grado == "G9") %>% 
summarise(tg9teb=n())

g9teb <- Todos %>% filter(Ciudad == "LA TEBAIDA",Grado == "G9",PrimeraRonda >= 0) %>% 
summarise(g9teb=n())

ptg9teb <- round(g9teb/tg9teb*100,1)

## --------------------------------------------------

tg10teb <- Todos %>% filter(Ciudad == "LA TEBAIDA",Grado == "G10") %>% 
summarise(tg10teb=n())

g10teb <- Todos %>% filter(Ciudad == "LA TEBAIDA",Grado == "G10",PrimeraRonda >= 0) %>% 
summarise(g10teb=n())

ptg10teb <- round(g10teb/tg10teb*100,1)

## --------------------------------------------------

tg11teb <- Todos %>% filter(Ciudad == "LA TEBAIDA",Grado == "G11") %>% 
summarise(tg11teb=n())

g11teb <- Todos %>% filter(Ciudad == "LA TEBAIDA",Grado == "G11",PrimeraRonda >= 0) %>% 
summarise(g11teb=n())

ptg11teb <- round(g11teb/tg11teb*100,1)

## --------------------------------------------------

tsecteb <- (tg6teb+tg7teb+tg8teb+tg9teb+tg10teb+tg11teb)
secteb <- (g6teb+g7teb+g8teb+g9teb+g10teb+g11teb)
ptsecteb <- round(secteb/tsecteb*100,1)
```

```{=tex}
\begin{table}[H]
	\centering
	\begin{tabular}{|c|c|c|r|} 
		\toprule
		La Tebaida        & \textbf{Habilitados} & \textbf{Participaron} & \textbf{Porcentaje}  \\ 
		\hline
		\textbf{Grado 6}  & `r tg6teb`      & `r g6teb`     & `r ptg6teb`$\%$           \\ 
		\hline
		\textbf{Grado 7}  & `r tg7teb`      & `r g7teb`     & `r ptg7teb`$\%$           \\ 
		\hline
		\textbf{Grado 8}  & `r tg8teb`      & `r g8teb`     & `r ptg8teb`$\%$           \\ 
		\hline
		\textbf{Grado 9}  & `r tg9teb`      & `r g9teb`     & `r ptg9teb`$\%$          \\ 
		\hline
		\textbf{Grado 10} & `r tg10teb`      & `r g10teb`     & `r ptg10teb`$\%$          \\ 
		\hline
		\textbf{Grado 11} & `r tg11teb`      & `r g11teb`     & `r ptg11teb`$\%$          \\
		\hline
		\textbf{Secundaria} & `r tsecteb`      & `r secteb`     & `r ptsecteb`$\%$          \\
		\bottomrule
	\end{tabular}
\end{table}
```

```{r LA TEBAIDA3, include=FALSE}
knitr::opts_chunk$set(echo = TRUE)
library(tidyverse)
library(datasets)
library(readxl)

Todos <- read_excel("Todos.xlsx")

ttodosteb <- (tprimteb+tsecteb)
todosteb <- (primteb+secteb)
pttodosteb <- round(todosteb/ttodosteb*100,1)
```

\
```{=tex}
\begin{table}[H]
	\centering
	\begin{tabular}{|c|c|c|r|} 
		\toprule
		La Tebaida        & \textbf{Habilitados} & \textbf{Participaron} & \textbf{Porcentaje}  \\ 
		\hline
		
		\textbf{Todos} & `r ttodosteb`      & `r todosteb`     & `r pttodosteb`$\%$          \\
		\bottomrule
	\end{tabular}
\end{table}
```



\
```{=tex}
\centering
\begin{tikzpicture}
	\begin{axis}[
		ybar,
		width=16.5cm,
		height=9cm,
		ymajorgrids,
		bar width=0.4cm,
		enlargelimits=0.065,
		legend style={at={(0.5,1.15)},
			anchor=north,legend columns=-1},
		ylabel={\textbf{No. de estudiantes La Tebaida}},
		xlabel={\textbf{Grados La Tebaida}},
		symbolic x coords={Grado 2,Grado 3,Grado 4,Grado 5,Grado 6,Grado 7,
			Grado 8,Grado 9,Grado 10,Grado 11},
		xtick=data,
		nodes near coords,
		nodes near coords align={vertical},
		x tick label style={rotate=60,anchor=east},
		]
		\addplot [ybar,fill=blue!40] coordinates {
			(Grado 2,`r tg2teb`) (Grado 3,`r tg3teb`) (Grado 4,`r tg4teb`)
			(Grado 5,`r tg5teb`) (Grado 6,`r tg6teb`) (Grado 7,`r tg7teb`)
			(Grado 8,`r tg8teb`) (Grado 9,`r tg9teb`) (Grado 10,`r tg10teb`)
			(Grado 11,`r tg11teb`)
		};
		\addplot coordinates {
			(Grado 2,`r g2teb`) (Grado 3,`r g3teb`) (Grado 4,`r g4teb`)
			(Grado 5,`r g5teb`) (Grado 6,`r g6teb`) (Grado 7,`r g7teb`)
			(Grado 8,`r g8teb`) (Grado 9,`r g9teb`) (Grado 10,`r g10teb`)
			(Grado 11,`r g11teb`)
		};
		\legend{Estudiantes habilitados, Estudiantes participantes}
	\end{axis}
\end{tikzpicture}
```

\
```{=tex}
\centering
\begin{tikzpicture}
	\begin{axis}[
		title=\textbf{Participación general municipio de La Tebaida},
		xbar,xmin=0,
		width=14cm, height=3.5cm, enlarge y limits=0.5,
		xlabel={\textbf{Número de estudiantes}},
		symbolic y coords={Participaron,Habilitados},
		ytick=data,
		nodes near coords, nodes near coords align={horizontal},
		x tick label style={rotate=60,anchor=east},
		]
		\addplot [black,fill=brown!80] coordinates {(`r todosteb`,Participaron)
			(`r ttodosteb`,Habilitados)};
	\end{axis}
\end{tikzpicture}
```


## Montenegro


```{r MONTENEGRO, include=FALSE}
knitr::opts_chunk$set(echo = TRUE)
library(tidyverse)
library(datasets)
library(readxl)

Todos <- read_excel("Todos.xlsx")

## MONTENEGRO---------------------------------------

tg2mgro <- Todos %>% filter(Ciudad == "MONTENEGRO",Grado == "G2") %>% 
summarise(tg2mgro=n())

g2mgro <- Todos %>% filter(Ciudad == "MONTENEGRO",Grado == "G2",PrimeraRonda >= 0) %>% 
summarise(g2mgro=n())

ptg2mgro <- round(g2mgro/tg2mgro*100,1)

## --------------------------------------------------

tg3mgro <- Todos %>% filter(Ciudad == "MONTENEGRO",Grado == "G3") %>% 
summarise(tg3mgro=n())

g3mgro <- Todos %>% filter(Ciudad == "MONTENEGRO",Grado == "G3",PrimeraRonda >= 0) %>% 
summarise(g3mgro=n())

ptg3mgro <- round(g3mgro/tg3mgro*100,1)

## --------------------------------------------------

tg4mgro <- Todos %>% filter(Ciudad == "MONTENEGRO",Grado == "G4") %>% 
summarise(tg4mgro=n())

g4mgro <- Todos %>% filter(Ciudad == "MONTENEGRO",Grado == "G4",PrimeraRonda >= 0) %>% 
summarise(g4mgro=n())

ptg4mgro <- round(g4mgro/tg4mgro*100,1)

## --------------------------------------------------

tg5mgro <- Todos %>% filter(Ciudad == "MONTENEGRO",Grado == "G5") %>% 
summarise(tg5mgro=n())

g5mgro <- Todos %>% filter(Ciudad == "MONTENEGRO",Grado == "G5",PrimeraRonda >= 0) %>% 
summarise(g5mgro=n())

ptg5mgro <- round(g5mgro/tg5mgro*100,1)

## --------------------------------------------------

tprimmgro <- (tg2mgro+tg3mgro+tg4mgro+tg5mgro)
primmgro <- (g2mgro+g3mgro+g4mgro+g5mgro)
ptprimmgro <- round(primmgro/tprimmgro*100,1)
```

```{=tex}
\begin{table}[H]
	\centering
	\begin{tabular}{|c|c|c|r|} 
		\toprule
		\multicolumn{1}{|l|}{Montenegro} & \textbf{Habilitados} & \textbf{Participaron} & \textbf{Porcentaje}  \\ 
		\hline
		\textbf{Grado 2}      & `r tg2mgro`      & `r g2mgro`   & `r ptg2mgro`$\%$         \\ 
		\hline
		\textbf{Grado 3}      & `r tg3mgro`      & `r g3mgro`   & `r ptg3mgro`$\%$         \\ 
		\hline
		\textbf{Grado 4}      & `r tg4mgro`      & `r g4mgro`   & `r ptg4mgro`$\%$         \\ 
		\hline
		\textbf{Grado 5}      & `r tg5mgro`      & `r g5mgro`   & `r ptg5mgro`$\%$         \\
		\hline
		\textbf{Primaria}      & `r tprimmgro`      & `r primmgro`   & `r ptprimmgro`$\%$         \\
		\bottomrule
	\end{tabular}
\end{table}
```


```{r MONTENEGRO2, include=FALSE}
knitr::opts_chunk$set(echo = TRUE)
library(tidyverse)
library(datasets)
library(readxl)

Todos <- read_excel("Todos.xlsx")

## MONTENEGRO2---------------------------------------

tg6mgro <- Todos %>% filter(Ciudad == "MONTENEGRO",Grado == "G6") %>% 
summarise(tg6mgro=n())

g6mgro <- Todos %>% filter(Ciudad == "MONTENEGRO",Grado == "G6",PrimeraRonda >= 0) %>% 
summarise(g6mgro=n())

ptg6mgro <- round(g6mgro/tg6mgro*100,1)

## --------------------------------------------------

tg7mgro <- Todos %>% filter(Ciudad == "MONTENEGRO",Grado == "G7") %>% 
summarise(tg7mgro=n())

g7mgro <- Todos %>% filter(Ciudad == "MONTENEGRO",Grado == "G7",PrimeraRonda >= 0) %>% 
summarise(g7mgro=n())

ptg7mgro <- round(g7mgro/tg7mgro*100,1)

## --------------------------------------------------

tg8mgro <- Todos %>% filter(Ciudad == "MONTENEGRO",Grado == "G8") %>% 
summarise(tg8mgro=n())

g8mgro <- Todos %>% filter(Ciudad == "MONTENEGRO",Grado == "G8",PrimeraRonda >= 0) %>% 
summarise(g8mgro=n())

ptg8mgro <- round(g8mgro/tg8mgro*100,1)

## --------------------------------------------------

tg9mgro <- Todos %>% filter(Ciudad == "MONTENEGRO",Grado == "G9") %>% 
summarise(tg9mgro=n())

g9mgro <- Todos %>% filter(Ciudad == "MONTENEGRO",Grado == "G9",PrimeraRonda >= 0) %>% 
summarise(g9mgro=n())

ptg9mgro <- round(g9mgro/tg9mgro*100,1)

## --------------------------------------------------

tg10mgro <- Todos %>% filter(Ciudad == "MONTENEGRO",Grado == "G10") %>% 
summarise(tg10mgro=n())

g10mgro <- Todos %>% filter(Ciudad == "MONTENEGRO",Grado == "G10",PrimeraRonda >= 0) %>% 
summarise(g10mgro=n())

ptg10mgro <- round(g10mgro/tg10mgro*100,1)

## --------------------------------------------------

tg11mgro <- Todos %>% filter(Ciudad == "MONTENEGRO",Grado == "G11") %>% 
summarise(tg11mgro=n())

g11mgro <- Todos %>% filter(Ciudad == "MONTENEGRO",Grado == "G11",PrimeraRonda >= 0) %>% 
summarise(g11mgro=n())

ptg11mgro <- round(g11mgro/tg11mgro*100,1)

## --------------------------------------------------

tsecmgro <- (tg6mgro+tg7mgro+tg8mgro+tg9mgro+tg10mgro+tg11mgro)
secmgro <- (g6mgro+g7mgro+g8mgro+g9mgro+g10mgro+g11mgro)
ptsecmgro <- round(secmgro/tsecmgro*100,1)
```

```{=tex}
\begin{table}[H]
	\centering
	\begin{tabular}{|c|c|c|r|} 
		\toprule
		Montenegro       & \textbf{Habilitados} & \textbf{Participaron} & \textbf{Porcentaje}  \\ 
		\hline
		\textbf{Grado 6}  & `r tg6mgro`      & `r g6mgro`     & `r ptg6mgro`$\%$           \\ 
		\hline
		\textbf{Grado 7}  & `r tg7mgro`      & `r g7mgro`     & `r ptg7mgro`$\%$           \\ 
		\hline
		\textbf{Grado 8}  & `r tg8mgro`      & `r g8mgro`     & `r ptg8mgro`$\%$           \\ 
		\hline
		\textbf{Grado 9}  & `r tg9mgro`      & `r g9mgro`     & `r ptg9mgro`$\%$          \\ 
		\hline
		\textbf{Grado 10} & `r tg10mgro`      & `r g10mgro`     & `r ptg10mgro`$\%$          \\ 
		\hline
		\textbf{Grado 11} & `r tg11mgro`      & `r g11mgro`     & `r ptg11mgro`$\%$          \\
		\hline
		\textbf{Secundaria} & `r tsecmgro`      & `r secmgro`     & `r ptsecmgro`$\%$          \\
		\bottomrule
	\end{tabular}
\end{table}
```

```{r MONTENEGRO3, include=FALSE}
knitr::opts_chunk$set(echo = TRUE)
library(tidyverse)
library(datasets)
library(readxl)

Todos <- read_excel("Todos.xlsx")

ttodosmgro <- (tprimmgro+tsecmgro)
todosmgro <- (primmgro+secmgro)
pttodosmgro <- round(todosmgro/ttodosmgro*100,1)
```

\
```{=tex}
\begin{table}[H]
	\centering
	\begin{tabular}{|c|c|c|r|} 
		\toprule
		Montenegro        & \textbf{Habilitados} & \textbf{Participaron} & \textbf{Porcentaje}  \\ 
		\hline
		
		\textbf{Todos} & `r ttodosmgro`      & `r todosmgro`     & `r pttodosmgro`$\%$          \\
		\bottomrule
	\end{tabular}
\end{table}
```



\
```{=tex}
\centering
\begin{tikzpicture}
	\begin{axis}[
		ybar,
		width=16.5cm,
		height=9cm,
		ymajorgrids,
		bar width=0.4cm,
		enlargelimits=0.065,
		legend style={at={(0.5,1.15)},
			anchor=north,legend columns=-1},
		ylabel={\textbf{No. de estudiantes Montenegro}},
		xlabel={\textbf{Grados Montenegro}},
		symbolic x coords={Grado 2,Grado 3,Grado 4,Grado 5,Grado 6,Grado 7,
			Grado 8,Grado 9,Grado 10,Grado 11},
		xtick=data,
		nodes near coords,
		nodes near coords align={vertical},
		x tick label style={rotate=60,anchor=east},
		]
		\addplot [ybar,fill=blue!40] coordinates {
			(Grado 2,`r tg2mgro`) (Grado 3,`r tg3mgro`) (Grado 4,`r tg4mgro`)
			(Grado 5,`r tg5mgro`) (Grado 6,`r tg6mgro`) (Grado 7,`r tg7mgro`)
			(Grado 8,`r tg8mgro`) (Grado 9,`r tg9mgro`) (Grado 10,`r tg10mgro`)
			(Grado 11,`r tg11mgro`)
		};
		\addplot coordinates {
			(Grado 2,`r g2mgro`) (Grado 3,`r g3mgro`) (Grado 4,`r g4mgro`)
			(Grado 5,`r g5mgro`) (Grado 6,`r g6mgro`) (Grado 7,`r g7mgro`)
			(Grado 8,`r g8mgro`) (Grado 9,`r g9mgro`) (Grado 10,`r g10mgro`)
			(Grado 11,`r g11mgro`)
		};
		\legend{Estudiantes habilitados, Estudiantes participantes}
	\end{axis}
\end{tikzpicture}
```

\
```{=tex}
\centering
\begin{tikzpicture}
	\begin{axis}[
		title=\textbf{Participación general municipio de Montenegro},
		xbar,xmin=0,
		width=14cm, height=3.5cm, enlarge y limits=0.5,
		xlabel={\textbf{Número de estudiantes}},
		symbolic y coords={Participaron,Habilitados},
		ytick=data,
		nodes near coords, nodes near coords align={horizontal},
		x tick label style={rotate=60,anchor=east},
		]
		\addplot [black,fill=brown!80] coordinates {(`r todosmgro`,Participaron)
			(`r ttodosmgro`,Habilitados)};
	\end{axis}
\end{tikzpicture}
```


## Pijao


```{r PIJAO, include=FALSE}
knitr::opts_chunk$set(echo = TRUE)
library(tidyverse)
library(datasets)
library(readxl)

Todos <- read_excel("Todos.xlsx")

## PIJAO---------------------------------------

tg2pij <- Todos %>% filter(Ciudad == "PIJAO",Grado == "G2") %>% 
summarise(tg2pij=n())

g2pij <- Todos %>% filter(Ciudad == "PIJAO",Grado == "G2",PrimeraRonda >= 0) %>% 
summarise(g2pij=n())

ptg2pij <- round(g2pij/tg2pij*100,1)

## --------------------------------------------------

tg3pij <- Todos %>% filter(Ciudad == "PIJAO",Grado == "G3") %>% 
summarise(tg3pij=n())

g3pij <- Todos %>% filter(Ciudad == "PIJAO",Grado == "G3",PrimeraRonda >= 0) %>% 
summarise(g3pij=n())

ptg3pij <- round(g3pij/tg3pij*100,1)

## --------------------------------------------------

tg4pij <- Todos %>% filter(Ciudad == "PIJAO",Grado == "G4") %>% 
summarise(tg4pij=n())

g4pij <- Todos %>% filter(Ciudad == "PIJAO",Grado == "G4",PrimeraRonda >= 0) %>% 
summarise(g4pij=n())

ptg4pij <- round(g4pij/tg4pij*100,1)

## --------------------------------------------------

tg5pij <- Todos %>% filter(Ciudad == "PIJAO",Grado == "G5") %>% 
summarise(tg5pij=n())

g5pij <- Todos %>% filter(Ciudad == "PIJAO",Grado == "G5",PrimeraRonda >= 0) %>% 
summarise(g5pij=n())

ptg5pij <- round(g5pij/tg5pij*100,1)

## --------------------------------------------------

tprimpij <- (tg2pij+tg3pij+tg4pij+tg5pij)
primpij <- (g2pij+g3pij+g4pij+g5pij)
ptprimpij <- round(primpij/tprimpij*100,1)
```

```{=tex}
\begin{table}[H]
	\centering
	\begin{tabular}{|c|c|c|r|} 
		\toprule
		\multicolumn{1}{|l|}{Pijao} & \textbf{Habilitados} & \textbf{Participaron} & \textbf{Porcentaje}  \\ 
		\hline
		\textbf{Grado 2}      & `r tg2pij`      & `r g2pij`   & `r ptg2pij`$\%$         \\ 
		\hline
		\textbf{Grado 3}      & `r tg3pij`      & `r g3pij`   & `r ptg3pij`$\%$         \\ 
		\hline
		\textbf{Grado 4}      & `r tg4pij`      & `r g4pij`   & `r ptg4pij`$\%$         \\ 
		\hline
		\textbf{Grado 5}      & `r tg5pij`      & `r g5pij`   & `r ptg5pij`$\%$         \\
		\hline
		\textbf{Primaria}      & `r tprimpij`      & `r primpij`   & `r ptprimpij`$\%$         \\
		\bottomrule
	\end{tabular}
\end{table}
```


```{r PIJAO2, include=FALSE}
knitr::opts_chunk$set(echo = TRUE)
library(tidyverse)
library(datasets)
library(readxl)

Todos <- read_excel("Todos.xlsx")

## PIJAO2---------------------------------------

tg6pij <- Todos %>% filter(Ciudad == "PIJAO",Grado == "G6") %>% 
summarise(tg6pij=n())

g6pij <- Todos %>% filter(Ciudad == "PIJAO",Grado == "G6",PrimeraRonda >= 0) %>% 
summarise(g6pij=n())

ptg6pij <- round(g6pij/tg6pij*100,1)

## --------------------------------------------------

tg7pij <- Todos %>% filter(Ciudad == "PIJAO",Grado == "G7") %>% 
summarise(tg7pij=n())

g7pij <- Todos %>% filter(Ciudad == "PIJAO",Grado == "G7",PrimeraRonda >= 0) %>% 
summarise(g7pij=n())

ptg7pij <- round(g7pij/tg7pij*100,1)

## --------------------------------------------------

tg8pij <- Todos %>% filter(Ciudad == "PIJAO",Grado == "G8") %>% 
summarise(tg8pij=n())

g8pij <- Todos %>% filter(Ciudad == "PIJAO",Grado == "G8",PrimeraRonda >= 0) %>% 
summarise(g8pij=n())

ptg8pij <- round(g8pij/tg8pij*100,1)

## --------------------------------------------------

tg9pij <- Todos %>% filter(Ciudad == "PIJAO",Grado == "G9") %>% 
summarise(tg9pij=n())

g9pij <- Todos %>% filter(Ciudad == "PIJAO",Grado == "G9",PrimeraRonda >= 0) %>% 
summarise(g9pij=n())

ptg9pij <- round(g9pij/tg9pij*100,1)

## --------------------------------------------------

tg10pij <- Todos %>% filter(Ciudad == "PIJAO",Grado == "G10") %>% 
summarise(tg10pij=n())

g10pij <- Todos %>% filter(Ciudad == "PIJAO",Grado == "G10",PrimeraRonda >= 0) %>% 
summarise(g10pij=n())

ptg10pij <- round(g10pij/tg10pij*100,1)

## --------------------------------------------------

tg11pij <- Todos %>% filter(Ciudad == "PIJAO",Grado == "G11") %>% 
summarise(tg11pij=n())

g11pij <- Todos %>% filter(Ciudad == "PIJAO",Grado == "G11",PrimeraRonda >= 0) %>% 
summarise(g11pij=n())

ptg11pij <- round(g11pij/tg11pij*100,1)

## --------------------------------------------------

tsecpij <- (tg6pij+tg7pij+tg8pij+tg9pij+tg10pij+tg11pij)
secpij <- (g6pij+g7pij+g8pij+g9pij+g10pij+g11pij)
ptsecpij <- round(secpij/tsecpij*100,1)
```

```{=tex}
\begin{table}[H]
	\centering
	\begin{tabular}{|c|c|c|r|} 
		\toprule
		Pijao        & \textbf{Habilitados} & \textbf{Participaron} & \textbf{Porcentaje}  \\ 
		\hline
		\textbf{Grado 6}  & `r tg6pij`      & `r g6pij`     & `r ptg6pij`$\%$           \\ 
		\hline
		\textbf{Grado 7}  & `r tg7pij`      & `r g7pij`     & `r ptg7pij`$\%$           \\ 
		\hline
		\textbf{Grado 8}  & `r tg8pij`      & `r g8pij`     & `r ptg8pij`$\%$           \\ 
		\hline
		\textbf{Grado 9}  & `r tg9pij`      & `r g9pij`     & `r ptg9pij`$\%$          \\ 
		\hline
		\textbf{Grado 10} & `r tg10pij`      & `r g10pij`     & `r ptg10pij`$\%$          \\ 
		\hline
		\textbf{Grado 11} & `r tg11pij`      & `r g11pij`     & `r ptg11pij`$\%$          \\
		\hline
		\textbf{Secundaria} & `r tsecpij`      & `r secpij`     & `r ptsecpij`$\%$          \\
		\bottomrule
	\end{tabular}
\end{table}
```

```{r PIJAO3, include=FALSE}
knitr::opts_chunk$set(echo = TRUE)
library(tidyverse)
library(datasets)
library(readxl)

Todos <- read_excel("Todos.xlsx")

ttodospij <- (tprimpij+tsecpij)
todospij <- (primpij+secpij)
pttodospij <- round(todospij/ttodospij*100,1)
```

\
```{=tex}
\begin{table}[H]
	\centering
	\begin{tabular}{|c|c|c|r|} 
		\toprule
		Pijao        & \textbf{Habilitados} & \textbf{Participaron} & \textbf{Porcentaje}  \\ 
		\hline
		
		\textbf{Todos} & `r ttodospij`      & `r todospij`     & `r pttodospij`$\%$          \\
		\bottomrule
	\end{tabular}
\end{table}
```



\
```{=tex}
\centering
\begin{tikzpicture}
	\begin{axis}[
		ybar,
		width=16.5cm,
		height=9cm,
		ymajorgrids,
		bar width=0.4cm,
		enlargelimits=0.065,
		legend style={at={(0.5,1.15)},
			anchor=north,legend columns=-1},
		ylabel={\textbf{No. de estudiantes Pijao}},
		xlabel={\textbf{Grados Pijao}},
		symbolic x coords={Grado 2,Grado 3,Grado 4,Grado 5,Grado 6,Grado 7,
			Grado 8,Grado 9,Grado 10,Grado 11},
		xtick=data,
		nodes near coords,
		nodes near coords align={vertical},
		x tick label style={rotate=60,anchor=east},
		]
		\addplot [ybar,fill=blue!40] coordinates {
			(Grado 2,`r tg2pij`) (Grado 3,`r tg3pij`) (Grado 4,`r tg4pij`)
			(Grado 5,`r tg5pij`) (Grado 6,`r tg6pij`) (Grado 7,`r tg7pij`)
			(Grado 8,`r tg8pij`) (Grado 9,`r tg9pij`) (Grado 10,`r tg10pij`)
			(Grado 11,`r tg11pij`)
		};
		\addplot coordinates {
			(Grado 2,`r g2pij`) (Grado 3,`r g3pij`) (Grado 4,`r g4pij`)
			(Grado 5,`r g5pij`) (Grado 6,`r g6pij`) (Grado 7,`r g7pij`)
			(Grado 8,`r g8pij`) (Grado 9,`r g9pij`) (Grado 10,`r g10pij`)
			(Grado 11,`r g11pij`)
		};
		\legend{Estudiantes habilitados, Estudiantes participantes}
	\end{axis}
\end{tikzpicture}
```

\
```{=tex}
\centering
\begin{tikzpicture}
	\begin{axis}[
		title=\textbf{Participación general municipio de Pijao},
		xbar,xmin=0,
		width=14cm, height=3.5cm, enlarge y limits=0.5,
		xlabel={\textbf{Número de estudiantes}},
		symbolic y coords={Participaron,Habilitados},
		ytick=data,
		nodes near coords, nodes near coords align={horizontal},
		x tick label style={rotate=60,anchor=east},
		]
		\addplot [black,fill=brown!80] coordinates {(`r todospij`,Participaron)
			(`r ttodospij`,Habilitados)};
	\end{axis}
\end{tikzpicture}
```


## Quimbaya


```{r QUIMBAYA, include=FALSE}
knitr::opts_chunk$set(echo = TRUE)
library(tidyverse)
library(datasets)
library(readxl)

Todos <- read_excel("Todos.xlsx")

## QUIMBAYA---------------------------------------

tg2qbya <- Todos %>% filter(Ciudad == "QUIMBAYA",Grado == "G2") %>% 
summarise(tg2qbya=n())

g2qbya <- Todos %>% filter(Ciudad == "QUIMBAYA",Grado == "G2",PrimeraRonda >= 0) %>% 
summarise(g2qbya=n())

ptg2qbya <- round(g2qbya/tg2qbya*100,1)

## --------------------------------------------------

tg3qbya <- Todos %>% filter(Ciudad == "QUIMBAYA",Grado == "G3") %>% 
summarise(tg3qbya=n())

g3qbya <- Todos %>% filter(Ciudad == "QUIMBAYA",Grado == "G3",PrimeraRonda >= 0) %>% 
summarise(g3qbya=n())

ptg3qbya <- round(g3qbya/tg3qbya*100,1)

## --------------------------------------------------

tg4qbya <- Todos %>% filter(Ciudad == "QUIMBAYA",Grado == "G4") %>% 
summarise(tg4qbya=n())

g4qbya <- Todos %>% filter(Ciudad == "QUIMBAYA",Grado == "G4",PrimeraRonda >= 0) %>% 
summarise(g4qbya=n())

ptg4qbya <- round(g4qbya/tg4qbya*100,1)

## --------------------------------------------------

tg5qbya <- Todos %>% filter(Ciudad == "QUIMBAYA",Grado == "G5") %>% 
summarise(tg5qbya=n())

g5qbya <- Todos %>% filter(Ciudad == "QUIMBAYA",Grado == "G5",PrimeraRonda >= 0) %>% 
summarise(g5qbya=n())

ptg5qbya <- round(g5qbya/tg5qbya*100,1)

## --------------------------------------------------

tprimqbya <- (tg2qbya+tg3qbya+tg4qbya+tg5qbya)
primqbya <- (g2qbya+g3qbya+g4qbya+g5qbya)
ptprimqbya <- round(primqbya/tprimqbya*100,1)
```

```{=tex}
\begin{table}[H]
	\centering
	\begin{tabular}{|c|c|c|r|} 
		\toprule
		\multicolumn{1}{|l|}{Quimbaya} & \textbf{Habilitados} & \textbf{Participaron} & \textbf{Porcentaje}  \\ 
		\hline
		\textbf{Grado 2}      & `r tg2qbya`      & `r g2qbya`   & `r ptg2qbya`$\%$         \\ 
		\hline
		\textbf{Grado 3}      & `r tg3qbya`      & `r g3qbya`   & `r ptg3qbya`$\%$         \\ 
		\hline
		\textbf{Grado 4}      & `r tg4qbya`      & `r g4qbya`   & `r ptg4qbya`$\%$         \\ 
		\hline
		\textbf{Grado 5}      & `r tg5qbya`      & `r g5qbya`   & `r ptg5qbya`$\%$         \\
		\hline
		\textbf{Primaria}      & `r tprimqbya`      & `r primqbya`   & `r ptprimqbya`$\%$         \\
		\bottomrule
	\end{tabular}
\end{table}
```


```{r QUIMBAYA2, include=FALSE}
knitr::opts_chunk$set(echo = TRUE)
library(tidyverse)
library(datasets)
library(readxl)

Todos <- read_excel("Todos.xlsx")

## QUIMBAYA2---------------------------------------

tg6qbya <- Todos %>% filter(Ciudad == "QUIMBAYA",Grado == "G6") %>% 
summarise(tg6qbya=n())

g6qbya <- Todos %>% filter(Ciudad == "QUIMBAYA",Grado == "G6",PrimeraRonda >= 0) %>% 
summarise(g6qbya=n())

ptg6qbya <- round(g6qbya/tg6qbya*100,1)

## --------------------------------------------------

tg7qbya <- Todos %>% filter(Ciudad == "QUIMBAYA",Grado == "G7") %>% 
summarise(tg7qbya=n())

g7qbya <- Todos %>% filter(Ciudad == "QUIMBAYA",Grado == "G7",PrimeraRonda >= 0) %>% 
summarise(g7qbya=n())

ptg7qbya <- round(g7qbya/tg7qbya*100,1)

## --------------------------------------------------

tg8qbya <- Todos %>% filter(Ciudad == "QUIMBAYA",Grado == "G8") %>% 
summarise(tg8qbya=n())

g8qbya <- Todos %>% filter(Ciudad == "QUIMBAYA",Grado == "G8",PrimeraRonda >= 0) %>% 
summarise(g8qbya=n())

ptg8qbya <- round(g8qbya/tg8qbya*100,1)

## --------------------------------------------------

tg9qbya <- Todos %>% filter(Ciudad == "QUIMBAYA",Grado == "G9") %>% 
summarise(tg9qbya=n())

g9qbya <- Todos %>% filter(Ciudad == "QUIMBAYA",Grado == "G9",PrimeraRonda >= 0) %>% 
summarise(g9qbya=n())

ptg9qbya <- round(g9qbya/tg9qbya*100,1)

## --------------------------------------------------

tg10qbya <- Todos %>% filter(Ciudad == "QUIMBAYA",Grado == "G10") %>% 
summarise(tg10qbya=n())

g10qbya <- Todos %>% filter(Ciudad == "QUIMBAYA",Grado == "G10",PrimeraRonda >= 0) %>% 
summarise(g10qbya=n())

ptg10qbya <- round(g10qbya/tg10qbya*100,1)

## --------------------------------------------------

tg11qbya <- Todos %>% filter(Ciudad == "QUIMBAYA",Grado == "G11") %>% 
summarise(tg11qbya=n())

g11qbya <- Todos %>% filter(Ciudad == "QUIMBAYA",Grado == "G11",PrimeraRonda >= 0) %>% 
summarise(g11qbya=n())

ptg11qbya <- round(g11qbya/tg11qbya*100,1)

## --------------------------------------------------

tsecqbya <- (tg6qbya+tg7qbya+tg8qbya+tg9qbya+tg10qbya+tg11qbya)
secqbya <- (g6qbya+g7qbya+g8qbya+g9qbya+g10qbya+g11qbya)
ptsecqbya <- round(secqbya/tsecqbya*100,1)
```

```{=tex}
\begin{table}[H]
	\centering
	\begin{tabular}{|c|c|c|r|} 
		\toprule
		Quimbaya        & \textbf{Habilitados} & \textbf{Participaron} & \textbf{Porcentaje}  \\ 
		\hline
		\textbf{Grado 6}  & `r tg6qbya`      & `r g6qbya`     & `r ptg6qbya`$\%$           \\ 
		\hline
		\textbf{Grado 7}  & `r tg7qbya`      & `r g7qbya`     & `r ptg7qbya`$\%$           \\ 
		\hline
		\textbf{Grado 8}  & `r tg8qbya`      & `r g8qbya`     & `r ptg8qbya`$\%$           \\ 
		\hline
		\textbf{Grado 9}  & `r tg9qbya`      & `r g9qbya`     & `r ptg9qbya`$\%$          \\ 
		\hline
		\textbf{Grado 10} & `r tg10qbya`      & `r g10qbya`     & `r ptg10qbya`$\%$          \\ 
		\hline
		\textbf{Grado 11} & `r tg11qbya`      & `r g11qbya`     & `r ptg11qbya`$\%$          \\
		\hline
		\textbf{Secundaria} & `r tsecqbya`      & `r secqbya`     & `r ptsecqbya`$\%$          \\
		\bottomrule
	\end{tabular}
\end{table}
```

```{r QUIMBAYA3, include=FALSE}
knitr::opts_chunk$set(echo = TRUE)
library(tidyverse)
library(datasets)
library(readxl)

Todos <- read_excel("Todos.xlsx")

ttodosqbya <- (tprimqbya+tsecqbya)
todosqbya <- (primqbya+secqbya)
pttodosqbya <- round(todosqbya/ttodosqbya*100,1)
```

\
```{=tex}
\begin{table}[H]
	\centering
	\begin{tabular}{|c|c|c|r|} 
		\toprule
		Quimbaya        & \textbf{Habilitados} & \textbf{Participaron} & \textbf{Porcentaje}  \\ 
		\hline
		
		\textbf{Todos} & `r ttodosqbya`      & `r todosqbya`     & `r pttodosqbya`$\%$          \\
		\bottomrule
	\end{tabular}
\end{table}
```



\
```{=tex}
\centering
\begin{tikzpicture}
	\begin{axis}[
		ybar,
		width=16.5cm,
		height=9cm,
		ymajorgrids,
		bar width=0.4cm,
		enlargelimits=0.065,
		legend style={at={(0.5,1.15)},
			anchor=north,legend columns=-1},
		ylabel={\textbf{No. de estudiantes Quimbaya}},
		xlabel={\textbf{Grados Quimbaya}},
		symbolic x coords={Grado 2,Grado 3,Grado 4,Grado 5,Grado 6,Grado 7,
			Grado 8,Grado 9,Grado 10,Grado 11},
		xtick=data,
		nodes near coords,
		nodes near coords align={vertical},
		x tick label style={rotate=60,anchor=east},
		]
		\addplot [ybar,fill=blue!40] coordinates {
			(Grado 2,`r tg2qbya`) (Grado 3,`r tg3qbya`) (Grado 4,`r tg4qbya`)
			(Grado 5,`r tg5qbya`) (Grado 6,`r tg6qbya`) (Grado 7,`r tg7qbya`)
			(Grado 8,`r tg8qbya`) (Grado 9,`r tg9qbya`) (Grado 10,`r tg10qbya`)
			(Grado 11,`r tg11qbya`)
		};
		\addplot coordinates {
			(Grado 2,`r g2qbya`) (Grado 3,`r g3qbya`) (Grado 4,`r g4qbya`)
			(Grado 5,`r g5qbya`) (Grado 6,`r g6qbya`) (Grado 7,`r g7qbya`)
			(Grado 8,`r g8qbya`) (Grado 9,`r g9qbya`) (Grado 10,`r g10qbya`)
			(Grado 11,`r g11qbya`)
		};
		\legend{Estudiantes habilitados, Estudiantes participantes}
	\end{axis}
\end{tikzpicture}
```

\
```{=tex}
\centering
\begin{tikzpicture}
	\begin{axis}[
		title=\textbf{Participación general municipio de Quimbaya},
		xbar,xmin=0,
		width=14cm, height=3.5cm, enlarge y limits=0.5,
		xlabel={\textbf{Número de estudiantes}},
		symbolic y coords={Participaron,Habilitados},
		ytick=data,
		nodes near coords, nodes near coords align={horizontal},
		x tick label style={rotate=60,anchor=east},
		]
		\addplot [black,fill=brown!80] coordinates {(`r todosqbya`,Participaron)
			(`r ttodosqbya`,Habilitados)};
	\end{axis}
\end{tikzpicture}
```


## Salento


```{r SALENTO, include=FALSE}
knitr::opts_chunk$set(echo = TRUE)
library(tidyverse)
library(datasets)
library(readxl)

Todos <- read_excel("Todos.xlsx")

## SALENTO---------------------------------------

tg2sto <- Todos %>% filter(Ciudad == "SALENTO",Grado == "G2") %>% 
summarise(tg2sto=n())

g2sto <- Todos %>% filter(Ciudad == "SALENTO",Grado == "G2",PrimeraRonda >= 0) %>% 
summarise(g2sto=n())

ptg2sto <- round(g2sto/tg2sto*100,1)

## --------------------------------------------------

tg3sto <- Todos %>% filter(Ciudad == "SALENTO",Grado == "G3") %>% 
summarise(tg3sto=n())

g3sto <- Todos %>% filter(Ciudad == "SALENTO",Grado == "G3",PrimeraRonda >= 0) %>% 
summarise(g3sto=n())

ptg3sto <- round(g3sto/tg3sto*100,1)

## --------------------------------------------------

tg4sto <- Todos %>% filter(Ciudad == "SALENTO",Grado == "G4") %>% 
summarise(tg4sto=n())

g4sto <- Todos %>% filter(Ciudad == "SALENTO",Grado == "G4",PrimeraRonda >= 0) %>% 
summarise(g4sto=n())

ptg4sto <- round(g4sto/tg4sto*100,1)

## --------------------------------------------------

tg5sto <- Todos %>% filter(Ciudad == "SALENTO",Grado == "G5") %>% 
summarise(tg5sto=n())

g5sto <- Todos %>% filter(Ciudad == "SALENTO",Grado == "G5",PrimeraRonda >= 0) %>% 
summarise(g5sto=n())

ptg5sto <- round(g5sto/tg5sto*100,1)

## --------------------------------------------------

tprimsto <- (tg2sto+tg3sto+tg4sto+tg5sto)
primsto <- (g2sto+g3sto+g4sto+g5sto)
ptprimsto <- round(primsto/tprimsto*100,1)
```

```{=tex}
\begin{table}[H]
	\centering
	\begin{tabular}{|c|c|c|r|} 
		\toprule
		\multicolumn{1}{|l|}{Salento} & \textbf{Habilitados} & \textbf{Participaron} & \textbf{Porcentaje}  \\ 
		\hline
		\textbf{Grado 2}      & `r tg2sto`      & `r g2sto`   & `r ptg2sto`$\%$         \\ 
		\hline
		\textbf{Grado 3}      & `r tg3sto`      & `r g3sto`   & `r ptg3sto`$\%$         \\ 
		\hline
		\textbf{Grado 4}      & `r tg4sto`      & `r g4sto`   & `r ptg4sto`$\%$         \\ 
		\hline
		\textbf{Grado 5}      & `r tg5sto`      & `r g5sto`   & `r ptg5sto`$\%$         \\
		\hline
		\textbf{Primaria}      & `r tprimsto`      & `r primsto`   & `r ptprimsto`$\%$         \\
		\bottomrule
	\end{tabular}
\end{table}
```


```{r SALENTO2, include=FALSE}
knitr::opts_chunk$set(echo = TRUE)
library(tidyverse)
library(datasets)
library(readxl)

Todos <- read_excel("Todos.xlsx")

## SALENTO2---------------------------------------

tg6sto <- Todos %>% filter(Ciudad == "SALENTO",Grado == "G6") %>% 
summarise(tg6sto=n())

g6sto <- Todos %>% filter(Ciudad == "SALENTO",Grado == "G6",PrimeraRonda >= 0) %>% 
summarise(g6sto=n())

ptg6sto <- round(g6sto/tg6sto*100,1)

## --------------------------------------------------

tg7sto <- Todos %>% filter(Ciudad == "SALENTO",Grado == "G7") %>% 
summarise(tg7sto=n())

g7sto <- Todos %>% filter(Ciudad == "SALENTO",Grado == "G7",PrimeraRonda >= 0) %>% 
summarise(g7sto=n())

ptg7sto <- round(g7sto/tg7sto*100,1)

## --------------------------------------------------

tg8sto <- Todos %>% filter(Ciudad == "SALENTO",Grado == "G8") %>% 
summarise(tg8sto=n())

g8sto <- Todos %>% filter(Ciudad == "SALENTO",Grado == "G8",PrimeraRonda >= 0) %>% 
summarise(g8sto=n())

ptg8sto <- round(g8sto/tg8sto*100,1)

## --------------------------------------------------

tg9sto <- Todos %>% filter(Ciudad == "SALENTO",Grado == "G9") %>% 
summarise(tg9sto=n())

g9sto <- Todos %>% filter(Ciudad == "SALENTO",Grado == "G9",PrimeraRonda >= 0) %>% 
summarise(g9sto=n())

ptg9sto <- round(g9sto/tg9sto*100,1)

## --------------------------------------------------

tg10sto <- Todos %>% filter(Ciudad == "SALENTO",Grado == "G10") %>% 
summarise(tg10sto=n())

g10sto <- Todos %>% filter(Ciudad == "SALENTO",Grado == "G10",PrimeraRonda >= 0) %>% 
summarise(g10sto=n())

ptg10sto <- round(g10sto/tg10sto*100,1)

## --------------------------------------------------

tg11sto <- Todos %>% filter(Ciudad == "SALENTO",Grado == "G11") %>% 
summarise(tg11sto=n())

g11sto <- Todos %>% filter(Ciudad == "SALENTO",Grado == "G11",PrimeraRonda >= 0) %>% 
summarise(g11sto=n())

ptg11sto <- round(g11sto/tg11sto*100,1)

## --------------------------------------------------

tsecsto <- (tg6sto+tg7sto+tg8sto+tg9sto+tg10sto+tg11sto)
secsto <- (g6sto+g7sto+g8sto+g9sto+g10sto+g11sto)
ptsecsto <- round(secsto/tsecsto*100,1)
```

```{=tex}
\begin{table}[H]
	\centering
	\begin{tabular}{|c|c|c|r|} 
		\toprule
		Salento        & \textbf{Habilitados} & \textbf{Participaron} & \textbf{Porcentaje}  \\ 
		\hline
		\textbf{Grado 6}  & `r tg6sto`      & `r g6sto`     & `r ptg6sto`$\%$           \\ 
		\hline
		\textbf{Grado 7}  & `r tg7sto`      & `r g7sto`     & `r ptg7sto`$\%$           \\ 
		\hline
		\textbf{Grado 8}  & `r tg8sto`      & `r g8sto`     & `r ptg8sto`$\%$           \\ 
		\hline
		\textbf{Grado 9}  & `r tg9sto`      & `r g9sto`     & `r ptg9sto`$\%$          \\ 
		\hline
		\textbf{Grado 10} & `r tg10sto`      & `r g10sto`     & `r ptg10sto`$\%$          \\ 
		\hline
		\textbf{Grado 11} & `r tg11sto`      & `r g11sto`     & `r ptg11sto`$\%$          \\
		\hline
		\textbf{Secundaria} & `r tsecsto`      & `r secsto`     & `r ptsecsto`$\%$          \\
		\bottomrule
	\end{tabular}
\end{table}
```

```{r SALENTO3, include=FALSE}
knitr::opts_chunk$set(echo = TRUE)
library(tidyverse)
library(datasets)
library(readxl)

Todos <- read_excel("Todos.xlsx")

ttodossto <- (tprimsto+tsecsto)
todossto <- (primsto+secsto)
pttodossto <- round(todossto/ttodossto*100,1)
```

\
```{=tex}
\begin{table}[H]
	\centering
	\begin{tabular}{|c|c|c|r|} 
		\toprule
		Salento        & \textbf{Habilitados} & \textbf{Participaron} & \textbf{Porcentaje}  \\ 
		\hline
		
		\textbf{Todos} & `r ttodossto`      & `r todossto`     & `r pttodossto`$\%$          \\
		\bottomrule
	\end{tabular}
\end{table}
```



\
```{=tex}
\centering
\begin{tikzpicture}
	\begin{axis}[
		ybar,
		width=16.5cm,
		height=9cm,
		ymajorgrids,
		bar width=0.4cm,
		enlargelimits=0.065,
		legend style={at={(0.5,1.15)},
			anchor=north,legend columns=-1},
		ylabel={\textbf{No. de estudiantes Salento}},
		xlabel={\textbf{Grados Salento}},
		symbolic x coords={Grado 2,Grado 3,Grado 4,Grado 5,Grado 6,Grado 7,
			Grado 8,Grado 9,Grado 10,Grado 11},
		xtick=data,
		nodes near coords,
		nodes near coords align={vertical},
		x tick label style={rotate=60,anchor=east},
		]
		\addplot [ybar,fill=blue!40] coordinates {
			(Grado 2,`r tg2sto`) (Grado 3,`r tg3sto`) (Grado 4,`r tg4sto`)
			(Grado 5,`r tg5sto`) (Grado 6,`r tg6sto`) (Grado 7,`r tg7sto`)
			(Grado 8,`r tg8sto`) (Grado 9,`r tg9sto`) (Grado 10,`r tg10sto`)
			(Grado 11,`r tg11sto`)
		};
		\addplot coordinates {
			(Grado 2,`r g2sto`) (Grado 3,`r g3sto`) (Grado 4,`r g4sto`)
			(Grado 5,`r g5sto`) (Grado 6,`r g6sto`) (Grado 7,`r g7sto`)
			(Grado 8,`r g8sto`) (Grado 9,`r g9sto`) (Grado 10,`r g10sto`)
			(Grado 11,`r g11sto`)
		};
		\legend{Estudiantes habilitados, Estudiantes participantes}
	\end{axis}
\end{tikzpicture}
```

\
```{=tex}
\centering
\begin{tikzpicture}
	\begin{axis}[
		title=\textbf{Participación general municipio de Salento},
		xbar,xmin=0,
		width=14cm, height=3.5cm, enlarge y limits=0.5,
		xlabel={\textbf{Número de estudiantes}},
		symbolic y coords={Participaron,Habilitados},
		ytick=data,
		nodes near coords, nodes near coords align={horizontal},
		x tick label style={rotate=60,anchor=east},
		]
		\addplot [black,fill=brown!80] coordinates {(`r todossto`,Participaron)
			(`r ttodossto`,Habilitados)};
	\end{axis}
\end{tikzpicture}
```


\pagebreak

# Nivel de participación en Primera Ronda, por instituciones educativas. 

## Buenavista

### Institución Educativa Instituto Buenavista

```{r Instituto Buenavista, include=FALSE}
knitr::opts_chunk$set(echo = TRUE)
library(tidyverse)
library(datasets)
library(readxl)

Todos <- read_excel("Todos.xlsx")

## Instituto Buenavista---------------------------------------

tg2bvista_ib <- Todos %>% filter(Ciudad == "BUENAVISTA",Institucion == "INSTITUCION EDUCATIVA INSTITUTO BUENAVISTA",Grado == "G2") %>% 
summarise(tg2bvista_ib=n())

g2bvista_ib <- Todos %>% filter(Ciudad == "BUENAVISTA",Institucion == "INSTITUCION EDUCATIVA INSTITUTO BUENAVISTA",Grado == "G2",PrimeraRonda >= 0) %>% 
summarise(g2bvista_ib=n())

ptg2bvista_ib <- round(g2bvista_ib/tg2bvista_ib*100,1)

## --------------------------------------------------

tg3bvista_ib <- Todos %>% filter(Ciudad == "BUENAVISTA",Institucion == "INSTITUCION EDUCATIVA INSTITUTO BUENAVISTA",Grado == "G3") %>% 
summarise(tg3bvista_ib=n())

g3bvista_ib <- Todos %>% filter(Ciudad == "BUENAVISTA",Institucion == "INSTITUCION EDUCATIVA INSTITUTO BUENAVISTA",Grado == "G3",PrimeraRonda >= 0) %>% 
summarise(g3bvista_ib=n())

ptg3bvista_ib <- round(g3bvista_ib/tg3bvista_ib*100,1)

## --------------------------------------------------

tg4bvista_ib <- Todos %>% filter(Ciudad == "BUENAVISTA",Institucion == "INSTITUCION EDUCATIVA INSTITUTO BUENAVISTA",Grado == "G4") %>% 
summarise(tg4bvista_ib=n())

g4bvista_ib <- Todos %>% filter(Ciudad == "BUENAVISTA",Institucion == "INSTITUCION EDUCATIVA INSTITUTO BUENAVISTA",Grado == "G4",PrimeraRonda >= 0) %>% 
summarise(g4bvista_ib=n())

ptg4bvista_ib <- round(g4bvista_ib/tg4bvista_ib*100,1)

## --------------------------------------------------

tg5bvista_ib <- Todos %>% filter(Ciudad == "BUENAVISTA",Institucion == "INSTITUCION EDUCATIVA INSTITUTO BUENAVISTA",Grado == "G5") %>% 
summarise(tg5bvista_ib=n())

g5bvista_ib <- Todos %>% filter(Ciudad == "BUENAVISTA",Institucion == "INSTITUCION EDUCATIVA INSTITUTO BUENAVISTA",Grado == "G5",PrimeraRonda >= 0) %>% 
summarise(g5bvista_ib=n())

ptg5bvista_ib <- round(g5bvista_ib/tg5bvista_ib*100,1)

## --------------------------------------------------

tprimbvista_ib <- (tg2bvista_ib+tg3bvista_ib+tg4bvista_ib+tg5bvista_ib)
primbvista_ib <- (g2bvista_ib+g3bvista_ib+g4bvista_ib+g5bvista_ib)
ptprimbvista_ib <- round(primbvista_ib/tprimbvista_ib*100,1)
```

```{=tex}
\begin{table}[H]
	\centering
	\begin{tabular}{|c|c|c|r|} 
		\toprule
		\multicolumn{1}{|l|}{Instituto Buenavista} & \textbf{Habilitados} & \textbf{Participaron} & \textbf{Porcentaje}  \\ 
		\hline
		\textbf{Grado 2}      & `r tg2bvista_ib`      & `r g2bvista_ib`   & `r ptg2bvista_ib`$\%$         \\ 
		\hline
		\textbf{Grado 3}      & `r tg3bvista_ib`      & `r g3bvista_ib`   & `r ptg3bvista_ib`$\%$         \\ 
		\hline
		\textbf{Grado 4}      & `r tg4bvista_ib`      & `r g4bvista_ib`   & `r ptg4bvista_ib`$\%$         \\ 
		\hline
		\textbf{Grado 5}      & `r tg5bvista_ib`      & `r g5bvista_ib`   & `r ptg5bvista_ib`$\%$         \\
		\hline
		\textbf{Primaria}      & `r tprimbvista_ib`      & `r primbvista_ib`   & `r ptprimbvista_ib`$\%$         \\
		\bottomrule
	\end{tabular}
\end{table}
```


```{r Instituto Buenavista2, include=FALSE}
knitr::opts_chunk$set(echo = TRUE)
library(tidyverse)
library(datasets)
library(readxl)

Todos <- read_excel("Todos.xlsx")

## Instituto Buenavista2---------------------------------------

tg6bvista_ib <- Todos %>% filter(Ciudad == "BUENAVISTA",Institucion == "INSTITUCION EDUCATIVA INSTITUTO BUENAVISTA",Grado == "G6") %>% 
summarise(tg6bvista_ib=n())

g6bvista_ib <- Todos %>% filter(Ciudad == "BUENAVISTA",Institucion == "INSTITUCION EDUCATIVA INSTITUTO BUENAVISTA",Grado == "G6",PrimeraRonda >= 0) %>% 
summarise(g6bvista_ib=n())

ptg6bvista_ib <- round(g6bvista_ib/tg6bvista_ib*100,1)

## --------------------------------------------------

tg7bvista_ib <- Todos %>% filter(Ciudad == "BUENAVISTA",Institucion == "INSTITUCION EDUCATIVA INSTITUTO BUENAVISTA",Grado == "G7") %>% 
summarise(tg5bvista_ib=n())

g7bvista_ib <- Todos %>% filter(Ciudad == "BUENAVISTA",Institucion == "INSTITUCION EDUCATIVA INSTITUTO BUENAVISTA",Grado == "G7",PrimeraRonda >= 0) %>% 
summarise(g7bvista_ib=n())

ptg7bvista_ib <- round(g7bvista_ib/tg7bvista_ib*100,1)

## --------------------------------------------------

tg8bvista_ib <- Todos %>% filter(Ciudad == "BUENAVISTA",Institucion == "INSTITUCION EDUCATIVA INSTITUTO BUENAVISTA",Grado == "G8") %>% 
summarise(tg5bvista_ib=n())

g8bvista_ib <- Todos %>% filter(Ciudad == "BUENAVISTA",Institucion == "INSTITUCION EDUCATIVA INSTITUTO BUENAVISTA",Grado == "G8",PrimeraRonda >= 0) %>% 
summarise(g8bvista_ib=n())

ptg8bvista_ib <- round(g8bvista_ib/tg8bvista_ib*100,1)

## --------------------------------------------------

tg9bvista_ib <- Todos %>% filter(Ciudad == "BUENAVISTA",Institucion == "INSTITUCION EDUCATIVA INSTITUTO BUENAVISTA",Grado == "G9") %>% 
summarise(tg9bvista_ib=n())

g9bvista_ib <- Todos %>% filter(Ciudad == "BUENAVISTA",Institucion == "INSTITUCION EDUCATIVA INSTITUTO BUENAVISTA",Grado == "G9",PrimeraRonda >= 0) %>% 
summarise(g9bvista_ib=n())

ptg9bvista_ib <- round(g9bvista_ib/tg9bvista_ib*100,1)

## --------------------------------------------------

tg10bvista_ib <- Todos %>% filter(Ciudad == "BUENAVISTA",Institucion == "INSTITUCION EDUCATIVA INSTITUTO BUENAVISTA",Grado == "G10") %>% 
summarise(tg10bvista_ib=n())

g10bvista_ib <- Todos %>% filter(Ciudad == "BUENAVISTA",Institucion == "INSTITUCION EDUCATIVA INSTITUTO BUENAVISTA",Grado == "G10",PrimeraRonda >= 0) %>% 
summarise(g10bvista_ib=n())

ptg10bvista_ib <- round(g10bvista_ib/tg10bvista_ib*100,1)

## --------------------------------------------------

tg11bvista_ib <- Todos %>% filter(Ciudad == "BUENAVISTA",Institucion == "INSTITUCION EDUCATIVA INSTITUTO BUENAVISTA",Grado == "G11") %>% 
summarise(tg11bvista_ib=n())

g11bvista_ib <- Todos %>% filter(Ciudad == "BUENAVISTA",Institucion == "INSTITUCION EDUCATIVA INSTITUTO BUENAVISTA",Grado == "G11",PrimeraRonda >= 0) %>% 
summarise(g11bvista_ib=n())

ptg11bvista_ib <- round(g11bvista_ib/tg11bvista_ib*100,1)
## --------------------------------------------------

tsecbvista_ib <- (tg6bvista_ib+tg7bvista_ib+tg8bvista_ib+tg9bvista_ib+tg10bvista_ib+tg11bvista_ib)
secbvista_ib <- (g6bvista_ib+g7bvista_ib+g8bvista_ib+g9bvista_ib+g10bvista_ib+g11bvista_ib)
ptsecbvista_ib <- round(secbvista_ib/tsecbvista_ib*100,1)
```

```{=tex}
\begin{table}[H]
	\centering
	\begin{tabular}{|c|c|c|r|} 
		\toprule
		Instituo Buenavista        & \textbf{Habilitados} & \textbf{Participaron} & \textbf{Porcentaje}  \\ 
		\hline
		\textbf{Grado 6}  & `r tg6bvista_ib`      & `r g6bvista_ib`     & `r ptg6bvista_ib`$\%$           \\ 
		\hline
		\textbf{Grado 7}  & `r tg7bvista_ib`      & `r g7bvista_ib`     & `r ptg7bvista_ib`$\%$           \\ 
		\hline
		\textbf{Grado 8}  & `r tg8bvista_ib`      & `r g8bvista_ib`     & `r ptg8bvista_ib`$\%$           \\ 
		\hline
		\textbf{Grado 9}  & `r tg9bvista_ib`      & `r g9bvista_ib`     & `r ptg9bvista_ib`$\%$          \\ 
		\hline
		\textbf{Grado 10} & `r tg10bvista_ib`      & `r g10bvista_ib`     & `r ptg10bvista_ib`$\%$          \\ 
		\hline
		\textbf{Grado 11} & `r tg11bvista_ib`      & `r g11bvista_ib`     & `r ptg11bvista_ib`$\%$          \\
		\hline
		\textbf{Secundaria} & `r tsecbvista_ib`      & `r secbvista_ib`     & `r ptsecbvista_ib`$\%$          \\
		\bottomrule
	\end{tabular}
\end{table}
```

```{r Instituto Buenavista3, include=FALSE}
knitr::opts_chunk$set(echo = TRUE)
library(tidyverse)
library(datasets)
library(readxl)

Todos <- read_excel("Todos.xlsx")

ttodosbvista_ib <- (tprimbvista_ib+tsecbvista_ib)
todosbvista_ib <- (primbvista_ib+secbvista_ib)
pttodosbvista_ib <- round(todosbvista_ib/ttodosbvista_ib*100,1)
```


```{=tex}
\begin{table}[H]
	\centering
	\begin{tabular}{|c|c|c|r|} 
		\toprule
		Instituto Buenavista        & \textbf{Habilitados} & \textbf{Participaron} & \textbf{Porcentaje}  \\ 
		\hline
		
		\textbf{Todos} & `r ttodosbvista_ib`      & `r todosbvista_ib`     & `r pttodosbvista_ib`$\%$          \\
		\bottomrule
	\end{tabular}
\end{table}
```


\
```{=tex}
\centering
\begin{tikzpicture}
	\begin{axis}[
		ybar,
		width=16.5cm,
		height=9cm,
		ymajorgrids,
		bar width=0.4cm,
		enlargelimits=0.065,
		legend style={at={(0.5,1.15)},
			anchor=north,legend columns=-1},
		ylabel={\textbf{No. de estudiantes Instituto Buenavista}},
		xlabel={\textbf{Grados Instituto Buenavista}},
		symbolic x coords={Grado 2,Grado 3,Grado 4,Grado 5,Grado 6,Grado 7,
			Grado 8,Grado 9,Grado 10,Grado 11},
		xtick=data,
		nodes near coords,
		nodes near coords align={vertical},
		x tick label style={rotate=60,anchor=east},
		]
		\addplot [red,fill=orange!80] coordinates {
			(Grado 2,`r tg2bvista_ib`) (Grado 3,`r tg3bvista_ib`) (Grado 4,`r tg4bvista_ib`)
			(Grado 5,`r tg5bvista_ib`) (Grado 6,`r tg6bvista_ib`) (Grado 7,`r tg7bvista_ib`)
			(Grado 8,`r tg8bvista_ib`) (Grado 9,`r tg9bvista_ib`) (Grado 10,`r tg10bvista_ib`)
			(Grado 11,`r tg11bvista_ib`)
		};
		\addplot [blue,fill=blue!65]coordinates {
			(Grado 2,`r g2bvista_ib`) (Grado 3,`r g3bvista_ib`) (Grado 4,`r g4bvista_ib`)
			(Grado 5,`r g5bvista_ib`) (Grado 6,`r g6bvista_ib`) (Grado 7,`r g7bvista_ib`)
			(Grado 8,`r g8bvista_ib`) (Grado 9,`r g9bvista_ib`) (Grado 10,`r g10bvista_ib`)
			(Grado 11,`r g11bvista_ib`)
		};
		\legend{Estudiantes habilitados, Estudiantes participantes}
	\end{axis}
\end{tikzpicture}
```

\
```{=tex}
\centering
\begin{tikzpicture}
	\begin{axis}[
		title=\textbf{Participación general Instituto Buenavista},
		xbar,xmin=0,
		width=14cm, height=3.5cm, enlarge y limits=0.5,
		xlabel={\textbf{Número de estudiantes}},
		symbolic y coords={Participaron,Habilitados},
		ytick=data,
		nodes near coords, nodes near coords align={horizontal},
		x tick label style={rotate=60,anchor=east},
		]
		\addplot [black,fill=cyan!90] coordinates {(`r todosbvista_ib`,Participaron)
			(`r ttodosbvista_ib`,Habilitados)};
	\end{axis}
\end{tikzpicture}
```

\pagebreak

### Institución Educativa Río Verde Bajo