```{r data generation, echo = FALSE, results = "hide"}
library(exams)

options(scipen=999)
typ <- match_exams_device()

# Para salidas exams2pdf: 
#   print(xtable(data, align = c('l', 'l', 'c')), type = 'latex', include.rownames = FALSE)
# Para salidas exams2moodle: 
#   print(xtable(data, align = c('l', 'l', 'c')), type = 'html', include.rownames = FALSE)

marcela <- sample(c("David", "Patricia", "Valentina", "Andrés", "Gabriela", "Leonardo", "Daniela", "Felipe", "Isabella", "Paula Andrea", "Natalia", "Lina María", "Consuelo", "Carlos Eduardo", "Samuel", "Luis Fernando"), 1)

# Definir un vector con nombres de estudiantes
num_students <- sample(5:10, 1)
est_con <- num_students-2
nombres_s <- sample(c("Alberto", "Juan", "Alejandra", "Camila", "Sebastián", "Lucía", "Miguel", "Sofía", "Diego", "Carla", "María Antonia", "Violeta", "Martha Lucía", "Manuel Evelio", "Álvaro", "José Álvaro"), num_students)

##############################################


pepe <- 0

while(pepe == 0) {

  nombres_c <- nombres_s[3:length(nombres_s)]

  # Definir edades aleatorias para los estudiantes (entre 25 y 55)
  edades_al <- sample(25:55, num_students - 2)
  
  tote <- paste(nombres_c, "(", edades_al, ")", sep="")
  totem <- paste(edades_al, collapse=" + ")

  # Calcular la edad promedio
  promedio <- round((sum(edades_al) + 2 * sample(25:55, 1)) / num_students)

  # Calcular la suma de las edades conocidas
  suma_conocida <- sum(edades_al)

  # La suma de las edades de los otros 2 estudiantes es la diferencia entre la suma total y la suma conocida
  suma_total <- num_students * promedio
  suma_resto <- suma_total - suma_conocida

  if(suma_resto %% 2 == 0) {
    pepe <- pepe + 1
  } else {
    pepe <- 0
  }
}
#######################

# La edad individual de los otros 2 estudiantes (que es la misma para ambos)
edad_resto <- round(suma_resto / 2)

# Asegurarse de que edad_resto sea mayor o igual a 4
while(edad_resto < 4) {
  edades_al <- sample(25:55, num_students - 2)
  promedio <- round((sum(edades_al) + 2 * sample(25:55, 1)) / num_students)
  suma_conocida <- sum(edades_al)
  suma_total <- num_students * promedio
  suma_resto <- suma_total - suma_conocida
  edad_resto <- round(suma_resto / 2)
}

sol <- c(edad_resto)
```

Question
========
`r marcela` recibe un listado con las edades de algunos estudiantes de su colegio y calcula que el promedio de edad es de `r promedio` años. Cuando `r marcela` vuelve a revisar el listado, encuentra que borró la información de dos estudiantes: `r nombres_s[1]` y `r nombres_s[2]`.


```{r, echo=FALSE, results='asis', warning=FALSE, message=FALSE}
library(xtable)

# Suponiendo que tienes dos vectores en R: nombres_s y edades_al
data <- data.frame(
  Estudiante = nombres_s,
  Edad = c(rep("##ANSWER1##", 2), edades_al)
)
# Imprimir sin nombres de filas y comentario
print(xtable(data, align = c('l', 'l', 'c')), type = 'latex', include.rownames = FALSE, comment = FALSE)
```
\
Si se sabe que `r nombres_s[1]` y `r nombres_s[2]` tienen la misma edad, ¿cuántos años tiene cada uno de ellos?

```{r questionlist, echo = FALSE, results = "asis", warning=FALSE, message=FALSE}
answerlist(rep("", length(sol)), markup = "markdown")

#####################
# Encapsulamiento de Latex en TikZ

imagen01 <- '
\\begin{center}
\\begin{tikzpicture}
\\node {
  $\\begin{aligned}
  \\text{Edades todos} &= \\qquad \\text{{%s}} \\times \\text{{%s}} \\\\
  \\text{Edades todos} &= \\qquad \\text{{%s}}
  \\end{aligned}$
};
\\end{tikzpicture}
\\end{center}
'
imagen01 <- sprintf(imagen01, promedio, num_students, suma_total)
```

Solution
========
`r nombres_s[1]` y `r nombres_s[2]` tienen, cada uno, `r sol` años. ¿De dónde salió esto?

¡Hagamos esto juntos!

Primero, entendamos la situación:

`r marcela` tiene las edades de `r num_students` estudiantes y sabe que el promedio es `r promedio` años. El promedio es simplemente la suma de todas las edades dividida por `r num_students` (ya que son `r num_students` estudiantes).

Para entender esto mejor, imaginemos que cada estudiante lleva un número de manzanas igual a su edad. Si sumamos todas las manzanas y las dividimos entre los `r num_students` estudiantes, cada uno tendría un promedio de `r promedio` manzanas.

Ahora, ya sabemos la edad de `r est_con` estudiantes: 
\
<center>`r tote`</center>

```{=latex}
\begin{equation*}
\begin{aligned}
\text{Edades conocidas} &= \qquad {`r totem`} \\
\text{Edades conocidas} &= \qquad {`r suma_conocida`}
\end{aligned}
\end{equation*}
```

Para encontrar la edad total de los `r num_students` estudiantes juntos, multiplicamos el promedio (`r promedio` años) por `r num_students` (número de estudiantes):

```{r imagen01, warning=FALSE,echo = FALSE, results = "asis"}
include_tikz(imagen01, name = "imagen01", markup = "markdown",
             format = 'pdf',library=c("calc"),packages=c("tikz","amsmath") 
             , width = "8cm"
             )
```

Para saber las edades de `r nombres_s[1]` y `r nombres_s[2]`, hallamos la diferencia entre 'Edades todos' y
'Edades conocidas':

```{=latex}
\begin{equation*}
\begin{aligned}
\text{Edades desconocidas} &= \qquad {`r suma_total`} - {`r suma_conocida`} \\
\text{Edades desconocidas} &= \qquad {`r suma_resto`}
\end{aligned}
\end{equation*}
```

Sabemos que  `r nombres_s[1]` y `r nombres_s[2]` tienen la misma edad, entonces dividimos `r suma_resto` entre
2:

```{=latex}
\begin{equation*}
\begin{aligned}
\text{Edad desconocida} &= \qquad {\frac{`r suma_resto`}{2}} \\
\text{Edad desconocida} &= \qquad {`r edad_resto`}
\end{aligned}
\end{equation*}
```

Por tanto, 


```{=latex}
\begin{equation*}
\begin{aligned}
\text{Edad de `r nombres_s[1]`} &= \qquad {`r edad_resto`} \\
\text{Edad de `r nombres_s[2]`} &= \qquad {`r edad_resto`}
\end{aligned}
\end{equation*}
```


Meta-information
================
extype: cloze
exsolution: `r paste(as.character(sol))`
exclozetype: num
exname: P25
extol: 0.05