```{r data generation, echo = FALSE, results = "hide"}
library(exams)
library(reticulate)
library(tinytex)
library(magick)

typ <- match_exams_device()
use_python('/usr/bin/python3.10', required = TRUE)
options(scipen=999)
#options(tinytex.verbose = TRUE)
knitr::opts_chunk$set(warning = FALSE, message = FALSE)
```

Question
========
\
```{python, echo = FALSE, results = "hide", fig.path = "", fig.cap = ""}
import random
import numpy as np
import matplotlib.pyplot as plt
import seaborn as sns
from fractions import Fraction

# Opciones de bienes
opciones_bienes = random.sample(['Solo carro', 'Solo apartamento', 'Solo casa', 
                                'Carro y casa', 'Carro y apartamento', 
                                'Casa y apartamento', 'Casa, carro y apartamento', 
                                'Ningún bien'], 5)

i = 0
while i == 0:
    perxonas = random.randrange(100, 801, 100)
    pu = random.sample(range(10, perxonas+1, 2), len(opciones_bienes))
    xsuma = sum(pu)
    if xsuma == perxonas:
        i = 1 
    else:
        i = 0
```       

```{r, echo = FALSE, results = "hide"}
perxonas <- py$perxonas
```


\
Se realizó una encuesta a un grupo de `r perxonas` personas sobre el tipo de bienes que poseen. Los resultados se presentan en la gráfica:
\

```{python, echo = FALSE, results = "hide", fig.path = "", fig.cap = ""}
import random
import numpy as np
import matplotlib.pyplot as plt
import seaborn as sns
from fractions import Fraction

# Generar colores pastel aleatorios
colors = sns.color_palette("pastel", len(opciones_bienes))

# Establecer la paleta de colores por defecto de seaborn
sns.set_palette(colors)

fig, ax=plt.subplots(figsize=(9.5, 4))
# Gráfico circular
plt.pie(pu, explode=None, labels=None,
        autopct=lambda p: f'{p * perxonas / 100:.0f}',
        shadow=True, counterclock=False, startangle=90)

# Título y fuente del título
plt.title("Personas", fontdict={"fontsize": 14, "fontweight": "bold"})

# Leyenda
plt.legend(opciones_bienes, bbox_to_anchor=(0.7, 1), ncol=1, shadow=True)

plt.axis('equal')
plt.subplots_adjust(left=0.15)
plt.show();
```

```{python, echo = FALSE, results = "hide", fig.path = "", fig.cap = ""}
import random
import numpy as np
import matplotlib.pyplot as plt
from fractions import Fraction

# Convertir las listas en diccionario
dixionario = {llave: valor for llave, valor in zip(opciones_bienes, pu)}
alghun = random.sample(opciones_bienes, 1)[0]

# Buscar el valor correspondiente a la llave igual a 'alghun' en el diccionario
if alghun in dixionario:
    valor = dixionario[alghun]
    #print(f"El valor de '{alghun}' es: {valor}")
else:
    print(f"No se encontró la llave '{alghun}' en el diccionario.")
    
# Desde dixionario. Se busca eliminar la variiable "alghun" del nuevo dicc
# y crear otro dicc para generar con sus valores las respuestas incorrectas

# Crear una copia del diccionario original
nuevo_diccionario = dixionario.copy()

# Eliminar la llave y valor asociado a la variable "alghun"
if alghun in nuevo_diccionario:
    del nuevo_diccionario[alghun]
else:
    print(f"La llave {alghun} no está en el diccionario.")

print(nuevo_diccionario)

# Convertir nuevo_diccionario en lista y extraer sus valores
balorres = list(nuevo_diccionario.values())

# Generando las respuestas incorrectas
korrepta = Fraction(valor, perxonas)
posib2 = Fraction(perxonas, valor)
posib3 = Fraction(balorres[0], perxonas)
posib4 = Fraction(perxonas, balorres[0])
posib5 = Fraction(balorres[1], perxonas)
posib6 = Fraction(perxonas, balorres[1])
posib7 = Fraction(balorres[2], perxonas)
posib8 = Fraction(perxonas, balorres[2])
posib9 = Fraction(balorres[3], perxonas)
posib10 = Fraction(perxonas, balorres[3])

inkorr2 = random.sample((posib2, posib3, posib4), 1)
inkorr2 = inkorr2[0]

inkorr3 = random.sample((posib5, posib6, posib7), 1)
inkorr3 = inkorr3[0]

inkorr4 = random.sample((posib8, posib9, posib10), 1)
inkorr4 = inkorr4[0]
```


```{r, echo = FALSE, results = "hide"}
alghun <- py$alghun
```

\
Si se escoge una persona del grupo al azar, ¿cuál es la probabilidad de que tenga `r alghun`?


Answerlist
----------

- 
```{python clave, echo = FALSE, results = "asis"}
from fractions import Fraction

print(korrepta)
```
<br/> 

- 
```{python incorr1, echo = FALSE, results = "asis"}
from fractions import Fraction

print(inkorr2)
```
<br/> 

- 
```{python incorr2, echo = FALSE, results = "asis"}
from fractions import Fraction

print(inkorr3)
```
<br/> 

- 
```{python incorr3, echo = FALSE, results = "asis"}
from fractions import Fraction

print(inkorr4)
```
<br/> 

Solution
========
\
La respuesta correcta es
\
```{python retro, echo = FALSE, results = "asis"}
from fractions import Fraction

print(korrepta)
```
<br/> 
\

Meta-information
================

exname: 15_C01_G09_2022_py(single-choice)
extype: schoice
exsolution: 1000
exshuffle: TRUE