```{r data generation, echo = FALSE, results = "hide"}
### Para salidas PDF debe reducirse el tamaño en width = "Xcm"
library(exams)
library(reticulate)
library(ggplot2)
library(dplyr)
library(RColorBrewer)

typ <- match_exams_device()
use_python('/usr/bin/python3.10', required = TRUE)
options(scipen=999)
#options(tinytex.verbose = TRUE)
knitr::opts_chunk$set(warning = FALSE, message = FALSE)

##########################
clientes <- sample(seq(300, 1000, 100),1)
karro <- ("solo carro")
aptto <- ("solo apartamento")
kazza <- ("solo casa")
karrokazza <- ("carro y casa")
karroaptto <- ("carro y apartamento")
halgunna <- sample(c(karro, aptto, kazza, karrokazza, karroaptto),1)
```

```{r scatterplot, echo = FALSE, results = "asis",fig.path = "", fig.cap = ""}
i <- 0
j <- 0
#### Otro while mas grande, desde aquí
  
while(i == 0) {
# Números de 10 en 10,desde 50 hasta el número de clientes
porc <- seq(50, clientes, 10)
porc
# 5 de esos números
uzuarioz <- sample(porc,5,replace = F) 
uzuarioz
# La suma de esos 5 números
sumaporce <- sum(uzuarioz) 
sumaporce

# Si la suma de esos 5 números es igual al número de clientes, continúe
if(sumaporce == clientes) { 
  i <- i + 1
}
# De lo contrario, continúe el bucle (while)
else
  i <- i
}

zolokarro <- uzuarioz[5]
zoloapto <- uzuarioz[4]
zolokaza <- uzuarioz[3]
karroykaza <- uzuarioz[2]
karroyapto <- uzuarioz[1]


 # Con if desde aquí
 # 
 # nhum/dnm
 # dnm/nhum
 # zolokarro/zolokaza
 # karroykaza/zolokaza
 # 
 # comparar hasta que sean diferentes entre sí, y poder continuar



kol <- sample(c("Set1","Set2","Set3","Accent","Dark2","Paired","Pastel1",
                "Pastel2","BrBG", "PiYG", "PRGn", "PuOr", "RdBu", "RdGy",
                "RdYlBu", "RdYlGn", "Spectral","Blues", "BuGn", "BuPu", "GnBu",
                "Greens", "Greys", "Oranges", "OrRd", "PuBu", "PuBuGn", "PuRd",
                "Purples", "RdPu", "Reds", "YlGn", "YlGnBu", "YlOrBr","YlOrRd"),
              1)
colores <- brewer.pal(length(uzuarioz),kol)
```


Question
========
\
Se realizó una encuesta a un grupo de `r clientes` personas sobre el tipo de bienes que poseen. Los resultados se presentan en la gráfica.
\

```{python, echo = FALSE, results = "hide", fig.path = "", fig.cap = ""}
#importa la librería matplotlib
import matplotlib.pyplot as plt

#crea una figura y un eje
fig, ax=plt.subplots(figsize=(8,4))

#crea una tupla con los valores a representar en el gráfico circular (torta)
values = (r.zolokarro, r.zoloapto, r.zolokaza, r.karroykaza, r.karroyapto)

#crea una tupla con las etiquetas para cada parte del gráfico circular
etiquetas=["Solo carro", "Solo apartamento", "Solo casa", "Carro y casa", "Carro y apartamento"]

#crea una tupla con los valores para la separación de cada parte del gráfico circular
extraccion=0,0,0,0,0

#crea una función para sumar los valores de cada parte del gráfico circular
def make_autopct(values):
    def my_autopct(pct):
        total = sum(values)
        val = int(round(pct*total/100.0))
        #return '{p:.2f}%  ({v:d})'.format(p=pct,v=val)
        return '{v:d}'.format(p=pct,v=val)
    return my_autopct

#crea el gráfico circular
plt.pie(values, 
        autopct=make_autopct(values),
        pctdistance=1.17,
        colors=r.colores,
        explode=extraccion,
        startangle=90,
        counterclock=False,
        shadow=True)

#agrega un título al gráfico circular
ax.set_title("Personas\n", fontsize=11, fontweight="light")

#cambia el tamaño de fuente y el peso del título
plt.rcParams.update({'font.size': 10, 'font.weight' : 'normal'}) 

#añade una leyenda al gráfico circular
ax.legend(etiquetas,bbox_to_anchor =(1, 1), ncol = 1,shadow= True)

#muestra el gráfico circular
plt.show();
```

\
Si se escoge una persona del grupo al azar, ¿cuál es la probabilidad de que tenga `r halgunna`?

```{r decision, echo = FALSE, results = "hide"}
if(halgunna == karro){
  nhum <- zolokarro
  dnm <- clientes
  nhum2 <- clientes
  dnm2 <- zolokarro
  nhum3 <- zolokarro
  dnm3 <- zolokaza
  nhum4 <- karroykaza
  dnm4 <- zolokaza
}else if(halgunna == aptto){
   nhum <- zoloapto
   dnm <- clientes
   nhum2 <- clientes
  dnm2 <- zoloapto
  nhum3 <- zolokarro
  dnm3 <- zolokaza
  nhum4 <- karroykaza
  dnm4 <- zolokaza
}else if(halgunna == kazza){
   nhum <- zolokaza
   dnm <- clientes
   nhum2 <- clientes
  dnm2 <- zolokaza
  nhum3 <- zolokarro
  dnm3 <- zolokaza
  nhum4 <- karroykaza
  dnm4 <- zolokaza
}else if(halgunna == karrokazza){
   nhum <- karroykaza
   dnm <- clientes
   nhum2 <- clientes
  dnm2 <- karroykaza
  nhum3 <- zolokarro
  dnm3 <- zolokaza
  nhum4 <- karroykaza
  dnm4 <- zolokaza
}else{
   nhum <- karroyapto
   dnm <- clientes
   nhum2 <- clientes
  dnm2 <- karroyapto
  nhum3 <- zolokarro
  dnm3 <- zolokaza
  nhum4 <- karroykaza
  dnm4 <- zolokaza
}
# nhum <- as.numeric(nhum)
# dnm <- as.numeric(dnm)
```

Answerlist
----------

- 
```{python clave, echo = FALSE, results = "asis"}
nhum = int(r.nhum)
dnm = int(r.dnm)
from fractions import Fraction
#from decimal import Decimal

print(Fraction(nhum, dnm))
```
<br/> 

- 
```{python incorr1, echo = FALSE, results = "asis"}
nhum3 = int(r.nhum3)
dnm3 = int(r.dnm3)
from fractions import Fraction
from decimal import Decimal

print(Fraction(dnm3, nhum3))
```
<br/> 

- 
```{python incorr2, echo = FALSE, results = "asis"}
nhum3 = int(r.nhum3)
dnm3 = int(r.dnm3)
from fractions import Fraction
from decimal import Decimal

print(Fraction(nhum3, dnm3))
```
<br/> 

- 
```{python incorr3, echo = FALSE, results = "asis"}
nhum = int(r.nhum)
dnm = int(r.dnm)
from fractions import Fraction
#from decimal import Decimal

print(Fraction(dnm, nhum))
```
<br/> 

Solution
========
\
La respuesta correcta es
```{python retro, echo = FALSE, results = "asis"}
nhum = int(r.nhum)
dnm = int(r.dnm)
from fractions import Fraction
from decimal import Decimal

print(Fraction(nhum, dnm))
```
<br/> 
\

Meta-information
================

exname: Tortas2(single-choice)
extype: schoice
exsolution: 1000
exshuffle: TRUE