```{r datos1, echo = FALSE, results = "hide"}
## Este ejercicio aplica para PDF y Moodle
options(tinytex.verbose = TRUE)
options(scipen=999) ## Evita la escritura en notación científica
knitr::opts_chunk$set(echo = TRUE)
##opts_chunk$set(fig.cap="")
library(exams)
library(tikzDevice)

# Define the output type at the beginning of your script
output <- knitr::opts_knit$get("rmarkdown.pandoc.to")

##library(magick)
typ <- match_exams_device()

numeroz <- seq(1, 50, 1) # Números de 1 en 1, desde 1 hasta 100
partezkarro <- sample(numeroz, 7, replace=FALSE) # Selecciona 7 números únicos

dh_ca <- partezkarro[1]
ca_r <- partezkarro[2]
dh_r <- partezkarro[3]
dh_ca_r <- partezkarro[4]
solodh <- partezkarro[5]
soloca <- partezkarro[6]
solor <- partezkarro[7]
todosdh <- (dh_ca+dh_ca_r+dh_r+solodh)
todosca <- (dh_ca+dh_ca_r+ca_r+soloca)
todosr <- (dh_r+dh_ca_r+ca_r+solor)
univ <- (solodh+dh_ca+soloca+dh_r+dh_ca_r+ca_r+solor)

todosdh2 <- (dh_ca+dh_ca_r+dh_r+todosdh)
todosca2 <- (dh_ca+dh_ca_r+ca_r+todosca)
todosr2 <- (dh_r+dh_ca_r+ca_r+todosr)

todosdh3 <- (dh_ca+dh_ca_r+dh_r+solor)
todosr3 <- (dh_r+dh_ca_r+ca_r+solodh)
todosca3 <- (dh_ca+dh_ca_r+ca_r+soloca)

todosdh4 <- (dh_ca+dh_ca+dh_r+todosdh)
todosca4 <- (dh_ca+dh_ca+ca_r+todosca)
todosr4 <- (dh_r+dh_ca+ca_r+todosr)

solodh<-todosdh-dh_ca-dh_ca_r-dh_r
soloca<-todosca-dh_ca-dh_ca_r-ca_r
solor<-todosr-dh_r-dh_ca_r-ca_r
solodhx<-solodh+1

if(solodh!=solor){
grafika01<-'
\\begin{tikzpicture}
       \\node{
             \\begin{venndiagram3sets}[
             labelOnlyC={%s},
             labelOnlyB={%s},
             labelOnlyAB={%s},
             labelABC={%s},
             labelOnlyAC={%s},
             labelOnlyBC={%s},
             labelOnlyA={%s},
             labelNotABC={}]
             \\node [right=5cm,color=black] {\\small {}};
             \\end{venndiagram3sets}
             };
\\end{tikzpicture}
'
grafika01 <- sprintf(grafika01, solodh,soloca,dh_ca,dh_ca_r,dh_r,ca_r,solor)

grafika02<-'
\\begin{tikzpicture}
       \\node{
             \\begin{venndiagram3sets}[
             labelOnlyA={%s},
             labelOnlyB={%s},
             labelOnlyAB={%s},
             labelABC={%s},
             labelOnlyAC={%s},
             labelOnlyBC={%s},
             labelOnlyC={%s},
             labelNotABC={}]
             \\node [right=5cm,color=black] {\\small {}};
             \\end{venndiagram3sets}
             };
\\end{tikzpicture}
'
grafika02 <- sprintf(grafika02, solodh,soloca,dh_ca,dh_ca_r,dh_r,ca_r,solor)


grafika03<-'
\\begin{tikzpicture}
       \\node{
             \\begin{venndiagram3sets}[
             labelOnlyA={%s},
             labelOnlyB={%s},
             labelOnlyAB={%s},
             labelABC={%s},
             labelOnlyAC={%s},
             labelOnlyBC={%s},
             labelOnlyC={%s},
             labelNotABC={}]
             \\node [right=5cm,color=black] {\\small {}};
             \\end{venndiagram3sets}
             };
\\end{tikzpicture}
'
grafika03 <- sprintf(grafika03, solodh,soloca,dh_ca,dh_ca_r,dh_r,ca_r,solor)

grafika04<-'
\\begin{tikzpicture}
       \\node{
             \\begin{venndiagram3sets}[
             labelOnlyA={%s},
             labelOnlyB={%s},
             labelOnlyAB={%s},
             labelABC={%s},
             labelOnlyAC={%s},
             labelOnlyBC={%s},
             labelOnlyC={%s},
             labelNotABC={}]
             \\node [right=5cm,color=black] {\\small {}};
             \\end{venndiagram3sets}
             };
\\end{tikzpicture}
'
grafika04 <- sprintf(grafika04, solodh,soloca,dh_ca,dh_ca_r,dh_r,ca_r,solor)
}
```

Question
========
Una agencia automotriz vendió `r univ` automóviles en un mes; `r todosdh` de ellos tenían dirección hidráulica (A); `r todosca` eran de cambios automáticos (B); y `r todosr` tenían radio (C); `r dh_ca_r` tenían dirección hidráulica, cambios automáticos y radio; `r dh_ca` tenían dirección hidráulica y cambios automáticos, pero no tenían radio; `r ca_r` tenían cambios automáticos y radio, pero no tenían dirección hidráulica y, `r dh_r` tenían dirección hidráulica y radio, pero no tenían cambios automáticos.

La gráfica que representa la información de la venta en la agencia es

Answerlist
----------
* \

```{r grafica01, warning=FALSE,echo = FALSE, results = "asis"}
knitr::opts_chunk$set(warning = FALSE, message = FALSE)
include_tikz(grafika01, name = "trepok0q5", markup = "markdown",format = typ,packages = c("venndiagram"),width = "5cm")
```

* \

```{r grafica02, warning=FALSE,echo = FALSE, results = "asis"}
knitr::opts_chunk$set(warning = FALSE, message = FALSE)
include_tikz(grafika02, name = "trepok0q6", markup = "markdown",format = typ,packages = c("venndiagram"),width = "5cm")
```

* \

```{r grafica03, warning=FALSE,echo = FALSE, results = "asis"}
knitr::opts_chunk$set(warning = FALSE, message = FALSE)
include_tikz(grafika03, name = "trepok0q7", markup = "markdown",format = typ,packages = c("venndiagram"),width = "5cm")
```

* \

```{r grafica04, warning=FALSE,echo = FALSE, results = "asis"}
knitr::opts_chunk$set(warning = FALSE, message = FALSE)
include_tikz(grafika04, name = "trepok0q8", markup = "markdown",format = typ,packages = c("venndiagram"),width = "5cm")
```

Solution
========

Answerlist
----------
* Verdadero
* Falso
* Falso
* Falso

Meta-information
================
exname:DVenn_01(single-choice)
extype:schoice
exsolution: 1000
exshuffle: TRUE