```{r Generacion de Datos, echo = FALSE, results = "hide"}
library(exams)
library(reticulate)
library(MASS)

typ <- match_exams_device()
use_python('/usr/bin/python3.10', required = TRUE)
options(scipen=999)
options(tinytex.verbose = TRUE)
knitr::opts_chunk$set(warning = FALSE, message = FALSE)
```

```{python bloque1, echo = FALSE, results = "hide", fig.path = "", fig.cap = ""}
import numpy as np
from fractions import Fraction

# Seleccionar 8 números aleatorios entre 10 y 40 sin repetición
ninos1 = np.random.choice(range(10, 41), 8, replace=False)

print("ninos1:", ninos1)

# Calcular la población total
pobl = sum(ninos1)
print("pobl:", pobl)

# Calcular la probabilidad de niños y niñas
prob_ninos = sum(ninos1[:4]) / pobl
prob_ninas = sum(ninos1[4:]) / pobl

# Calcular las probabilidades estimadas
pr_est_1 = (ninos1[0] + ninos1[4]) / pobl
pr_est_2 = (ninos1[1] + ninos1[5]) / pobl
pr_est_3 = (ninos1[2] + ninos1[6]) / pobl
pr_est_4 = (ninos1[3] + ninos1[7]) / pobl

# Convertir las probabilidades a fracciones
prob_ninos_frac = Fraction(prob_ninos).limit_denominator()
prob_ninas_frac = Fraction(prob_ninas).limit_denominator()
pr_est_1_frac = Fraction(pr_est_1).limit_denominator()
pr_est_2_frac = Fraction(pr_est_2).limit_denominator()
pr_est_3_frac = Fraction(pr_est_3).limit_denominator()
pr_est_4_frac = Fraction(pr_est_4).limit_denominator()

# Función para representar una fracción sin simplificar
def frac_no_simpl(numerador, denominador):
    return f"{numerador}/{denominador}"

# Calcular las probabilidades como fracciones no simplificadas
probs_frax = [frac_no_simpl(nino, pobl) for nino in ninos1]

print("probs_frax:", probs_frax)
```


```{r tabla1, echo = FALSE, results = "hide"}
# Dibujando la tabla en Latex y R

ninos1 <- py$ninos1

tablappal <- '
\\begin{tikzpicture}
  \\node{
\\begin{tabular}{l|c|c|c|c|}
\\cline{2-5}
\\textbf{}                             & \\textbf{PRIMERO} & \\textbf{SEGUNDO} & \\textbf{TERCERO} & \\textbf{CUARTO} \\\\ \\hline
\\multicolumn{1}{|l|}{\\textbf{NIÑOS}} & %s               & %s               & %s               & %s              \\\\ \\hline
\\multicolumn{1}{|l|}{\\textbf{NIÑAS}} & %s               & %s               & %s               & %s              \\\\ \\hline
\\end{tabular}
};
\\end{tikzpicture}
'
tablappal <-sprintf(tablappal,ninos1[1], ninos1[2], ninos1[3], ninos1[4],
                    ninos1[5], ninos1[6], ninos1[7], ninos1[8])
```

```{python bloque2p, echo = FALSE, results = "hide", fig.path = "", fig.cap = ""}
# Lista de afirmaciones
dicci = {
    "La probabilidad de que sea un niño es de": prob_ninos,
    "La probabilidad de que sea una niña es de": prob_ninas,
    "La probabilidad de que sea un niño de primero es de": prob_ninos_frac,
    "La probabilidad de que sea una niña de primero es de": pr_est_1_frac,
    "La probabilidad de que sea un niño de segundo es de": pr_est_2_frac,
    "La probabilidad de que sea una niña de segundo es de": pr_est_2_frac,
    "La probabilidad de que sea un niño de tercero es de": pr_est_3_frac,
    "La probabilidad de que sea una niña de tercero es de": pr_est_3_frac,
    "La probabilidad de que sea un niño de cuarto es de": pr_est_4_frac,
    "La probabilidad de que sea una niña de cuarto es de": pr_est_4_frac,
    "La probabilidad de que sea un niño de primero es de": probs_frax[0],
    "La probabilidad de que sea una niña de primero es de": probs_frax[4],
    "La probabilidad de que sea un niño de segundo es de": probs_frax[1],
    "La probabilidad de que sea una niña de segundo es de": probs_frax[5],
    "La probabilidad de que sea un niño de tercero es de": probs_frax[2],
    "La probabilidad de que sea una niña de tercero es de": probs_frax[6],
    "La probabilidad de que sea un niño de cuarto es de": probs_frax[3],
    "La probabilidad de que sea una niña de cuarto es de": probs_frax[7],
    "La probabilidad de que sea un estudiante de primero es de": pr_est_1,
    "La probabilidad de que sea un estudiante de segundo es de": pr_est_2,
    "La probabilidad de que sea un estudiante de tercero es de": pr_est_3,
    "La probabilidad de que sea un estudiante de cuarto es de": pr_est_4
}

# 5 opciones, incluyendo referencia cruzada a la opción incorrecta
import numpy as np
from fractions import Fraction

# 5 opciones, incluyendo referencia cruzada a la opción incorrecta
claves = np.random.choice(list(dicci.keys()), 5, replace=False)
print("claves:", claves)

# Convertir cada valor a una fracción simplificada
valores = [str(Fraction(dicci[clave]).limit_denominator()) for clave in claves]
print("valores:", valores)
```

```{python bloque3p, echo = FALSE, results = "hide", fig.path = "", fig.cap = ""}
def busca_y_asigna(dicci, claves, index):
    key = claves[index]
    
    # Utilizamos una lista de patrones y sus correspondientes acciones para simplificar el código
    patterns = [
        ("un niño es de", "de niños", sum(ninos1[:4])),
        ("una niña es de", "de niñas", sum(ninos1[4:])),
        ("un niño de primero", "de niños de primero", ninos1[0]),
        ("una niña de primero", "de niñas de primero", ninos1[4]),
        ("un niño de segundo", "de niños de segundo", ninos1[1]),
        ("una niña de segundo", "de niñas de segundo", ninos1[5]),
        ("un niño de tercero", "de niños de tercero", ninos1[2]),
        ("una niña de tercero", "de niñas de tercero", ninos1[6]),
        ("un niño de cuarto", "de niños de cuarto", ninos1[3]),
        ("una niña de cuarto", "de niñas de cuarto", ninos1[7]),
        ("un estudiante de primero", "de estudiantes de primero", ninos1[0] + ninos1[4]),
        ("un estudiante de segundo", "de estudiantes de segundo", ninos1[1] + ninos1[5]),
        ("un estudiante de tercero", "de estudiantes de tercero", ninos1[2] + ninos1[6]),
        ("un estudiante de cuarto", "de estudiantes de cuarto", ninos1[3] + ninos1[7])
    ]
    
    for pattern, patinaje_str, numerator in patterns:
        if pattern in key:
            patinaje = patinaje_str
            # Usamos la notación de variable global para modificar la variable fuera de la función
            if index == 0:
                global numerator1
                numerator1 = numerator
            elif index == 1:
                global numerator2
                numerator2 = numerator
            elif index == 2:
                global numerator3
                numerator3 = numerator
            elif index == 3:
                global numerator4
                numerator4 = numerator
            return patinaje
    
    # Si no encuentra ninguna de las subcadenas anteriores, simplemente asigna el valor original de la clave
    return key

resultado = busca_y_asigna(dicci, claves, 0)
print("resultado:", resultado)

resultado2 = busca_y_asigna(dicci, claves, 1)
print("resultado2:", resultado2)

resultado3 = busca_y_asigna(dicci, claves, 2)
print("resultado3:", resultado3)

resultado4 = busca_y_asigna(dicci, claves, 3)
print("resultado4:", resultado4)
```


```{python bloque4p, echo = FALSE, results = "hide", fig.path = "", fig.cap = ""}
import random

# Función auxiliar para generar opciones basadas en los resultados y numeradores
def genera_opciones(pobl, resultado, numerator, valor):
    num1 = f"porque el número total de estudiantes es {pobl} y la cantidad total {resultado} es {numerator}; luego, la probabilidad realmente es {valor}"
    num2 = f"porque el número de estudiantes es {pobl} y la cantidad {resultado} es {numerator}; por tanto, la probabilidad es {valor}"
    num3 = f"porque el número total de estudiantes es {pobl} y la cantidad total {resultado} es {numerator}; luego, la probabilidad realmente es {valor}"
    num4 = f" esa no es la probabilidad, porque el número de casos {resultado} es {numerator}, pero, el número de casos totales sigue siendo {pobl}"

    # Retorna una opción aleatoria de las 4
    return random.choice([num1, num2, num3, num4])

# Genera las opciones para los resultados 1, 2, 3 y 4, incluyendo los valores correspondientes
opc01 = genera_opciones(pobl, resultado, numerator1, valores[0])
opc02 = genera_opciones(pobl, resultado2, numerator2, valores[1])
opc03 = genera_opciones(pobl, resultado3, numerator3, valores[2])
opc04 = genera_opciones(pobl, resultado4, numerator4, valores[3])

print(opc01)
print(opc02)
print(opc03)
print(opc04)
```

```{r bloque3r, echo = FALSE, results = "hide"}
pobl <- py$pobl
opc1 <- py$opc01
opc2 <- py$opc02
opc3 <- py$opc03
opc4 <- py$opc04
```

Question
========

En una academia de patinaje hay `r pobl` estudiantes, repartidos por niveles, de la siguiente forma:\

```{r tabladib, warning=FALSE,echo = FALSE, results = "asis"}
knitr::opts_chunk$set(warning = FALSE, message = FALSE)
include_tikz(tablappal, 
             name = "tablappal", 
             markup = "markdown",
             format = typ, 
             library = c("3d", 
                         "babel"), 
             packages=c("tikz",
                        "xcolor"),
             width = "11cm")
```

Se tienen, además, las siguientes expresiones:

I. `r py$claves[1]` `r py$valores[1]`\
II. `r py$claves[2]` `r py$valores[2]`\
III. `r py$claves[3]` `r py$valores[3]`\
IV. `r py$claves[4]` `r py$valores[5]`\

Si se elige un estudiante al azar, ¿cuál de las afirmaciones anteriores es INCORRECTA?\

Answerlist
----------

- 
La expresión I, `r opc1`

- 
La expresión II, `r opc2`

- 
La expresión III, `r opc3`

- 
La expresión IV, `r opc4`


Solution
========

La afirmación INCORRECTA es: "IV. `r py$claves[4]` `r py$valores[5]`"\


Meta-information
================

exname: CND10S223-46_v02_opD_tiA(single-choice)
extype: schoice
exsolution: 0001
exshuffle: FALSE