## Código R para configuración y preparación
## ----------------------------------------

# Configuración general
```{r data generation, echo = FALSE, results = "hide"}
library(exams)
library(reticulate)

typ <- match_exams_device()
use_python("/usr/bin/python3")
options(scipen = 999)
options(tinytex.verbose = TRUE)
knitr::opts_chunk$set(warning = FALSE, message = FALSE)
```

# Configuración de LaTeX
```{r}
options(pdflatex = "/usr/bin/pdflatex")
Sys.setenv(PATH = paste("/usr/local/texlive/2017basic/bin/x86_64-linux", Sys.getenv("PATH"), sep = ":"))
```

# Generación de datos en Python
```{python, echo = FALSE, results = "hide"}
import random
import numpy as np
import matplotlib.pyplot as plt

# Función para generar números pares
def generar_numeros_pares(cantidad, minimo, maximo):
    if (maximo - minimo) // 2 < cantidad:
        return "No hay suficientes números pares en el rango dado para generar la cantidad solicitada."
    return random.sample([i for i in range(minimo, maximo+1) if i % 2 == 0], cantidad)

# Generar 5 números aleatorios pares entre 5 y 50
p = generar_numeros_pares(5, 5, 51)

pp, p1, p2, p3, p4 = p
```

# Transferencia de datos de Python a R
```{r}
p_de_r <- py$pp
p1_de_r <- py$p1
p2_de_r <- py$p2
p3_de_r <- py$p3
p4_de_r <- py$p4
```

Question
========

La gráfica representa el área y de un rectángulo de perímetro `r p_de_r`, en función de la longitud x de uno de sus lados.

```{python, echo = FALSE, results = "hide", fig.path = "", fig.cap = ""}
# Función para calcular el área en función de la longitud
def area(P, l):
    return l * (P - 2*l) / 2

# Generar valores de longitud y área
l_values = np.linspace(0, pp/2, 100)
area_values = area(pp, l_values)

# Crear la gráfica
plt.figure(figsize=(8, 6))
plt.plot(l_values, area_values, label="Área del rectángulo")
plt.xlabel("Longitud (l)")
plt.ylabel("Área")
plt.title("Área de un rectángulo en función de la longitud")
plt.legend()
plt.grid(True)
plt.show()
```

Al modificar el perímetro por `r p1_de_r`, la gráfica correspondiente es:

Answerlist
----------

```{python, echo = FALSE, results = "hide", fig.path = "", fig.cap = ""}
# Crear una función para graficar con una perturbación
def plot_with_perturbation(P):
    def perturbed_area(l):
        alpha = random.uniform(-0.05, 0.05)  # small perturbation coefficient
        return area(P, l) + alpha * l**2

    l_values = np.linspace(0, P/2, 100)
    area_values = perturbed_area(l_values)
    plt.figure(figsize=(8, 6))
    plt.plot(l_values, area_values, label="Área del rectángulo")
    plt.xlabel("Longitud (l)")
    plt.ylabel("Área")
    plt.title("Área de un rectángulo en función de la longitud")
    plt.legend()
    plt.grid(True)
    plt.show()

# Graficar para los diferentes perímetros
plot_with_perturbation(p1)
```
<br/> 

- 
```{python, echo = FALSE, results = "hide", fig.path = "", fig.cap = ""}
plot_with_perturbation(p2)
```
<br/> 

- 
```{python, echo = FALSE, results = "hide", fig.path = "", fig.cap = ""}
plot_with_perturbation(p3)
```
<br/> 

- 
```{python, echo = FALSE, results = "hide", fig.path = "", fig.cap = ""}
plot_with_perturbation(p4)
```
<br/> 

Solution
========

\

Answerlist
----------
* Verdadero
* Falso
* Falso
* Falso

Meta-information
================
exname:P18_01(single-choice)
extype:schoice
exsolution: 1000
exshuffle: TRUE