---
output:
  pdf_document: default
  html_document: default
---
```{r data generation, echo = FALSE, results = "hide", caption=" "}
library(exams)
require(stats)
library(ggplot2)
library(xtable)
library(knitr)
library(reticulate)
library(dplyr)
library(RColorBrewer)

options(xtable.floating = TRUE)
options(xtable.timestamp = "")
options(xtable.comment = FALSE)
options(xtable.align = TRUE)
options(scipen=999)
options(tinytex.verbose = TRUE)
knitr::opts_chunk$set(collapse = TRUE, warning = FALSE, message = FALSE)
typ <- match_exams_device()
use_python('/usr/bin/python3.10', required = TRUE)

filaz <- c(sample(5:15,1)) # Rango filas que tendrá la tabla, p.e. entre 5 y 15 filas
filaz
rangodatos <- c(1:filaz) # Rango de datos.
rangodatos

# frecuencias <- sample(1:30 ,filaz) # Cuántas veces se repite cada dato
# frecuencias
############# While
i <- 0

while(i==0){
totalle <- filaz-3
totalle
rango1 <- c(sample(1:totalle,1))
rango1

rango2 <- c(sample(1:totalle,1))

rango2
rango3 <- c(sample(1:totalle,1))
porcmedio <- round(rango1/filaz*100,0)
rango3
rango4 <- c(sample(1:totalle,1))
porcalto <- round(rango1/filaz*100,0)
rango4

muybajo <- rep(c("Muy Bajo"), rango1)
muybajo
bajo <- rep(c("Bajo"), rango2)
bajo
medio <- rep(c("Medio"), rango3)
medio
alto <- rep(c("Alto"), rango4)
alto

rendimiento <- c(muybajo, bajo, medio, alto)
rendileng <- length(rendimiento)
rendileng

porcmbajo <- round(length(muybajo)/filaz*100,0)
porcbajo <- round(length(bajo)/filaz*100,0)
porcmedio <- round(length(medio)/filaz*100,0)
porcalto <- round(length(alto)/filaz*100,0)

if(rendileng == filaz){
  i <- i+1
}else{
  i <- 0
}
}
########
tabla <- data.frame(rangodatos,rendimiento)
colnames(tabla) <- c(" Ensayos" ,"Clasificación")
tabla
```

```{r torta, echo = FALSE, results = "asis",fig.path = "", fig.cap = ""}
kol <- sample(c("Set1","Set2","Set3","Accent","Dark2","Paired","Pastel1",
                "Pastel2","BrBG", "PiYG", "PRGn", "PuOr", "RdBu", "RdGy",
                "RdYlBu", "RdYlGn", "Spectral","Blues", "BuGn", "BuPu", "GnBu",
                "Greens", "Greys", "Oranges", "OrRd", "PuBu", "PuBuGn", "PuRd",
                "Purples", "RdPu", "Reds", "YlGn", "YlGnBu", "YlOrBr","YlOrRd"),
              1)
colores <- brewer.pal(4,kol)
```


Question
========

La tabla muestra las mediciones del rendimiento deportivo tomadas a un deportista durante `r filaz` ensayos, las cuales se categorizaron en: Muy bajo, Bajo, Medio y Alto. 

```{r, eval=TRUE,echo=FALSE,results='asis',warning=FALSE,message=FALSE,error=FALSE}
library(xtable)

type <- if(match_exams_call() %in% c("exams2pdf", "exams2nops")) "latex" else "html"


print(xtable(tabla, 
             caption.placement = "top",
             caption = 'Rendimiento Deportivo', 
             align = c("c|", "|r|", "|r|")), 
      type = type, 
      html.table.attributes = 'align="center", 
                               rules="all",
                               width=15%, 
                               frame="below"',
      latex.environments = "center",  
      include.rownames = FALSE)
```
\
Se elaboró la gráfica con información de la tabla:
\

```{python, echo = FALSE, results = "hide", fig.path = "", fig.cap = ""}
import seaborn as sns
import matplotlib.pyplot as plt

cv=(r.porcmbajo, r.porcbajo, r.porcmedio, r.porcalto)
etiquetas=["Muy bajo","Bajo","Medio","Alto"]
#colores=["#EE6055","#60D394","#AAF683","#FFD97D","#FF9B85"]
extraccion=0,0,0,0

fig, ax=plt.subplots(figsize=(8,4))
plt.pie(cv,
        #labels=cv,
        pctdistance=1.17,
        autopct="%1.0f %%",
        colors=r.colores,
        explode=extraccion,
        startangle=90,
        counterclock=False,
        shadow=True)
ax.set_title("Rendimiento deportivo\n", fontsize=12, fontweight="bold")
plt.rcParams.update({'font.size': 9, 'font.weight' : 'bold'}) 

ax.legend(etiquetas,bbox_to_anchor =(1, 1), ncol = 1,shadow= True)
# plt.text(1.3,-0.9,"malo/regular = clientes insatisfechos\nbueno/excelente = clientes satisfechos")
plt.show()
```

\
De estas dos representaciones de los datos, se puede afirmar correctamente que

Answerlist
----------

*  la tabla y la gráfica contienen exactamente la misma información.
*  la tabla posee más información que la gráfica.
*  la gráfica posee más información que la tabla.
*  no es posible comparar la información de la gráfica y la tabla.

Solution
========

La respuesta es "la gráfica posee más información que la tabla". Es evidente que la gráfica agrega el dato correspondiente a los porcentajes del rendimiento según el número de ensayos, mientras que la tabla sólo muestra los ensayos y su rendimiento individual.

Answerlist
----------
* Falso
* Falso
* Verdadero
* Falso

Meta-information
================
exname:Tabla_y_Torta(single-choice)
extype:schoice
exsolution: 0010
exshuffle: TRUE