---
output:
  html_document: default
  pdf_document: default
  word_document: default
---
```{r generacion_datos, echo = FALSE, results = "hide"}
library(exams)
library(reticulate)
library(ggplot2)
library(knitr)
library(kableExtra)

# Instala y carga el paquete 'purrr' si aún no está instalado
if (!require(purrr)) {
  install.packages('purrr')
}

options(pdflatex = "/usr/bin/pdflatex")
Sys.setenv(PATH = paste("/usr/local/texlive/2017basic/bin/x86_64-linux", 
                        Sys.getenv("PATH"), 
                        sep = ":"))
typ <- match_exams_device()
use_python("/usr/bin/python3", 
           required = TRUE)
options(scipen = 999)
options(tinytex.verbose = TRUE)
knitr::opts_chunk$set(warning = FALSE, 
                      message = FALSE)

if (!require(purrr)) {
  install.packages('purrr')
}
########
contador <- 0

while (contador == 0) {

algod_dur<- sample(seq(100, 150, 10), 1)
mixto_dur <- sample(seq(60, 90, 10), 1)
vest_dur <- sample(seq(60, 100, 10), 1)
sint_dur <- sample(seq(60, 90, 10), 1)
delic_dur <- sample(seq(35, 50, 5), 1)
lana_dur <- sample(seq(35, 50, 5), 1)
express_dur <- sample(seq(15, 25, 5), 1)
tend_dur <- sample(seq(60, 90, 10), 1)

algod_ag<- sample(seq(50, 80, 10), 1)
mixto_ag <- sample(seq(40, 60, 10), 1)
vest_ag <- sample(seq(30, 50, 10), 1)
sint_ag <- sample(seq(40, 60, 10), 1)
delic_ag <- sample(seq(50, 80, 10), 1)
lana_ag <- sample(seq(15, 30, 5), 1)
express_ag <- sample(seq(25, 40, 5), 1)
tend_ag <- sample(seq(50, 80, 10), 1)

# Create a vector of all possible numbers
all_numbers <- seq(15, 80, 5)

# Sample without replacement to ensure all numbers are unique
sampled_numbers <- sample(all_numbers, 8)

# Assign each sampled number to a variable
algod_det <- sampled_numbers[1]
mixto_det <- sampled_numbers[2]
vest_det <- sampled_numbers[3]
sint_det <- sampled_numbers[4]
delic_det <- sampled_numbers[5]
lana_det <- sampled_numbers[6]
express_det <- sampled_numbers[7]
tend_det <- sampled_numbers[8]

toalla_man<- sample(seq(0.2, 0.6, 0.1), 1)
toalla_ba <- sample(seq(0.2, 0.6, 0.1), 1)
sab_sen <- sample(seq(1, 1.6, 0.2), 1)
sab_dob <- sample(seq(1.6, 2.6, 0.2), 1)
cob <- sample(seq(1.6, 2.6, 0.2), 1)
panu <- sample(seq(0.1, 0.4, 0.1), 1)
mant <- sample(seq(0.2, 0.6, 0.1), 1)
peso_maxc <- sample(seq(2, 4, 1), 1)

# Crear el data frame para la Tabla1
tabla1 <- data.frame(
  Programa = c("1", "2", "3", "4", "5", "6", "7", "8"),
  `Una carga de ropa` = c("Algodones", 
                          "Mixto", 
                          "Vestidos", 
                          "Sintéticos", 
                          "Delicados", 
                          "De lana", 
                          "Express", 
                          "Tendidos"),
   Duracion <- c(paste(algod_dur, "min"),
              paste(mixto_dur, "min"),
              paste(vest_dur, "min"),
              paste(sint_dur, "min"),
              paste(delic_dur, "min"),
              paste(lana_dur, "min"),
              paste(express_dur, "min"),
              paste(tend_dur, "min")),
  `Agua (L)` = c(algod_ag, 
                 mixto_ag, 
                 vest_ag, 
                 sint_ag, 
                 delic_ag, 
                 lana_ag, 
                 express_ag, 
                 tend_ag),
  `Detergente (g)` = c(algod_det, 
                       mixto_det, 
                       vest_det, 
                       sint_det, 
                       delic_det, 
                       lana_det, 
                       express_det, 
                       tend_det)
)

ropa1 <- c("Algodones", 
           "Mixto", 
           "Vestidos", 
           "Sintéticos", 
           "Delicados", 
           "De lana", 
           "Express", 
           "Tendidos")

carga_ropa1 <- sample(ropa1, 1)

ropa2 <- ropa1[ropa1 != carga_ropa1]
carga_ropa2 <- sample(ropa2, 1)

ropa3 <- ropa2[ropa2 != carga_ropa2]
carga_ropa3 <- sample(ropa3, 1) 

ropa4 <- ropa3[ropa3 != carga_ropa3]
carga_ropa4 <- sample(ropa4, 1) 

ropa5 <- ropa4[ropa4 != carga_ropa4]
carga_ropa5 <- sample(ropa5, 1) 

ropa6 <- ropa5[ropa5 != carga_ropa5]
carga_ropa6 <- sample(ropa6, 1) 

ropa7 <- ropa6[ropa6 != carga_ropa6]
carga_ropa7 <- sample(ropa7, 1) 

##############

# Crear el data frame para Tabla2
tabla2 <- data.frame(
  Objeto = c("Toalla de manos", 
             "Toalla de baño", 
             "Sábana sencilla", 
             "Sábana doble", 
             "Cobija", 
             "Pañuelo", 
             "Mantel", 
             "Peso máximo por carga:"),
  `Peso (kg)` = c(toalla_man, 
                  toalla_ba, 
                  sab_sen, 
                  sab_dob, 
                  cob, 
                  panu, 
                  mant, 
                  peso_maxc)
)
################

carga1 <- sample(c(1:3),1)
carga2 <- sample(c(1:2),1)
cargaz <- carga1 + carga2

carga3 <- sample(c(1:3),1)
carga4 <- sample(c(1:2),1)

carga5 <- sample(c(1:3),1)
carga6 <- sample(c(1:2),1)

carga7 <- sample(c(1:3),1)

################

if (carga_ropa1 == "Algodones") {
  resultado <- carga1 * algod_det
  trapo_det1 <- algod_det
} else if (carga_ropa1 == "Mixto") {
  resultado <- carga1 * mixto_det
  trapo_det1 <- mixto_det
} else if (carga_ropa1 == "Vestidos") {
  resultado <- carga1 * vest_det
  trapo_det1 <- vest_det
} else if (carga_ropa1 == "Sintéticos") {
  resultado <- carga1 * sint_det
  trapo_det1 <- sint_det
} else if (carga_ropa1 == "Delicados") {
  resultado <- carga1 * delic_det
  trapo_det1 <- delic_det
} else if (carga_ropa1 == "De lana") {
  resultado <- carga1 * lana_det
  trapo_det1 <- lana_det
} else if (carga_ropa1 == "Express") {
  resultado <- carga1 * express_det
  trapo_det1 <- express_det
} else if (carga_ropa1 == "Tendidos") {
  resultado <- carga1 * tend_det
  trapo_det1 <- tend_det
} else {
  resultado <- 0  # Si carga_ropa1 no coincide con ninguna opción
  trapo_det1 <- 0
}

######################

if (carga_ropa2 == "Algodones") {
  resultado2 <- carga2 * algod_det
  trapo_det2 <- algod_det
} else if (carga_ropa2 == "Mixto") {
  resultado2 <- carga2 * mixto_det
  trapo_det2 <- mixto_det
} else if (carga_ropa2 == "Vestidos") {
  resultado2 <- carga2 * vest_det
  trapo_det2 <- vest_det
} else if (carga_ropa2 == "Sintéticos") {
  resultado2 <- carga2 * sint_det
  trapo_det2 <- sint_det
} else if (carga_ropa2 == "Delicados") {
  resultado2 <- carga2 * delic_det
  trapo_det2 <- delic_det
} else if (carga_ropa2 == "De lana") {
  resultado2 <- carga2 * lana_det
  trapo_det2 <- lana_det
} else if (carga_ropa2 == "Express") {
  resultado2 <- carga2 * express_det
  trapo_det2 <- express_det
} else if (carga_ropa2 == "Tendidos") {
  resultado2 <- carga2 * tend_det
  trapo_det2 <- tend_det
} else {
  resultado2 <- 0  # Si carga_ropa2 no coincide con ninguna opción
  trapo_det2 <- 0
}

######################

if (carga_ropa3 == "Algodones") {
  resultado3 <- carga3 * algod_det
  trapo_det3 <- algod_det
} else if (carga_ropa3 == "Mixto") {
  resultado3 <- carga3 * mixto_det
  trapo_det3 <- mixto_det
} else if (carga_ropa3 == "Vestidos") {
  resultado3 <- carga3 * vest_det
  trapo_det3 <- vest_det
} else if (carga_ropa3 == "Sintéticos") {
  resultado3 <- carga3 * sint_det
  trapo_det3 <- sint_det
} else if (carga_ropa3 == "Delicados") {
  resultado3 <- carga3 * delic_det
  trapo_det3 <- delic_det
} else if (carga_ropa3 == "De lana") {
  resultado3 <- carga3 * lana_det
  trapo_det3 <- lana_det
} else if (carga_ropa3 == "Express") {
  resultado3 <- carga3 * express_det
  trapo_det3 <- express_det
} else if (carga_ropa3 == "Tendidos") {
  resultado3 <- carga3 * tend_det
  trapo_det3 <- tend_det
} else {
  resultado3 <- 0  # Si carga_ropa3 no coincide con ninguna opción
  trapo_det3 <- 0
}

######################

if (carga_ropa4 == "Algodones") {
  resultado4 <- carga4 * algod_det
  trapo_det4 <- algod_det
} else if (carga_ropa4 == "Mixto") {
  resultado4 <- carga4 * mixto_det
  trapo_det4 <- mixto_det
} else if (carga_ropa4 == "Vestidos") {
  resultado4 <- carga4 * vest_det
  trapo_det4 <- vest_det
} else if (carga_ropa4 == "Sintéticos") {
  resultado4 <- carga4 * sint_det
  trapo_det4 <- sint_det
} else if (carga_ropa4 == "Delicados") {
  resultado4 <- carga4 * delic_det
  trapo_det4 <- delic_det
} else if (carga_ropa4 == "De lana") {
  resultado4 <- carga4 * lana_det
  trapo_det4 <- lana_det
} else if (carga_ropa4 == "Express") {
  resultado4 <- carga4 * express_det
  trapo_det4 <- express_det
} else if (carga_ropa4 == "Tendidos") {
  resultado4 <- carga4 * tend_det
  trapo_det4 <- tend_det
} else {
  resultado4 <- 0  # Si carga_ropa4 no coincide con ninguna opción
  trapo_det4 <- 0
}

######################

if (carga_ropa5 == "Algodones") {
  resultado5 <- carga5 * algod_det
  trapo_det5 <- algod_det
} else if (carga_ropa5 == "Mixto") {
  resultado5 <- carga5 * mixto_det
  trapo_det5 <- mixto_det
} else if (carga_ropa5 == "Vestidos") {
  resultado5 <- carga5 * vest_det
  trapo_det5 <- vest_det
} else if (carga_ropa5 == "Sintéticos") {
  resultado5 <- carga5 * sint_det
  trapo_det5 <- sint_det
} else if (carga_ropa5 == "Delicados") {
  resultado5 <- carga5 * delic_det
  trapo_det5 <- delic_det
} else if (carga_ropa5 == "De lana") {
  resultado5 <- carga5 * lana_det
  trapo_det5 <- lana_det
} else if (carga_ropa5 == "Express") {
  resultado5 <- carga5 * express_det
  trapo_det5 <- express_det
} else if (carga_ropa5 == "Tendidos") {
  resultado5 <- carga5 * tend_det
  trapo_det5 <- tend_det
} else {
  resultado5 <- 0  # Si carga_ropa5 no coincide con ninguna opción
  trapo_det5 <- 0
}

######################

if (carga_ropa6 == "Algodones") {
  resultado6 <- carga6 * algod_det
  trapo_det6 <- algod_det
} else if (carga_ropa6 == "Mixto") {
  resultado6 <- carga6 * mixto_det
  trapo_det6 <- mixto_det
} else if (carga_ropa6 == "Vestidos") {
  resultado6 <- carga6 * vest_det
  trapo_det6 <- vest_det
} else if (carga_ropa6 == "Sintéticos") {
  resultado6 <- carga6 * sint_det
  trapo_det6 <- sint_det
} else if (carga_ropa6 == "Delicados") {
  resultado6 <- carga6 * delic_det
  trapo_det6 <- delic_det
} else if (carga_ropa6 == "De lana") {
  resultado6 <- carga6 * lana_det
  trapo_det6 <- lana_det
} else if (carga_ropa6 == "Express") {
  resultado6 <- carga6 * express_det
  trapo_det6 <- express_det
} else if (carga_ropa6 == "Tendidos") {
  resultado6 <- carga6 * tend_det
  trapo_det6 <- tend_det
} else {
  resultado6 <- 0  # Si carga_ropa6 no coincide con ninguna opción
  trapo_det6 <- 0
}

######################

if (carga_ropa7 == "Algodones") {
  resultado7 <- carga7 * algod_det
  trapo_det7 <- algod_det
} else if (carga_ropa7 == "Mixto") {
  resultado7 <- carga7 * mixto_det
  trapo_det7 <- mixto_det
} else if (carga_ropa7 == "Vestidos") {
  resultado7 <- carga7 * vest_det
  trapo_det7 <- vest_det
} else if (carga_ropa7 == "Sintéticos") {
  resultado7 <- carga7 * sint_det
  trapo_det7 <- sint_det
} else if (carga_ropa7 == "Delicados") {
  resultado7 <- carga7 * delic_det
  trapo_det7 <- delic_det
} else if (carga_ropa7 == "De lana") {
  resultado7 <- carga7 * lana_det
  trapo_det7 <- lana_det
} else if (carga_ropa7 == "Express") {
  resultado7 <- carga7 * express_det
  trapo_det7 <- express_det
} else if (carga_ropa7 == "Tendidos") {
  resultado7 <- carga7 * tend_det
  trapo_det7 <- tend_det
} else {
  resultado7 <- 0  # Si carga_ropa7 no coincide con ninguna opción
  trapo_det7 <- 0
}
######################

tot_gramos <- resultado + resultado2

correcta <- carga1 * trapo_det1 + carga2 * trapo_det2
distractor2 <- carga1 * trapo_det3 + carga2 * trapo_det3
distractor3 <- carga2 * trapo_det5 + carga1 * trapo_det6
distractor4 <- carga1 * trapo_det6 + carga2 * trapo_det7

if(correcta != distractor2 && correcta != distractor3 && correcta != distractor4) {
  contador <- contador + 1
} else {
  contador <- 0
}
}

correcta
tot_gramos
```

Question
========

Una lavadora incluye 8 programas distintos de lavado para un peso máximo de 
`r peso_maxc` kg por carga. La tabla 1 presenta la información de cada programa 
y la tabla 2, los pesos de varios objetos.

```{r Tabla01,warning=FALSE,echo = FALSE, results = "asis"}
# Dibujar la tabla con kable y kableExtra
tabla1 %>%
  kable("html", 
        escape = F, 
        align = c("c", "l", "l", "c", "c"), 
        col.names = c("Programa", 
                      "Una carga de ropa", 
                      "Duración", 
                      "Agua (L)", 
                      "Detergente (g)")) %>%
  kable_styling("condensed", 
                full_width = F, 
                position = "center") %>%
  add_header_above(c("Tabla 1" = 5), 
                   background = "orange", 
                   align = "c") %>%
  row_spec(0, 
           bold = T, 
           color = "white", 
           background = "orange", 
           align = "c") %>%
  column_spec(1, width = "5em") %>%
  column_spec(2, width = "11em") %>%
  column_spec(3, width = "5em") %>%
  column_spec(4, width = "5em") %>%
  column_spec(5, width = "6em")
```
\
\
\

```{r Tabla02,warning=FALSE,echo = FALSE, results = "asis"}
# Dibujar Tabla2 con kable y kableExtra
tabla2 %>%
  kable("html", 
        escape = F, 
        align = c("l", "c"), 
        col.names = c("Objeto", "Peso (kg)")) %>%
  kable_styling("condensed", 
                full_width = F, 
                position = "center") %>%
  add_header_above(c("Tabla 2" = 2), 
                   background = "orange", 
                   align = "c") %>%
  row_spec(0, bold = T, 
           color = "white", 
           background = "orange") %>%
  row_spec(8, bold = T)  %>% # Hacer la última fila en negrita
  column_spec(1, width = "10em") %>%
  column_spec(2, width = "5em")
```

\
La lavadora incluye una función "ecológica" que reduce en un 15% el consumo de 
agua de cada programa. En el caso del programa "Delicados", la gráfica que 
representa el consumo en litros de agua es:

Answerlist
----------

- 
```{python clave, echo = FALSE, results = "asis"}
import matplotlib.pyplot as plt

y = ['Delicados', 'Ecológico']
x = [65, 80]

fig, ax = plt.subplots(figsize=(8,4))

# Crear el gráfico de barras en el eje especificado
ax.barh(y, x, align='center')

# Ajustar la posición del eje dentro de la figura
fig.subplots_adjust(left=0.1, right=0.8)  # Ajustar los valores según tus necesidades

# Eliminando las etiquetas de los ejes y el título
ax.set_ylabel("")
ax.set_xlabel("")
ax.set_title("")

plt.show()
```
<br/> 

- 
```{python distractor2, echo = FALSE, results = "asis"}
import matplotlib.pyplot as plt

y=['Delicados', 'Ecológico']
 
# getting values against each value of y
x=[80, 15]
plt.bar(y, x)
 
# setting label of y-axis
plt.ylabel("")
 
# setting label of x-axis
plt.xlabel("")
plt.title("")
plt.show()
```
<br/> 

- 
```{python distractor3, echo = FALSE, results = "asis"}
import matplotlib.pyplot as plt

y = ['Ecológico', 'Delicados']
x = [65, 80]

fig, ax = plt.subplots(figsize=(8,4))

# Crear el gráfico de barras en el eje especificado
ax.barh(y, x, align='center')

# Ajustar la posición del eje dentro de la figura
fig.subplots_adjust(left=0.1, right=0.8)  # Ajustar los valores según tus necesidades

# Eliminando las etiquetas de los ejes y el título
ax.set_ylabel("")
ax.set_xlabel("")
ax.set_title("")

plt.show()
```
<br/> 

- 
```{python distractor4, echo = FALSE, results = "asis"}
import matplotlib.pyplot as plt
from matplotlib.ticker import FuncFormatter

# Datos
y = ['Delicados', 'Ecológico']
x = [80, 65]

# Crear el gráfico de barras
plt.bar(y, x)

# Definir una función que añade un signo de porcentaje a las etiquetas del eje y
def add_percent_sign(x, pos):
    return f"{x:.0f}%"

# Aplicar la función a las etiquetas del eje y
plt.gca().yaxis.set_major_formatter(FuncFormatter(add_percent_sign))

# Eliminar las etiquetas de los ejes y el título
plt.ylabel("")
plt.xlabel("")
plt.title("")

# Mostrar el gráfico
plt.show()
```
\

Solution
========

`r carga1` carga(s) en el programa `r carga_ropa1` y `r carga2` carga(s) en el 
programa `r carga_ropa2`.

Meta-information
================

exname: Lavanderia25moo(single-choice)
extype: schoice
exsolution: 1000
exshuffle: TRUE