---
output:
  html_document: default
  pdf_document: default
---
```{r data generation, echo = FALSE, results = "hide"}
library(exams)
library(gtools)
library(glue)
options(scipen=999)
typ <- match_exams_device()

#--------------------------------------------------------
c2 <- sample(1:5,1)
c3 <- sample(1:5,1)
poblaxiom <- 1+c2+c3
poblaxiom

corredor01 <- sample(c("Jorge Mario","Lley","Jhoany","Yeison","Esteban C.",
                       "Jeferson","Joseph","Miguel Ángel","Darwin"),1)

corredor02 <- sample(c("Esteban G.","Felipe","Juan Camilo","Sebastián","Kevin",
                       "Jhon Freddy","Andrés Felipe","Jimmy Andrés",
                       "Juan Sebastián","Alejandro"),c2)

corredor03 <- sample(c("Laura Valeria","Ehylin","Salomé","Danna","Yeny",
                       "Dayana","María Paula","María José","Laura Victoria",
                       "Mariana Yasury","Julieta","Ana Yulian","Liseth",
                       "Yuliana","Mónica Maritza"),c3)

lostres <- c(1:poblaxiom)
             
mmuextra <- sample(c(poblaxiom-1,poblaxiom-2),1)
poblaxiom
mmuextra

pobmu <- poblaxiom-mmuextra
pobmu
finalt <- pobmu+1
finalt

rescorr <-  permutations(poblaxiom, mmuextra, lostres)
rescorr <- nrow(rescorr)

incorr1 <- combinations(poblaxiom, mmuextra, lostres)
incorr1 <- nrow(incorr1)

incorr2 <- sample(c(poblaxiom+mmuextra,poblaxiom-mmuextra),1)

incorr3 <- sample(c(rescorr+2,rescorr-2),1)

mplanos <- sample(c(100,200),1)

glue_collapse(glue("{poblaxiom:1}"), width = poblaxiom+1)
faktorialpob <- glue_collapse(poblaxiom:1,"*", last = "*")
faktorialpob

glue_collapse(glue("{pobmu:1}"), width = pobmu+1)
faktorialmu <- glue_collapse(pobmu:1,"*", last = "*")
faktorialmu

glue_collapse(glue("{poblaxiom:pobmu}"), width = poblaxiom+1)
fakpobsimp <- glue_collapse(poblaxiom:pobmu,"*", last = "*")
fakpobsimp

glue_collapse(glue("{poblaxiom:finalt}"), width = poblaxiom+1)
finalt<- glue_collapse(poblaxiom:finalt,"*", last = "*")
finalt

image01vsr02 <- '
  \\begin{center}
  \\pgfplotsset{compat=1.18}
	\\begin{tikzpicture}
\\tikzstyle{level 1} = [sibling distance=7.5cm, level distance=1.5cm]
\\tikzstyle{level 2} = [sibling distance=2cm, level distance=1cm]
\\tikzstyle{level 3} = [sibling distance=3.5cm, level distance=1cm]
\\tikzstyle{level 4} = [sibling distance=2.5cm, level distance=1cm]
\\tikzstyle{level 5} = [sibling distance=2cm, level distance=1cm]
\\tikzstyle{level 6} = [sibling distance=1.5cm, level distance=1cm]
\\tikzstyle{arestas}=[rectangle,rounded corners=4pt,fill=orange!30,draw=black,font=\\large]
\\tikzstyle{berdex}=[rectangle,rounded corners=3pt,fill=green!30,draw=black,font=\\large]
\\node[berdex]{¿Están todos los elementos?}
child{
node{SÍ}
    child{
    node{Permutación}
        child{
        node[berdex]{¿Hay repetición?}
            child{
            node{SÍ}
                child{
				        node[arestas]{1}
				        }
            }
            child{
            node{NO}
                child{
				        node[arestas]{2}
                }
				        child{
				        node[berdex]{¿Circular?}
				            child{
				            node[arestas]{3}
				            }
                }   
            }
        }
    }
}
child{
node{NO}
    child{
    node[berdex]{¿Importa el orden?}
        child{
        node{SÍ}
            child{
            node{Variación}
                child{
                node[berdex]{¿Repetición?}
                    child{
                    node{SÍ}
                        child{
				                node[arestas]{4}
				                }
                    }
                    child{
                    node{NO}
                        child{
				                node[arestas]{5}
				                }
                    }
                }
            }
        }
        child{
        node{NO}
            child{
            node{Combinación}
                child{
                node[berdex]{¿Repetición?}
                    child{
                    node{SÍ}
                        child{
				                node[arestas]{6}
				                }
                    }
                    child{
                    node{NO}
                        child{
				                node[arestas]{7}
				                }
                    }
                }
            }
        }
    }    
};
\\end{tikzpicture}   
\\end{center}
'

image02vsr02 <- '
  \\centering
	\\begin{tikzpicture}
	\\node{
    \\centering
    \\begin{tabular}{|c|c|c|}
    \\hline
        Opción & Descripción & Fórmula \\\\ \\hline
        1 & Permutación con repetición & $\\mathrm{P}_{a;b;c;...}^{n}=\\frac{n!}{a!\\cdot b!\\cdot c!\\cdot ...}$ \\\\ \\hline
        2 & Permutación sin repetición & $\\mathrm{P}_{n}=n!$ \\\\ \\hline
        3 & Permutación circular & $\\mathrm{PC}_{n}^{}=(n-1)!$ \\\\ \\hline
        4 & Variación con repetición & $\\mathrm{VR}_{k}^{n}=n^{k}$ \\\\ \\hline
        5 & Variación sin repetición & $\\mathrm{V}_{k}^{n}=\\frac{n!}{(n-k)!}$ \\\\ \\hline
        6 & Combinación con repetición & $\\mathrm{CR}_{k}^{n}=\\frac{(k+n-1)!}{(k-1)! \\cdot n!}$ \\\\ \\hline
        7 & Combinación sin repetición & $\\mathrm{C}_{k}^{n}=\\frac{n!}{(n - k)!\\cdot k!}$ \\\\ \\hline
    \\end{tabular}
	};
\\end{tikzpicture} 
'

image03vsr02 <- '
\\begin{center}
\\begin{tikzpicture}
\\node {
  $\\begin{aligned}

{V}_{k}^{n}&=\\frac{n!}{(n-k)!} \\\\
{V}_{%s}^{%s}&=\\frac{%s!}{(%s-%s)!} \\\\
&=\\frac{%s!}{%s!} \\\\
&=\\frac{%s}{%s} \\\\
&=\\frac{%s* %s!}{%s!} \\\\
&=\\frac{%s* \\color{red} \\cancelto{1}{%s!}}{\\color{red} \\cancelto{1}{%s!}} \\\\
&=\\frac{%s*1}{1} \\\\
&=\\frac{%s}{1} \\\\
{V}_{%s}^{%s}&=%s

  \\end{aligned}$
  };
\\end{tikzpicture}
\\end{center}
'
image03vsr02 <- sprintf(image03vsr02,mmuextra,poblaxiom,poblaxiom,poblaxiom,
                        mmuextra,poblaxiom,pobmu,faktorialpob,faktorialmu,finalt,
                        pobmu,pobmu,finalt,pobmu,pobmu,finalt,rescorr,mmuextra,
                        poblaxiom,rescorr)
```
Question
========
\
¿De cuántas formas puede un juez otorgar  `r mmuextra` premios en un concurso que tiene `r poblaxiom` concursantes? Los premios son diferentes para los ganadores. El mejor premio será para el concursante con mayor puntaje.

Answerlist
----------

*  de `r rescorr` formas
*  de `r incorr1` formas
*  de `r incorr2` formas
*  de `r incorr3` formas

Solution
========

\
Para llegar a la respuesta correcta debemos hacernos una serie de preguntas, siguiendo la ruta que nos indica el siguiente diagrama de decisión:

\
```{r image01vsr02, warning=FALSE,echo = FALSE, results = "asis"}
knitr::opts_chunk$set(warning = FALSE, message = FALSE) 
include_tikz(image01vsr02, name = "image01vsr02", markup = "markdown",
             format = typ,library=c("arrows","perspective","datavisualization",                                    "calc","3d"),packages=c("tikz","booktabs","pgfplots",                                                                "tkz-euclide"), width = "11.5cm")
```

\

* ¿Están todos los elementos? No. La población (`r poblaxiom`) no es igual a la muestra (`r mmuextra`).
* ¿Importa el orden? Sí. El premio para el primero es diferente que para el segundo.
* ¿Hay repetición? No. Un concursante no puede ganar el primer premio y también el segundo.
* Entonces, estamos ante un caso de Variación Sin Repetición (Opción 5):


```{r image02vsr02, warning=FALSE,echo = FALSE, results = "asis"}
knitr::opts_chunk$set(warning = FALSE, message = FALSE) 
include_tikz(image02vsr02, name = "image02vsr02", markup = "markdown",format = typ, library = c("3d", "babel", "positioning"), packages=c("tikz","xcolor"),width = "11.5cm")
```


Sabiendo que $n=`r poblaxiom`$ (población) y que $k=`r mmuextra`$ (muestra), reemplazamos en la fórmula:

```{r image03vsr02, warning=FALSE,echo = FALSE, results = "asis"}
knitr::opts_chunk$set(warning = FALSE, message = FALSE) 
include_tikz(image03vsr02, name = "image03vsr02", markup = "markdown",
             format = typ,library=c("arrows","perspective","datavisualization",
                                    "calc","3d"),packages=c("tikz","booktabs",
                                                            "pgfplots", "color",
                                                            "cancel","amsmath",
                                                            "tkz-euclide",
                                                            "physics"), 
             width = "4.5cm")
```

Por tanto, el juez puede otorgar `r mmuextra` premios de `r rescorr` formas.

Answerlist
----------
* Verdadero
* Falso
* Falso
* Falso

Meta-information
================
exname:RadicalPrimo(single-choice)
extype:schoice
exsolution: 1000
exshuffle: TRUE