<style>
img[src*="chunk"] {
  display: block;
  margin: 0 auto;
}
</style>

```{r}
options(pdflatex = "/usr/bin/pdflatex")
Sys.setenv(PATH = paste("/usr/local/texlive/2017basic/bin/x86_64-linux", Sys.getenv("PATH"), sep = ":"))
```


```{r data generation, echo = FALSE, results = "hide"}
library(exams)
library(reticulate)
library(ggplot2)
library(dplyr)
library(RColorBrewer)

typ <- match_exams_device()
use_python("/usr/bin/python3")
options(scipen = 999)
options(tinytex.verbose = TRUE)
knitr::opts_chunk$set(warning = FALSE, message = FALSE)

##################
```

```{python, echo = FALSE, results = "hide", fig.path = "", fig.cap = ""}
import random

def minutos_usados(mismo_operador, diferente_operador):
    return mismo_operador + 2*diferente_operador

def generar_opciones(rango_mismo_operador, rango_diferente_operador, rango_plan):
    for _ in range(1000):  # Limitar el número de iteraciones
        total_plan = random.randint(*rango_plan)
        opciones = {
            'A': (random.randint(*rango_mismo_operador), random.randint(*rango_diferente_operador)),
            'B': (random.randint(*rango_mismo_operador), random.randint(*rango_diferente_operador)),
            'C': (random.randint(*rango_mismo_operador), random.randint(*rango_diferente_operador)),
            'D': (random.randint(*rango_mismo_operador), random.randint(*rango_diferente_operador))
        }
        incorrectas = sum(minutos_usados(mismo_operador, diferente_operador) > total_plan
                          for mismo_operador, diferente_operador in opciones.values())
        if incorrectas == 1:
            return total_plan, opciones
    raise ValueError("No se pudo generar opciones con exactamente una incorrecta")

rango_mismo_operador = (50, 150)
rango_diferente_operador = (20, 220)
rango_plan = (200, 500)

total_plan, opciones = generar_opciones(rango_mismo_operador, rango_diferente_operador, rango_plan)

salidas = {}
for opcion, (mismo_operador, diferente_operador) in opciones.items():
    if random.choice([True, False]):
        salidas[opcion] = f"{mismo_operador} minutos mismo operador, {diferente_operador} minutos diferente operador"
    else:
        salidas[opcion] = f"{diferente_operador} minutos diferente operador, {mismo_operador} minutos mismo operador"

opciones_rescorr = {'A': '1000', 'B': '0100', 'C': '0010', 'D': '0001'}

for opcion, (mismo_operador, diferente_operador) in opciones.items():
    if minutos_usados(mismo_operador, diferente_operador) > total_plan:
        rescorr = opciones_rescorr[opcion]
        break

salidasa = salidas['A']
salidasb = salidas['B']
salidasc = salidas['C']
salidasd = salidas['D']
opcioncorr = opcion
rescorre = rescorr
```
Question
========

Una persona adquirió un teléfono con un plan que ofrece `r py$total_plan` minutos para llamar a otros números de su mismo operador. En caso de que la llamada sea a otro operador se descontarán dos minutos del plan por cada minuto utilizado. 

¿Cuál de las siguientes combinaciones de minutos de llamadas excede la cantidad de minutos adquiridos en el plan?\

Answerlist
----------

- `r py$salidasa`.
<br/> 

- `r py$salidasb`.
<br/> 

- `r py$salidasc`.
<br/> 

- `r py$salidasd`.
<br/> 


Solution
========

\

Meta-information
================

exname: Contraseñas(single-choice)
extype: schoice
exsolution: `r py$rescorre`
exshuffle: TRUE

<style>
img[src*="chunk"] {
  display: block;
  margin: 0 auto;
}
</style>

```{r}
options(pdflatex = "/usr/bin/pdflatex")
Sys.setenv(PATH = paste("/usr/local/texlive/2017basic/bin/x86_64-linux", Sys.getenv("PATH"), sep = ":"))
```


```{r data generation, echo = FALSE, results = "hide"}
library(exams)
library(reticulate)
library(ggplot2)
library(dplyr)
library(RColorBrewer)

typ <- match_exams_device()
use_python("/usr/bin/python3")
options(scipen = 999)
options(tinytex.verbose = TRUE)
knitr::opts_chunk$set(warning = FALSE, message = FALSE)

##################
```

```{python, echo = FALSE, results = "hide", fig.path = "", fig.cap = ""}
import random

def minutos_usados(mismo_operador, diferente_operador):
    return mismo_operador + 2*diferente_operador

def generar_opciones(rango_mismo_operador, rango_diferente_operador, rango_plan):
    for _ in range(1000):  # Limitar el número de iteraciones
        total_plan = random.randint(*rango_plan)
        opciones = {
            'A': (random.randint(*rango_mismo_operador), random.randint(*rango_diferente_operador)),
            'B': (random.randint(*rango_mismo_operador), random.randint(*rango_diferente_operador)),
            'C': (random.randint(*rango_mismo_operador), random.randint(*rango_diferente_operador)),
            'D': (random.randint(*rango_mismo_operador), random.randint(*rango_diferente_operador))
        }
        correctas = sum(minutos_usados(mismo_operador, diferente_operador) <= total_plan
                          for mismo_operador, diferente_operador in opciones.values())
        if correctas == 1:
            return total_plan, opciones
    raise ValueError("No se pudo generar opciones con exactamente una correcta")

rango_mismo_operador = (50, 300)
rango_diferente_operador = (20, 300)
rango_plan = (200, 500)

total_plan, opciones = generar_opciones(rango_mismo_operador, rango_diferente_operador, rango_plan)

salidas = {opcion: random.choice([f"{mismo_operador} minutos mismo operador, {diferente_operador} minutos diferente operador",
                                  f"{diferente_operador} minutos diferente operador, {mismo_operador} minutos mismo operador"])
           for opcion, (mismo_operador, diferente_operador) in opciones.items()}

opciones_rescorr = {'A': '1000', 'B': '0100', 'C': '0010', 'D': '0001'}

for opcion, (mismo_operador, diferente_operador) in opciones.items():
    if minutos_usados(mismo_operador, diferente_operador) <= total_plan:
        rescorr = opciones_rescorr[opcion]
        break

salidasa = salidas['A']
salidasb = salidas['B']
salidasc = salidas['C']
salidasd = salidas['D']
opcioncorr = opcion
rescorre = rescorr
```
Question
========

Una persona adquirió un teléfono con un plan que ofrece `r py$total_plan` minutos para llamar a otros números de su mismo operador. En caso de que la llamada sea a otro operador se descontarán dos minutos del plan por cada minuto utilizado. 

¿Cuál de las siguientes combinaciones de minutos de llamadas no excede la cantidad de minutos adquiridos en el plan?\

Answerlist
----------

- `r py$salidasa`.
<br/> 

- `r py$salidasb`.
<br/> 

- `r py$salidasc`.
<br/> 

- `r py$salidasd`.
<br/> 


Solution
========

\

Meta-information
================

exname: Contraseñas(single-choice)
extype: schoice
exsolution: `r py$rescorre`
exshuffle: TRUE

<style>
img[src*="chunk"] {
  display: block;
  margin: 0 auto;
}
</style>

```{r}
options(pdflatex = "/usr/bin/pdflatex")
Sys.setenv(PATH = paste("/usr/local/texlive/2017basic/bin/x86_64-linux", Sys.getenv("PATH"), sep = ":"))
```


```{r data generation, echo = FALSE, results = "hide"}
library(exams)
library(reticulate)
library(ggplot2)
library(dplyr)
library(RColorBrewer)

typ <- match_exams_device()
use_python("/usr/bin/python3")
options(scipen = 999)
options(tinytex.verbose = TRUE)
knitr::opts_chunk$set(warning = FALSE, message = FALSE)

##################
```

```{python, echo = FALSE, results = "hide", fig.path = "", fig.cap = ""}
import random

def minutos_usados(mismo_operador, diferente_operador):
    return mismo_operador + 3*diferente_operador

def generar_opciones(rango_mismo_operador, rango_diferente_operador, rango_plan):
    for _ in range(1000):  # Limitar el número de iteraciones
        total_plan = random.randint(*rango_plan)
        opciones = {
            'A': (random.randint(*rango_mismo_operador), random.randint(*rango_diferente_operador)),
            'B': (random.randint(*rango_mismo_operador), random.randint(*rango_diferente_operador)),
            'C': (random.randint(*rango_mismo_operador), random.randint(*rango_diferente_operador)),
            'D': (random.randint(*rango_mismo_operador), random.randint(*rango_diferente_operador))
        }
        correctas = sum(minutos_usados(mismo_operador, diferente_operador) <= total_plan
                          for mismo_operador, diferente_operador in opciones.values())
        if correctas == 1:
            return total_plan, opciones
    raise ValueError("No se pudo generar opciones con exactamente una correcta")

rango_mismo_operador = (50, 300)
rango_diferente_operador = (20, 300)
rango_plan = (200, 500)

total_plan, opciones = generar_opciones(rango_mismo_operador, rango_diferente_operador, rango_plan)

salidas = {opcion: random.choice([f"{mismo_operador} minutos mismo operador, {diferente_operador} minutos diferente operador",
                                  f"{diferente_operador} minutos diferente operador, {mismo_operador} minutos mismo operador"])
           for opcion, (mismo_operador, diferente_operador) in opciones.items()}

opciones_rescorr = {'A': '1000', 'B': '0100', 'C': '0010', 'D': '0001'}

for opcion, (mismo_operador, diferente_operador) in opciones.items():
    if minutos_usados(mismo_operador, diferente_operador) <= total_plan:
        rescorr = opciones_rescorr[opcion]
        break

salidasa = salidas['A']
salidasb = salidas['B']
salidasc = salidas['C']
salidasd = salidas['D']
opcioncorr = opcion
rescorre = rescorr
```
Question
========

Una persona adquirió un teléfono con un plan que ofrece `r py$total_plan` minutos para llamar a otros números de su mismo operador. En caso de que la llamada sea a otro operador se descontarán tres minutos del plan por cada minuto utilizado. 

¿Cuál de las siguientes combinaciones de minutos de llamadas no excede la cantidad de minutos adquiridos en el plan?\

Answerlist
----------

- `r py$salidasa`.
<br/> 

- `r py$salidasb`.
<br/> 

- `r py$salidasc`.
<br/> 

- `r py$salidasd`.
<br/> 


Solution
========

\

Meta-information
================

exname: Contraseñas(single-choice)
extype: schoice
exsolution: `r py$rescorre`
exshuffle: TRUE

<style>
img[src*="chunk"] {
  display: block;
  margin: 0 auto;
}
</style>

```{r}
options(pdflatex = "/usr/bin/pdflatex")
Sys.setenv(PATH = paste("/usr/local/texlive/2017basic/bin/x86_64-linux", Sys.getenv("PATH"), sep = ":"))
```


```{r data generation, echo = FALSE, results = "hide"}
library(exams)
library(reticulate)
library(ggplot2)
library(dplyr)
library(RColorBrewer)

typ <- match_exams_device()
use_python("/usr/bin/python3")
options(scipen = 999)
options(tinytex.verbose = TRUE)
knitr::opts_chunk$set(warning = FALSE, message = FALSE)

##################
```

```{python, echo = FALSE, results = "hide", fig.path = "", fig.cap = ""}
import random

def minutos_usados(mismo_operador, diferente_operador):
    return mismo_operador + 3*diferente_operador

def generar_opciones(rango_mismo_operador, rango_diferente_operador, rango_plan):
    for _ in range(1000):  # Limitar el número de iteraciones
        total_plan = random.randint(*rango_plan)
        opciones = {
            'A': (random.randint(*rango_mismo_operador), random.randint(*rango_diferente_operador)),
            'B': (random.randint(*rango_mismo_operador), random.randint(*rango_diferente_operador)),
            'C': (random.randint(*rango_mismo_operador), random.randint(*rango_diferente_operador)),
            'D': (random.randint(*rango_mismo_operador), random.randint(*rango_diferente_operador))
        }
        incorrectas = sum(minutos_usados(mismo_operador, diferente_operador) > total_plan
                          for mismo_operador, diferente_operador in opciones.values())
        if incorrectas == 1:
            return total_plan, opciones
    raise ValueError("No se pudo generar opciones con exactamente una incorrecta")

rango_mismo_operador = (50, 150)
rango_diferente_operador = (20, 220)
rango_plan = (200, 500)

total_plan, opciones = generar_opciones(rango_mismo_operador, rango_diferente_operador, rango_plan)

salidas = {}
for opcion, (mismo_operador, diferente_operador) in opciones.items():
    if random.choice([True, False]):
        salidas[opcion] = f"{mismo_operador} minutos mismo operador, {diferente_operador} minutos diferente operador"
    else:
        salidas[opcion] = f"{diferente_operador} minutos diferente operador, {mismo_operador} minutos mismo operador"

opciones_rescorr = {'A': '1000', 'B': '0100', 'C': '0010', 'D': '0001'}

for opcion, (mismo_operador, diferente_operador) in opciones.items():
    if minutos_usados(mismo_operador, diferente_operador) > total_plan:
        rescorr = opciones_rescorr[opcion]
        break

salidasa = salidas['A']
salidasb = salidas['B']
salidasc = salidas['C']
salidasd = salidas['D']
opcioncorr = opcion
rescorre = rescorr
```
Question
========

Una persona adquirió un teléfono con un plan que ofrece `r py$total_plan` minutos para llamar a otros números de su mismo operador. En caso de que la llamada sea a otro operador se descontarán tres minutos del plan por cada minuto utilizado. 

¿Cuál de las siguientes combinaciones de minutos de llamadas excede la cantidad de minutos adquiridos en el plan?\

Answerlist
----------

- `r py$salidasa`.
<br/> 

- `r py$salidasb`.
<br/> 

- `r py$salidasc`.
<br/> 

- `r py$salidasd`.
<br/> 


Solution
========

\

Meta-information
================

exname: Contraseñas(single-choice)
extype: schoice
exsolution: `r py$rescorre`
exshuffle: TRUE

<style>
img[src*="chunk"] {
  display: block;
  margin: 0 auto;
}
</style>

```{r}
options(pdflatex = "/usr/bin/pdflatex")
Sys.setenv(PATH = paste("/usr/local/texlive/2017basic/bin/x86_64-linux", Sys.getenv("PATH"), sep = ":"))
```


```{r data generation, echo = FALSE, results = "hide"}
library(exams)
library(reticulate)
library(ggplot2)
library(dplyr)
library(RColorBrewer)

typ <- match_exams_device()
use_python("/usr/bin/python3")
options(scipen = 999)
options(tinytex.verbose = TRUE)
knitr::opts_chunk$set(warning = FALSE, message = FALSE)

##################
```

```{python, echo = FALSE, results = "hide", fig.path = "", fig.cap = ""}
import random

def minutos_usados(mismo_operador, diferente_operador):
    return mismo_operador + 0.5*diferente_operador

def generar_opciones(rango_mismo_operador, rango_diferente_operador, rango_plan):
    for _ in range(1000):  # Limitar el número de iteraciones
        total_plan = random.randint(*rango_plan)
        opciones = {
            'A': (random.randint(*rango_mismo_operador), random.randint(*rango_diferente_operador)),
            'B': (random.randint(*rango_mismo_operador), random.randint(*rango_diferente_operador)),
            'C': (random.randint(*rango_mismo_operador), random.randint(*rango_diferente_operador)),
            'D': (random.randint(*rango_mismo_operador), random.randint(*rango_diferente_operador))
        }
        incorrectas = sum(minutos_usados(mismo_operador, diferente_operador) > total_plan
                          for mismo_operador, diferente_operador in opciones.values())
        if incorrectas == 1:
            return total_plan, opciones
    raise ValueError("No se pudo generar opciones con exactamente una incorrecta")

rango_mismo_operador = (50, 150)
rango_diferente_operador = (20, 220)
rango_plan = (200, 500)

total_plan, opciones = generar_opciones(rango_mismo_operador, rango_diferente_operador, rango_plan)

salidas = {}
for opcion, (mismo_operador, diferente_operador) in opciones.items():
    if random.choice([True, False]):
        salidas[opcion] = f"{mismo_operador} minutos mismo operador, {diferente_operador} minutos diferente operador"
    else:
        salidas[opcion] = f"{diferente_operador} minutos diferente operador, {mismo_operador} minutos mismo operador"

opciones_rescorr = {'A': '1000', 'B': '0100', 'C': '0010', 'D': '0001'}

for opcion, (mismo_operador, diferente_operador) in opciones.items():
    if minutos_usados(mismo_operador, diferente_operador) > total_plan:
        rescorr = opciones_rescorr[opcion]
        break

salidasa = salidas['A']
salidasb = salidas['B']
salidasc = salidas['C']
salidasd = salidas['D']
opcioncorr = opcion
rescorre = rescorr
```
Question
========

Una persona adquirió un teléfono con un plan que ofrece `r py$total_plan` minutos para llamar a otros números de su mismo operador. En caso de que la llamada sea a otro operador se descontarán la mitad de minutos del plan por cada minuto utilizado. 

¿Cuál de las siguientes combinaciones de minutos de llamadas excede la cantidad de minutos adquiridos en el plan?\

Answerlist
----------

- `r py$salidasa`.
<br/> 

- `r py$salidasb`.
<br/> 

- `r py$salidasc`.
<br/> 

- `r py$salidasd`.
<br/> 


Solution
========

\

Meta-information
================

exname: Contraseñas(single-choice)
extype: schoice
exsolution: `r py$rescorre`
exshuffle: TRUE

<style>
img[src*="chunk"] {
  display: block;
  margin: 0 auto;
}
</style>

```{r}
options(pdflatex = "/usr/bin/pdflatex")
Sys.setenv(PATH = paste("/usr/local/texlive/2017basic/bin/x86_64-linux", Sys.getenv("PATH"), sep = ":"))
```


```{r data generation, echo = FALSE, results = "hide"}
library(exams)
library(reticulate)
library(ggplot2)
library(dplyr)
library(RColorBrewer)

typ <- match_exams_device()
use_python("/usr/bin/python3")
options(scipen = 999)
options(tinytex.verbose = TRUE)
knitr::opts_chunk$set(warning = FALSE, message = FALSE)

##################
```

```{python, echo = FALSE, results = "hide", fig.path = "", fig.cap = ""}
import random

def minutos_usados(mismo_operador, diferente_operador):
    return mismo_operador + 0.5*diferente_operador

def generar_opciones(rango_mismo_operador, rango_diferente_operador, rango_plan):
    for _ in range(1000):  # Limitar el número de iteraciones
        total_plan = random.randint(*rango_plan)
        opciones = {
            'A': (random.randint(*rango_mismo_operador), random.randint(*rango_diferente_operador)),
            'B': (random.randint(*rango_mismo_operador), random.randint(*rango_diferente_operador)),
            'C': (random.randint(*rango_mismo_operador), random.randint(*rango_diferente_operador)),
            'D': (random.randint(*rango_mismo_operador), random.randint(*rango_diferente_operador))
        }
        correctas = sum(minutos_usados(mismo_operador, diferente_operador) <= total_plan
                          for mismo_operador, diferente_operador in opciones.values())
        if correctas == 1:
            return total_plan, opciones
    raise ValueError("No se pudo generar opciones con exactamente una correcta")

rango_mismo_operador = (50, 300)
rango_diferente_operador = (20, 300)
rango_plan = (200, 500)

total_plan, opciones = generar_opciones(rango_mismo_operador, rango_diferente_operador, rango_plan)

salidas = {opcion: random.choice([f"{mismo_operador} minutos mismo operador, {diferente_operador} minutos diferente operador",
                                  f"{diferente_operador} minutos diferente operador, {mismo_operador} minutos mismo operador"])
           for opcion, (mismo_operador, diferente_operador) in opciones.items()}

opciones_rescorr = {'A': '1000', 'B': '0100', 'C': '0010', 'D': '0001'}

for opcion, (mismo_operador, diferente_operador) in opciones.items():
    if minutos_usados(mismo_operador, diferente_operador) <= total_plan:
        rescorr = opciones_rescorr[opcion]
        break

salidasa = salidas['A']
salidasb = salidas['B']
salidasc = salidas['C']
salidasd = salidas['D']
opcioncorr = opcion
rescorre = rescorr
```
Question
========

Una persona adquirió un teléfono con un plan que ofrece `r py$total_plan` minutos para llamar a otros números de su mismo operador. En caso de que la llamada sea a otro operador se descontarán 0.5 minutos del plan por cada minuto utilizado. 

¿Cuál de las siguientes combinaciones de minutos de llamadas no excede la cantidad de minutos adquiridos en el plan?\

Answerlist
----------

- `r py$salidasa`.
<br/> 

- `r py$salidasb`.
<br/> 

- `r py$salidasc`.
<br/> 

- `r py$salidasd`.
<br/> 


Solution
========

\

Meta-information
================

exname: Contraseñas(single-choice)
extype: schoice
exsolution: `r py$rescorre`
exshuffle: TRUE