<style>
img[src*="chunk"] {
  display: block;
  margin: 0 auto;
}
</style>

```{r}
options(pdflatex = "/usr/bin/pdflatex")
Sys.setenv(PATH = paste("/usr/local/texlive/2017basic/bin/x86_64-linux", Sys.getenv("PATH"), sep = ":"))
```


```{r data generation, echo = FALSE, results = "hide"}
library(exams)
library(reticulate)
library(ggplot2)
library(dplyr)
library(RColorBrewer)

typ <- match_exams_device()
use_python("/usr/bin/python3")
options(scipen = 999)
options(tinytex.verbose = TRUE)
knitr::opts_chunk$set(warning = FALSE, message = FALSE)

##################
```

```{python, echo = FALSE, results = "hide", fig.path = "", fig.cap = ""}
import random

# Definimos una función que calcula los minutos usados
def minutos_usados(mismo_operador, diferente_operador):
    return mismo_operador + 2*diferente_operador

# Definimos los rangos para los minutos
rango_mismo_operador = (50, 150)
rango_diferente_operador = (20, 220)
rango_plan = (200, 500)

# Generamos las opciones hasta que solo una sea incorrecta
while True:
    # Generamos un total de minutos para el plan
    total_plan = random.randint(*rango_plan)

    opciones = {
        'A': (random.randint(*rango_mismo_operador), random.randint(*rango_diferente_operador)),
        'B': (random.randint(*rango_mismo_operador), random.randint(*rango_diferente_operador)),
        'C': (random.randint(*rango_mismo_operador), random.randint(*rango_diferente_operador)),
        'D': (random.randint(*rango_mismo_operador), random.randint(*rango_diferente_operador))
    }

    # Contamos cuántas opciones son correctas
    incorrectas = sum(minutos_usados(mismo_operador, diferente_operador) > total_plan
                      for mismo_operador, diferente_operador in opciones.values())

    # Si solo una opción es incorrecta, salimos del bucle
    if incorrectas == 1:
        break

# Crear un diccionario vacío para almacenar las salidas
salidas = {}

# Revisamos cada opción
for opcion, (mismo_operador, diferente_operador) in opciones.items():
    # Almacenar la salida en el diccionario en lugar de imprimirla
    salidas[opcion] = f"{mismo_operador} minutos mismo operador, {diferente_operador} minutos diferente operador"

# Ahora puedes acceder a las salidas por separado
print(salidas['A'])  # Imprime la salida para la opción A
print(salidas['B'])  # Imprime la salida para la opción B
print(salidas['C'])  # Imprime la salida para la opción C
print(salidas['D'])  # Imprime la salida para la opción D

# Mapeo de opciones a 'rescorr'
opciones_rescorr = {
    'A': '1000',
    'B': '0100',
    'C': '0010',
    'D': '0001'
}

# Identificar e imprimir la opción correcta
for opcion, (mismo_operador, diferente_operador) in opciones.items():
    if minutos_usados(mismo_operador, diferente_operador) > total_plan:
        print(f"La opción correcta que SÍ excede el total de minutos del plan es: {opcion}")
        rescorr = opciones_rescorr[opcion]
        print(f"El valor de 'rescorr' para la opción correcta es: {rescorr}")
        break

salidasa = salidas['A']
salidasb = salidas['B']
salidasc = salidas['C']
salidasd = salidas['D']
opcioncorr = opcion
rescorre = rescorr

```
Question
========

Una persona adquirió un teléfono con un plan que ofrece `r py$total_plan` minutos para llamar a otros números de su mismo operador. En caso de que la llamada sea a otro operador se descontarán dos minutos del plan por cada minuto utilizado. 

¿Cuál de las siguientes combinaciones de minutos de llamadas excede la cantidad de minutos adquiridos en el plan?\

Answerlist
----------

- `r py$salidasa`.
<br/> 

- `r py$salidasb`.
<br/> 

- `r py$salidasc`.
<br/> 

- `r py$salidasd`.
<br/> 


Solution
========

\

Meta-information
================

exname: Contraseñas(single-choice)
extype: schoice
exsolution: `r py$rescorre`
exshuffle: TRUE