```{r data generation, echo = FALSE, results = "hide"}
library(exams)
library(gtools)
library(glue)
options(scipen=999)
typ <- match_exams_device()
#--------------------------------------------------------

poblasiom <- sample(4:9,1)
poblasiom

muesstra <- sample(c(poblasiom-1,poblasiom-2),1)
muesstra

resaux1 <- factorial(poblasiom+muesstra-1)
resaux1

resaux2 <- factorial(poblasiom-1)
resaux2

resaux3 <- factorial(muesstra)
resaux3

pobmu <- poblasiom-muesstra
pobmu
finalt <- pobmu+1
finalt

rescorr <-  resaux1/(resaux2*resaux3)
rescorr 

incorr1 <- sample(c(factorial(poblasiom),factorial(muesstra)),1)
incorr1 

incorr2 <- sample(c(factorial(poblasiom+muesstra-1),
                    factorial(muesstra-1)),1)
incorr2

incorr3 <- sample(c((incorr1+incorr2),(rescorr+2)),1)
incorr3

hnu <- muesstra+poblasiom-1
hnu

uip <- muesstra-1
uip

dew <- poblasiom-1
dew

pok <- poblasiom+1
pok

glue_collapse(glue("{poblasiom:1}"), width = poblasiom+1)
faktorialpob <- glue_collapse(poblasiom:1,"*", last = "*")
faktorialpob

glue_collapse(glue("{hnu:pok}"), width = hnu+1)
parazimp <- glue_collapse(hnu:pok,"*", last = "*")
parazimp

glue_collapse(glue("{uip:1}"), width = uip+1)
bafr <- glue_collapse(uip:1,"*", last = "*")
bafr

glue_collapse(glue("{poblasiom:finalt}"), width = poblasiom+1)
finalt<- glue_collapse(poblasiom:finalt,"*", last = "*")
finalt

image01ccr01 <- '
  \\begin{center}
  \\pgfplotsset{compat=1.18}
	\\begin{tikzpicture}
\\tikzstyle{level 1} = [sibling distance=7.5cm, level distance=1.5cm]
\\tikzstyle{level 2} = [sibling distance=2cm, level distance=1cm]
\\tikzstyle{level 3} = [sibling distance=3.5cm, level distance=1cm]
\\tikzstyle{level 4} = [sibling distance=2.5cm, level distance=1cm]
\\tikzstyle{level 5} = [sibling distance=2cm, level distance=1cm]
\\tikzstyle{level 6} = [sibling distance=1.5cm, level distance=1cm]
\\tikzstyle{arestas}=[rectangle,rounded corners=4pt,fill=orange!30,draw=black,font=\\large]
\\tikzstyle{berdex}=[rectangle,rounded corners=3pt,fill=green!30,draw=black,font=\\large]
\\node[berdex]{¿Están todos los elementos?}
child{
node{SÍ}
    child{
    node{Permutación}
        child{
        node[berdex]{¿Hay repetición?}
            child{
            node{SÍ}
                child{
				        node[arestas]{1}
				        }
            }
            child{
            node{NO}
                child{
				        node[arestas]{2}
                }
				        child{
				        node[berdex]{¿Circular?}
				            child{
				            node[arestas]{3}
				            }
                }   
            }
        }
    }
}
child{
node{NO}
    child{
    node[berdex]{¿Importa el orden?}
        child{
        node{SÍ}
            child{
            node{Variación}
                child{
                node[berdex]{¿Repetición?}
                    child{
                    node{SÍ}
                        child{
				                node[arestas]{4}
				                }
                    }
                    child{
                    node{NO}
                        child{
				                node[arestas]{5}
				                }
                    }
                }
            }
        }
        child{
        node{NO}
            child{
            node{Combinación}
                child{
                node[berdex]{¿Repetición?}
                    child{
                    node{SÍ}
                        child{
				                node[arestas]{6}
				                }
                    }
                    child{
                    node{NO}
                        child{
				                node[arestas]{7}
				                }
                    }
                }
            }
        }
    }    
};
\\end{tikzpicture}   
\\end{center}
'

image02ccr01 <- '
  \\centering
	\\begin{tikzpicture}
	\\node{
    \\centering
    \\begin{tabular}{|c|c|c|}
    \\hline
        Opción & Descripción & Fórmula \\\\ \\hline
        1 & Permutación con repetición & $\\mathrm{P}_{a;b;c;...}^{n}=\\frac{n!}{a!\\cdot b!\\cdot c!\\cdot ...}$ \\\\ \\hline
        2 & Permutación sin repetición & $\\mathrm{P}_{n}=n!$ \\\\ \\hline
        3 & Permutación circular & $\\mathrm{PC}_{n}^{}=(n-1)!$ \\\\ \\hline
        4 & Variación con repetición & $\\mathrm{VR}_{k}^{n}=n^{k}$ \\\\ \\hline
        5 & Variación sin repetición & $\\mathrm{V}_{k}^{n}=\\frac{n!}{(n-k)!}$ \\\\ \\hline
        6 & Combinación con repetición & $\\mathrm{CR}_{k}^{n}=\\frac{(k+n-1)!}{(n-1)! \\cdot k!}$ \\\\ \\hline
        7 & Combinación sin repetición & $\\mathrm{C}_{k}^{n}=\\frac{n!}{(n - k)!\\cdot k!}$ \\\\ \\hline
    \\end{tabular}
	};
\\end{tikzpicture} 
'

image03ccr01 <- '
\\begin{center}
\\begin{tikzpicture}
\\node {
  $\\begin{aligned}
  
{CR}_{k}^{n}&=\\frac{(k+n-1)!}{(k-1)!* n!} \\\\
{CR}_{%s}^{%s}&=\\frac{(%s+%s-1)!}{(%s-1)!* %s!} \\\\
{CR}_{%s}^{%s}&=%s

  \\end{aligned}$
  };
\\end{tikzpicture}
\\end{center}
'
image03ccr01 <- sprintf(image03ccr01,muesstra,poblasiom,muesstra,poblasiom,
                        poblasiom,muesstra,muesstra,poblasiom,rescorr)
```

Question
========
\
De los  `r poblasiom` estudiantes de un salón debo seleccionar `r muesstra`, para llevarlos a un almuerzo. Un mismo estudiante puede ser seleccionado más de una vez. ¿De cuántas formas diferentes puedo seleccionar a los `r muesstra` estudiantes?

Answerlist
----------
*  de `r rescorr` formas posibles
*  de `r incorr1` formas posibles
*  de `r incorr2` formas posibles
*  de `r incorr3` formas posibles

Solution
========
\
Para llegar a la respuesta correcta debemos hacernos una serie de preguntas, siguiendo la ruta que nos muestra el siguiente árbol de decisión:

\
```{r image01ccr01, warning=FALSE,echo = FALSE, results = "asis"}
knitr::opts_chunk$set(warning = FALSE, message = FALSE) 
include_tikz(image01ccr01, name = "image01ccr01", markup = "markdown",
             format = typ,library=c("arrows","perspective","datavisualization",                                    "calc","3d"),packages=c("tikz","booktabs","pgfplots",                                                                "tkz-euclide"), width = "11.5cm")
```
\

* ¿Están todos los elementos? No. La población (`r poblasiom`) no es igual a la muestra (`r muesstra`).
* ¿Importa el orden? No. No hay beneficios adicionales por tener una ubicación específica.
* ¿Hay repetición? Sí. Un mismo estudiante puede ser seleccionado más de una vez.
* Entonces, estamos ante un caso de Combinación Con Repetición (Opción 6):

\
```{r image02ccr01, warning=FALSE,echo = FALSE, results = "asis"}
knitr::opts_chunk$set(warning = FALSE, message = FALSE) 
include_tikz(image02ccr01, name = "image02ccr01", markup = "markdown",format = typ, library = c("3d", "babel", "positioning"), packages=c("tikz","xcolor"),width = "11.5cm")
```

Sabiendo que $n=`r poblasiom`$ (población) y que $k=`r muesstra`$ (muestra), reemplazamos en la fórmula:

\
```{r image03ccr01, warning=FALSE,echo = FALSE, results = "asis"}
if(poblasiom<=6){
knitr::opts_chunk$set(warning = FALSE, message = FALSE) 
include_tikz(image03ccr01, name = "image03ccr01", markup = "markdown",
             format = typ,library=c("arrows","perspective","datavisualization",
                                    "calc","3d"),packages=c("tikz","booktabs",
                                                            "pgfplots", "color",
                                                            "cancel","amsmath",
                                                            "tkz-euclide",
                                                            "physics"),
             width = "6.5cm")}else{
knitr::opts_chunk$set(warning = FALSE, message = FALSE) 
include_tikz(image03ccr01, name = "image03ccr01", markup = "markdown",
             format = typ,library=c("arrows","perspective","datavisualization",
                                    "calc","3d"),packages=c("tikz","booktabs",
                                                            "pgfplots", "color",
                                                            "cancel","amsmath",
                                                            "tkz-euclide",
                                                            "physics"),
             width = "5.5cm")}
               
```


Por tanto, el profesor puede seleccionar a los `r muesstra` estudiantes de `r rescorr` formas diferentes.

Answerlist
----------
* Verdadero
* Falso
* Falso
* Falso

Meta-information
================
exname:CombinacionConRep_01_05(single-choice)
extype:schoice
exsolution: 1000
exshuffle: TRUE